! Divvun & Giellatekno - open source grammars for Saami and other languages
! Copyright ©  The University of Tromsø and University of Alberta
! http://giellatekno.uit.no & http://divvun.no
!
! This program is free software; you can redistribute and/or modify:
! this file under the terms of the GNU General Public License as published by
! the Free Software Foundation, either version 3 of the License, or
! (at your option) any later version. The GNU General Public License
! is found at http://www.gnu.org/licenses/gpl.html. It is
! also available in the file $GTHOME/LICENSE.txt.
!
! Other licensing options are available upon request, please contact
! giellatekno@hum.uit.no or divvun@hum.uit.no

! ========================================================================== !
!!                           !!! Northern Haida verb affixes                       
! ========================================================================== !

LEXICON VERB_PREFIXES
 INSTRUMENTALS ;
 SHAPE_CLSF ;
 HUMAN_CLSF ;
 DESCRIPTIVE_CLSF ;

LEXICON INSTRUMENTALS
tla%    INS_STEMS ;
kyúu%   INS_STEMS ;

LEXICON SHAPE_CLSF
CL/Shape+CL/cha+:cha%< SHAPE_CLSF_VERBS ;
CL/Shape+CL/tlʼa+:tlʼa%< SHAPE_CLSF_VERBS ;
CL/Shape+CL/sk̲ʼa+:sk̲ʼa%< SHAPE_CLSF_VERBS ;
CL/Shape+CL/skʼa+:skʼa%< SHAPE_CLSF_VERBS ;
CL/Shape+CL/skáa+:skáa%< SHAPE_CLSF_VERBS ;
CL/Shape+CL/gi+:gi%< SHAPE_CLSF_VERBS ; 

LEXICON HUMAN_CLSF
CL/Human+CL/dla+:dla%< HUMAN_CLSF_VERBS ;
CL/Human+CL/x̲a+:x̲a%< HUMAN_CLSF_VERBS ;
CL/Human+CL/tlʼab+:tlʼab%< HUMAN_CLSF_VERBS ;

LEXICON DESCRIPTIVE_CLSF
CL/Descriptive+CL/cháam+:cháam%<      SHAPE_CLSF_VERBS ;
CL/Descriptive+CL/chab+:chab%<        SHAPE_CLSF_VERBS ;
CL/Descriptive+CL/dab+:dab%<          SHAPE_CLSF_VERBS ;
CL/Descriptive+CL/dám+:dám%<          SHAPE_CLSF_VERBS ;
CL/Descriptive+CL/dláam+:dláam%<      SHAPE_CLSF_VERBS ;
CL/Descriptive+CL/dlál+:dlál%<        SHAPE_CLSF_VERBS ;
CL/Descriptive+CL/gám+:gám%<          SHAPE_CLSF_VERBS ;
CL/Descriptive+CL/gáw+:gáw%<          SHAPE_CLSF_VERBS ;
CL/Descriptive+CL/gyáam+:gyáam%<      SHAPE_CLSF_VERBS ;
CL/Descriptive+CL/g̲áam+:g̲áam%<        SHAPE_CLSF_VERBS ;
CL/Descriptive+CL/ĝám+:ĝám%<          SHAPE_CLSF_VERBS ;
CL/Descriptive+CL/hám+:hám%<          SHAPE_CLSF_VERBS ;
CL/Descriptive+CL/hlgáam+:hlgáam%<    SHAPE_CLSF_VERBS ;
CL/Descriptive+CL/hlgám+:hlgám%<      SHAPE_CLSF_VERBS ;
CL/Descriptive+CL/hlgi+:hlgi%<        SHAPE_CLSF_VERBS ;
CL/Descriptive+CL/hlg̲áam+:hlg̲áam%<    SHAPE_CLSF_VERBS ;
CL/Descriptive+CL/hlg̲áy+:hlg̲áy%<      SHAPE_CLSF_VERBS ;
CL/Descriptive+CL/hlĝám+:hlg̲ám%<      SHAPE_CLSF_VERBS ;
CL/Descriptive+CL/hlku+:hlku%<        SHAPE_CLSF_VERBS ;
CL/Descriptive+CL/hlkuhl+:hlkuhl%<    SHAPE_CLSF_VERBS ;
CL/Descriptive+CL/hlkʼu+:hlkʼu%<      SHAPE_CLSF_VERBS ;
CL/Descriptive+CL/hlk̲ám+:hlk̲ám%<      SHAPE_CLSF_VERBS ;
CL/Descriptive+CL/hlk̲ʼáa+:hlk̲ʼáa%<    SHAPE_CLSF_VERBS ;
CL/Descriptive+CL/hlk̲ʼuhl+:hlk̲ʼuhl%<  SHAPE_CLSF_VERBS ;
CL/Descriptive+CL/hlk̲ʼwá+:hlk̲ʼwá%<    SHAPE_CLSF_VERBS ;
CL/Descriptive+CL/hltab+:hltab%<      SHAPE_CLSF_VERBS ;
CL/Descriptive+CL/hltám+:hltám%<      SHAPE_CLSF_VERBS ;
CL/Descriptive+CL/hltʼáam+:hltʼáam%<  SHAPE_CLSF_VERBS ;
CL/Descriptive+CL/hltʼab+:hltʼab%<    SHAPE_CLSF_VERBS ;
CL/Descriptive+CL/hltʼahl+:hltʼahl%<  SHAPE_CLSF_VERBS ;
CL/Descriptive+CL/id+:id%<            SHAPE_CLSF_VERBS ;
CL/Descriptive+CL/is+:is%<            SHAPE_CLSF_VERBS ;
CL/Descriptive+CL/ja+:ja%<            SHAPE_CLSF_VERBS ;
CL/Descriptive+CL/jah+:jah%<          SHAPE_CLSF_VERBS ;
CL/Descriptive+CL/jíi+:jíi%<          SHAPE_CLSF_VERBS ;
CL/Descriptive+CL/káa+:káa%<          SHAPE_CLSF_VERBS ;
CL/Descriptive+CL/kál+:kál%<          SHAPE_CLSF_VERBS ;
CL/Descriptive+CL/kám+:kám%<          SHAPE_CLSF_VERBS ;
CL/Descriptive+CL/ki+:ki%<            SHAPE_CLSF_VERBS ;
CL/Descriptive+CL/kún+:kún%<          SHAPE_CLSF_VERBS ;
CL/Descriptive+CL/kʼu+:kʼu%<          SHAPE_CLSF_VERBS ;
CL/Descriptive+CL/kʼúl+:kʼúl%<        SHAPE_CLSF_VERBS ;
CL/Descriptive+CL/k̲ám+:k̲ám%<          SHAPE_CLSF_VERBS ;
CL/Descriptive+CL/k̲áw+:k̲áw%<          SHAPE_CLSF_VERBS ;
CL/Descriptive+CL/k̲ʼa+:k̲ʼa%<          SHAPE_CLSF_VERBS ;
CL/Descriptive+CL/k̲ʼáam+:k̲ʼáam%<      SHAPE_CLSF_VERBS ;
CL/Descriptive+CL/k̲ʼéem+:k̲ʼéem%<      SHAPE_CLSF_VERBS ;
CL/Descriptive+CL/k̲ʼuhl+:k̲ʼuhl%<      SHAPE_CLSF_VERBS ;
CL/Descriptive+CL/k̲ʼún+:k̲ʼún%<        SHAPE_CLSF_VERBS ;
CL/Descriptive+CL/k̲ʼwáahl+:k̲ʼwáahl%<  SHAPE_CLSF_VERBS ;
CL/Descriptive+CL/mál+:mál%<          SHAPE_CLSF_VERBS ;
CL/Descriptive+CL/sdáam+:sdáam%<      SHAPE_CLSF_VERBS ;
CL/Descriptive+CL/sdah+:sdah%<        SHAPE_CLSF_VERBS ;
CL/Descriptive+CL/sdúu+:sdúu%<        SHAPE_CLSF_VERBS ;
CL/Descriptive+CL/sga+:sga%<          SHAPE_CLSF_VERBS ;
CL/Descriptive+CL/sgab+:sgab%<        SHAPE_CLSF_VERBS ;
CL/Descriptive+CL/sgáam+:sgáam%<      SHAPE_CLSF_VERBS ;
CL/Descriptive+CL/sgám+:sgám%<        SHAPE_CLSF_VERBS ;
CL/Descriptive+CL/sgíl+:sgíl%<        SHAPE_CLSF_VERBS ;
CL/Descriptive+CL/sgún+:sgún%<        SHAPE_CLSF_VERBS ;
CL/Descriptive+CL/sg̲áam+:sg̲áam%<      SHAPE_CLSF_VERBS ;
CL/Descriptive+CL/skám+:skám%<        SHAPE_CLSF_VERBS ;
CL/Descriptive+CL/skʼáam+:skʼáam%<    SHAPE_CLSF_VERBS ;
CL/Descriptive+CL/skʼál+:skʼál%<      SHAPE_CLSF_VERBS ;
CL/Descriptive+CL/sk̲ʼáam+:sk̲ʼáam%<    SHAPE_CLSF_VERBS ;
CL/Descriptive+CL/sk̲ʼihl+:sk̲ʼihl%<    SHAPE_CLSF_VERBS ;
CL/Descriptive+CL/smál+:smál%<        SHAPE_CLSF_VERBS ;
CL/Descriptive+CL/stad+:stad%<        SHAPE_CLSF_VERBS ;
CL/Descriptive+CL/stlúu+:stlúu%<      SHAPE_CLSF_VERBS ;
CL/Descriptive+CL/stlʼáam+:stlʼáam%<  SHAPE_CLSF_VERBS ;
CL/Descriptive+CL/sʼahl+:sʼahl%<      SHAPE_CLSF_VERBS ;
CL/Descriptive+CL/tlúu+:tlúu%<        SHAPE_CLSF_VERBS ;
CL/Descriptive+CL/tlʼáam+:tlʼáam%<    SHAPE_CLSF_VERBS ;
CL/Descriptive+CL/tlʼab+:tlʼab%<      SHAPE_CLSF_VERBS ;
CL/Descriptive+CL/tlʼad+:tlʼad%<      SHAPE_CLSF_VERBS ;
CL/Descriptive+CL/tlʼúu+:tlʼúu%<      SHAPE_CLSF_VERBS ;
CL/Descriptive+CL/tsʼúu+:tsʼúu%<      SHAPE_CLSF_VERBS ;
CL/Descriptive+CL/tʼáam+:tʼáam%<      SHAPE_CLSF_VERBS ;
CL/Descriptive+CL/tʼab+:tʼab%<        SHAPE_CLSF_VERBS ;
CL/Descriptive+CL/tʼám+:tʼáam%<       SHAPE_CLSF_VERBS ;
CL/Descriptive+CL/xab+:xab%<          SHAPE_CLSF_VERBS ;
CL/Descriptive+CL/xáw+:xáw%<          SHAPE_CLSF_VERBS ;
CL/Descriptive+CL/x̲a+:x̲a%<            SHAPE_CLSF_VERBS ;



LEXICON CLASS-AA !!= @CODE@
+V:                            CLASS-AA-INFL ;
+V+Ext:dáal                    CLASS-AAL-INFL  ;
+V+Circum:gwáang               CLASS-AANG-INFL  ;
+V+Stand-Sg:gyaʼáng            CLASS-ANG-STEM-1-INFL  ;
+V+Stand-Sg:gyaʼáang           CLASS-ANG-STEM-2-INFL  ;
+V+Stand-Pl:gyaʼáang           CLASS-AANG-INFL  ;
+V+Order:hahl                  CLASS-AHL-INFL  ;
+V+Incep:hid                   CLASS-ID-STEM-1-INFL  ;
+V+Incep:híid                  CLASS-ID-STEM-2-INFL  ;
+V+Almost:sgä                  CLASS-A-STEM-1-INFL  ;
+V+Almost:sgáa                 CLASS-A-STEM-2-INFL  ;
+V+Nocturn:ʼuhlä               CLASS-A-STEM-1-INFL  ;
+V+Nocturn:ʼuhláa              CLASS-A-STEM-2-INFL  ;
+V+Sit-Sg:ʼwä                  CLASS-A-STEM-1-INFL  ;
+V+Sit-Sg:ʼwáa                 CLASS-A-STEM-2-INFL  ;
+V+Sit-Pl:ʼwaʼáang             CLASS-AANG-INFL  ;
+V+Nocturn+Distrib:ʼuhláaʼagang   CLASS-ANG-STEM-1-INFL  ;
+V+Nocturn+Distrib:ʼuhláaʼagaang  CLASS-ANG-STEM-2-INFL  ;
+V+Order+Distrib:háalagang        CLASS-ANG-STEM-1-INFL  ;
+V+Order+Distrib:háalaagaang      CLASS-ANG-STEM-2-INFL  ;
+V+Order+Incep:hahlhid         CLASS-ID-STEM-1-INFL  ;
+V+Order+Incep:hahlhíid        CLASS-ID-STEM-2-INFL  ;
+V+Order+Almost:hahlsgä        CLASS-A-STEM-1-INFL  ;
+V+Order+Almost:hahlsgáa       CLASS-A-STEM-2-INFL  ;
+V+Order+Nocturn:hahlʼuhlä     CLASS-A-STEM-1-INFL  ;
+V+Order+Nocturn:hahlʼuhláa    CLASS-A-STEM-2-INFL  ;
+V+Incep+Order:hidhahl         CLASS-AHL-INFL  ;
+V+Incep+Almost:hidsgä         CLASS-A-STEM-1-INFL  ;
+V+Incep+Almost:hidsgáa        CLASS-A-STEM-2-INFL  ;
+V+Nocturn+Order:ʼuhlahahl     CLASS-AHL-INFL  ;


LEXICON CLASS-AA-INFL
+Cond-Aux1:%> # ;
+Cond-Aux2:%> # ;
+Sg+Impv:%> # ;
+Imm+Pres:%>ga # ;
+Interr+Simp+Pres:%> # ;
+Simp+Pres:%>gáng # ;
+Dir+Past:%>gán # ;
+Interr+Past:%>gáa # ;
+Indir+Past:%>gáan # ;
+Rel:%>s # ;
+Rel+Evid:%>gáas # ;
+NonFact:%>%.áng # ;
+Past+NonFact:%>gáa%.ang # ;
+Interr+Pres+Hab:%>gáng # ;
+Pres+Hab:%>gánggang # ;
+Pres+Hab+NonFact:%>gangáng # ;
+Dir+Past+Hab:%>gíinii # ;
+Interr+Past+Hab:%>gáangaa # ;
+Indir+Past+Hab:%>gáangaan # ;
+Interr+Fut+Long:%>äsáa # ;
+Interr+Fut+Short:%>äs # ;
+Simp+Fut:%>äsáang # ;
+Imm+Fut:%>äsga # ;
+Rel+Fut:%>äsáas # ;
+Fut+NonFact:%>äsáa%.ang # ;
+Interr+Near+Fut:%>%.áng% k̲asaʼáa # ;
+Near+Fut:%>%.áng% k̲asaʼáang # ;
+Interr+VNear+Fut:%>%.áng% k̲asaasdláa # ;
+VNear+Fut:%>%.áng% k̲asaasdláang # ;
+Bias+Imm+Pres:%>ʼúuj # ;
+Bias+Simp+Pres:%>ʼúujang # ;
+Res:%>äsáaʼuujang # ;
+Bias+Interr+Pres:%>ʼus # ;
+Bias+Interr+Past:%>ʼujáa # ;
+Bias+Interr+Past+Hab:%>ʼúujaangaa # ;
+Bias+Interr+Fut:%>äsáaʼus # ;
+Cert+Pres:%>ʼahlánggang # ;
+Cert+Past:%>ʼahlánggan # ;
+Cert+Past+Hab:%>ʼahlánggíinii # ;
+Cert+Fut:%>äsáaʼahlans # ;
+Cert+Rel:%>ʼahláns # ;
+Ints+Past:%>gáaʼahlang # ;
+Cont:%>gáaʼahlanggaa # ;
+Ctfact+Pres:%>gáaʼahlanggang # ;
+Rflx:%>ʼahl # ;
+Fut+Rflx+Interr:%>äséehl # ;
+Pl+Impv:%>ʼúu # ;
+3pl+Imm+Pres:%>ʼwáa # ;
+3pl+Interr+Simp+Pres:%>ʼwáa # ;
+3pl+Simp+Pres:%>ʼwáang # ;
+3pl+Dir+Past:%>ʼwägán # ;
+3pl+Interr+Past:%>ʼáawaa # ;
+3pl+Indir+Past:%>ʼáawaan # ;
+3pl+Rel:%>ʼwáas # ;
+3pl+Rel+Evid:%>ʼáawaas # ;
+3pl+NonFact:%>ʼwáa%.ang # ;
+3pl+Past+NonFact:%>ʼáawaa%.ang # ;
+3pl+Interr+Pres+Hab:%>gángʼwaa # ;
+3pl+Pres+Hab:%>gángʼwaang # ;
+3pl+Pres+Hab+NonFact:%>gángʼwaa%.ang # ;
+3pl+Dir+Past+Hab:%>ʼwägíinii # ;
+3pl+Interr+Past+Hab:%>ʼwägáangaa # ;
+3pl+Indir+Past+Hab:%>ʼwägáangaan # ;
+3pl+Interr+Fut+Long:%>ʼwáaäsaa # ;
+3pl+Interr+Fut+Short:%>ʼwáaäs # ;
+3pl+Simp+Fut:%>ʼwáaäsaang # ;
+3pl+Imm+Fut:%>ʼwáaäsga # ;
+3pl+Rel+Fut:%>ʼwáaäsaas # ;
+3pl+Fut+NonFact:%>ʼwáaäsaa%.ang # ;
+3pl+Interr+Near+Fut:%>ʼwáa%.áng% k̲asaʼáa # ;
+3pl+Near+Fut:%>ʼwáa%.áng% k̲asaʼáang # ;
+3pl+Interr+VNear+Fut:%>ʼwáa%.áng% k̲asaasdláa # ;
+3pl+VNear+Fut:%>ʼwáa%.áng% k̲asaasdláang # ;
+3pl+Bias+Imm+Pres:%>ʼwáaʼuuj # ;
+3pl+Bias+Simp+Pres:%>ʼwáaʼuujang # ;
+3pl+Res:%>ʼwáaäsaaʼuujang # ;
+3pl+Bias+Interr+Pres:%>ʼwáaʼus # ;
+3pl+Bias+Interr+Past:%>ʼwáaʼujaa # ;
+3pl+Bias+Interr+Past+Hab:%>ʼwáaʼuujaangaa # ;
+3pl+Bias+Interr+Fut:%>ʼwáaäsaaʼus # ;
+3pl+Cert+Pres:%>ʼwáaʼahlanggang # ;
+3pl+Cert+Past:%>ʼwáaʼahlanggan # ;
+3pl+Cert+Past+Hab:%>ʼwáaʼahlanggíinii # ;
+3pl+Cert+Fut:%>ʼwáaäsaaʼahlans # ;
+3pl+Cert+Rel:%>ʼwáaʼahlans # ;
+3pl+Ints+Past:%>ʼáawaaʼahlang # ;
+3pl+Cont:%>ʼáawaaʼahlanggaa # ;
+3pl+Ctfact+Pres:%>ʼáawaaʼahlanggang # ;
+3pl+Rflx:%>ʼwáaʼahl # ;
+3pl+Fut+Rflx+Interr:%>ʼwáaäseehl # ;
+Neg+Sg+Impv:%>ʼáng # ;
+Neg+Imm+Pres:%>ʼángga # ;
+Neg+Interr+Simp+Pres:%>ʼáng # ;
+Neg+Simp+Pres:%>ʼánggang # ;
+Neg+Dir+Past:%>ʼánggan # ;
+Neg+Interr+Past:%>ʼáangaa # ;
+Neg+Indir+Past:%>ʼáangaan # ;
+Neg+Rel:%>ʼáns # ;
+Neg+Rel+Evid:%>ʼáangaas # ;
+Neg+NonFact:%>ʼangáng # ;
+Neg+Past+NonFact:%>ʼáangaa%.ang # ;
+Neg+Interr+Pres+Hab:%>ʼánggang # ;
+Neg+Pres+Hab:%>gángʼanggang # ;
+Neg+Pres+Hab+NonFact:%>gángʼangang # ;
+Neg+Dir+Past+Hab:%>ʼánggíinii # ;
+Neg+Interr+Past+Hab:%>ʼánggaangaa # ;
+Neg+Indir+Past+Hab:%>ʼánggaangaan # ;
+Neg+Interr+Fut+Long:%>ʼángäsaa # ;
+Neg+Interr+Fut+Short:%>ʼángäs # ;
+Neg+Simp+Fut:%>ʼángäsaang # ;
+Neg+Imm+Fut:%>ʼángäsga # ;
+Neg+Rel+Fut:%>ʼángäsaas # ;
+Neg+Fut+NonFact:%>ʼángäsaa%.ang # ;
+Neg+Interr+Near+Fut:%>%.áng% k̲asaaʼáng # ;
+Neg+Near+Fut:%>%.áng% k̲asaaʼánggang # ;
+Neg+Interr+VNear+Fut:%>%.áng% k̲asaasdläʼáng # ;
+Neg+VNear+Fut:%>%.áng% k̲asaasdläʼánggang # ;
+Neg+Bias+Imm+Pres:%>ʼángʼuuj # ;
+Neg+Bias+Simp+Pres:%>ʼángʼuujang # ;
+Neg+Res:%>ʼángäsaaʼuujang # ;
+Neg+Bias+Interr+Pres:%>ʼángʼus # ;
+Neg+Bias+Interr+Past:%>ʼángʼujaa # ;
+Neg+Bias+Interr+Past+Hab:%>ʼángʼuujaangaa # ;
+Neg+Bias+Interr+Fut:%>ʼángäsaaʼus # ;
+Neg+Cert+Pres:%>ʼáangʼahlanggang # ;
+Neg+Cert+Past:%>ʼáangʼahlanggan # ;
+Neg+Cert+Past+Hab:%>ʼáangʼahlanggíinii # ;
+Neg+Cert+Fut:%>ʼángäsaaʼahlans # ;
+Neg+Cert+Rel:%>ʼáangʼahlans # ;
+Neg+Ints+Past:%>ʼáangaaʼahlang # ;
+Neg+Cont:%>ʼáangaaʼahlanggaa # ;
+Neg+Ctfact+Pres:%>ʼáangaaʼahlanggang # ;
+Neg+Rflx:%>ʼáangʼahl # ;
+Neg+Fut+Rflx+Interr:%>ʼángäseehl # ;
+Neg+Pl+Impv:%>ʼángʼuu # ;
+Neg+3pl+Imm+Pres:%>ʼángʼwaa # ;
+Neg+3pl+Interr+Simp+Pres:%>ʼángʼwaa # ;
+Neg+3pl+Simp+Pres:%>ʼángʼwaang # ;
+Neg+3pl+Dir+Past:%>ʼángʼwägan # ;
+Neg+3pl+Interr+Past:%>ʼángʼaawaa # ;
+Neg+3pl+Indir+Past:%>ʼángʼaawaan # ;
+Neg+3pl+Rel:%>ʼángʼwaas # ;
+Neg+3pl+Rel+Evid:%>ʼángʼaawaas # ;
+Neg+3pl+NonFact:%>ʼángʼwaa%.ang # ;
+Neg+3pl+Past+NonFact:%>ʼángʼaawaa%.ang # ;
+Neg+3pl+Interr+Pres+Hab:%>gángʼangʼwaa # ;
+Neg+3pl+Pres+Hab:%>gángʼangʼwaang # ;
+Neg+3pl+Pres+Hab+NonFact:%>gángʼangʼwaa%.ang # ;
+Neg+3pl+Dir+Past+Hab:%>ʼángʼwägíinii # ;
+Neg+3pl+Interr+Past+Hab:%>ʼángʼwägáangaa # ;
+Neg+3pl+Indir+Past+Hab:%>ʼángʼwägáangaan # ;
+Neg+3pl+Interr+Fut+Long:%>ʼángʼwaaäsaa # ;
+Neg+3pl+Interr+Fut+Short:%>ʼángʼwaaäs # ;
+Neg+3pl+Simp+Fut:%>ʼángʼwaaäsaang # ;
+Neg+3pl+Imm+Fut:%>ʼángʼwaaäsga # ;
+Neg+3pl+Rel+Fut:%>ʼángʼwaaäsaas # ;
+Neg+3pl+Fut+NonFact:%>ʼángʼwaaäsaa%.ang # ;
+Neg+3pl+Interr+Near+Fut:%>ʼwáa%.áng% k̲asaaʼáng # ;
+Neg+3pl+Near+Fut:%>ʼwáa%.áng% k̲asaaʼánggang # ;
+Neg+3pl+Interr+VNear+Fut:%>ʼwáa%.áng% k̲asaasdläʼáng # ;
+Neg+3pl+VNear+Fut:%>ʼwáa%.áng% k̲asaasdläʼánggang # ;
+Neg+3pl+Bias+Imm+Pres:%>ʼángʼwaaʼuuj # ;
+Neg+3pl+Bias+Simp+Pres:%>ʼángʼwaaʼuujang # ;
+Neg+3pl+Res:%>ʼángʼwaaäsaaʼuujang # ;
+Neg+3pl+Bias+Interr+Pres:%>ʼángʼwaaʼus # ;
+Neg+3pl+Bias+Interr+Past:%>ʼángʼwaaʼujaa # ;
+Neg+3pl+Bias+Interr+Past+Hab:%>ʼángʼwaaʼuujaangaa # ;
+Neg+3pl+Bias+Interr+Fut:%>ʼángʼwaaäsaaʼus # ;
+Neg+3pl+Cert+Pres:%>ʼángʼwaaʼahlanggang # ;
+Neg+3pl+Cert+Past:%>ʼángʼwaaʼahlanggan # ;
+Neg+3pl+Cert+Past+Hab:%>ʼángʼwaaʼahlanggíinii # ;
+Neg+3pl+Cert+Fut:%>ʼángʼwaaäsaaʼahlans # ;
+Neg+3pl+Cert+Rel:%>ʼángʼwaaʼahlans # ;
+Neg+3pl+Ints+Past:%>ʼángʼaawaaʼahlang # ;
+Neg+3pl+Cont:%>ʼángʼaawaaʼahlanggaa # ;
+Neg+3pl+Ctfact+Pres:%>ʼángʼaawaaʼahlanggang # ;
+Neg+3pl+Rflx:%>ʼángʼwaaʼahl # ;
+Neg+3pl+Fut+Rflx+Interr:%>ʼángʼwaaäseehl # ;

LEXICON CLASS-AAL !!= @CODE@
+V:               CLASS-AAL-INFL ;
+V+Ext:dáal       CLASS-AAL-INFL  ;
+V+Circum:gwáang  CLASS-AANG-INFL  ;
+V+Stand-Sg:gyaʼáng            CLASS-ANG-STEM-1-INFL  ;
+V+Stand-Sg:gyaʼáang           CLASS-ANG-STEM-2-INFL  ;
+V+Stand-Pl:gyaʼáang           CLASS-AANG-INFL  ;
+V+Order:hahl                  CLASS-AHL-INFL  ;
+V+Incep:hid                   CLASS-ID-STEM-1-INFL  ;
+V+Incep:híid                  CLASS-ID-STEM-2-INFL  ;
+V+Almost:sgä                  CLASS-A-STEM-1-INFL  ;
+V+Almost:sgáa                 CLASS-A-STEM-2-INFL  ;
+V+Nocturn:ʼuhlä               CLASS-A-STEM-1-INFL  ;
+V+Nocturn:ʼuhláa              CLASS-A-STEM-2-INFL  ;
+V+Sit-Sg:ʼwä                  CLASS-A-STEM-1-INFL  ;
+V+Sit-Sg:ʼwáa                 CLASS-A-STEM-2-INFL  ;
+V+Sit-Pl:ʼwaʼáang             CLASS-AANG-INFL  ;
+V+Nocturn+Distrib:ʼuhláaʼagang   CLASS-ANG-STEM-1-INFL  ;
+V+Nocturn+Distrib:ʼuhláaʼagaang  CLASS-ANG-STEM-2-INFL  ;
+V+Order+Distrib:háalagang        CLASS-ANG-STEM-1-INFL  ;
+V+Order+Distrib:háalaagaang      CLASS-ANG-STEM-2-INFL  ;
+V+Order+Incep:hahlhid         CLASS-ID-STEM-1-INFL  ;
+V+Order+Incep:hahlhíid        CLASS-ID-STEM-2-INFL  ;
+V+Order+Almost:hahlsgä        CLASS-A-STEM-1-INFL  ;
+V+Order+Almost:hahlsgáa       CLASS-A-STEM-2-INFL  ;
+V+Order+Nocturn:hahlʼuhlä     CLASS-A-STEM-1-INFL  ;
+V+Order+Nocturn:hahlʼuhláa    CLASS-A-STEM-2-INFL  ;
+V+Incep+Order:hidhahl         CLASS-AHL-INFL  ;
+V+Incep+Almost:hidsgä         CLASS-A-STEM-1-INFL  ;
+V+Incep+Almost:hidsgáa        CLASS-A-STEM-2-INFL  ;
+V+Nocturn+Order:ʼuhlahahl     CLASS-AHL-INFL  ;


LEXICON CLASS-AAL-INFL !!= @CODE@
+Cond-Aux1:%> # ;
+Cond-Aux2:%> # ;
+Sg+Impv:%> # ;
+Imm+Pres:%>ga # ;
+Interr+Simp+Pres:%> # ;
+Simp+Pres:%>gáng # ;
+Dir+Past:%>gán # ;
+Interr+Past:%>áa # ;
+Indir+Past:%>áan # ;
+Rel:%>s # ;
+Rel+Evid:%>áas # ;
+NonFact:%>áng # ;
+Past+NonFact:%>áa%.ang # ;
+Interr+Pres+Hab:%>gáng # ;
+Pres+Hab:%>gánggang # ;
+Pres+Hab+NonFact:%>gangáng # ;
+Dir+Past+Hab:%>gíinii # ;
+Interr+Past+Hab:%>gáangaa # ;
+Indir+Past+Hab:%>gáangaan # ;
+Interr+Fut+Long:%>äsáa # ;
+Interr+Fut+Short:%>äs # ;
+Simp+Fut:%>äsáang # ;
+Imm+Fut:%>äsga # ;
+Rel+Fut:%>äsáas # ;
+Fut+NonFact:%>äsáa%.ang # ;
+Interr+Near+Fut:%>áng% k̲asaʼáa # ;
+Near+Fut:%>áng% k̲asaʼáang # ;
+Interr+VNear+Fut:%>áng% k̲asaasdláa # ;
+VNear+Fut:%>áng% k̲asaasdláang # ;
+Bias+Imm+Pres:%>ʼúuj # ;
+Bias+Simp+Pres:%>ʼúujang # ;
+Res:%>äsáaʼuujang # ;
+Bias+Interr+Pres:%>ʼus # ;
+Bias+Interr+Past:%>ʼujáa # ;
+Bias+Interr+Past+Hab:%>ʼúujaangaa # ;
+Bias+Interr+Fut:%>äsáaʼus # ;
+Cert+Pres:%>ʼahlánggang # ;
+Cert+Past:%>ʼahlánggan # ;
+Cert+Past+Hab:%>ʼahlánggíinii # ;
+Cert+Fut:%>äsáaʼahlans # ;
+Cert+Rel:%>ʼahláns # ;
+Ints+Past:%>áaʼahlang # ;
+Cont:%>áaʼahlanggaa # ;
+Ctfact+Pres:%>áaʼahlanggang # ;
+Rflx:%>ʼahl # ;
+Fut+Rflx+Interr:%>äséehl # ;
+Pl+Impv:%>ʼúu # ;
+3pl+Imm+Pres:%>ʼwáa # ;
+3pl+Interr+Simp+Pres:%>ʼwáa # ;
+3pl+Simp+Pres:%>ʼwáang # ;
+3pl+Dir+Past:%>ʼwägán # ;
+3pl+Interr+Past:%>ʼáawaa # ;
+3pl+Indir+Past:%>ʼáawaan # ;
+3pl+Rel:%>ʼwáas # ;
+3pl+Rel+Evid:%>ʼáawaas # ;
+3pl+NonFact:%>ʼwáa%.ang # ;
+3pl+Past+NonFact:%>ʼáawaa%.ang # ;
+3pl+Interr+Pres+Hab:%>gángʼwaa # ;
+3pl+Pres+Hab:%>gángʼwaang # ;
+3pl+Pres+Hab+NonFact:%>gángʼwaa%.ang # ;
+3pl+Dir+Past+Hab:%>ʼwägíinii # ;
+3pl+Interr+Past+Hab:%>ʼwägáangaa # ;
+3pl+Indir+Past+Hab:%>ʼwägáangaan # ;
+3pl+Interr+Fut+Long:%>ʼwáaäsaa # ;
+3pl+Interr+Fut+Short:%>ʼwáaäs # ;
+3pl+Simp+Fut:%>ʼwáaäsaang # ;
+3pl+Imm+Fut:%>ʼwáaäsga # ;
+3pl+Rel+Fut:%>ʼwáaäsaas # ;
+3pl+Fut+NonFact:%>ʼwáaäsaa%.ang # ;
+3pl+Interr+Near+Fut:%>ʼwáa%.áng% k̲asaʼáa # ;
+3pl+Near+Fut:%>ʼwáa%.áng% k̲asaʼáang # ;
+3pl+Interr+VNear+Fut:%>ʼwáa%.áng% k̲asaasdláa # ;
+3pl+VNear+Fut:%>ʼwáa%.áng% k̲asaasdláang # ;
+3pl+Bias+Imm+Pres:%>ʼwáaʼuuj # ;
+3pl+Bias+Simp+Pres:%>ʼwáaʼuujang # ;
+3pl+Res:%>ʼwáaäsaaʼuujang # ;
+3pl+Bias+Interr+Pres:%>ʼwáaʼus # ;
+3pl+Bias+Interr+Past:%>ʼwáaʼujaa # ;
+3pl+Bias+Interr+Past+Hab:%>ʼwáaʼuujaangaa # ;
+3pl+Bias+Interr+Fut:%>ʼwáaäsaaʼus # ;
+3pl+Cert+Pres:%>ʼwáaʼahlanggang # ;
+3pl+Cert+Past:%>ʼwáaʼahlanggan # ;
+3pl+Cert+Past+Hab:%>ʼwáaʼahlanggíinii # ;
+3pl+Cert+Fut:%>ʼwáaäsaaʼahlans # ;
+3pl+Cert+Rel:%>ʼwáaʼahlans # ;
+3pl+Ints+Past:%>ʼáawaaʼahlang # ;
+3pl+Cont:%>ʼáawaaʼahlanggaa # ;
+3pl+Ctfact+Pres:%>ʼáawaaʼahlanggang # ;
+3pl+Rflx:%>ʼwáaʼahl # ;
+3pl+Fut+Rflx+Interr:%>ʼwáaäseehl # ;
+Neg+Sg+Impv:%>ʼáng # ;
+Neg+Imm+Pres:%>ʼángga # ;
+Neg+Interr+Simp+Pres:%>ʼáng # ;
+Neg+Simp+Pres:%>ʼánggang # ;
+Neg+Dir+Past:%>ʼánggan # ;
+Neg+Interr+Past:%>ʼáangaa # ;
+Neg+Indir+Past:%>ʼáangaan # ;
+Neg+Rel:%>ʼáns # ;
+Neg+Rel+Evid:%>ʼáangaas # ;
+Neg+NonFact:%>ʼangáng # ;
+Neg+Past+NonFact:%>ʼáangaa%.ang # ;
+Neg+Interr+Pres+Hab:%>ʼánggang # ;
+Neg+Pres+Hab:%>gángʼanggang # ;
+Neg+Pres+Hab+NonFact:%>gángʼangang # ;
+Neg+Dir+Past+Hab:%>ʼánggíinii # ;
+Neg+Interr+Past+Hab:%>ʼánggaangaa # ;
+Neg+Indir+Past+Hab:%>ʼánggaangaan # ;
+Neg+Interr+Fut+Long:%>ʼángäsaa # ;
+Neg+Interr+Fut+Short:%>ʼángäs # ;
+Neg+Simp+Fut:%>ʼángäsaang # ;
+Neg+Imm+Fut:%>ʼángäsga # ;
+Neg+Rel+Fut:%>ʼángäsaas # ;
+Neg+Fut+NonFact:%>ʼángäsaa%.ang # ;
+Neg+Interr+Near+Fut:%>áng% k̲asaaʼáng # ;
+Neg+Near+Fut:%>áng% k̲asaaʼánggang # ;
+Neg+Interr+VNear+Fut:%>áng% k̲asaasdläʼáng # ;
+Neg+VNear+Fut:%>áng% k̲asaasdläʼánggang # ;
+Neg+Bias+Imm+Pres:%>ʼángʼuuj # ;
+Neg+Bias+Simp+Pres:%>ʼángʼuujang # ;
+Neg+Res:%>ʼángäsaaʼuujang # ;
+Neg+Bias+Interr+Pres:%>ʼángʼus # ;
+Neg+Bias+Interr+Past:%>ʼángʼujaa # ;
+Neg+Bias+Interr+Past+Hab:%>ʼángʼuujaangaa # ;
+Neg+Bias+Interr+Fut:%>ʼángäsaaʼus # ;
+Neg+Cert+Pres:%>ʼáangʼahlanggang # ;
+Neg+Cert+Past:%>ʼáangʼahlanggan # ;
+Neg+Cert+Past+Hab:%>ʼáangʼahlanggíinii # ;
+Neg+Cert+Fut:%>ʼángäsaaʼahlans # ;
+Neg+Cert+Rel:%>ʼáangʼahlans # ;
+Neg+Ints+Past:%>ʼáangaaʼahlang # ;
+Neg+Cont:%>ʼáangaaʼahlanggaa # ;
+Neg+Ctfact+Pres:%>ʼáangaaʼahlanggang # ;
+Neg+Rflx:%>ʼáangʼahl # ;
+Neg+Fut+Rflx+Interr:%>ʼángäseehl # ;
+Neg+Pl+Impv:%>ʼángʼuu # ;
+Neg+3pl+Imm+Pres:%>ʼángʼwaa # ;
+Neg+3pl+Interr+Simp+Pres:%>ʼángʼwaa # ;
+Neg+3pl+Simp+Pres:%>ʼángʼwaang # ;
+Neg+3pl+Dir+Past:%>ʼángʼwägan # ;
+Neg+3pl+Interr+Past:%>ʼángʼaawaa # ;
+Neg+3pl+Indir+Past:%>ʼángʼaawaan # ;
+Neg+3pl+Rel:%>ʼángʼwaas # ;
+Neg+3pl+Rel+Evid:%>ʼángʼaawaas # ;
+Neg+3pl+NonFact:%>ʼángʼwaa%.ang # ;
+Neg+3pl+Past+NonFact:%>ʼángʼaawaa%.ang # ;
+Neg+3pl+Interr+Pres+Hab:%>gángʼangʼwaa # ;
+Neg+3pl+Pres+Hab:%>gángʼangʼwaang # ;
+Neg+3pl+Pres+Hab+NonFact:%>gángʼangʼwaa%.ang # ;
+Neg+3pl+Dir+Past+Hab:%>ʼángʼwägíinii # ;
+Neg+3pl+Interr+Past+Hab:%>ʼángʼwägáangaa # ;
+Neg+3pl+Indir+Past+Hab:%>ʼángʼwägáangaan # ;
+Neg+3pl+Interr+Fut+Long:%>ʼángʼwaaäsaa # ;
+Neg+3pl+Interr+Fut+Short:%>ʼángʼwaaäs # ;
+Neg+3pl+Simp+Fut:%>ʼángʼwaaäsaang # ;
+Neg+3pl+Imm+Fut:%>ʼángʼwaaäsga # ;
+Neg+3pl+Rel+Fut:%>ʼángʼwaaäsaas # ;
+Neg+3pl+Fut+NonFact:%>ʼángʼwaaäsaa%.ang # ;
+Neg+3pl+Interr+Near+Fut:%>ʼwáa%.áng% k̲asaaʼáng # ;
+Neg+3pl+Near+Fut:%>ʼwáa%.áng% k̲asaaʼánggang # ;
+Neg+3pl+Interr+VNear+Fut:%>ʼwáa%.áng% k̲asaasdläʼáng # ;
+Neg+3pl+VNear+Fut:%>ʼwáa%.áng% k̲asaasdläʼánggang # ;
+Neg+3pl+Bias+Imm+Pres:%>ʼángʼwaaʼuuj # ;
+Neg+3pl+Bias+Simp+Pres:%>ʼángʼwaaʼuujang # ;
+Neg+3pl+Res:%>ʼángʼwaaäsaaʼuujang # ;
+Neg+3pl+Bias+Interr+Pres:%>ʼángʼwaaʼus # ;
+Neg+3pl+Bias+Interr+Past:%>ʼángʼwaaʼujaa # ;
+Neg+3pl+Bias+Interr+Past+Hab:%>ʼángʼwaaʼuujaangaa # ;
+Neg+3pl+Bias+Interr+Fut:%>ʼángʼwaaäsaaʼus # ;
+Neg+3pl+Cert+Pres:%>ʼángʼwaaʼahlanggang # ;
+Neg+3pl+Cert+Past:%>ʼángʼwaaʼahlanggan # ;
+Neg+3pl+Cert+Past+Hab:%>ʼángʼwaaʼahlanggíinii # ;
+Neg+3pl+Cert+Fut:%>ʼángʼwaaäsaaʼahlans # ;
+Neg+3pl+Cert+Rel:%>ʼángʼwaaʼahlans # ;
+Neg+3pl+Ints+Past:%>ʼángʼaawaaʼahlang # ;
+Neg+3pl+Cont:%>ʼángʼaawaaʼahlanggaa # ;
+Neg+3pl+Ctfact+Pres:%>ʼángʼaawaaʼahlanggang # ;
+Neg+3pl+Rflx:%>ʼángʼwaaʼahl # ;
+Neg+3pl+Fut+Rflx+Interr:%>ʼángʼwaaäseehl # ;

LEXICON CLASS-AAN !!= @CODE@
+V:               CLASS-AAN-INFL ;
+V+Ext:dáal       CLASS-AAL-INFL  ;
+V+Circum:gwáang  CLASS-AANG-INFL  ;
+V+Stand-Sg:gyaʼáng            CLASS-ANG-STEM-1-INFL  ;
+V+Stand-Sg:gyaʼáang           CLASS-ANG-STEM-2-INFL  ;
+V+Stand-Pl:gyaʼáang           CLASS-AANG-INFL  ;
+V+Order:hahl                  CLASS-AHL-INFL  ;
+V+Incep:hid                   CLASS-ID-STEM-1-INFL  ;
+V+Incep:híid                  CLASS-ID-STEM-2-INFL  ;
+V+Almost:sgä                  CLASS-A-STEM-1-INFL  ;
+V+Almost:sgáa                 CLASS-A-STEM-2-INFL  ;
+V+Nocturn:ʼuhlä               CLASS-A-STEM-1-INFL  ;
+V+Nocturn:ʼuhláa              CLASS-A-STEM-2-INFL  ;
+V+Sit-Sg:ʼwä                  CLASS-A-STEM-1-INFL  ;
+V+Sit-Sg:ʼwáa                 CLASS-A-STEM-2-INFL  ;
+V+Sit-Pl:ʼwaʼáang             CLASS-AANG-INFL  ;
+V+Nocturn+Distrib:ʼuhláaʼagang   CLASS-ANG-STEM-1-INFL  ;
+V+Nocturn+Distrib:ʼuhláaʼagaang  CLASS-ANG-STEM-2-INFL  ;
+V+Order+Distrib:háalagang        CLASS-ANG-STEM-1-INFL  ;
+V+Order+Distrib:háalaagaang      CLASS-ANG-STEM-2-INFL  ;
+V+Order+Incep:hahlhid         CLASS-ID-STEM-1-INFL  ;
+V+Order+Incep:hahlhíid        CLASS-ID-STEM-2-INFL  ;
+V+Order+Almost:hahlsgä        CLASS-A-STEM-1-INFL  ;
+V+Order+Almost:hahlsgáa       CLASS-A-STEM-2-INFL  ;
+V+Order+Nocturn:hahlʼuhlä     CLASS-A-STEM-1-INFL  ;
+V+Order+Nocturn:hahlʼuhláa    CLASS-A-STEM-2-INFL  ;
+V+Incep+Order:hidhahl         CLASS-AHL-INFL  ;
+V+Incep+Almost:hidsgä         CLASS-A-STEM-1-INFL  ;
+V+Incep+Almost:hidsgáa        CLASS-A-STEM-2-INFL  ;
+V+Nocturn+Order:ʼuhlahahl     CLASS-AHL-INFL  ;

LEXICON CLASS-AAN-INFL !!= @CODE@
+Cond-Aux1:%> # ;
+Cond-Aux2:%> # ;
+Sg+Impv:%> # ;
+Imm+Pres:%>-ga # ;
+Interr+Simp+Pres:%> # ;
+Simp+Pres:%>-gáng # ;
+Dir+Past:%>-gán # ;
+Interr+Past:%>-gáa # ;
+Indir+Past:%>áan # ;
+Rel:%>s # ;
+Rel+Evid:%>áas # ;
+NonFact:%>áng # ;
+Past+NonFact:%>áa%.ang # ;
+Interr+Pres+Hab:%>-gáng # ;
+Pres+Hab:%>-gánggang # ;
+Pres+Hab+NonFact:%>-gángang # ;
+Dir+Past+Hab:%>-gíinii # ;
+Interr+Past+Hab:%>áangaa # ;
+Indir+Past+Hab:%>áangaan # ;
+Interr+Fut+Long:%>äsáa # ;
+Interr+Fut+Short:%>äs # ;
+Simp+Fut:%>äsáang # ;
+Imm+Fut:%>äsga # ;
+Rel+Fut:%>äsáas # ;
+Fut+NonFact:%>äsáa%.ang # ;
+Interr+Near+Fut:%>áng% k̲asaʼáa # ;
+Near+Fut:%>áng% k̲asaʼáang # ;
+Interr+VNear+Fut:%>áng% k̲asaasdláa # ;
+VNear+Fut:%>áng% k̲asaasdláang # ;
+Bias+Imm+Pres:%>ʼúuj # ;
+Bias+Simp+Pres:%>ʼúujang # ;
+Res:%>äsáaʼuujang # ;
+Bias+Interr+Pres:%>ʼus # ;
+Bias+Interr+Past:%>ʼujáa # ;
+Bias+Interr+Past+Hab:%>ʼúujaangaa # ;
+Bias+Interr+Fut:%>äsáaʼus # ;
+Cert+Pres:%>ʼahlánggang # ;
+Cert+Past:%>ʼahlánggan # ;
+Cert+Past+Hab:%>ʼahlánggíinii # ;
+Cert+Fut:%>äsáaʼahlans # ;
+Cert+Rel:%>ʼahláns # ;
+Ints+Past:%>áaʼahlang # ;
+Cont:%>áaʼahlanggaa # ;
+Ctfact+Pres:%>áaʼahlanggang # ;
+Rflx:%>ʼahl # ;
+Fut+Rflx+Interr:%>äséehl # ;
+Pl+Impv:%>ʼúu # ;
+3pl+Imm+Pres:%>ʼwáa # ;
+3pl+Interr+Simp+Pres:%>ʼwáa # ;
+3pl+Simp+Pres:%>ʼwáang # ;
+3pl+Dir+Past:%>ʼwägán # ;
+3pl+Interr+Past:%>ʼáawaa # ;
+3pl+Indir+Past:%>ʼáawaan # ;
+3pl+Rel:%>ʼwáas # ;
+3pl+Rel+Evid:%>ʼáawaas # ;
+3pl+NonFact:%>ʼwáa%.ang # ;
+3pl+Past+NonFact:%>ʼáawaa%.ang # ;
+3pl+Interr+Pres+Hab:%>-gángʼwaa # ;
+3pl+Pres+Hab:%>-gángʼwaang # ;
+3pl+Pres+Hab+NonFact:%>-gángʼwaa%.ang # ;
+3pl+Dir+Past+Hab:%>ʼwägíinii # ;
+3pl+Interr+Past+Hab:%>ʼwägáangaa # ;
+3pl+Indir+Past+Hab:%>ʼwägáangaan # ;
+3pl+Interr+Fut+Long:%>ʼwáaäsaa # ;
+3pl+Interr+Fut+Short:%>ʼwáaäs # ;
+3pl+Simp+Fut:%>ʼwáaäsaang # ;
+3pl+Imm+Fut:%>ʼwáaäsga # ;
+3pl+Rel+Fut:%>ʼwáaäsaas # ;
+3pl+Fut+NonFact:%>ʼwáaäsaa%.ang # ;
+3pl+Interr+Near+Fut:%>ʼwáa%.áng% k̲asaʼáa # ;
+3pl+Near+Fut:%>ʼwáa%.áng% k̲asaʼáang # ;
+3pl+Interr+VNear+Fut:%>ʼwáa%.áng% k̲asaasdláa # ;
+3pl+VNear+Fut:%>ʼwáa%.áng% k̲asaasdláang # ;
+3pl+Bias+Imm+Pres:%>ʼwáaʼuuj # ;
+3pl+Bias+Simp+Pres:%>ʼwáaʼuujang # ;
+3pl+Res:%>ʼwáaäsaaʼuujang # ;
+3pl+Bias+Interr+Pres:%>ʼwáaʼus # ;
+3pl+Bias+Interr+Past:%>ʼwáaʼujaa # ;
+3pl+Bias+Interr+Past+Hab:%>ʼwáaʼuujaangaa # ;
+3pl+Bias+Interr+Fut:%>ʼwáaäsaaʼus # ;
+3pl+Cert+Pres:%>ʼwáaʼahlanggang # ;
+3pl+Cert+Past:%>ʼwáaʼahlanggan # ;
+3pl+Cert+Past+Hab:%>ʼwáaʼahlanggíinii # ;
+3pl+Cert+Fut:%>ʼwáaäsaaʼahlans # ;
+3pl+Cert+Rel:%>ʼwáaʼahlans # ;
+3pl+Ints+Past:%>ʼáawaaʼahlang # ;
+3pl+Cont:%>ʼáawaaʼahlanggaa # ;
+3pl+Ctfact+Pres:%>ʼáawaaʼahlanggang # ;
+3pl+Rflx:%>ʼwáaʼahl # ;
+3pl+Fut+Rflx+Interr:%>ʼwáaäseehl # ;
+Neg+Sg+Impv:%>ʼáng # ;
+Neg+Imm+Pres:%>ʼángga # ;
+Neg+Interr+Simp+Pres:%>ʼáng # ;
+Neg+Simp+Pres:%>ʼánggang # ;
+Neg+Dir+Past:%>ʼánggan # ;
+Neg+Interr+Past:%>ʼáangaa # ;
+Neg+Indir+Past:%>ʼáangaan # ;
+Neg+Rel:%>ʼáns # ;
+Neg+Rel+Evid:%>ʼáangaas # ;
+Neg+NonFact:%>ʼangáng # ;
+Neg+Past+NonFact:%>ʼáangaa%.ang # ;
+Neg+Interr+Pres+Hab:%>ʼánggang # ;
+Neg+Pres+Hab:%>-gángʼanggang # ;
+Neg+Pres+Hab+NonFact:%>-gángʼangang # ;
+Neg+Dir+Past+Hab:%>ʼánggíinii # ;
+Neg+Interr+Past+Hab:%>ʼánggaangaa # ;
+Neg+Indir+Past+Hab:%>ʼánggaangaan # ;
+Neg+Interr+Fut+Long:%>ʼángäsaa # ;
+Neg+Interr+Fut+Short:%>ʼángäs # ;
+Neg+Simp+Fut:%>ʼángäsaang # ;
+Neg+Imm+Fut:%>ʼángäsga # ;
+Neg+Rel+Fut:%>ʼángäsaas # ;
+Neg+Fut+NonFact:%>ʼángäsaa%.ang # ;
+Neg+Interr+Near+Fut:%>áng% k̲asaaʼáng # ;
+Neg+Near+Fut:%>áng% k̲asaaʼánggang # ;
+Neg+Interr+VNear+Fut:%>áng% k̲asaasdläʼáng # ;
+Neg+VNear+Fut:%>áng% k̲asaasdläʼánggang # ;
+Neg+Bias+Imm+Pres:%>ʼángʼuuj # ;
+Neg+Bias+Simp+Pres:%>ʼángʼuujang # ;
+Neg+Res:%>ʼángäsaaʼuujang # ;
+Neg+Bias+Interr+Pres:%>ʼángʼus # ;
+Neg+Bias+Interr+Past:%>ʼángʼujaa # ;
+Neg+Bias+Interr+Past+Hab:%>ʼángʼuujaangaa # ;
+Neg+Bias+Interr+Fut:%>ʼángäsaaʼus # ;
+Neg+Cert+Pres:%>ʼáangʼahlanggang # ;
+Neg+Cert+Past:%>ʼáangʼahlanggan # ;
+Neg+Cert+Past+Hab:%>ʼáangʼahlanggíinii # ;
+Neg+Cert+Fut:%>ʼángäsaaʼahlans # ;
+Neg+Cert+Rel:%>ʼáangʼahlans # ;
+Neg+Ints+Past:%>ʼáangaaʼahlang # ;
+Neg+Cont:%>ʼáangaaʼahlanggaa # ;
+Neg+Ctfact+Pres:%>ʼáangaaʼahlanggang # ;
+Neg+Rflx:%>ʼáangʼahl # ;
+Neg+Fut+Rflx+Interr:%>ʼángäseehl # ;
+Neg+Pl+Impv:%>ʼángʼuu # ;
+Neg+3pl+Imm+Pres:%>ʼángʼwaa # ;
+Neg+3pl+Interr+Simp+Pres:%>ʼángʼwaa # ;
+Neg+3pl+Simp+Pres:%>ʼángʼwaang # ;
+Neg+3pl+Dir+Past:%>ʼángʼwägan # ;
+Neg+3pl+Interr+Past:%>ʼángʼaawaa # ;
+Neg+3pl+Indir+Past:%>ʼángʼaawaan # ;
+Neg+3pl+Rel:%>ʼángʼwaas # ;
+Neg+3pl+Rel+Evid:%>ʼángʼaawaas # ;
+Neg+3pl+NonFact:%>ʼángʼwaa%.ang # ;
+Neg+3pl+Past+NonFact:%>ʼángʼaawaa%.ang # ;
+Neg+3pl+Interr+Pres+Hab:%>-gángʼangʼwaa # ;
+Neg+3pl+Pres+Hab:%>-gángʼangʼwaang # ;
+Neg+3pl+Pres+Hab+NonFact:%>-gángʼangʼwaa%.ang # ;
+Neg+3pl+Dir+Past+Hab:%>ʼángʼwägíinii # ;
+Neg+3pl+Interr+Past+Hab:%>ʼángʼwägáangaa # ;
+Neg+3pl+Indir+Past+Hab:%>ʼángʼwägáangaan # ;
+Neg+3pl+Interr+Fut+Long:%>ʼángʼwaaäsaa # ;
+Neg+3pl+Interr+Fut+Short:%>ʼángʼwaaäs # ;
+Neg+3pl+Simp+Fut:%>ʼángʼwaaäsaang # ;
+Neg+3pl+Imm+Fut:%>ʼángʼwaaäsga # ;
+Neg+3pl+Rel+Fut:%>ʼángʼwaaäsaas # ;
+Neg+3pl+Fut+NonFact:%>ʼángʼwaaäsaa%.ang # ;
+Neg+3pl+Interr+Near+Fut:%>ʼwáa%.áng% k̲asaaʼáng # ;
+Neg+3pl+Near+Fut:%>ʼwáa%.áng% k̲asaaʼánggang # ;
+Neg+3pl+Interr+VNear+Fut:%>ʼwáa%.áng% k̲asaasdläʼáng # ;
+Neg+3pl+VNear+Fut:%>ʼwáa%.áng% k̲asaasdläʼánggang # ;
+Neg+3pl+Bias+Imm+Pres:%>ʼángʼwaaʼuuj # ;
+Neg+3pl+Bias+Simp+Pres:%>ʼángʼwaaʼuujang # ;
+Neg+3pl+Res:%>ʼángʼwaaäsaaʼuujang # ;
+Neg+3pl+Bias+Interr+Pres:%>ʼángʼwaaʼus # ;
+Neg+3pl+Bias+Interr+Past:%>ʼángʼwaaʼujaa # ;
+Neg+3pl+Bias+Interr+Past+Hab:%>ʼángʼwaaʼuujaangaa # ;
+Neg+3pl+Bias+Interr+Fut:%>ʼángʼwaaäsaaʼus # ;
+Neg+3pl+Cert+Pres:%>ʼángʼwaaʼahlanggang # ;
+Neg+3pl+Cert+Past:%>ʼángʼwaaʼahlanggan # ;
+Neg+3pl+Cert+Past+Hab:%>ʼángʼwaaʼahlanggíinii # ;
+Neg+3pl+Cert+Fut:%>ʼángʼwaaäsaaʼahlans # ;
+Neg+3pl+Cert+Rel:%>ʼángʼwaaʼahlans # ;
+Neg+3pl+Ints+Past:%>ʼángʼaawaaʼahlang # ;
+Neg+3pl+Cont:%>ʼángʼaawaaʼahlanggaa # ;
+Neg+3pl+Ctfact+Pres:%>ʼángʼaawaaʼahlanggang # ;
+Neg+3pl+Rflx:%>ʼángʼwaaʼahl # ;
+Neg+3pl+Fut+Rflx+Interr:%>ʼángʼwaaäseehl # ;

LEXICON CLASS-AANG !!= @CODE@
+V:               CLASS-AANG-INFL ;
+V+Ext:dáal       CLASS-AAL-INFL  ;
+V+Circum:gwáang  CLASS-AANG-INFL  ;
+V+Stand-Sg:gyaʼáng            CLASS-ANG-STEM-1-INFL  ;
+V+Stand-Sg:gyaʼáang           CLASS-ANG-STEM-2-INFL  ;
+V+Stand-Pl:gyaʼáang           CLASS-AANG-INFL  ;
+V+Order:hahl                  CLASS-AHL-INFL  ;
+V+Incep:hid                   CLASS-ID-STEM-1-INFL  ;
+V+Incep:híid                  CLASS-ID-STEM-2-INFL  ;
+V+Almost:sgä                  CLASS-A-STEM-1-INFL  ;
+V+Almost:sgáa                 CLASS-A-STEM-2-INFL  ;
+V+Nocturn:ʼuhlä               CLASS-A-STEM-1-INFL  ;
+V+Nocturn:ʼuhláa              CLASS-A-STEM-2-INFL  ;
+V+Sit-Sg:ʼwä                  CLASS-A-STEM-1-INFL  ;
+V+Sit-Sg:ʼwáa                 CLASS-A-STEM-2-INFL  ;
+V+Sit-Pl:ʼwaʼáang             CLASS-AANG-INFL  ;
+V+Nocturn+Distrib:ʼuhláaʼagang   CLASS-ANG-STEM-1-INFL  ;
+V+Nocturn+Distrib:ʼuhláaʼagaang  CLASS-ANG-STEM-2-INFL  ;
+V+Order+Distrib:háalagang        CLASS-ANG-STEM-1-INFL  ;
+V+Order+Distrib:háalaagaang      CLASS-ANG-STEM-2-INFL  ;
+V+Order+Incep:hahlhid         CLASS-ID-STEM-1-INFL  ;
+V+Order+Incep:hahlhíid        CLASS-ID-STEM-2-INFL  ;
+V+Order+Almost:hahlsgä        CLASS-A-STEM-1-INFL  ;
+V+Order+Almost:hahlsgáa       CLASS-A-STEM-2-INFL  ;
+V+Order+Nocturn:hahlʼuhlä     CLASS-A-STEM-1-INFL  ;
+V+Order+Nocturn:hahlʼuhláa    CLASS-A-STEM-2-INFL  ;
+V+Incep+Order:hidhahl         CLASS-AHL-INFL  ;
+V+Incep+Almost:hidsgä         CLASS-A-STEM-1-INFL  ;
+V+Incep+Almost:hidsgáa        CLASS-A-STEM-2-INFL  ;
+V+Nocturn+Order:ʼuhlahahl     CLASS-AHL-INFL  ;

LEXICON CLASS-AANG-INFL !!= @CODE@
+Cond-Aux1:%> # ;
+Cond-Aux2:%> # ;
+Sg+Impv:%> # ;
+Imm+Pres:%>ga # ;
+Interr+Simp+Pres:%> # ;
+Simp+Pres:%>gáng # ;
+Dir+Past:%>gán # ;
+Interr+Past:%>áa # ;
+Indir+Past:%>áan # ;
+Rel:%>s # ;
+Rel+Evid:%>áas # ;
+NonFact:%>áng # ;
+Past+NonFact:%>áa%.ang # ;
+Interr+Pres+Hab:%>gáng # ;
+Pres+Hab:%>gánggang # ;
+Pres+Hab+NonFact:%>gangáng # ;
+Dir+Past+Hab:%>gíinii # ;
+Interr+Past+Hab:%>áangaa # ;
+Indir+Past+Hab:%>áangaan # ;
+Interr+Fut+Long:%>äsáa # ;
+Interr+Fut+Short:%>äs # ;
+Simp+Fut:%>äsáang # ;
+Imm+Fut:%>äsga # ;
+Rel+Fut:%>äsáas # ;
+Fut+NonFact:%>äsáa%.ang # ;
+Interr+Near+Fut:%>áng% k̲asaʼáa # ;
+Near+Fut:%>áng% k̲asaʼáang # ;
+Interr+VNear+Fut:%>áng% k̲asaasdláa # ;
+VNear+Fut:%>áng% k̲asaasdláang # ;
+Bias+Imm+Pres:%>ʼúuj # ;
+Bias+Simp+Pres:%>ʼúujang # ;
+Res:%>äsáaʼuujang # ;
+Bias+Interr+Pres:%>ʼus # ;
+Bias+Interr+Past:%>ʼujáa # ;
+Bias+Interr+Past+Hab:%>ʼúujaangaa # ;
+Bias+Interr+Fut:%>äsáaʼus # ;
+Cert+Pres:%>ʼahlánggang # ;
+Cert+Past:%>ʼahlánggan # ;
+Cert+Past+Hab:%>ʼahlánggíinii # ;
+Cert+Fut:%>äsáaʼahlans # ;
+Cert+Rel:%>ʼahláns # ;
+Ints+Past:%>áaʼahlang # ;
+Cont:%>áaʼahlanggaa # ;
+Ctfact+Pres:%>áaʼahlanggang # ;
+Rflx:%>ʼahl # ;
+Fut+Rflx+Interr:%>äséehl # ;
+Pl+Impv:%>ʼúu # ;
+3pl+Imm+Pres:%>ʼwáa # ;
+3pl+Interr+Simp+Pres:%>ʼwáa # ;
+3pl+Simp+Pres:%>ʼwáang # ;
+3pl+Dir+Past:%>ʼwägán # ;
+3pl+Interr+Past:%>ʼáawaa # ;
+3pl+Indir+Past:%>ʼáawaan # ;
+3pl+Rel:%>ʼwáas # ;
+3pl+Rel+Evid:%>ʼáawaas # ;
+3pl+NonFact:%>ʼwáa%.ang # ;
+3pl+Past+NonFact:%>ʼáawaa%.ang # ;
+3pl+Interr+Pres+Hab:%>gángʼwaa # ;
+3pl+Pres+Hab:%>gángʼwaang # ;
+3pl+Pres+Hab+NonFact:%>gángʼwaa%.ang # ;
+3pl+Dir+Past+Hab:%>ʼwägíinii # ;
+3pl+Interr+Past+Hab:%>ʼwägáangaa # ;
+3pl+Indir+Past+Hab:%>ʼwägáangaan # ;
+3pl+Interr+Fut+Long:%>ʼwáaäsaa # ;
+3pl+Interr+Fut+Short:%>ʼwáaäs # ;
+3pl+Simp+Fut:%>ʼwáaäsaang # ;
+3pl+Imm+Fut:%>ʼwáaäsga # ;
+3pl+Rel+Fut:%>ʼwáaäsaas # ;
+3pl+Fut+NonFact:%>ʼwáaäsaa%.ang # ;
+3pl+Interr+Near+Fut:%>ʼwáa%.áng% k̲asaʼáa # ;
+3pl+Near+Fut:%>ʼwáa%.áng% k̲asaʼáang # ;
+3pl+Interr+VNear+Fut:%>ʼwáa%.áng% k̲asaasdláa # ;
+3pl+VNear+Fut:%>ʼwáa%.áng% k̲asaasdláang # ;
+3pl+Bias+Imm+Pres:%>ʼwáaʼuuj # ;
+3pl+Bias+Simp+Pres:%>ʼwáaʼuujang # ;
+3pl+Res:%>ʼwáaäsaaʼuujang # ;
+3pl+Bias+Interr+Pres:%>ʼwáaʼus # ;
+3pl+Bias+Interr+Past:%>ʼwáaʼujaa # ;
+3pl+Bias+Interr+Past+Hab:%>ʼwáaʼuujaangaa # ;
+3pl+Bias+Interr+Fut:%>ʼwáaäsaaʼus # ;
+3pl+Cert+Pres:%>ʼwáaʼahlanggang # ;
+3pl+Cert+Past:%>ʼwáaʼahlanggan # ;
+3pl+Cert+Past+Hab:%>ʼwáaʼahlanggíinii # ;
+3pl+Cert+Fut:%>ʼwáaäsaaʼahlans # ;
+3pl+Cert+Rel:%>ʼwáaʼahlans # ;
+3pl+Ints+Past:%>ʼáawaaʼahlang # ;
+3pl+Cont:%>ʼáawaaʼahlanggaa # ;
+3pl+Ctfact+Pres:%>ʼáawaaʼahlanggang # ;
+3pl+Rflx:%>ʼwáaʼahl # ;
+3pl+Fut+Rflx+Interr:%>ʼwáaäseehl # ;
+Neg+Sg+Impv:%>ʼáng # ;
+Neg+Imm+Pres:%>ʼángga # ;
+Neg+Interr+Simp+Pres:%>ʼáng # ;
+Neg+Simp+Pres:%>ʼánggang # ;
+Neg+Dir+Past:%>ʼánggan # ;
+Neg+Interr+Past:%>ʼáangaa # ;
+Neg+Indir+Past:%>ʼáangaan # ;
+Neg+Rel:%>ʼáns # ;
+Neg+Rel+Evid:%>ʼáangaas # ;
+Neg+NonFact:%>ʼangáng # ;
+Neg+Past+NonFact:%>ʼáangaa%.ang # ;
+Neg+Interr+Pres+Hab:%>ʼánggang # ;
+Neg+Pres+Hab:%>gángʼanggang # ;
+Neg+Pres+Hab+NonFact:%>gángʼangang # ;
+Neg+Dir+Past+Hab:%>ʼánggíinii # ;
+Neg+Interr+Past+Hab:%>ʼánggaangaa # ;
+Neg+Indir+Past+Hab:%>ʼánggaangaan # ;
+Neg+Interr+Fut+Long:%>ʼángäsaa # ;
+Neg+Interr+Fut+Short:%>ʼángäs # ;
+Neg+Simp+Fut:%>ʼángäsaang # ;
+Neg+Imm+Fut:%>ʼángäsga # ;
+Neg+Rel+Fut:%>ʼángäsaas # ;
+Neg+Fut+NonFact:%>ʼángäsaa%.ang # ;
+Neg+Interr+Near+Fut:%>áng% k̲asaaʼáng # ;
+Neg+Near+Fut:%>áng% k̲asaaʼánggang # ;
+Neg+Interr+VNear+Fut:%>áng% k̲asaasdläʼáng # ;
+Neg+VNear+Fut:%>áng% k̲asaasdläʼánggang # ;
+Neg+Bias+Imm+Pres:%>ʼángʼuuj # ;
+Neg+Bias+Simp+Pres:%>ʼángʼuujang # ;
+Neg+Res:%>ʼángäsaaʼuujang # ;
+Neg+Bias+Interr+Pres:%>ʼángʼus # ;
+Neg+Bias+Interr+Past:%>ʼángʼujaa # ;
+Neg+Bias+Interr+Past+Hab:%>ʼángʼuujaangaa # ;
+Neg+Bias+Interr+Fut:%>ʼángäsaaʼus # ;
+Neg+Cert+Pres:%>ʼáangʼahlanggang # ;
+Neg+Cert+Past:%>ʼáangʼahlanggan # ;
+Neg+Cert+Past+Hab:%>ʼáangʼahlanggíinii # ;
+Neg+Cert+Fut:%>ʼángäsaaʼahlans # ;
+Neg+Cert+Rel:%>ʼáangʼahlans # ;
+Neg+Ints+Past:%>ʼáangaaʼahlang # ;
+Neg+Cont:%>ʼáangaaʼahlanggaa # ;
+Neg+Ctfact+Pres:%>ʼáangaaʼahlanggang # ;
+Neg+Rflx:%>ʼáangʼahl # ;
+Neg+Fut+Rflx+Interr:%>ʼángäseehl # ;
+Neg+Pl+Impv:%>ʼángʼuu # ;
+Neg+3pl+Imm+Pres:%>ʼángʼwaa # ;
+Neg+3pl+Interr+Simp+Pres:%>ʼángʼwaa # ;
+Neg+3pl+Simp+Pres:%>ʼángʼwaang # ;
+Neg+3pl+Dir+Past:%>ʼángʼwägan # ;
+Neg+3pl+Interr+Past:%>ʼángʼaawaa # ;
+Neg+3pl+Indir+Past:%>ʼángʼaawaan # ;
+Neg+3pl+Rel:%>ʼángʼwaas # ;
+Neg+3pl+Rel+Evid:%>ʼángʼaawaas # ;
+Neg+3pl+NonFact:%>ʼángʼwaa%.ang # ;
+Neg+3pl+Past+NonFact:%>ʼángʼaawaa%.ang # ;
+Neg+3pl+Interr+Pres+Hab:%>gángʼangʼwaa # ;
+Neg+3pl+Pres+Hab:%>gángʼangʼwaang # ;
+Neg+3pl+Pres+Hab+NonFact:%>gángʼangʼwaa%.ang # ;
+Neg+3pl+Dir+Past+Hab:%>ʼángʼwägíinii # ;
+Neg+3pl+Interr+Past+Hab:%>ʼángʼwägáangaa # ;
+Neg+3pl+Indir+Past+Hab:%>ʼángʼwägáangaan # ;
+Neg+3pl+Interr+Fut+Long:%>ʼángʼwaaäsaa # ;
+Neg+3pl+Interr+Fut+Short:%>ʼángʼwaaäs # ;
+Neg+3pl+Simp+Fut:%>ʼángʼwaaäsaang # ;
+Neg+3pl+Imm+Fut:%>ʼángʼwaaäsga # ;
+Neg+3pl+Rel+Fut:%>ʼángʼwaaäsaas # ;
+Neg+3pl+Fut+NonFact:%>ʼángʼwaaäsaa%.ang # ;
+Neg+3pl+Interr+Near+Fut:%>ʼwáa%.áng% k̲asaaʼáng # ;
+Neg+3pl+Near+Fut:%>ʼwáa%.áng% k̲asaaʼánggang # ;
+Neg+3pl+Interr+VNear+Fut:%>ʼwáa%.áng% k̲asaasdläʼáng # ;
+Neg+3pl+VNear+Fut:%>ʼwáa%.áng% k̲asaasdläʼánggang # ;
+Neg+3pl+Bias+Imm+Pres:%>ʼángʼwaaʼuuj # ;
+Neg+3pl+Bias+Simp+Pres:%>ʼángʼwaaʼuujang # ;
+Neg+3pl+Res:%>ʼángʼwaaäsaaʼuujang # ;
+Neg+3pl+Bias+Interr+Pres:%>ʼángʼwaaʼus # ;
+Neg+3pl+Bias+Interr+Past:%>ʼángʼwaaʼujaa # ;
+Neg+3pl+Bias+Interr+Past+Hab:%>ʼángʼwaaʼuujaangaa # ;
+Neg+3pl+Bias+Interr+Fut:%>ʼángʼwaaäsaaʼus # ;
+Neg+3pl+Cert+Pres:%>ʼángʼwaaʼahlanggang # ;
+Neg+3pl+Cert+Past:%>ʼángʼwaaʼahlanggan # ;
+Neg+3pl+Cert+Past+Hab:%>ʼángʼwaaʼahlanggíinii # ;
+Neg+3pl+Cert+Fut:%>ʼángʼwaaäsaaʼahlans # ;
+Neg+3pl+Cert+Rel:%>ʼángʼwaaʼahlans # ;
+Neg+3pl+Ints+Past:%>ʼángʼaawaaʼahlang # ;
+Neg+3pl+Cont:%>ʼángʼaawaaʼahlanggaa # ;
+Neg+3pl+Ctfact+Pres:%>ʼángʼaawaaʼahlanggang # ;
+Neg+3pl+Rflx:%>ʼángʼwaaʼahl # ;
+Neg+3pl+Fut+Rflx+Interr:%>ʼángʼwaaäseehl # ;

LEXICON CLASS-AAW !!= @CODE@
+V:               CLASS-AAW-INFL ;
+V+Ext:dáal       CLASS-AAL-INFL  ;
+V+Circum:gwáang  CLASS-AANG-INFL  ;
+V+Stand-Sg:gyaʼáng            CLASS-ANG-STEM-1-INFL  ;
+V+Stand-Sg:gyaʼáang           CLASS-ANG-STEM-2-INFL  ;
+V+Stand-Pl:gyaʼáang           CLASS-AANG-INFL  ;
+V+Order:hahl                  CLASS-AHL-INFL  ;
+V+Incep:hid                   CLASS-ID-STEM-1-INFL  ;
+V+Incep:híid                  CLASS-ID-STEM-2-INFL  ;
+V+Almost:sgä                  CLASS-A-STEM-1-INFL  ;
+V+Almost:sgáa                 CLASS-A-STEM-2-INFL  ;
+V+Nocturn:ʼuhlä               CLASS-A-STEM-1-INFL  ;
+V+Nocturn:ʼuhláa              CLASS-A-STEM-2-INFL  ;
+V+Sit-Sg:ʼwä                  CLASS-A-STEM-1-INFL  ;
+V+Sit-Sg:ʼwáa                 CLASS-A-STEM-2-INFL  ;
+V+Sit-Pl:ʼwaʼáang             CLASS-AANG-INFL  ;
+V+Nocturn+Distrib:ʼuhláaʼagang   CLASS-ANG-STEM-1-INFL  ;
+V+Nocturn+Distrib:ʼuhláaʼagaang  CLASS-ANG-STEM-2-INFL  ;
+V+Order+Distrib:háalagang        CLASS-ANG-STEM-1-INFL  ;
+V+Order+Distrib:háalaagaang      CLASS-ANG-STEM-2-INFL  ;
+V+Order+Incep:hahlhid         CLASS-ID-STEM-1-INFL  ;
+V+Order+Incep:hahlhíid        CLASS-ID-STEM-2-INFL  ;
+V+Order+Almost:hahlsgä        CLASS-A-STEM-1-INFL  ;
+V+Order+Almost:hahlsgáa       CLASS-A-STEM-2-INFL  ;
+V+Order+Nocturn:hahlʼuhlä     CLASS-A-STEM-1-INFL  ;
+V+Order+Nocturn:hahlʼuhláa    CLASS-A-STEM-2-INFL  ;
+V+Incep+Order:hidhahl         CLASS-AHL-INFL  ;
+V+Incep+Almost:hidsgä         CLASS-A-STEM-1-INFL  ;
+V+Incep+Almost:hidsgáa        CLASS-A-STEM-2-INFL  ;
+V+Nocturn+Order:ʼuhlahahl     CLASS-AHL-INFL  ;

LEXICON CLASS-AAW-INFL !!= @CODE@
+Cond-Aux1:%> # ;
+Cond-Aux2:%> # ;
+Sg+Impv:%> # ;
+Imm+Pres:%>ga # ;
+Interr+Simp+Pres:%> # ;
+Simp+Pres:%>gáng # ;
+Dir+Past:%>gán # ;
+Interr+Past:%>gáa # ;
+Indir+Past:%>áan # ;
+Rel:%>s # ;
+Rel+Evid:%>áas # ;
+NonFact:%>%.áng # ;
+Past+NonFact:%>áa%.ang # ;
+Interr+Pres+Hab:%>gáng # ;
+Pres+Hab:%>gánggang # ;
+Pres+Hab+NonFact:%>gangáng # ;
+Dir+Past+Hab:%>gíinii # ;
+Interr+Past+Hab:%>gáangaa # ;
+Indir+Past+Hab:%>gáangaan # ;
+Interr+Fut+Long:%>äsáa # ;
+Interr+Fut+Short:%>äs # ;
+Simp+Fut:%>äsáang # ;
+Imm+Fut:%>äsga # ;
+Rel+Fut:%>äsáas # ;
+Fut+NonFact:%>äsáa%.ang # ;
+Interr+Near+Fut:%>áng% k̲asaʼáa # ;
+Near+Fut:%>áng% k̲asaʼáang # ;
+Interr+VNear+Fut:%>áng% k̲asaasdláa # ;
+VNear+Fut:%>áng% k̲asaasdláang # ;
+Bias+Imm+Pres:%>ʼúuj # ;
+Bias+Simp+Pres:%>ʼúujang # ;
+Res:%>äsáaʼuujang # ;
+Bias+Interr+Pres:%>ʼus # ;
+Bias+Interr+Past:%>ʼujáa # ;
+Bias+Interr+Past+Hab:%>ʼúujaangaa # ;
+Bias+Interr+Fut:%>äsáaʼus # ;
+Cert+Pres:%>ʼahlánggang # ;
+Cert+Past:%>ʼahlánggan # ;
+Cert+Past+Hab:%>ʼahlánggíinii # ;
+Cert+Fut:%>äsáaʼahlans # ;
+Cert+Rel:%>ʼahláns # ;
+Ints+Past:%>áaʼahlang # ;
+Cont:%>áaʼahlanggaa # ;
+Ctfact+Pres:%>áaʼahlanggang # ;
+Rflx:%>ʼahl # ;
+Fut+Rflx+Interr:%>äséehl # ;
+Pl+Impv:%>ʼúu # ;
+3pl+Imm+Pres:%>ʼwáa # ;
+3pl+Interr+Simp+Pres:%>ʼwáa # ;
+3pl+Simp+Pres:%>ʼwáang # ;
+3pl+Dir+Past:%>ʼwägán # ;
+3pl+Interr+Past:%>ʼáawaa # ;
+3pl+Indir+Past:%>ʼáawaan # ;
+3pl+Rel:%>ʼwáas # ;
+3pl+Rel+Evid:%>ʼáawaas # ;
+3pl+NonFact:%>ʼwáa%.ang # ;
+3pl+Past+NonFact:%>ʼáawaa%.ang # ;
+3pl+Interr+Pres+Hab:%>gángʼwaa # ;
+3pl+Pres+Hab:%>gángʼwaang # ;
+3pl+Pres+Hab+NonFact:%>gángʼwaa%.ang # ;
+3pl+Dir+Past+Hab:%>ʼwägíinii # ;
+3pl+Interr+Past+Hab:%>ʼwägáangaa # ;
+3pl+Indir+Past+Hab:%>ʼwägáangaan # ;
+3pl+Interr+Fut+Long:%>ʼwáaäsaa # ;
+3pl+Interr+Fut+Short:%>ʼwáaäs # ;
+3pl+Simp+Fut:%>ʼwáaäsaang # ;
+3pl+Imm+Fut:%>ʼwáaäsga # ;
+3pl+Rel+Fut:%>ʼwáaäsaas # ;
+3pl+Fut+NonFact:%>ʼwáaäsaa%.ang # ;
+3pl+Interr+Near+Fut:%>ʼwáa%.áng% k̲asaʼáa # ;
+3pl+Near+Fut:%>ʼwáa%.áng% k̲asaʼáang # ;
+3pl+Interr+VNear+Fut:%>ʼwáa%.áng% k̲asaasdláa # ;
+3pl+VNear+Fut:%>ʼwáa%.áng% k̲asaasdláang # ;
+3pl+Bias+Imm+Pres:%>ʼwáaʼuuj # ;
+3pl+Bias+Simp+Pres:%>ʼwáaʼuujang # ;
+3pl+Res:%>ʼwáaäsaaʼuujang # ;
+3pl+Bias+Interr+Pres:%>ʼwáaʼus # ;
+3pl+Bias+Interr+Past:%>ʼwáaʼujaa # ;
+3pl+Bias+Interr+Past+Hab:%>ʼwáaʼuujaangaa # ;
+3pl+Bias+Interr+Fut:%>ʼwáaäsaaʼus # ;
+3pl+Cert+Pres:%>ʼwáaʼahlanggang # ;
+3pl+Cert+Past:%>ʼwáaʼahlanggan # ;
+3pl+Cert+Past+Hab:%>ʼwáaʼahlanggíinii # ;
+3pl+Cert+Fut:%>ʼwáaäsaaʼahlans # ;
+3pl+Cert+Rel:%>ʼwáaʼahlans # ;
+3pl+Ints+Past:%>ʼáawaaʼahlang # ;
+3pl+Cont:%>ʼáawaaʼahlanggaa # ;
+3pl+Ctfact+Pres:%>ʼáawaaʼahlanggang # ;
+3pl+Rflx:%>ʼwáaʼahl # ;
+3pl+Fut+Rflx+Interr:%>ʼwáaäseehl # ;
+Neg+Sg+Impv:%>ʼáng # ;
+Neg+Imm+Pres:%>ʼángga # ;
+Neg+Interr+Simp+Pres:%>ʼáng # ;
+Neg+Simp+Pres:%>ʼánggang # ;
+Neg+Dir+Past:%>ʼánggan # ;
+Neg+Interr+Past:%>ʼáangaa # ;
+Neg+Indir+Past:%>ʼáangaan # ;
+Neg+Rel:%>ʼáns # ;
+Neg+Rel+Evid:%>ʼáangaas # ;
+Neg+NonFact:%>ʼangáng # ;
+Neg+Past+NonFact:%>ʼáangaa%.ang # ;
+Neg+Interr+Pres+Hab:%>ʼánggang # ;
+Neg+Pres+Hab:%>gángʼanggang # ;
+Neg+Pres+Hab+NonFact:%>gángʼangang # ;
+Neg+Dir+Past+Hab:%>ʼánggíinii # ;
+Neg+Interr+Past+Hab:%>ʼánggaangaa # ;
+Neg+Indir+Past+Hab:%>ʼánggaangaan # ;
+Neg+Interr+Fut+Long:%>ʼángäsaa # ;
+Neg+Interr+Fut+Short:%>ʼángäs # ;
+Neg+Simp+Fut:%>ʼángäsaang # ;
+Neg+Imm+Fut:%>ʼángäsga # ;
+Neg+Rel+Fut:%>ʼángäsaas # ;
+Neg+Fut+NonFact:%>ʼángäsaa%.ang # ;
+Neg+Interr+Near+Fut:%>áng% k̲asaaʼáng # ;
+Neg+Near+Fut:%>áng% k̲asaaʼánggang # ;
+Neg+Interr+VNear+Fut:%>áng% k̲asaasdläʼáng # ;
+Neg+VNear+Fut:%>áng% k̲asaasdläʼánggang # ;
+Neg+Bias+Imm+Pres:%>ʼángʼuuj # ;
+Neg+Bias+Simp+Pres:%>ʼángʼuujang # ;
+Neg+Res:%>ʼángäsaaʼuujang # ;
+Neg+Bias+Interr+Pres:%>ʼángʼus # ;
+Neg+Bias+Interr+Past:%>ʼángʼujaa # ;
+Neg+Bias+Interr+Past+Hab:%>ʼángʼuujaangaa # ;
+Neg+Bias+Interr+Fut:%>ʼángäsaaʼus # ;
+Neg+Cert+Pres:%>ʼáangʼahlanggang # ;
+Neg+Cert+Past:%>ʼáangʼahlanggan # ;
+Neg+Cert+Past+Hab:%>ʼáangʼahlanggíinii # ;
+Neg+Cert+Fut:%>ʼángäsaaʼahlans # ;
+Neg+Cert+Rel:%>ʼáangʼahlans # ;
+Neg+Ints+Past:%>ʼáangaaʼahlang # ;
+Neg+Cont:%>ʼáangaaʼahlanggaa # ;
+Neg+Ctfact+Pres:%>ʼáangaaʼahlanggang # ;
+Neg+Rflx:%>ʼáangʼahl # ;
+Neg+Fut+Rflx+Interr:%>ʼángäseehl # ;
+Neg+Pl+Impv:%>ʼángʼuu # ;
+Neg+3pl+Imm+Pres:%>ʼángʼwaa # ;
+Neg+3pl+Interr+Simp+Pres:%>ʼángʼwaa # ;
+Neg+3pl+Simp+Pres:%>ʼángʼwaang # ;
+Neg+3pl+Dir+Past:%>ʼángʼwägan # ;
+Neg+3pl+Interr+Past:%>ʼángʼaawaa # ;
+Neg+3pl+Indir+Past:%>ʼángʼaawaan # ;
+Neg+3pl+Rel:%>ʼángʼwaas # ;
+Neg+3pl+Rel+Evid:%>ʼángʼaawaas # ;
+Neg+3pl+NonFact:%>ʼángʼwaa%.ang # ;
+Neg+3pl+Past+NonFact:%>ʼángʼaawaa%.ang # ;
+Neg+3pl+Interr+Pres+Hab:%>gángʼangʼwaa # ;
+Neg+3pl+Pres+Hab:%>gángʼangʼwaang # ;
+Neg+3pl+Pres+Hab+NonFact:%>gángʼangʼwaa%.ang # ;
+Neg+3pl+Dir+Past+Hab:%>ʼángʼwägíinii # ;
+Neg+3pl+Interr+Past+Hab:%>ʼángʼwägáangaa # ;
+Neg+3pl+Indir+Past+Hab:%>ʼángʼwägáangaan # ;
+Neg+3pl+Interr+Fut+Long:%>ʼángʼwaaäsaa # ;
+Neg+3pl+Interr+Fut+Short:%>ʼángʼwaaäs # ;
+Neg+3pl+Simp+Fut:%>ʼángʼwaaäsaang # ;
+Neg+3pl+Imm+Fut:%>ʼángʼwaaäsga # ;
+Neg+3pl+Rel+Fut:%>ʼángʼwaaäsaas # ;
+Neg+3pl+Fut+NonFact:%>ʼángʼwaaäsaa%.ang # ;
+Neg+3pl+Interr+Near+Fut:%>ʼwáa%.áng% k̲asaaʼáng # ;
+Neg+3pl+Near+Fut:%>ʼwáa%.áng% k̲asaaʼánggang # ;
+Neg+3pl+Interr+VNear+Fut:%>ʼwáa%.áng% k̲asaasdläʼáng # ;
+Neg+3pl+VNear+Fut:%>ʼwáa%.áng% k̲asaasdläʼánggang # ;
+Neg+3pl+Bias+Imm+Pres:%>ʼángʼwaaʼuuj # ;
+Neg+3pl+Bias+Simp+Pres:%>ʼángʼwaaʼuujang # ;
+Neg+3pl+Res:%>ʼángʼwaaäsaaʼuujang # ;
+Neg+3pl+Bias+Interr+Pres:%>ʼángʼwaaʼus # ;
+Neg+3pl+Bias+Interr+Past:%>ʼángʼwaaʼujaa # ;
+Neg+3pl+Bias+Interr+Past+Hab:%>ʼángʼwaaʼuujaangaa # ;
+Neg+3pl+Bias+Interr+Fut:%>ʼángʼwaaäsaaʼus # ;
+Neg+3pl+Cert+Pres:%>ʼángʼwaaʼahlanggang # ;
+Neg+3pl+Cert+Past:%>ʼángʼwaaʼahlanggan # ;
+Neg+3pl+Cert+Past+Hab:%>ʼángʼwaaʼahlanggíinii # ;
+Neg+3pl+Cert+Fut:%>ʼángʼwaaäsaaʼahlans # ;
+Neg+3pl+Cert+Rel:%>ʼángʼwaaʼahlans # ;
+Neg+3pl+Ints+Past:%>ʼángʼaawaaʼahlang # ;
+Neg+3pl+Cont:%>ʼángʼaawaaʼahlanggaa # ;
+Neg+3pl+Ctfact+Pres:%>ʼángʼaawaaʼahlanggang # ;
+Neg+3pl+Rflx:%>ʼángʼwaaʼahl # ;
+Neg+3pl+Fut+Rflx+Interr:%>ʼángʼwaaäseehl # ;

LEXICON CLASS-AAY !!= @CODE@
+V:               CLASS-AAY-INFL ;
+V+Ext:dáal       CLASS-AAL-INFL  ;
+V+Circum:gwáang  CLASS-AANG-INFL  ;
+V+Stand-Sg:gyaʼáng            CLASS-ANG-STEM-1-INFL  ;
+V+Stand-Sg:gyaʼáang           CLASS-ANG-STEM-2-INFL  ;
+V+Stand-Pl:gyaʼáang           CLASS-AANG-INFL  ;
+V+Order:hahl                  CLASS-AHL-INFL  ;
+V+Incep:hid                   CLASS-ID-STEM-1-INFL  ;
+V+Incep:híid                  CLASS-ID-STEM-2-INFL  ;
+V+Almost:sgä                  CLASS-A-STEM-1-INFL  ;
+V+Almost:sgáa                 CLASS-A-STEM-2-INFL  ;
+V+Nocturn:ʼuhlä               CLASS-A-STEM-1-INFL  ;
+V+Nocturn:ʼuhláa              CLASS-A-STEM-2-INFL  ;
+V+Sit-Sg:ʼwä                  CLASS-A-STEM-1-INFL  ;
+V+Sit-Sg:ʼwáa                 CLASS-A-STEM-2-INFL  ;
+V+Sit-Pl:ʼwaʼáang             CLASS-AANG-INFL  ;
+V+Nocturn+Distrib:ʼuhláaʼagang   CLASS-ANG-STEM-1-INFL  ;
+V+Nocturn+Distrib:ʼuhláaʼagaang  CLASS-ANG-STEM-2-INFL  ;
+V+Order+Distrib:háalagang        CLASS-ANG-STEM-1-INFL  ;
+V+Order+Distrib:háalaagaang      CLASS-ANG-STEM-2-INFL  ;
+V+Order+Incep:hahlhid         CLASS-ID-STEM-1-INFL  ;
+V+Order+Incep:hahlhíid        CLASS-ID-STEM-2-INFL  ;
+V+Order+Almost:hahlsgä        CLASS-A-STEM-1-INFL  ;
+V+Order+Almost:hahlsgáa       CLASS-A-STEM-2-INFL  ;
+V+Order+Nocturn:hahlʼuhlä     CLASS-A-STEM-1-INFL  ;
+V+Order+Nocturn:hahlʼuhláa    CLASS-A-STEM-2-INFL  ;
+V+Incep+Order:hidhahl         CLASS-AHL-INFL  ;
+V+Incep+Almost:hidsgä         CLASS-A-STEM-1-INFL  ;
+V+Incep+Almost:hidsgáa        CLASS-A-STEM-2-INFL  ;
+V+Nocturn+Order:ʼuhlahahl     CLASS-AHL-INFL  ;

LEXICON CLASS-AAY-INFL !!= @CODE@
+Cond-Aux1:%> # ;
+Cond-Aux2:%> # ;
+Sg+Impv:%> # ;
+Imm+Pres:%>ga # ;
+Interr+Simp+Pres:%> # ;
+Simp+Pres:%>gáng # ;
+Dir+Past:%>gán # ;
+Interr+Past:%>áa # ;
+Indir+Past:%>áan # ;
+Rel:%>s # ;
+Rel+Evid:%>áas # ;
+NonFact:%>áng # ;
+Past+NonFact:%>áa%.ang # ;
+Interr+Pres+Hab:%>gáng # ;
+Pres+Hab:%>gánggang # ;
+Pres+Hab+NonFact:%>gangáng # ;
+Dir+Past+Hab:%>gíinii # ;
+Interr+Past+Hab:%>gáangaa # ;
+Indir+Past+Hab:%>gáangaan # ;
+Interr+Fut+Long:%>äsáa # ;
+Interr+Fut+Short:%>äs # ;
+Simp+Fut:%>äsáang # ;
+Imm+Fut:%>äsga # ;
+Rel+Fut:%>äsáas # ;
+Fut+NonFact:%>äsáa%.ang # ;
+Interr+Near+Fut:%>áng% k̲asaʼáa # ;
+Near+Fut:%>áng% k̲asaʼáang # ;
+Interr+VNear+Fut:%>áng% k̲asaasdláa # ;
+VNear+Fut:%>áng% k̲asaasdláang # ;
+Bias+Imm+Pres:%>ʼúuj # ;
+Bias+Simp+Pres:%>ʼúujang # ;
+Res:%>äsáaʼuujang # ;
+Bias+Interr+Pres:%>ʼus # ;
+Bias+Interr+Past:%>ʼujáa # ;
+Bias+Interr+Past+Hab:%>ʼúujaangaa # ;
+Bias+Interr+Fut:%>äsáaʼus # ;
+Cert+Pres:%>ʼahlánggang # ;
+Cert+Past:%>ʼahlánggan # ;
+Cert+Past+Hab:%>ʼahlánggíinii # ;
+Cert+Fut:%>äsáaʼahlans # ;
+Cert+Rel:%>ʼahláns # ;
+Ints+Past:%>gáaʼahlang # ;
+Cont:%>gáaʼahlanggaa # ;
+Ctfact+Pres:%>gáaʼahlanggang # ;
+Rflx:%>ʼahl # ;
+Fut+Rflx+Interr:%>äséehl # ;
+Pl+Impv:%>ʼúu # ;
+3pl+Imm+Pres:%>ʼwáa # ;
+3pl+Interr+Simp+Pres:%>ʼwáa # ;
+3pl+Simp+Pres:%>ʼwáang # ;
+3pl+Dir+Past:%>ʼwägán # ;
+3pl+Interr+Past:%>ʼáawaa # ;
+3pl+Indir+Past:%>ʼáawaan # ;
+3pl+Rel:%>ʼwáas # ;
+3pl+Rel+Evid:%>ʼáawaas # ;
+3pl+NonFact:%>ʼwáa%.ang # ;
+3pl+Past+NonFact:%>ʼáawaa%.ang # ;
+3pl+Interr+Pres+Hab:%>gángʼwaa # ;
+3pl+Pres+Hab:%>gángʼwaang # ;
+3pl+Pres+Hab+NonFact:%>gángʼwaa%.ang # ;
+3pl+Dir+Past+Hab:%>ʼwägíinii # ;
+3pl+Interr+Past+Hab:%>ʼwägáangaa # ;
+3pl+Indir+Past+Hab:%>ʼwägáangaan # ;
+3pl+Interr+Fut+Long:%>ʼwáaäsaa # ;
+3pl+Interr+Fut+Short:%>ʼwáaäs # ;
+3pl+Simp+Fut:%>ʼwáaäsaang # ;
+3pl+Imm+Fut:%>ʼwáaäsga # ;
+3pl+Rel+Fut:%>ʼwáaäsaas # ;
+3pl+Fut+NonFact:%>ʼwáaäsaa%.ang # ;
+3pl+Interr+Near+Fut:%>ʼwáa%.áng% k̲asaʼáa # ;
+3pl+Near+Fut:%>ʼwáa%.áng% k̲asaʼáang # ;
+3pl+Interr+VNear+Fut:%>ʼwáa%.áng% k̲asaasdláa # ;
+3pl+VNear+Fut:%>ʼwáa%.áng% k̲asaasdláang # ;
+3pl+Bias+Imm+Pres:%>ʼwáaʼuuj # ;
+3pl+Bias+Simp+Pres:%>ʼwáaʼuujang # ;
+3pl+Res:%>ʼwáaäsaaʼuujang # ;
+3pl+Bias+Interr+Pres:%>ʼwáaʼus # ;
+3pl+Bias+Interr+Past:%>ʼwáaʼujaa # ;
+3pl+Bias+Interr+Past+Hab:%>ʼwáaʼuujaangaa # ;
+3pl+Bias+Interr+Fut:%>ʼwáaäsaaʼus # ;
+3pl+Cert+Pres:%>ʼwáaʼahlanggang # ;
+3pl+Cert+Past:%>ʼwáaʼahlanggan # ;
+3pl+Cert+Past+Hab:%>ʼwáaʼahlanggíinii # ;
+3pl+Cert+Fut:%>ʼwáaäsaaʼahlans # ;
+3pl+Cert+Rel:%>ʼwáaʼahlans # ;
+3pl+Ints+Past:%>ʼáawaaʼahlang # ;
+3pl+Cont:%>ʼáawaaʼahlanggaa # ;
+3pl+Ctfact+Pres:%>ʼáawaaʼahlanggang # ;
+3pl+Rflx:%>ʼwáaʼahl # ;
+3pl+Fut+Rflx+Interr:%>ʼwáaäseehl # ;
+Neg+Sg+Impv:%>ʼáng # ;
+Neg+Imm+Pres:%>ʼángga # ;
+Neg+Interr+Simp+Pres:%>ʼáng # ;
+Neg+Simp+Pres:%>ʼánggang # ;
+Neg+Dir+Past:%>ʼánggan # ;
+Neg+Interr+Past:%>ʼáangaa # ;
+Neg+Indir+Past:%>ʼáangaan # ;
+Neg+Rel:%>ʼáns # ;
+Neg+Rel+Evid:%>ʼáangaas # ;
+Neg+NonFact:%>ʼangáng # ;
+Neg+Past+NonFact:%>ʼáangaa%.ang # ;
+Neg+Interr+Pres+Hab:%>ʼánggang # ;
+Neg+Pres+Hab:%>gángʼanggang # ;
+Neg+Pres+Hab+NonFact:%>gángʼangang # ;
+Neg+Dir+Past+Hab:%>ʼánggíinii # ;
+Neg+Interr+Past+Hab:%>ʼánggaangaa # ;
+Neg+Indir+Past+Hab:%>ʼánggaangaan # ;
+Neg+Interr+Fut+Long:%>ʼángäsaa # ;
+Neg+Interr+Fut+Short:%>ʼángäs # ;
+Neg+Simp+Fut:%>ʼángäsaang # ;
+Neg+Imm+Fut:%>ʼángäsga # ;
+Neg+Rel+Fut:%>ʼángäsaas # ;
+Neg+Fut+NonFact:%>ʼángäsaa%.ang # ;
+Neg+Interr+Near+Fut:%>áng% k̲asaaʼáng # ;
+Neg+Near+Fut:%>áng% k̲asaaʼánggang # ;
+Neg+Interr+VNear+Fut:%>áng% k̲asaasdläʼáng # ;
+Neg+VNear+Fut:%>áng% k̲asaasdläʼánggang # ;
+Neg+Bias+Imm+Pres:%>ʼángʼuuj # ;
+Neg+Bias+Simp+Pres:%>ʼángʼuujang # ;
+Neg+Res:%>ʼángäsaaʼuujang # ;
+Neg+Bias+Interr+Pres:%>ʼángʼus # ;
+Neg+Bias+Interr+Past:%>ʼángʼujaa # ;
+Neg+Bias+Interr+Past+Hab:%>ʼángʼuujaangaa # ;
+Neg+Bias+Interr+Fut:%>ʼángäsaaʼus # ;
+Neg+Cert+Pres:%>ʼáangʼahlanggang # ;
+Neg+Cert+Past:%>ʼáangʼahlanggan # ;
+Neg+Cert+Past+Hab:%>ʼáangʼahlanggíinii # ;
+Neg+Cert+Fut:%>ʼángäsaaʼahlans # ;
+Neg+Cert+Rel:%>ʼáangʼahlans # ;
+Neg+Ints+Past:%>ʼáangaaʼahlang # ;
+Neg+Cont:%>ʼáangaaʼahlanggaa # ;
+Neg+Ctfact+Pres:%>ʼáangaaʼahlanggang # ;
+Neg+Rflx:%>ʼáangʼahl # ;
+Neg+Fut+Rflx+Interr:%>ʼángäseehl # ;
+Neg+Pl+Impv:%>ʼángʼuu # ;
+Neg+3pl+Imm+Pres:%>ʼángʼwaa # ;
+Neg+3pl+Interr+Simp+Pres:%>ʼángʼwaa # ;
+Neg+3pl+Simp+Pres:%>ʼángʼwaang # ;
+Neg+3pl+Dir+Past:%>ʼángʼwägan # ;
+Neg+3pl+Interr+Past:%>ʼángʼaawaa # ;
+Neg+3pl+Indir+Past:%>ʼángʼaawaan # ;
+Neg+3pl+Rel:%>ʼángʼwaas # ;
+Neg+3pl+Rel+Evid:%>ʼángʼaawaas # ;
+Neg+3pl+NonFact:%>ʼángʼwaa%.ang # ;
+Neg+3pl+Past+NonFact:%>ʼángʼaawaa%.ang # ;
+Neg+3pl+Interr+Pres+Hab:%>gángʼangʼwaa # ;
+Neg+3pl+Pres+Hab:%>gángʼangʼwaang # ;
+Neg+3pl+Pres+Hab+NonFact:%>gángʼangʼwaa%.ang # ;
+Neg+3pl+Dir+Past+Hab:%>ʼángʼwägíinii # ;
+Neg+3pl+Interr+Past+Hab:%>ʼángʼwägáangaa # ;
+Neg+3pl+Indir+Past+Hab:%>ʼángʼwägáangaan # ;
+Neg+3pl+Interr+Fut+Long:%>ʼángʼwaaäsaa # ;
+Neg+3pl+Interr+Fut+Short:%>ʼángʼwaaäs # ;
+Neg+3pl+Simp+Fut:%>ʼángʼwaaäsaang # ;
+Neg+3pl+Imm+Fut:%>ʼángʼwaaäsga # ;
+Neg+3pl+Rel+Fut:%>ʼángʼwaaäsaas # ;
+Neg+3pl+Fut+NonFact:%>ʼángʼwaaäsaa%.ang # ;
+Neg+3pl+Interr+Near+Fut:%>ʼwáa%.áng% k̲asaaʼáng # ;
+Neg+3pl+Near+Fut:%>ʼwáa%.áng% k̲asaaʼánggang # ;
+Neg+3pl+Interr+VNear+Fut:%>ʼwáa%.áng% k̲asaasdläʼáng # ;
+Neg+3pl+VNear+Fut:%>ʼwáa%.áng% k̲asaasdläʼánggang # ;
+Neg+3pl+Bias+Imm+Pres:%>ʼángʼwaaʼuuj # ;
+Neg+3pl+Bias+Simp+Pres:%>ʼángʼwaaʼuujang # ;
+Neg+3pl+Res:%>ʼángʼwaaäsaaʼuujang # ;
+Neg+3pl+Bias+Interr+Pres:%>ʼángʼwaaʼus # ;
+Neg+3pl+Bias+Interr+Past:%>ʼángʼwaaʼujaa # ;
+Neg+3pl+Bias+Interr+Past+Hab:%>ʼángʼwaaʼuujaangaa # ;
+Neg+3pl+Bias+Interr+Fut:%>ʼángʼwaaäsaaʼus # ;
+Neg+3pl+Cert+Pres:%>ʼángʼwaaʼahlanggang # ;
+Neg+3pl+Cert+Past:%>ʼángʼwaaʼahlanggan # ;
+Neg+3pl+Cert+Past+Hab:%>ʼángʼwaaʼahlanggíinii # ;
+Neg+3pl+Cert+Fut:%>ʼángʼwaaäsaaʼahlans # ;
+Neg+3pl+Cert+Rel:%>ʼángʼwaaʼahlans # ;
+Neg+3pl+Ints+Past:%>ʼángʼaawaaʼahlang # ;
+Neg+3pl+Cont:%>ʼángʼaawaaʼahlanggaa # ;
+Neg+3pl+Ctfact+Pres:%>ʼángʼaawaaʼahlanggang # ;
+Neg+3pl+Rflx:%>ʼángʼwaaʼahl # ;
+Neg+3pl+Fut+Rflx+Interr:%>ʼángʼwaaäseehl # ;

LEXICON CLASS-AH !!= @CODE@
+V:               CLASS-AH-INFL ;
+V+Ext:dáal       CLASS-AAL-INFL  ;
+V+Circum:gwáang  CLASS-AANG-INFL  ;
+V+Stand-Sg:gyaʼáng            CLASS-ANG-STEM-1-INFL  ;
+V+Stand-Sg:gyaʼáang           CLASS-ANG-STEM-2-INFL  ;
+V+Stand-Pl:gyaʼáang           CLASS-AANG-INFL  ;
+V+Order:hahl                  CLASS-AHL-INFL  ;
+V+Incep:hid                   CLASS-ID-STEM-1-INFL  ;
+V+Incep:híid                  CLASS-ID-STEM-2-INFL  ;
+V+Almost:sgä                  CLASS-A-STEM-1-INFL  ;
+V+Almost:sgáa                 CLASS-A-STEM-2-INFL  ;
+V+Nocturn:ʼuhlä               CLASS-A-STEM-1-INFL  ;
+V+Nocturn:ʼuhláa              CLASS-A-STEM-2-INFL  ;
+V+Sit-Sg:ʼwä                  CLASS-A-STEM-1-INFL  ;
+V+Sit-Sg:ʼwáa                 CLASS-A-STEM-2-INFL  ;
+V+Sit-Pl:ʼwaʼáang             CLASS-AANG-INFL  ;
+V+Nocturn+Distrib:ʼuhláaʼagang   CLASS-ANG-STEM-1-INFL  ;
+V+Nocturn+Distrib:ʼuhláaʼagaang  CLASS-ANG-STEM-2-INFL  ;
+V+Order+Distrib:háalagang        CLASS-ANG-STEM-1-INFL  ;
+V+Order+Distrib:háalaagaang      CLASS-ANG-STEM-2-INFL  ;
+V+Order+Incep:hahlhid         CLASS-ID-STEM-1-INFL  ;
+V+Order+Incep:hahlhíid        CLASS-ID-STEM-2-INFL  ;
+V+Order+Almost:hahlsgä        CLASS-A-STEM-1-INFL  ;
+V+Order+Almost:hahlsgáa       CLASS-A-STEM-2-INFL  ;
+V+Order+Nocturn:hahlʼuhlä     CLASS-A-STEM-1-INFL  ;
+V+Order+Nocturn:hahlʼuhláa    CLASS-A-STEM-2-INFL  ;
+V+Incep+Order:hidhahl         CLASS-AHL-INFL  ;
+V+Incep+Almost:hidsgä         CLASS-A-STEM-1-INFL  ;
+V+Incep+Almost:hidsgáa        CLASS-A-STEM-2-INFL  ;
+V+Nocturn+Order:ʼuhlahahl     CLASS-AHL-INFL  ;

LEXICON CLASS-AH-INFL !!= @CODE@
+Cond-Aux1:%> # ;
+Cond-Aux2:%> # ;
+Sg+Impv:%> # ;
+Imm+Pres:%>ga # ;
+Interr+Simp+Pres:%> # ;
+Simp+Pres:%>gáng # ;
+Dir+Past:%>gán # ;
+Interr+Past:%>gáa # ;
+Indir+Past:%>gáan # ;
+Rel:%>s # ;
+Rel+Evid:%>gáas # ;
+NonFact:%>áng # ;
+Past+NonFact:%>gáa%.ang # ;
+Interr+Pres+Hab:%>gáng # ;
+Pres+Hab:%>gánggang # ;
+Pres+Hab+NonFact:%>gangáng # ;
+Dir+Past+Hab:%>gíinii # ;
+Interr+Past+Hab:%>gáangaa # ;
+Indir+Past+Hab:%>gáangaan # ;
+Interr+Fut+Long:%>äsáa # ;
+Interr+Fut+Short:%>äs # ;
+Simp+Fut:%>äsáang # ;
+Imm+Fut:%>äsga # ;
+Rel+Fut:%>äsáas # ;
+Fut+NonFact:%>äsáa%.ang # ;
+Interr+Near+Fut:%>áng% k̲asaʼáa # ;
+Near+Fut:%>áng% k̲asaʼáang # ;
+Interr+VNear+Fut:%>áng% k̲asaasdláa # ;
+VNear+Fut:%>áng% k̲asaasdláang # ;
+Bias+Imm+Pres:%>ʼúuj # ;
+Bias+Simp+Pres:%>ʼúujang # ;
+Res:%>äsáaʼuujang # ;
+Bias+Interr+Pres:%>ʼus # ;
+Bias+Interr+Past:%>ʼujáa # ;
+Bias+Interr+Past+Hab:%>ʼúujaangaa # ;
+Bias+Interr+Fut:%>äsáaʼus # ;
+Cert+Pres:%>ʼahlánggang # ;
+Cert+Past:%>ʼahlánggan # ;
+Cert+Past+Hab:%>ʼahlánggiinii # ;
+Cert+Fut:%>äsáaʼahlans # ;
+Cert+Rel:%>ʼahláns # ;
+Ints+Past:%>gáaʼahlang # ;
+Cont:%>gáaʼahlanggaa # ;
+Ctfact+Pres:%>gáaʼahlanggang # ;
+Rflx:%>ʼahl # ;
+Fut+Rflx+Interr:%>äséehl # ;
+Pl+Impv:%>ʼúu # ;
+3pl+Imm+Pres:%>ʼwáa # ;
+3pl+Interr+Simp+Pres:%>ʼwáa # ;
+3pl+Simp+Pres:%>ʼwáang # ;
+3pl+Dir+Past:%>ʼwägán # ;
+3pl+Interr+Past:%>ʼáawaa # ;
+3pl+Indir+Past:%>ʼáawaan # ;
+3pl+Rel:%>ʼwáas # ;
+3pl+Rel+Evid:%>ʼáawaas # ;
+3pl+NonFact:%>ʼwáa%.ang # ;
+3pl+Past+NonFact:%>ʼáawaa%.ang # ;
+3pl+Interr+Pres+Hab:%>gángʼwaa # ;
+3pl+Pres+Hab:%>gángʼwaang # ;
+3pl+Pres+Hab+NonFact:%>gángʼwaa%.ang # ;
+3pl+Dir+Past+Hab:%>ʼwägíinii # ;
+3pl+Interr+Past+Hab:%>ʼwägáangaa # ;
+3pl+Indir+Past+Hab:%>ʼwägáangaan # ;
+3pl+Interr+Fut+Long:%>ʼwáaäsaa # ;
+3pl+Interr+Fut+Short:%>ʼwáaäs # ;
+3pl+Simp+Fut:%>ʼwáaäsaang # ;
+3pl+Imm+Fut:%>ʼwáaäsga # ;
+3pl+Rel+Fut:%>ʼwáaäsaas # ;
+3pl+Fut+NonFact:%>ʼwáaäsaa%.ang # ;
+3pl+Interr+Near+Fut:%>ʼwáa%.ang% k̲asaʼáa # ;
+3pl+Near+Fut:%>ʼwáa%.ang% k̲asaʼáang # ;
+3pl+Interr+VNear+Fut:%>ʼwáa%.ang% k̲asaasdláa # ;
+3pl+VNear+Fut:%>ʼwáa%.ang% k̲asaasdláang # ;
+3pl+Bias+Imm+Pres:%>ʼwáaʼuuj # ;
+3pl+Bias+Simp+Pres:%>ʼwáaʼuujang # ;
+3pl+Res:%>ʼwáaäsaaʼuujang # ;
+3pl+Bias+Interr+Pres:%>ʼwáaʼus # ;
+3pl+Bias+Interr+Past:%>ʼwáaʼujaa # ;
+3pl+Bias+Interr+Past+Hab:%>ʼwáaʼuujaangaa # ;
+3pl+Bias+Interr+Fut:%>ʼwáaäsaaʼus # ;
+3pl+Cert+Pres:%>ʼwáaʼahlanggang # ;
+3pl+Cert+Past:%>ʼwáaʼahlanggan # ;
+3pl+Cert+Past+Hab:%>ʼwáaʼahlanggiinii # ;
+3pl+Cert+Fut:%>ʼwáaäsaaʼahlans # ;
+3pl+Cert+Rel:%>ʼwáaʼahlans # ;
+3pl+Ints+Past:%>ʼáawaaʼahlang # ;
+3pl+Cont:%>ʼáawaaʼahlanggaa # ;
+3pl+Ctfact+Pres:%>ʼáawaaʼahlanggang # ;
+3pl+Rflx:%>ʼwáaʼahl # ;
+3pl+Fut+Rflx+Interr:%>ʼwáaäseehl # ;
+Neg+Sg+Impv:%>ʼáng # ;
+Neg+Imm+Pres:%>ʼángga # ;
+Neg+Interr+Simp+Pres:%>ʼáng # ;
+Neg+Simp+Pres:%>ʼánggang # ;
+Neg+Dir+Past:%>ʼánggan # ;
+Neg+Interr+Past:%>ʼáangaa # ;
+Neg+Indir+Past:%>ʼáangaan # ;
+Neg+Rel:%>ʼáns # ;
+Neg+Rel+Evid:%>ʼáangaas # ;
+Neg+NonFact:%>ʼangáng # ;
+Neg+Past+NonFact:%>ʼáangaa%.ang # ;
+Neg+Interr+Pres+Hab:%>ʼánggang # ;
+Neg+Pres+Hab:%>gángʼanggang # ;
+Neg+Pres+Hab+NonFact:%>gángʼangang # ;
+Neg+Dir+Past+Hab:%>ʼánggiinii # ;
+Neg+Interr+Past+Hab:%>ʼánggaangaa # ;
+Neg+Indir+Past+Hab:%>ʼánggaangaan # ;
+Neg+Interr+Fut+Long:%>ʼángäsaa # ;
+Neg+Interr+Fut+Short:%>ʼángäs # ;
+Neg+Simp+Fut:%>ʼángäsaang # ;
+Neg+Imm+Fut:%>ʼángäsga # ;
+Neg+Rel+Fut:%>ʼángäsaas # ;
+Neg+Fut+NonFact:%>ʼángäsaa%.ang # ;
+Neg+Interr+Near+Fut:%>áng% k̲asaaʼáng # ;
+Neg+Near+Fut:%>áng% k̲asaaʼánggang # ;
+Neg+Interr+VNear+Fut:%>áng% k̲asaasdläʼáng # ;
+Neg+VNear+Fut:%>áng% k̲asaasdläʼánggang # ;
+Neg+Bias+Imm+Pres:%>ʼángʼuuj # ;
+Neg+Bias+Simp+Pres:%>ʼángʼuujang # ;
+Neg+Res:%>ʼángäsaaʼuujang # ;
+Neg+Bias+Interr+Pres:%>ʼángʼus # ;
+Neg+Bias+Interr+Past:%>ʼángʼujaa # ;
+Neg+Bias+Interr+Past+Hab:%>ʼángʼuujaangaa # ;
+Neg+Bias+Interr+Fut:%>ʼángäsaaʼus # ;
+Neg+Cert+Pres:%>ʼáangʼahlanggang # ;
+Neg+Cert+Past:%>ʼáangʼahlanggan # ;
+Neg+Cert+Past+Hab:%>ʼáangʼahlanggiinii # ;
+Neg+Cert+Fut:%>ʼángäsaaʼahlans # ;
+Neg+Cert+Rel:%>ʼáangʼahlans # ;
+Neg+Ints+Past:%>ʼáangaaʼahlang # ;
+Neg+Cont:%>ʼáangaaʼahlanggaa # ;
+Neg+Ctfact+Pres:%>ʼáangaaʼahlanggang # ;
+Neg+Rflx:%>ʼáangʼahl # ;
+Neg+Fut+Rflx+Interr:%>ʼángäseehl # ;
+Neg+Pl+Impv:%>ʼángʼuu # ;
+Neg+3pl+Imm+Pres:%>ʼángʼwaa # ;
+Neg+3pl+Interr+Simp+Pres:%>ʼángʼwaa # ;
+Neg+3pl+Simp+Pres:%>ʼángʼwaang # ;
+Neg+3pl+Dir+Past:%>ʼángʼwägan # ;
+Neg+3pl+Interr+Past:%>ʼángʼaawaa # ;
+Neg+3pl+Indir+Past:%>ʼángʼaawaan # ;
+Neg+3pl+Rel:%>ʼángʼwaas # ;
+Neg+3pl+Rel+Evid:%>ʼángʼaawaas # ;
+Neg+3pl+NonFact:%>ʼángʼwaa%.ang # ;
+Neg+3pl+Past+NonFact:%>ʼángʼaawaa%.ang # ;
+Neg+3pl+Interr+Pres+Hab:%>gángʼangʼwaa # ;
+Neg+3pl+Pres+Hab:%>gángʼangʼwaang # ;
+Neg+3pl+Pres+Hab+NonFact:%>gángʼangʼwaa%.ang # ;
+Neg+3pl+Dir+Past+Hab:%>ʼángʼwägiinii # ;
+Neg+3pl+Interr+Past+Hab:%>ʼángʼwägaangaa # ;
+Neg+3pl+Indir+Past+Hab:%>ʼángʼwägaangaan # ;
+Neg+3pl+Interr+Fut+Long:%>ʼángʼwaaäsaa # ;
+Neg+3pl+Interr+Fut+Short:%>ʼángʼwaaäs # ;
+Neg+3pl+Simp+Fut:%>ʼángʼwaaäsaang # ;
+Neg+3pl+Imm+Fut:%>ʼángʼwaaäsga # ;
+Neg+3pl+Rel+Fut:%>ʼángʼwaaäsaas # ;
+Neg+3pl+Fut+NonFact:%>ʼángʼwaaäsaa%.ang # ;
+Neg+3pl+Interr+Near+Fut:%>ʼwáa%.ang% k̲asaaʼáng # ;
+Neg+3pl+Near+Fut:%>ʼwáa%.ang% k̲asaaʼánggang # ;
+Neg+3pl+Interr+VNear+Fut:%>ʼwáa%.ang% k̲asaasdläʼáng # ;
+Neg+3pl+VNear+Fut:%>ʼwáa%.ang% k̲asaasdläʼánggang # ;
+Neg+3pl+Bias+Imm+Pres:%>ʼángʼwaaʼuuj # ;
+Neg+3pl+Bias+Simp+Pres:%>ʼángʼwaaʼuujang # ;
+Neg+3pl+Res:%>ʼángʼwaaäsaaʼuujang # ;
+Neg+3pl+Bias+Interr+Pres:%>ʼángʼwaaʼus # ;
+Neg+3pl+Bias+Interr+Past:%>ʼángʼwaaʼujaa # ;
+Neg+3pl+Bias+Interr+Past+Hab:%>ʼángʼwaaʼuujaangaa # ;
+Neg+3pl+Bias+Interr+Fut:%>ʼángʼwaaäsaaʼus # ;
+Neg+3pl+Cert+Pres:%>ʼángʼwaaʼahlanggang # ;
+Neg+3pl+Cert+Past:%>ʼángʼwaaʼahlanggan # ;
+Neg+3pl+Cert+Past+Hab:%>ʼángʼwaaʼahlanggiinii # ;
+Neg+3pl+Cert+Fut:%>ʼángʼwaaäsaaʼahlans # ;
+Neg+3pl+Cert+Rel:%>ʼángʼwaaʼahlans # ;
+Neg+3pl+Ints+Past:%>ʼángʼaawaaʼahlang # ;
+Neg+3pl+Cont:%>ʼángʼaawaaʼahlanggaa # ;
+Neg+3pl+Ctfact+Pres:%>ʼángʼaawaaʼahlanggang # ;
+Neg+3pl+Rflx:%>ʼángʼwaaʼahl # ;
+Neg+3pl+Fut+Rflx+Interr:%>ʼángʼwaaäseehl # ;


LEXICON CLASS-AYD !!= @CODE@
+V:               CLASS-AYD-INFL ;
+V+Ext:dáal       CLASS-AAL-INFL  ;
+V+Circum:gwáang  CLASS-AANG-INFL  ;
+V+Stand-Sg:gyaʼáng            CLASS-ANG-STEM-1-INFL  ;
+V+Stand-Sg:gyaʼáang           CLASS-ANG-STEM-2-INFL  ;
+V+Stand-Pl:gyaʼáang           CLASS-AANG-INFL  ;
+V+Order:hahl                  CLASS-AHL-INFL  ;
+V+Incep:hid                   CLASS-ID-STEM-1-INFL  ;
+V+Incep:híid                  CLASS-ID-STEM-2-INFL  ;
+V+Almost:sgä                  CLASS-A-STEM-1-INFL  ;
+V+Almost:sgáa                 CLASS-A-STEM-2-INFL  ;
+V+Nocturn:ʼuhlä               CLASS-A-STEM-1-INFL  ;
+V+Nocturn:ʼuhláa              CLASS-A-STEM-2-INFL  ;
+V+Sit-Sg:ʼwä                  CLASS-A-STEM-1-INFL  ;
+V+Sit-Sg:ʼwáa                 CLASS-A-STEM-2-INFL  ;
+V+Sit-Pl:ʼwaʼáang             CLASS-AANG-INFL  ;
+V+Nocturn+Distrib:ʼuhláaʼagang   CLASS-ANG-STEM-1-INFL  ;
+V+Nocturn+Distrib:ʼuhláaʼagaang  CLASS-ANG-STEM-2-INFL  ;
+V+Order+Distrib:háalagang        CLASS-ANG-STEM-1-INFL  ;
+V+Order+Distrib:háalaagaang      CLASS-ANG-STEM-2-INFL  ;
+V+Order+Incep:hahlhid         CLASS-ID-STEM-1-INFL  ;
+V+Order+Incep:hahlhíid        CLASS-ID-STEM-2-INFL  ;
+V+Order+Almost:hahlsgä        CLASS-A-STEM-1-INFL  ;
+V+Order+Almost:hahlsgáa       CLASS-A-STEM-2-INFL  ;
+V+Order+Nocturn:hahlʼuhlä     CLASS-A-STEM-1-INFL  ;
+V+Order+Nocturn:hahlʼuhláa    CLASS-A-STEM-2-INFL  ;
+V+Incep+Order:hidhahl         CLASS-AHL-INFL  ;
+V+Incep+Almost:hidsgä         CLASS-A-STEM-1-INFL  ;
+V+Incep+Almost:hidsgáa        CLASS-A-STEM-2-INFL  ;
+V+Nocturn+Order:ʼuhlahahl     CLASS-AHL-INFL  ;

LEXICON CLASS-AYD-INFL !!= @CODE@
+Cond-Aux1:%> # ;
+Cond-Aux2:%> # ;
+Sg+Impv:%> # ;
+Imm+Pres:%>a # ;
+Interr+Simp+Pres:%> # ;
+Simp+Pres:%>áng # ;
+Dir+Past:%>an # ;
+Interr+Past:%>áa # ;
+Indir+Past:%>áan # ;
+Rel:%>s # ;
+Rel+Evid:%>áas # ;
+NonFact:%>áng # ;
+Past+NonFact:%>áa%.ang # ;
+Interr+Pres+Hab:%>áng # ;
+Pres+Hab:%>anggang # ;
+Pres+Hab+NonFact:%>angang # ;
+Dir+Past+Hab:%>iinii # ;
+Interr+Past+Hab:%>áangaa # ;
+Indir+Past+Hab:%>áangaan # ;
+Interr+Fut+Long:%>äsáa # ;
+Interr+Fut+Short:%>äs # ;
+Simp+Fut:%>äsáang # ;
+Imm+Fut:%>äsga # ;
+Rel+Fut:%>äsáas # ;
+Fut+NonFact:%>äsáa%.ang # ;
+Interr+Near+Fut:%>áng% k̲asaʼáa # ;
+Near+Fut:%>áng% k̲asaʼáang # ;
+Interr+VNear+Fut:%>áng% k̲asaasdláa # ;
+VNear+Fut:%>áng% k̲asaasdláang # ;
+Bias+Imm+Pres:%>ʼúuj # ;
+Bias+Simp+Pres:%>ʼúujang # ;
+Res:%>äsáaʼuujang # ;
+Bias+Interr+Pres:%>ʼus # ;
+Bias+Interr+Past:%>ʼujáa # ;
+Bias+Interr+Past+Hab:%>ʼúujaangaa # ;
+Bias+Interr+Fut:%>äsáaʼus # ;
+Cert+Pres:%>ʼahlánggang # ;
+Cert+Past:%>ʼahlánggan # ;
+Cert+Past+Hab:%>ʼahlánggíinii # ;
+Cert+Fut:%>äsáaʼahlans # ;
+Cert+Rel:%>ʼahláns # ;
+Ints+Past:%>áaʼahlang # ;
+Cont:%>áaʼahlanggaa # ;
+Ctfact+Pres:%>áaʼahlanggang # ;
+Rflx:%>ʼahl # ;
+Fut+Rflx+Interr:%>äséehl # ;
+Pl+Impv:%>ʼúu # ;
+3pl+Imm+Pres:%>ʼwáa # ;
+3pl+Interr+Simp+Pres:%>ʼwáa # ;
+3pl+Simp+Pres:%>ʼwáang # ;
+3pl+Dir+Past:%>ʼwägán # ;
+3pl+Interr+Past:%>ʼáawaa # ;
+3pl+Indir+Past:%>ʼáawaan # ;
+3pl+Rel:%>ʼwáas # ;
+3pl+Rel+Evid:%>ʼáawaas # ;
+3pl+NonFact:%>ʼwáa%.ang # ;
+3pl+Past+NonFact:%>ʼáawaa%.ang # ;
+3pl+Interr+Pres+Hab:%>angʼwaa # ;
+3pl+Pres+Hab:%>angʼwaang # ;
+3pl+Pres+Hab+NonFact:%>angʼwaa%.ang # ;
+3pl+Dir+Past+Hab:%>ʼwägíinii # ;
+3pl+Interr+Past+Hab:%>ʼwägáangaa # ;
+3pl+Indir+Past+Hab:%>ʼwägáangaan # ;
+3pl+Interr+Fut+Long:%>ʼwáaäsaa # ;
+3pl+Interr+Fut+Short:%>ʼwáaäs # ;
+3pl+Simp+Fut:%>ʼwáaäsaang # ;
+3pl+Imm+Fut:%>ʼwáaäsga # ;
+3pl+Rel+Fut:%>ʼwáaäsaas # ;
+3pl+Fut+NonFact:%>ʼwáaäsaa%.ang # ;
+3pl+Interr+Near+Fut:%>ʼwáa%.áng% k̲asaʼáa # ;
+3pl+Near+Fut:%>ʼwáa%.áng% k̲asaʼáang # ;
+3pl+Interr+VNear+Fut:%>ʼwáa%.áng% k̲asaasdláa # ;
+3pl+VNear+Fut:%>ʼwáa%.áng% k̲asaasdláang # ;
+3pl+Bias+Imm+Pres:%>ʼwáaʼuuj # ;
+3pl+Bias+Simp+Pres:%>ʼwáaʼuujang # ;
+3pl+Res:%>ʼwáaäsaaʼuujang # ;
+3pl+Bias+Interr+Pres:%>ʼwáaʼus # ;
+3pl+Bias+Interr+Past:%>ʼwáaʼujaa # ;
+3pl+Bias+Interr+Past+Hab:%>ʼwáaʼuujaangaa # ;
+3pl+Bias+Interr+Fut:%>ʼwáaäsaaʼus # ;
+3pl+Cert+Pres:%>ʼwáaʼahlanggang # ;
+3pl+Cert+Past:%>ʼwáaʼahlanggan # ;
+3pl+Cert+Past+Hab:%>ʼwáaʼahlanggíinii # ;
+3pl+Cert+Fut:%>ʼwáaäsaaʼahlans # ;
+3pl+Cert+Rel:%>ʼwáaʼahlans # ;
+3pl+Ints+Past:%>ʼáawaaʼahlang # ;
+3pl+Cont:%>ʼáawaaʼahlanggaa # ;
+3pl+Ctfact+Pres:%>ʼáawaaʼahlanggang # ;
+3pl+Rflx:%>ʼwáaʼahl # ;
+3pl+Fut+Rflx+Interr:%>ʼwáaäseehl # ;
+Neg+Sg+Impv:%>ʼáng # ;
+Neg+Imm+Pres:%>ʼángga # ;
+Neg+Interr+Simp+Pres:%>ʼáng # ;
+Neg+Simp+Pres:%>ʼánggang # ;
+Neg+Dir+Past:%>ʼánggan # ;
+Neg+Interr+Past:%>ʼáangaa # ;
+Neg+Indir+Past:%>ʼáangaan # ;
+Neg+Rel:%>ʼáns # ;
+Neg+Rel+Evid:%>ʼáangaas # ;
+Neg+NonFact:%>ʼangáng # ;
+Neg+Past+NonFact:%>ʼáangaa%.ang # ;
+Neg+Interr+Pres+Hab:%>ʼánggang # ;
+Neg+Pres+Hab:%>angʼanggang # ;
+Neg+Pres+Hab+NonFact:%>angʼangang # ;
+Neg+Dir+Past+Hab:%>ʼánggíinii # ;
+Neg+Interr+Past+Hab:%>ʼánggaangaa # ;
+Neg+Indir+Past+Hab:%>ʼánggaangaan # ;
+Neg+Interr+Fut+Long:%>ʼángäsaa # ;
+Neg+Interr+Fut+Short:%>ʼángäs # ;
+Neg+Simp+Fut:%>ʼángäsaang # ;
+Neg+Imm+Fut:%>ʼángäsga # ;
+Neg+Rel+Fut:%>ʼángäsaas # ;
+Neg+Fut+NonFact:%>ʼángäsaa%.ang # ;
+Neg+Interr+Near+Fut:%>áng% k̲asaaʼáng # ;
+Neg+Near+Fut:%>áng% k̲asaaʼánggang # ;
+Neg+Interr+VNear+Fut:%>áng% k̲asaasdläʼáng # ;
+Neg+VNear+Fut:%>áng% k̲asaasdläʼánggang # ;
+Neg+Bias+Imm+Pres:%>ʼángʼuuj # ;
+Neg+Bias+Simp+Pres:%>ʼángʼuujang # ;
+Neg+Res:%>ʼángäsaaʼuujang # ;
+Neg+Bias+Interr+Pres:%>ʼángʼus # ;
+Neg+Bias+Interr+Past:%>ʼángʼujaa # ;
+Neg+Bias+Interr+Past+Hab:%>ʼángʼuujaangaa # ;
+Neg+Bias+Interr+Fut:%>ʼángäsaaʼus # ;
+Neg+Cert+Pres:%>ʼáangʼahlanggang # ;
+Neg+Cert+Past:%>ʼáangʼahlanggan # ;
+Neg+Cert+Past+Hab:%>ʼáangʼahlanggíinii # ;
+Neg+Cert+Fut:%>ʼángäsaaʼahlans # ;
+Neg+Cert+Rel:%>ʼáangʼahlans # ;
+Neg+Ints+Past:%>ʼáangaaʼahlang # ;
+Neg+Cont:%>ʼáangaaʼahlanggaa # ;
+Neg+Ctfact+Pres:%>ʼáangaaʼahlanggang # ;
+Neg+Rflx:%>ʼáangʼahl # ;
+Neg+Fut+Rflx+Interr:%>ʼángäseehl # ;
+Neg+Pl+Impv:%>ʼángʼuu # ;
+Neg+3pl+Imm+Pres:%>ʼángʼwaa # ;
+Neg+3pl+Interr+Simp+Pres:%>ʼángʼwaa # ;
+Neg+3pl+Simp+Pres:%>ʼángʼwaang # ;
+Neg+3pl+Dir+Past:%>ʼángʼwägan # ;
+Neg+3pl+Interr+Past:%>ʼángʼaawaa # ;
+Neg+3pl+Indir+Past:%>ʼángʼaawaan # ;
+Neg+3pl+Rel:%>ʼángʼwaas # ;
+Neg+3pl+Rel+Evid:%>ʼángʼaawaas # ;
+Neg+3pl+NonFact:%>ʼángʼwaa%.ang # ;
+Neg+3pl+Past+NonFact:%>ʼángʼaawaa%.ang # ;
+Neg+3pl+Interr+Pres+Hab:%>angʼangʼwaa # ;
+Neg+3pl+Pres+Hab:%>angʼangʼwaang # ;
+Neg+3pl+Pres+Hab+NonFact:%>angʼangʼwaa%.ang # ;
+Neg+3pl+Dir+Past+Hab:%>ʼángʼwägíinii # ;
+Neg+3pl+Interr+Past+Hab:%>ʼángʼwägáangaa # ;
+Neg+3pl+Indir+Past+Hab:%>ʼángʼwägáangaan # ;
+Neg+3pl+Interr+Fut+Long:%>ʼángʼwaaäsaa # ;
+Neg+3pl+Interr+Fut+Short:%>ʼángʼwaaäs # ;
+Neg+3pl+Simp+Fut:%>ʼángʼwaaäsaang # ;
+Neg+3pl+Imm+Fut:%>ʼángʼwaaäsga # ;
+Neg+3pl+Rel+Fut:%>ʼángʼwaaäsaas # ;
+Neg+3pl+Fut+NonFact:%>ʼángʼwaaäsaa%.ang # ;
+Neg+3pl+Interr+Near+Fut:%>ʼwáa%.áng% k̲asaaʼáng # ;
+Neg+3pl+Near+Fut:%>ʼwáa%.áng% k̲asaaʼánggang # ;
+Neg+3pl+Interr+VNear+Fut:%>ʼwáa%.áng% k̲asaasdläʼáng # ;
+Neg+3pl+VNear+Fut:%>ʼwáa%.áng% k̲asaasdläʼánggang # ;
+Neg+3pl+Bias+Imm+Pres:%>ʼángʼwaaʼuuj # ;
+Neg+3pl+Bias+Simp+Pres:%>ʼángʼwaaʼuujang # ;
+Neg+3pl+Res:%>ʼángʼwaaäsaaʼuujang # ;
+Neg+3pl+Bias+Interr+Pres:%>ʼángʼwaaʼus # ;
+Neg+3pl+Bias+Interr+Past:%>ʼángʼwaaʼujaa # ;
+Neg+3pl+Bias+Interr+Past+Hab:%>ʼángʼwaaʼuujaangaa # ;
+Neg+3pl+Bias+Interr+Fut:%>ʼángʼwaaäsaaʼus # ;
+Neg+3pl+Cert+Pres:%>ʼángʼwaaʼahlanggang # ;
+Neg+3pl+Cert+Past:%>ʼángʼwaaʼahlanggan # ;
+Neg+3pl+Cert+Past+Hab:%>ʼángʼwaaʼahlanggíinii # ;
+Neg+3pl+Cert+Fut:%>ʼángʼwaaäsaaʼahlans # ;
+Neg+3pl+Cert+Rel:%>ʼángʼwaaʼahlans # ;
+Neg+3pl+Ints+Past:%>ʼángʼaawaaʼahlang # ;
+Neg+3pl+Cont:%>ʼángʼaawaaʼahlanggaa # ;
+Neg+3pl+Ctfact+Pres:%>ʼángʼaawaaʼahlanggang # ;
+Neg+3pl+Rflx:%>ʼángʼwaaʼahl # ;
+Neg+3pl+Fut+Rflx+Interr:%>ʼángʼwaaäseehl # ;


LEXICON CLASS-EE !!= @CODE@
+V:               CLASS-EE-INFL ;
+V+Ext:dáal       CLASS-AAL-INFL  ;
+V+Circum:gwáang  CLASS-AANG-INFL  ;
+V+Stand-Sg:gyaʼáng            CLASS-ANG-STEM-1-INFL  ;
+V+Stand-Sg:gyaʼáang           CLASS-ANG-STEM-2-INFL  ;
+V+Stand-Pl:gyaʼáang           CLASS-AANG-INFL  ;
+V+Order:hahl                  CLASS-AHL-INFL  ;
+V+Incep:hid                   CLASS-ID-STEM-1-INFL  ;
+V+Incep:híid                  CLASS-ID-STEM-2-INFL  ;
+V+Almost:sgä                  CLASS-A-STEM-1-INFL  ;
+V+Almost:sgáa                 CLASS-A-STEM-2-INFL  ;
+V+Nocturn:ʼuhlä               CLASS-A-STEM-1-INFL  ;
+V+Nocturn:ʼuhláa              CLASS-A-STEM-2-INFL  ;
+V+Sit-Sg:ʼwä                  CLASS-A-STEM-1-INFL  ;
+V+Sit-Sg:ʼwáa                 CLASS-A-STEM-2-INFL  ;
+V+Sit-Pl:ʼwaʼáang             CLASS-AANG-INFL  ;
+V+Nocturn+Distrib:ʼuhláaʼagang   CLASS-ANG-STEM-1-INFL  ;
+V+Nocturn+Distrib:ʼuhláaʼagaang  CLASS-ANG-STEM-2-INFL  ;
+V+Order+Distrib:háalagang        CLASS-ANG-STEM-1-INFL  ;
+V+Order+Distrib:háalaagaang      CLASS-ANG-STEM-2-INFL  ;
+V+Order+Incep:hahlhid         CLASS-ID-STEM-1-INFL  ;
+V+Order+Incep:hahlhíid        CLASS-ID-STEM-2-INFL  ;
+V+Order+Almost:hahlsgä        CLASS-A-STEM-1-INFL  ;
+V+Order+Almost:hahlsgáa       CLASS-A-STEM-2-INFL  ;
+V+Order+Nocturn:hahlʼuhlä     CLASS-A-STEM-1-INFL  ;
+V+Order+Nocturn:hahlʼuhláa    CLASS-A-STEM-2-INFL  ;
+V+Incep+Order:hidhahl         CLASS-AHL-INFL  ;
+V+Incep+Almost:hidsgä         CLASS-A-STEM-1-INFL  ;
+V+Incep+Almost:hidsgáa        CLASS-A-STEM-2-INFL  ;
+V+Nocturn+Order:ʼuhlahahl     CLASS-AHL-INFL  ;

LEXICON CLASS-EE-INFL !!= @CODE@
+Cond-Aux1:%> # ;
+Cond-Aux2:%> # ;
+Sg+Impv:%> # ;
+Imm+Pres:%>ga # ;
+Interr+Simp+Pres:%> # ;
+Simp+Pres:%>gáng # ;
+Dir+Past:%>gán # ;
+Interr+Past:%>gáa # ;
+Indir+Past:%>gáan # ;
+Rel:%>s # ;
+Rel+Evid:%>gáas # ;
+NonFact:%>áng # ;
+Past+NonFact:%>gáa%.ang # ;
+Interr+Pres+Hab:%>gáng # ;
+Pres+Hab:%>gánggang # ;
+Pres+Hab+NonFact:%>gangáng # ;
+Dir+Past+Hab:%>gíinii # ;
+Interr+Past+Hab:%>gáangaa # ;
+Indir+Past+Hab:%>gáangaan # ;
+Interr+Fut+Long:%>äsáa # ;
+Interr+Fut+Short:%>äs # ;
+Simp+Fut:%>äsáang # ;
+Imm+Fut:%>äsga # ;
+Rel+Fut:%>äsáas # ;
+Fut+NonFact:%>äsáa%.ang # ;
+Interr+Near+Fut:%>%.áng% k̲asaʼáa # ;
+Near+Fut:%>%.áng% k̲asaʼáang # ;
+Interr+VNear+Fut:%>%.áng% k̲asaasdláa # ;
+VNear+Fut:%>%.áng% k̲asaasdláang # ;
+Bias+Imm+Pres:%>ʼúuj # ;
+Bias+Simp+Pres:%>ʼúujang # ;
+Res:%>äsáaʼuujang # ;
+Bias+Interr+Pres:%>ʼus # ;
+Bias+Interr+Past:%>ʼujáa # ;
+Bias+Interr+Past+Hab:%>ʼúujaangaa # ;
+Bias+Interr+Fut:%>äsáaʼus # ;
+Cert+Pres:%>ʼahlánggang # ;
+Cert+Past:%>ʼahlánggan # ;
+Cert+Past+Hab:%>ʼahlánggíinii # ;
+Cert+Fut:%>äsáaʼahlans # ;
+Cert+Rel:%>ʼahláns # ;
+Ints+Past:%>gáaʼahlang # ;
+Cont:%>gáaʼahlanggaa # ;
+Ctfact+Pres:%>gáaʼahlanggang # ;
+Rflx:%>ʼahl # ;
+Fut+Rflx+Interr:%>äséehl # ;
+Pl+Impv:%>ʼúu # ;
+3pl+Imm+Pres:%>ʼwáa # ;
+3pl+Interr+Simp+Pres:%>ʼwáa # ;
+3pl+Simp+Pres:%>ʼwáang # ;
+3pl+Dir+Past:%>ʼwägán # ;
+3pl+Interr+Past:%>ʼáawaa # ;
+3pl+Indir+Past:%>ʼáawaan # ;
+3pl+Rel:%>ʼwáas # ;
+3pl+Rel+Evid:%>ʼáawaas # ;
+3pl+NonFact:%>ʼwáa%.ang # ;
+3pl+Past+NonFact:%>ʼáawaa%.ang # ;
+3pl+Interr+Pres+Hab:%>gángʼwaa # ;
+3pl+Pres+Hab:%>gángʼwaang # ;
+3pl+Pres+Hab+NonFact:%>gángʼwaa%.ang # ;
+3pl+Dir+Past+Hab:%>ʼwägíinii # ;
+3pl+Interr+Past+Hab:%>ʼwägáangaa # ;
+3pl+Indir+Past+Hab:%>ʼwägáangaan # ;
+3pl+Interr+Fut+Long:%>ʼwáaäsaa # ;
+3pl+Interr+Fut+Short:%>ʼwáaäs # ;
+3pl+Simp+Fut:%>ʼwáaäsaang # ;
+3pl+Imm+Fut:%>ʼwáaäsga # ;
+3pl+Rel+Fut:%>ʼwáaäsaas # ;
+3pl+Fut+NonFact:%>ʼwáaäsaa%.ang # ;
+3pl+Interr+Near+Fut:%>ʼwáa%.áng% k̲asaʼáa # ;
+3pl+Near+Fut:%>ʼwáa%.áng% k̲asaʼáang # ;
+3pl+Interr+VNear+Fut:%>ʼwáa%.áng% k̲asaasdláa # ;
+3pl+VNear+Fut:%>ʼwáa%.áng% k̲asaasdláang # ;
+3pl+Bias+Imm+Pres:%>ʼwáaʼuuj # ;
+3pl+Bias+Simp+Pres:%>ʼwáaʼuujang # ;
+3pl+Res:%>ʼwáaäsaaʼuujang # ;
+3pl+Bias+Interr+Pres:%>ʼwáaʼus # ;
+3pl+Bias+Interr+Past:%>ʼwáaʼujaa # ;
+3pl+Bias+Interr+Past+Hab:%>ʼwáaʼuujaangaa # ;
+3pl+Bias+Interr+Fut:%>ʼwáaäsaaʼus # ;
+3pl+Cert+Pres:%>ʼwáaʼahlanggang # ;
+3pl+Cert+Past:%>ʼwáaʼahlanggan # ;
+3pl+Cert+Past+Hab:%>ʼwáaʼahlanggíinii # ;
+3pl+Cert+Fut:%>ʼwáaäsaaʼahlans # ;
+3pl+Cert+Rel:%>ʼwáaʼahlans # ;
+3pl+Ints+Past:%>ʼáawaaʼahlang # ;
+3pl+Cont:%>ʼáawaaʼahlanggaa # ;
+3pl+Ctfact+Pres:%>ʼáawaaʼahlanggang # ;
+3pl+Rflx:%>ʼwáaʼahl # ;
+3pl+Fut+Rflx+Interr:%>ʼwáaäseehl # ;
+Neg+Sg+Impv:%>ʼáng # ;
+Neg+Imm+Pres:%>ʼángga # ;
+Neg+Interr+Simp+Pres:%>ʼáng # ;
+Neg+Simp+Pres:%>ʼánggang # ;
+Neg+Dir+Past:%>ʼánggan # ;
+Neg+Interr+Past:%>ʼáangaa # ;
+Neg+Indir+Past:%>ʼáangaan # ;
+Neg+Rel:%>ʼáns # ;
+Neg+Rel+Evid:%>ʼáangaas # ;
+Neg+NonFact:%>ʼangáng # ;
+Neg+Past+NonFact:%>ʼáangaa%.ang # ;
+Neg+Interr+Pres+Hab:%>ʼánggang # ;
+Neg+Pres+Hab:%>gángʼanggang # ;
+Neg+Pres+Hab+NonFact:%>gángʼangang # ;
+Neg+Dir+Past+Hab:%>ʼánggíinii # ;
+Neg+Interr+Past+Hab:%>ʼánggaangaa # ;
+Neg+Indir+Past+Hab:%>ʼánggaangaan # ;
+Neg+Interr+Fut+Long:%>ʼángäsaa # ;
+Neg+Interr+Fut+Short:%>ʼángäs # ;
+Neg+Simp+Fut:%>ʼángäsaang # ;
+Neg+Imm+Fut:%>ʼángäsga # ;
+Neg+Rel+Fut:%>ʼángäsaas # ;
+Neg+Fut+NonFact:%>ʼángäsaa%.ang # ;
+Neg+Interr+Near+Fut:%>%.áng% k̲asaaʼáng # ;
+Neg+Near+Fut:%>%.áng% k̲asaaʼánggang # ;
+Neg+Interr+VNear+Fut:%>%.áng% k̲asaasdläʼáng # ;
+Neg+VNear+Fut:%>%.áng% k̲asaasdläʼánggang # ;
+Neg+Bias+Imm+Pres:%>ʼángʼuuj # ;
+Neg+Bias+Simp+Pres:%>ʼángʼuujang # ;
+Neg+Res:%>ʼángäsaaʼuujang # ;
+Neg+Bias+Interr+Pres:%>ʼángʼus # ;
+Neg+Bias+Interr+Past:%>ʼángʼujaa # ;
+Neg+Bias+Interr+Past+Hab:%>ʼángʼuujaangaa # ;
+Neg+Bias+Interr+Fut:%>ʼángäsaaʼus # ;
+Neg+Cert+Pres:%>ʼáangʼahlanggang # ;
+Neg+Cert+Past:%>ʼáangʼahlanggan # ;
+Neg+Cert+Past+Hab:%>ʼáangʼahlanggíinii # ;
+Neg+Cert+Fut:%>ʼángäsaaʼahlans # ;
+Neg+Cert+Rel:%>ʼáangʼahlans # ;
+Neg+Ints+Past:%>ʼáangaaʼahlang # ;
+Neg+Cont:%>ʼáangaaʼahlanggaa # ;
+Neg+Ctfact+Pres:%>ʼáangaaʼahlanggang # ;
+Neg+Rflx:%>ʼáangʼahl # ;
+Neg+Fut+Rflx+Interr:%>ʼángäseehl # ;
+Neg+Pl+Impv:%>ʼángʼuu # ;
+Neg+3pl+Imm+Pres:%>ʼángʼwaa # ;
+Neg+3pl+Interr+Simp+Pres:%>ʼángʼwaa # ;
+Neg+3pl+Simp+Pres:%>ʼángʼwaang # ;
+Neg+3pl+Dir+Past:%>ʼángʼwägan # ;
+Neg+3pl+Interr+Past:%>ʼángʼaawaa # ;
+Neg+3pl+Indir+Past:%>ʼángʼaawaan # ;
+Neg+3pl+Rel:%>ʼángʼwaas # ;
+Neg+3pl+Rel+Evid:%>ʼángʼaawaas # ;
+Neg+3pl+NonFact:%>ʼángʼwaa%.ang # ;
+Neg+3pl+Past+NonFact:%>ʼángʼaawaa%.ang # ;
+Neg+3pl+Interr+Pres+Hab:%>gángʼangʼwaa # ;
+Neg+3pl+Pres+Hab:%>gángʼangʼwaang # ;
+Neg+3pl+Pres+Hab+NonFact:%>gángʼangʼwaa%.ang # ;
+Neg+3pl+Dir+Past+Hab:%>ʼángʼwägíinii # ;
+Neg+3pl+Interr+Past+Hab:%>ʼángʼwägáangaa # ;
+Neg+3pl+Indir+Past+Hab:%>ʼángʼwägáangaan # ;
+Neg+3pl+Interr+Fut+Long:%>ʼángʼwaaäsaa # ;
+Neg+3pl+Interr+Fut+Short:%>ʼángʼwaaäs # ;
+Neg+3pl+Simp+Fut:%>ʼángʼwaaäsaang # ;
+Neg+3pl+Imm+Fut:%>ʼángʼwaaäsga # ;
+Neg+3pl+Rel+Fut:%>ʼángʼwaaäsaas # ;
+Neg+3pl+Fut+NonFact:%>ʼángʼwaaäsaa%.ang # ;
+Neg+3pl+Interr+Near+Fut:%>ʼwáa%.áng% k̲asaaʼáng # ;
+Neg+3pl+Near+Fut:%>ʼwáa%.áng% k̲asaaʼánggang # ;
+Neg+3pl+Interr+VNear+Fut:%>ʼwáa%.áng% k̲asaasdläʼáng # ;
+Neg+3pl+VNear+Fut:%>ʼwáa%.áng% k̲asaasdläʼánggang # ;
+Neg+3pl+Bias+Imm+Pres:%>ʼángʼwaaʼuuj # ;
+Neg+3pl+Bias+Simp+Pres:%>ʼángʼwaaʼuujang # ;
+Neg+3pl+Res:%>ʼángʼwaaäsaaʼuujang # ;
+Neg+3pl+Bias+Interr+Pres:%>ʼángʼwaaʼus # ;
+Neg+3pl+Bias+Interr+Past:%>ʼángʼwaaʼujaa # ;
+Neg+3pl+Bias+Interr+Past+Hab:%>ʼángʼwaaʼuujaangaa # ;
+Neg+3pl+Bias+Interr+Fut:%>ʼángʼwaaäsaaʼus # ;
+Neg+3pl+Cert+Pres:%>ʼángʼwaaʼahlanggang # ;
+Neg+3pl+Cert+Past:%>ʼángʼwaaʼahlanggan # ;
+Neg+3pl+Cert+Past+Hab:%>ʼángʼwaaʼahlanggíinii # ;
+Neg+3pl+Cert+Fut:%>ʼángʼwaaäsaaʼahlans # ;
+Neg+3pl+Cert+Rel:%>ʼángʼwaaʼahlans # ;
+Neg+3pl+Ints+Past:%>ʼángʼaawaaʼahlang # ;
+Neg+3pl+Cont:%>ʼángʼaawaaʼahlanggaa # ;
+Neg+3pl+Ctfact+Pres:%>ʼángʼaawaaʼahlanggang # ;
+Neg+3pl+Rflx:%>ʼángʼwaaʼahl # ;
+Neg+3pl+Fut+Rflx+Interr:%>ʼángʼwaaäseehl # ;

LEXICON CLASS-EED !!= @CODE@
+V:               CLASS-EED-INFL ;
+V+Ext:dáal       CLASS-AAL-INFL  ;
+V+Circum:gwáang  CLASS-AANG-INFL  ;
+V+Stand-Sg:gyaʼáng            CLASS-ANG-STEM-1-INFL  ;
+V+Stand-Sg:gyaʼáang           CLASS-ANG-STEM-2-INFL  ;
+V+Stand-Pl:gyaʼáang           CLASS-AANG-INFL  ;
+V+Order:hahl                  CLASS-AHL-INFL  ;
+V+Incep:hid                   CLASS-ID-STEM-1-INFL  ;
+V+Incep:híid                  CLASS-ID-STEM-2-INFL  ;
+V+Almost:sgä                  CLASS-A-STEM-1-INFL  ;
+V+Almost:sgáa                 CLASS-A-STEM-2-INFL  ;
+V+Nocturn:ʼuhlä               CLASS-A-STEM-1-INFL  ;
+V+Nocturn:ʼuhláa              CLASS-A-STEM-2-INFL  ;
+V+Sit-Sg:ʼwä                  CLASS-A-STEM-1-INFL  ;
+V+Sit-Sg:ʼwáa                 CLASS-A-STEM-2-INFL  ;
+V+Sit-Pl:ʼwaʼáang             CLASS-AANG-INFL  ;
+V+Nocturn+Distrib:ʼuhláaʼagang   CLASS-ANG-STEM-1-INFL  ;
+V+Nocturn+Distrib:ʼuhláaʼagaang  CLASS-ANG-STEM-2-INFL  ;
+V+Order+Distrib:háalagang        CLASS-ANG-STEM-1-INFL  ;
+V+Order+Distrib:háalaagaang      CLASS-ANG-STEM-2-INFL  ;
+V+Order+Incep:hahlhid         CLASS-ID-STEM-1-INFL  ;
+V+Order+Incep:hahlhíid        CLASS-ID-STEM-2-INFL  ;
+V+Order+Almost:hahlsgä        CLASS-A-STEM-1-INFL  ;
+V+Order+Almost:hahlsgáa       CLASS-A-STEM-2-INFL  ;
+V+Order+Nocturn:hahlʼuhlä     CLASS-A-STEM-1-INFL  ;
+V+Order+Nocturn:hahlʼuhláa    CLASS-A-STEM-2-INFL  ;
+V+Incep+Order:hidhahl         CLASS-AHL-INFL  ;
+V+Incep+Almost:hidsgä         CLASS-A-STEM-1-INFL  ;
+V+Incep+Almost:hidsgáa        CLASS-A-STEM-2-INFL  ;
+V+Nocturn+Order:ʼuhlahahl     CLASS-AHL-INFL  ;

LEXICON CLASS-EED-INFL !!= @CODE@
+Cond-Aux1:%> # ;
+Cond-Aux2:%> # ;
+Sg+Impv:%> # ;
+Imm+Pres:%>ga # ;
+Interr+Simp+Pres:%> # ;
+Simp+Pres:%>áng # ;
+Dir+Past:%>an # ;
+Interr+Past:%>áa # ;
+Indir+Past:%>áan # ;
+Rel:%>s # ;
+Rel+Evid:%>áas # ;
+NonFact:%>áng # ;
+Past+NonFact:%>áa%.ang # ;
+Interr+Pres+Hab:%>áng # ;
+Pres+Hab:%>anggang # ;
+Pres+Hab+NonFact:%>angang # ;
+Dir+Past+Hab:%>iinii # ;
+Interr+Past+Hab:%>áangaa # ;
+Indir+Past+Hab:%>áangaan # ;
+Interr+Fut+Long:%>äsáa # ;
+Interr+Fut+Short:%>äs # ;
+Simp+Fut:%>äsáang # ;
+Imm+Fut:%>äsga # ;
+Rel+Fut:%>äsáas # ;
+Fut+NonFact:%>äsáa%.ang # ;
+Interr+Near+Fut:%>áng% k̲asaʼáa # ;
+Near+Fut:%>áng% k̲asaʼáang # ;
+Interr+VNear+Fut:%>áng% k̲asaasdláa # ;
+VNear+Fut:%>áng% k̲asaasdláang # ;
+Bias+Imm+Pres:%>ʼúuj # ;
+Bias+Simp+Pres:%>ʼúujang # ;
+Res:%>äsáaʼuujang # ;
+Bias+Interr+Pres:%>ʼus # ;
+Bias+Interr+Past:%>ʼujáa # ;
+Bias+Interr+Past+Hab:%>ʼúujaangaa # ;
+Bias+Interr+Fut:%>äsáaʼus # ;
+Cert+Pres:%>ʼahlánggang # ;
+Cert+Past:%>ʼahlánggan # ;
+Cert+Past+Hab:%>ʼahlánggíinii # ;
+Cert+Fut:%>äsáaʼahlans # ;
+Cert+Rel:%>ʼahláns # ;
+Ints+Past:%>áaʼahlang # ;
+Cont:%>áaʼahlanggaa # ;
+Ctfact+Pres:%>áaʼahlanggang # ;
+Rflx:%>ʼahl # ;
+Fut+Rflx+Interr:%>äséehl # ;
+Pl+Impv:%>ʼúu # ;
+3pl+Imm+Pres:%>ʼwáa # ;
+3pl+Interr+Simp+Pres:%>ʼwáa # ;
+3pl+Simp+Pres:%>ʼwáang # ;
+3pl+Dir+Past:%>ʼwägán # ;
+3pl+Interr+Past:%>ʼáawaa # ;
+3pl+Indir+Past:%>ʼáawaan # ;
+3pl+Rel:%>ʼwáas # ;
+3pl+Rel+Evid:%>ʼáawaas # ;
+3pl+NonFact:%>ʼwáa%.ang # ;
+3pl+Past+NonFact:%>ʼáawaa%.ang # ;
+3pl+Interr+Pres+Hab:%>angʼwaa # ;
+3pl+Pres+Hab:%>angʼwaang # ;
+3pl+Pres+Hab+NonFact:%>angʼwaa%.ang # ;
+3pl+Dir+Past+Hab:%>ʼwägíinii # ;
+3pl+Interr+Past+Hab:%>ʼwägáangaa # ;
+3pl+Indir+Past+Hab:%>ʼwägáangaan # ;
+3pl+Interr+Fut+Long:%>ʼwáaäsaa # ;
+3pl+Interr+Fut+Short:%>ʼwáaäs # ;
+3pl+Simp+Fut:%>ʼwáaäsaang # ;
+3pl+Imm+Fut:%>ʼwáaäsga # ;
+3pl+Rel+Fut:%>ʼwáaäsaas # ;
+3pl+Fut+NonFact:%>ʼwáaäsaa%.ang # ;
+3pl+Interr+Near+Fut:%>ʼwáa%.áng% k̲asaʼáa # ;
+3pl+Near+Fut:%>ʼwáa%.áng% k̲asaʼáang # ;
+3pl+Interr+VNear+Fut:%>ʼwáa%.áng% k̲asaasdláa # ;
+3pl+VNear+Fut:%>ʼwáa%.áng% k̲asaasdláang # ;
+3pl+Bias+Imm+Pres:%>ʼwáaʼuuj # ;
+3pl+Bias+Simp+Pres:%>ʼwáaʼuujang # ;
+3pl+Res:%>ʼwáaäsaaʼuujang # ;
+3pl+Bias+Interr+Pres:%>ʼwáaʼus # ;
+3pl+Bias+Interr+Past:%>ʼwáaʼujaa # ;
+3pl+Bias+Interr+Past+Hab:%>ʼwáaʼuujaangaa # ;
+3pl+Bias+Interr+Fut:%>ʼwáaäsaaʼus # ;
+3pl+Cert+Pres:%>ʼwáaʼahlanggang # ;
+3pl+Cert+Past:%>ʼwáaʼahlanggan # ;
+3pl+Cert+Past+Hab:%>ʼwáaʼahlanggíinii # ;
+3pl+Cert+Fut:%>ʼwáaäsaaʼahlans # ;
+3pl+Cert+Rel:%>ʼwáaʼahlans # ;
+3pl+Ints+Past:%>ʼáawaaʼahlang # ;
+3pl+Cont:%>ʼáawaaʼahlanggaa # ;
+3pl+Ctfact+Pres:%>ʼáawaaʼahlanggang # ;
+3pl+Rflx:%>ʼwáaʼahl # ;
+3pl+Fut+Rflx+Interr:%>ʼwáaäseehl # ;
+Neg+Sg+Impv:%>ʼáng # ;
+Neg+Imm+Pres:%>ʼángga # ;
+Neg+Interr+Simp+Pres:%>ʼáng # ;
+Neg+Simp+Pres:%>ʼánggang # ;
+Neg+Dir+Past:%>ʼánggan # ;
+Neg+Interr+Past:%>ʼáangaa # ;
+Neg+Indir+Past:%>ʼáangaan # ;
+Neg+Rel:%>ʼáns # ;
+Neg+Rel+Evid:%>ʼáangaas # ;
+Neg+NonFact:%>ʼangáng # ;
+Neg+Past+NonFact:%>ʼáangaa%.ang # ;
+Neg+Interr+Pres+Hab:%>ʼánggang # ;
+Neg+Pres+Hab:%>angʼanggang # ;
+Neg+Pres+Hab+NonFact:%>angʼangang # ;
+Neg+Dir+Past+Hab:%>ʼánggíinii # ;
+Neg+Interr+Past+Hab:%>ʼánggaangaa # ;
+Neg+Indir+Past+Hab:%>ʼánggaangaan # ;
+Neg+Interr+Fut+Long:%>ʼángäsaa # ;
+Neg+Interr+Fut+Short:%>ʼángäs # ;
+Neg+Simp+Fut:%>ʼángäsaang # ;
+Neg+Imm+Fut:%>ʼángäsga # ;
+Neg+Rel+Fut:%>ʼángäsaas # ;
+Neg+Fut+NonFact:%>ʼángäsaa%.ang # ;
+Neg+Interr+Near+Fut:%>áng% k̲asaaʼáng # ;
+Neg+Near+Fut:%>áng% k̲asaaʼánggang # ;
+Neg+Interr+VNear+Fut:%>áng% k̲asaasdläʼáng # ;
+Neg+VNear+Fut:%>áng% k̲asaasdläʼánggang # ;
+Neg+Bias+Imm+Pres:%>ʼángʼuuj # ;
+Neg+Bias+Simp+Pres:%>ʼángʼuujang # ;
+Neg+Res:%>ʼángäsaaʼuujang # ;
+Neg+Bias+Interr+Pres:%>ʼángʼus # ;
+Neg+Bias+Interr+Past:%>ʼángʼujaa # ;
+Neg+Bias+Interr+Past+Hab:%>ʼángʼuujaangaa # ;
+Neg+Bias+Interr+Fut:%>ʼángäsaaʼus # ;
+Neg+Cert+Pres:%>ʼáangʼahlanggang # ;
+Neg+Cert+Past:%>ʼáangʼahlanggan # ;
+Neg+Cert+Past+Hab:%>ʼáangʼahlanggíinii # ;
+Neg+Cert+Fut:%>ʼángäsaaʼahlans # ;
+Neg+Cert+Rel:%>ʼáangʼahlans # ;
+Neg+Ints+Past:%>ʼáangaaʼahlang # ;
+Neg+Cont:%>ʼáangaaʼahlanggaa # ;
+Neg+Ctfact+Pres:%>ʼáangaaʼahlanggang # ;
+Neg+Rflx:%>ʼáangʼahl # ;
+Neg+Fut+Rflx+Interr:%>ʼángäseehl # ;
+Neg+Pl+Impv:%>ʼángʼuu # ;
+Neg+3pl+Imm+Pres:%>ʼángʼwaa # ;
+Neg+3pl+Interr+Simp+Pres:%>ʼángʼwaa # ;
+Neg+3pl+Simp+Pres:%>ʼángʼwaang # ;
+Neg+3pl+Dir+Past:%>ʼángʼwägan # ;
+Neg+3pl+Interr+Past:%>ʼángʼaawaa # ;
+Neg+3pl+Indir+Past:%>ʼángʼaawaan # ;
+Neg+3pl+Rel:%>ʼángʼwaas # ;
+Neg+3pl+Rel+Evid:%>ʼángʼaawaas # ;
+Neg+3pl+NonFact:%>ʼángʼwaa%.ang # ;
+Neg+3pl+Past+NonFact:%>ʼángʼaawaa%.ang # ;
+Neg+3pl+Interr+Pres+Hab:%>angʼangʼwaa # ;
+Neg+3pl+Pres+Hab:%>angʼangʼwaang # ;
+Neg+3pl+Pres+Hab+NonFact:%>angʼangʼwaa%.ang # ;
+Neg+3pl+Dir+Past+Hab:%>ʼángʼwägíinii # ;
+Neg+3pl+Interr+Past+Hab:%>ʼángʼwägáangaa # ;
+Neg+3pl+Indir+Past+Hab:%>ʼángʼwägáangaan # ;
+Neg+3pl+Interr+Fut+Long:%>ʼángʼwaaäsaa # ;
+Neg+3pl+Interr+Fut+Short:%>ʼángʼwaaäs # ;
+Neg+3pl+Simp+Fut:%>ʼángʼwaaäsaang # ;
+Neg+3pl+Imm+Fut:%>ʼángʼwaaäsga # ;
+Neg+3pl+Rel+Fut:%>ʼángʼwaaäsaas # ;
+Neg+3pl+Fut+NonFact:%>ʼángʼwaaäsaa%.ang # ;
+Neg+3pl+Interr+Near+Fut:%>ʼwáa%.áng% k̲asaaʼáng # ;
+Neg+3pl+Near+Fut:%>ʼwáa%.áng% k̲asaaʼánggang # ;
+Neg+3pl+Interr+VNear+Fut:%>ʼwáa%.áng% k̲asaasdläʼáng # ;
+Neg+3pl+VNear+Fut:%>ʼwáa%.áng% k̲asaasdläʼánggang # ;
+Neg+3pl+Bias+Imm+Pres:%>ʼángʼwaaʼuuj # ;
+Neg+3pl+Bias+Simp+Pres:%>ʼángʼwaaʼuujang # ;
+Neg+3pl+Res:%>ʼángʼwaaäsaaʼuujang # ;
+Neg+3pl+Bias+Interr+Pres:%>ʼángʼwaaʼus # ;
+Neg+3pl+Bias+Interr+Past:%>ʼángʼwaaʼujaa # ;
+Neg+3pl+Bias+Interr+Past+Hab:%>ʼángʼwaaʼuujaangaa # ;
+Neg+3pl+Bias+Interr+Fut:%>ʼángʼwaaäsaaʼus # ;
+Neg+3pl+Cert+Pres:%>ʼángʼwaaʼahlanggang # ;
+Neg+3pl+Cert+Past:%>ʼángʼwaaʼahlanggan # ;
+Neg+3pl+Cert+Past+Hab:%>ʼángʼwaaʼahlanggíinii # ;
+Neg+3pl+Cert+Fut:%>ʼángʼwaaäsaaʼahlans # ;
+Neg+3pl+Cert+Rel:%>ʼángʼwaaʼahlans # ;
+Neg+3pl+Ints+Past:%>ʼángʼaawaaʼahlang # ;
+Neg+3pl+Cont:%>ʼángʼaawaaʼahlanggaa # ;
+Neg+3pl+Ctfact+Pres:%>ʼángʼaawaaʼahlanggang # ;
+Neg+3pl+Rflx:%>ʼángʼwaaʼahl # ;
+Neg+3pl+Fut+Rflx+Interr:%>ʼángʼwaaäseehl # ;


LEXICON CLASS-I !!= @CODE@
+V:               CLASS-I-INFL ;
+V+Ext:dáal       CLASS-AAL-INFL  ;
+V+Circum:gwáang  CLASS-AANG-INFL  ;
+V+Stand-Sg:gyaʼáng            CLASS-ANG-STEM-1-INFL  ;
+V+Stand-Sg:gyaʼáang           CLASS-ANG-STEM-2-INFL  ;
+V+Stand-Pl:gyaʼáang           CLASS-AANG-INFL  ;
+V+Order:hahl                  CLASS-AHL-INFL  ;
+V+Incep:hid                   CLASS-ID-STEM-1-INFL  ;
+V+Incep:híid                  CLASS-ID-STEM-2-INFL  ;
+V+Almost:sgä                  CLASS-A-STEM-1-INFL  ;
+V+Almost:sgáa                 CLASS-A-STEM-2-INFL  ;
+V+Nocturn:ʼuhlä               CLASS-A-STEM-1-INFL  ;
+V+Nocturn:ʼuhláa              CLASS-A-STEM-2-INFL  ;
+V+Sit-Sg:ʼwä                  CLASS-A-STEM-1-INFL  ;
+V+Sit-Sg:ʼwáa                 CLASS-A-STEM-2-INFL  ;
+V+Sit-Pl:ʼwaʼáang             CLASS-AANG-INFL  ;
+V+Nocturn+Distrib:ʼuhláaʼagang   CLASS-ANG-STEM-1-INFL  ;
+V+Nocturn+Distrib:ʼuhláaʼagaang  CLASS-ANG-STEM-2-INFL  ;
+V+Order+Distrib:háalagang        CLASS-ANG-STEM-1-INFL  ;
+V+Order+Distrib:háalaagaang      CLASS-ANG-STEM-2-INFL  ;
+V+Order+Incep:hahlhid         CLASS-ID-STEM-1-INFL  ;
+V+Order+Incep:hahlhíid        CLASS-ID-STEM-2-INFL  ;
+V+Order+Almost:hahlsgä        CLASS-A-STEM-1-INFL  ;
+V+Order+Almost:hahlsgáa       CLASS-A-STEM-2-INFL  ;
+V+Order+Nocturn:hahlʼuhlä     CLASS-A-STEM-1-INFL  ;
+V+Order+Nocturn:hahlʼuhláa    CLASS-A-STEM-2-INFL  ;
+V+Incep+Order:hidhahl         CLASS-AHL-INFL  ;
+V+Incep+Almost:hidsgä         CLASS-A-STEM-1-INFL  ;
+V+Incep+Almost:hidsgáa        CLASS-A-STEM-2-INFL  ;
+V+Nocturn+Order:ʼuhlahahl     CLASS-AHL-INFL  ;

LEXICON CLASS-I-INFL !!= @CODE@
+Cond-Aux1:%> # ;
+Cond-Aux2:%> # ;
+Sg+Impv:%> # ;
+Imm+Pres:%>ga # ;
+Interr+Simp+Pres:%> # ;
+Simp+Pres:%>gáng # ;
+Dir+Past:%>gán # ;
+Interr+Past:%>gáa # ;
+Indir+Past:%>gáan # ;
+Rel:%>s # ;
+Rel+Evid:%>gáas # ;
+NonFact:%>áng # ;
+Past+NonFact:%>gáa%.ang # ;
+Interr+Pres+Hab:%>gáng # ;
+Pres+Hab:%>gánggang # ;
+Pres+Hab+NonFact:%>gángang # ;
+Dir+Past+Hab:%>gáinii # ;
+Interr+Past+Hab:%>gáangaa # ;
+Indir+Past+Hab:%>gáangaan # ;
+Interr+Fut+Long:%>äsáa # ;
+Interr+Fut+Short:%>äs # ;
+Simp+Fut:%>äsáang # ;
+Imm+Fut:%>äsga # ;
+Rel+Fut:%>äsáas # ;
+Fut+NonFact:%>äsáa%.ang # ;
+Interr+Near+Fut:%>áng% k̲asaʼáa # ;
+Near+Fut:%>áng% k̲asaʼáang # ;
+Interr+VNear+Fut:%>áng% k̲asaasdláa # ;
+VNear+Fut:%>áng% k̲asaasdláang # ;
+Bias+Imm+Pres:%>ʼúuj # ;
+Bias+Simp+Pres:%>ʼúujang # ;
+Res:%>äsáaʼuujang # ;
+Bias+Interr+Pres:%>ʼus # ;
+Bias+Interr+Past:%>ʼujáa # ;
+Bias+Interr+Past+Hab:%>ʼúujaangaa # ;
+Bias+Interr+Fut:%>äsáaʼus # ;
+Cert+Pres:%>ʼahlánggang # ;
+Cert+Past:%>ʼahlánggan # ;
+Cert+Past+Hab:%>ʼahlánggiinii # ;
+Cert+Fut:%>äsáaʼahlans # ;
+Cert+Rel:%>ʼahláns # ;
+Ints+Past:%>gáaʼahlang # ;
+Cont:%>gáaʼahlanggaa # ;
+Ctfact+Pres:%>gáaʼahlanggang # ;
+Rflx:%>ʼahl # ;
+Fut+Rflx+Interr:%>äséehl # ;
+Pl+Impv:%>ʼúu # ;
+3pl+Imm+Pres:%>ʼwáa # ;
+3pl+Interr+Simp+Pres:%>ʼwáa # ;
+3pl+Simp+Pres:%>ʼwáang # ;
+3pl+Dir+Past:%>ʼwägán # ;
+3pl+Interr+Past:%>ʼáawaa # ;
+3pl+Indir+Past:%>ʼáawaan # ;
+3pl+Rel:%>ʼwáas # ;
+3pl+Rel+Evid:%>ʼáawaas # ;
+3pl+NonFact:%>ʼwáa%.ang # ;
+3pl+Past+NonFact:%>ʼáawaa%.ang # ;
+3pl+Interr+Pres+Hab:%>gángʼwaa # ;
+3pl+Pres+Hab:%>gángʼwaang # ;
+3pl+Pres+Hab+NonFact:%>gángʼwaa%.ang # ;
+3pl+Dir+Past+Hab:%>ʼwägíinii # ;
+3pl+Interr+Past+Hab:%>ʼwägáangaa # ;
+3pl+Indir+Past+Hab:%>ʼwägáangaan # ;
+3pl+Interr+Fut+Long:%>ʼwáaäsaa # ;
+3pl+Interr+Fut+Short:%>ʼwáaäs # ;
+3pl+Simp+Fut:%>ʼwáaäsaang # ;
+3pl+Imm+Fut:%>ʼwáaäsga # ;
+3pl+Rel+Fut:%>ʼwáaäsaas # ;
+3pl+Fut+NonFact:%>ʼwáaäsaa%.ang # ;
+3pl+Interr+Near+Fut:%>ʼwáa%.ang% k̲asaʼáa # ;
+3pl+Near+Fut:%>ʼwáa%.ang% k̲asaʼáang # ;
+3pl+Interr+VNear+Fut:%>ʼwáa%.ang% k̲asaasdláa # ;
+3pl+VNear+Fut:%>ʼwáa%.ang% k̲asaasdláang # ;
+3pl+Bias+Imm+Pres:%>ʼwáaʼuuj # ;
+3pl+Bias+Simp+Pres:%>ʼwáaʼuujang # ;
+3pl+Res:%>ʼwáaäsaaʼuujang # ;
+3pl+Bias+Interr+Pres:%>ʼwáaʼus # ;
+3pl+Bias+Interr+Past:%>ʼwáaʼujaa # ;
+3pl+Bias+Interr+Past+Hab:%>ʼwáaʼuujaangaa # ;
+3pl+Bias+Interr+Fut:%>ʼwáaäsaaʼus # ;
+3pl+Cert+Pres:%>ʼwáaʼahlanggang # ;
+3pl+Cert+Past:%>ʼwáaʼahlanggan # ;
+3pl+Cert+Past+Hab:%>ʼwáaʼahlanggiinii # ;
+3pl+Cert+Fut:%>ʼwáaäsaaʼahlans # ;
+3pl+Cert+Rel:%>ʼwáaʼahlans # ;
+3pl+Ints+Past:%>ʼáawaaʼahlang # ;
+3pl+Cont:%>ʼáawaaʼahlanggaa # ;
+3pl+Ctfact+Pres:%>ʼáawaaʼahlanggang # ;
+3pl+Rflx:%>ʼwáaʼahl # ;
+3pl+Fut+Rflx+Interr:%>ʼwáaäseehl # ;
+Neg+Sg+Impv:%>ʼáng # ;
+Neg+Imm+Pres:%>ʼángga # ;
+Neg+Interr+Simp+Pres:%>ʼáng # ;
+Neg+Simp+Pres:%>ʼánggang # ;
+Neg+Dir+Past:%>ʼánggan # ;
+Neg+Interr+Past:%>ʼáangaa # ;
+Neg+Indir+Past:%>ʼáangaan # ;
+Neg+Rel:%>ʼáns # ;
+Neg+Rel+Evid:%>ʼáangaas # ;
+Neg+NonFact:%>ʼangáng # ;
+Neg+Past+NonFact:%>ʼáangaa%.ang # ;
+Neg+Interr+Pres+Hab:%>ʼánggang # ;
+Neg+Pres+Hab:%>gángʼanggang # ;
+Neg+Pres+Hab+NonFact:%>gángʼangang # ;
+Neg+Dir+Past+Hab:%>ʼánggiinii # ;
+Neg+Interr+Past+Hab:%>ʼánggaangaa # ;
+Neg+Indir+Past+Hab:%>ʼánggaangaan # ;
+Neg+Interr+Fut+Long:%>ʼángäsaa # ;
+Neg+Interr+Fut+Short:%>ʼángäs # ;
+Neg+Simp+Fut:%>ʼángäsaang # ;
+Neg+Imm+Fut:%>ʼángäsga # ;
+Neg+Rel+Fut:%>ʼángäsaas # ;
+Neg+Fut+NonFact:%>ʼángäsaa%.ang # ;
+Neg+Interr+Near+Fut:%>áng% k̲asaaʼáng # ;
+Neg+Near+Fut:%>áng% k̲asaaʼánggang # ;
+Neg+Interr+VNear+Fut:%>áng% k̲asaasdläʼáng # ;
+Neg+VNear+Fut:%>áng% k̲asaasdläʼánggang # ;
+Neg+Bias+Imm+Pres:%>ʼángʼuuj # ;
+Neg+Bias+Simp+Pres:%>ʼángʼuujang # ;
+Neg+Res:%>ʼángäsaaʼuujang # ;
+Neg+Bias+Interr+Pres:%>ʼángʼus # ;
+Neg+Bias+Interr+Past:%>ʼángʼujaa # ;
+Neg+Bias+Interr+Past+Hab:%>ʼángʼuujaangaa # ;
+Neg+Bias+Interr+Fut:%>ʼángäsaaʼus # ;
+Neg+Cert+Pres:%>ʼáangʼahlanggang # ;
+Neg+Cert+Past:%>ʼáangʼahlanggan # ;
+Neg+Cert+Past+Hab:%>ʼáangʼahlanggiinii # ;
+Neg+Cert+Fut:%>ʼángäsaaʼahlans # ;
+Neg+Cert+Rel:%>ʼáangʼahlans # ;
+Neg+Ints+Past:%>ʼáangaaʼahlang # ;
+Neg+Cont:%>ʼáangaaʼahlanggaa # ;
+Neg+Ctfact+Pres:%>ʼáangaaʼahlanggang # ;
+Neg+Rflx:%>ʼáangʼahl # ;
+Neg+Fut+Rflx+Interr:%>ʼángäseehl # ;
+Neg+Pl+Impv:%>ʼángʼuu # ;
+Neg+3pl+Imm+Pres:%>ʼángʼwaa # ;
+Neg+3pl+Interr+Simp+Pres:%>ʼángʼwaa # ;
+Neg+3pl+Simp+Pres:%>ʼángʼwaang # ;
+Neg+3pl+Dir+Past:%>ʼángʼwägan # ;
+Neg+3pl+Interr+Past:%>ʼángʼaawaa # ;
+Neg+3pl+Indir+Past:%>ʼángʼaawaan # ;
+Neg+3pl+Rel:%>ʼángʼwaas # ;
+Neg+3pl+Rel+Evid:%>ʼángʼaawaas # ;
+Neg+3pl+NonFact:%>ʼángʼwaa%.ang # ;
+Neg+3pl+Past+NonFact:%>ʼángʼaawaa%.ang # ;
+Neg+3pl+Interr+Pres+Hab:%>gángʼangʼwaa # ;
+Neg+3pl+Pres+Hab:%>gángʼangʼwaang # ;
+Neg+3pl+Pres+Hab+NonFact:%>gángʼangʼwaa%.ang # ;
+Neg+3pl+Dir+Past+Hab:%>ʼángʼwägiinii # ;
+Neg+3pl+Interr+Past+Hab:%>ʼángʼwägaangaa # ;
+Neg+3pl+Indir+Past+Hab:%>ʼángʼwägaangaan # ;
+Neg+3pl+Interr+Fut+Long:%>ʼángʼwaaäsaa # ;
+Neg+3pl+Interr+Fut+Short:%>ʼángʼwaaäs # ;
+Neg+3pl+Simp+Fut:%>ʼángʼwaaäsaang # ;
+Neg+3pl+Imm+Fut:%>ʼángʼwaaäsga # ;
+Neg+3pl+Rel+Fut:%>ʼángʼwaaäsaas # ;
+Neg+3pl+Fut+NonFact:%>ʼángʼwaaäsaa%.ang # ;
+Neg+3pl+Interr+Near+Fut:%>ʼwáa%.ang% k̲asaaʼáng # ;
+Neg+3pl+Near+Fut:%>ʼwáa%.ang% k̲asaaʼánggang # ;
+Neg+3pl+Interr+VNear+Fut:%>ʼwáa%.ang% k̲asaasdläʼáng # ;
+Neg+3pl+VNear+Fut:%>ʼwáa%.ang% k̲asaasdläʼánggang # ;
+Neg+3pl+Bias+Imm+Pres:%>ʼángʼwaaʼuuj # ;
+Neg+3pl+Bias+Simp+Pres:%>ʼángʼwaaʼuujang # ;
+Neg+3pl+Res:%>ʼángʼwaaäsaaʼuujang # ;
+Neg+3pl+Bias+Interr+Pres:%>ʼángʼwaaʼus # ;
+Neg+3pl+Bias+Interr+Past:%>ʼángʼwaaʼujaa # ;
+Neg+3pl+Bias+Interr+Past+Hab:%>ʼángʼwaaʼuujaangaa # ;
+Neg+3pl+Bias+Interr+Fut:%>ʼángʼwaaäsaaʼus # ;
+Neg+3pl+Cert+Pres:%>ʼángʼwaaʼahlanggang # ;
+Neg+3pl+Cert+Past:%>ʼángʼwaaʼahlanggan # ;
+Neg+3pl+Cert+Past+Hab:%>ʼángʼwaaʼahlanggiinii # ;
+Neg+3pl+Cert+Fut:%>ʼángʼwaaäsaaʼahlans # ;
+Neg+3pl+Cert+Rel:%>ʼángʼwaaʼahlans # ;
+Neg+3pl+Ints+Past:%>ʼángʼaawaaʼahlang # ;
+Neg+3pl+Cont:%>ʼángʼaawaaʼahlanggaa # ;
+Neg+3pl+Ctfact+Pres:%>ʼángʼaawaaʼahlanggang # ;
+Neg+3pl+Rflx:%>ʼángʼwaaʼahl # ;
+Neg+3pl+Fut+Rflx+Interr:%>ʼángʼwaaäseehl # ;


LEXICON CLASS-IID !!= @CODE@
+V:               CLASS-IID-INFL ;
+V+Ext:dáal       CLASS-AAL-INFL  ;
+V+Circum:gwáang  CLASS-AANG-INFL  ;
+V+Stand-Sg:gyaʼáng            CLASS-ANG-STEM-1-INFL  ;
+V+Stand-Sg:gyaʼáang           CLASS-ANG-STEM-2-INFL  ;
+V+Stand-Pl:gyaʼáang           CLASS-AANG-INFL  ;
+V+Order:hahl                  CLASS-AHL-INFL  ;
+V+Incep:hid                   CLASS-ID-STEM-1-INFL  ;
+V+Incep:híid                  CLASS-ID-STEM-2-INFL  ;
+V+Almost:sgä                  CLASS-A-STEM-1-INFL  ;
+V+Almost:sgáa                 CLASS-A-STEM-2-INFL  ;
+V+Nocturn:ʼuhlä               CLASS-A-STEM-1-INFL  ;
+V+Nocturn:ʼuhláa              CLASS-A-STEM-2-INFL  ;
+V+Sit-Sg:ʼwä                  CLASS-A-STEM-1-INFL  ;
+V+Sit-Sg:ʼwáa                 CLASS-A-STEM-2-INFL  ;
+V+Sit-Pl:ʼwaʼáang             CLASS-AANG-INFL  ;
+V+Nocturn+Distrib:ʼuhláaʼagang   CLASS-ANG-STEM-1-INFL  ;
+V+Nocturn+Distrib:ʼuhláaʼagaang  CLASS-ANG-STEM-2-INFL  ;
+V+Order+Distrib:háalagang        CLASS-ANG-STEM-1-INFL  ;
+V+Order+Distrib:háalaagaang      CLASS-ANG-STEM-2-INFL  ;
+V+Order+Incep:hahlhid         CLASS-ID-STEM-1-INFL  ;
+V+Order+Incep:hahlhíid        CLASS-ID-STEM-2-INFL  ;
+V+Order+Almost:hahlsgä        CLASS-A-STEM-1-INFL  ;
+V+Order+Almost:hahlsgáa       CLASS-A-STEM-2-INFL  ;
+V+Order+Nocturn:hahlʼuhlä     CLASS-A-STEM-1-INFL  ;
+V+Order+Nocturn:hahlʼuhláa    CLASS-A-STEM-2-INFL  ;
+V+Incep+Order:hidhahl         CLASS-AHL-INFL  ;
+V+Incep+Almost:hidsgä         CLASS-A-STEM-1-INFL  ;
+V+Incep+Almost:hidsgáa        CLASS-A-STEM-2-INFL  ;
+V+Nocturn+Order:ʼuhlahahl     CLASS-AHL-INFL  ;

LEXICON CLASS-IID-INFL !!= @CODE@
+Cond-Aux1:%> # ;
+Cond-Aux2:%> # ;
+Sg+Impv:%> # ;
+Imm+Pres:%>a # ;
+Interr+Simp+Pres:%> # ;
+Simp+Pres:%>áng # ;
+Dir+Past:%>an # ;
+Interr+Past:%>áa # ;
+Indir+Past:%>áan # ;
+Rel:%>s # ;
+Rel+Evid:%>áas # ;
+NonFact:%>áng # ;
+Past+NonFact:%>áa%.ang # ;
+Interr+Pres+Hab:%>áng # ;
+Pres+Hab:%>anggang # ;
+Pres+Hab+NonFact:%>angang # ;
+Dir+Past+Hab:%>iinii # ;
+Interr+Past+Hab:%>áangaa # ;
+Indir+Past+Hab:%>áangaan # ;
+Interr+Fut+Long:%>äsáa # ;
+Interr+Fut+Short:%>äs # ;
+Simp+Fut:%>äsáang # ;
+Imm+Fut:%>äsga # ;
+Rel+Fut:%>äsáas # ;
+Fut+NonFact:%>äsáa%.ang # ;
+Interr+Near+Fut:%>áng% k̲asaʼáa # ;
+Near+Fut:%>áng% k̲asaʼáang # ;
+Interr+VNear+Fut:%>áng% k̲asaasdláa # ;
+VNear+Fut:%>áng% k̲asaasdláang # ;
+Bias+Imm+Pres:%>ʼúuj # ;
+Bias+Simp+Pres:%>ʼúujang # ;
+Res:%>äsáaʼuujang # ;
+Bias+Interr+Pres:%>ʼus # ;
+Bias+Interr+Past:%>ʼujáa # ;
+Bias+Interr+Past+Hab:%>ʼúujaangaa # ;
+Bias+Interr+Fut:%>äsáaʼus # ;
+Cert+Pres:%>ʼahlánggang # ;
+Cert+Past:%>ʼahlánggan # ;
+Cert+Past+Hab:%>ʼahlánggíinii # ;
+Cert+Fut:%>äsáaʼahlans # ;
+Cert+Rel:%>ʼahláns # ;
+Ints+Past:%>áaʼahlang # ;
+Cont:%>áaʼahlanggaa # ;
+Ctfact+Pres:%>áaʼahlanggang # ;
+Rflx:%>ʼahl # ;
+Fut+Rflx+Interr:%>äséehl # ;
+Pl+Impv:%>ʼúu # ;
+3pl+Imm+Pres:%>ʼwáa # ;
+3pl+Interr+Simp+Pres:%>ʼwáa # ;
+3pl+Simp+Pres:%>ʼwáang # ;
+3pl+Dir+Past:%>ʼwägán # ;
+3pl+Interr+Past:%>ʼáawaa # ;
+3pl+Indir+Past:%>ʼáawaan # ;
+3pl+Rel:%>ʼwáas # ;
+3pl+Rel+Evid:%>ʼáawaas # ;
+3pl+NonFact:%>ʼwáa%.ang # ;
+3pl+Past+NonFact:%>ʼáawaa%.ang # ;
+3pl+Interr+Pres+Hab:%>angʼwaa # ;
+3pl+Pres+Hab:%>angʼwaang # ;
+3pl+Pres+Hab+NonFact:%>angʼwaa%.ang # ;
+3pl+Dir+Past+Hab:%>ʼwägíinii # ;
+3pl+Interr+Past+Hab:%>ʼwägáangaa # ;
+3pl+Indir+Past+Hab:%>ʼwägáangaan # ;
+3pl+Interr+Fut+Long:%>ʼwáaäsaa # ;
+3pl+Interr+Fut+Short:%>ʼwáaäs # ;
+3pl+Simp+Fut:%>ʼwáaäsaang # ;
+3pl+Imm+Fut:%>ʼwáaäsga # ;
+3pl+Rel+Fut:%>ʼwáaäsaas # ;
+3pl+Fut+NonFact:%>ʼwáaäsaa%.ang # ;
+3pl+Interr+Near+Fut:%>ʼwáa%.áng% k̲asaʼáa # ;
+3pl+Near+Fut:%>ʼwáa%.áng% k̲asaʼáang # ;
+3pl+Interr+VNear+Fut:%>ʼwáa%.áng% k̲asaasdláa # ;
+3pl+VNear+Fut:%>ʼwáa%.áng% k̲asaasdláang # ;
+3pl+Bias+Imm+Pres:%>ʼwáaʼuuj # ;
+3pl+Bias+Simp+Pres:%>ʼwáaʼuujang # ;
+3pl+Res:%>ʼwáaäsaaʼuujang # ;
+3pl+Bias+Interr+Pres:%>ʼwáaʼus # ;
+3pl+Bias+Interr+Past:%>ʼwáaʼujaa # ;
+3pl+Bias+Interr+Past+Hab:%>ʼwáaʼuujaangaa # ;
+3pl+Bias+Interr+Fut:%>ʼwáaäsaaʼus # ;
+3pl+Cert+Pres:%>ʼwáaʼahlanggang # ;
+3pl+Cert+Past:%>ʼwáaʼahlanggan # ;
+3pl+Cert+Past+Hab:%>ʼwáaʼahlanggíinii # ;
+3pl+Cert+Fut:%>ʼwáaäsaaʼahlans # ;
+3pl+Cert+Rel:%>ʼwáaʼahlans # ;
+3pl+Ints+Past:%>ʼáawaaʼahlang # ;
+3pl+Cont:%>ʼáawaaʼahlanggaa # ;
+3pl+Ctfact+Pres:%>ʼáawaaʼahlanggang # ;
+3pl+Rflx:%>ʼwáaʼahl # ;
+3pl+Fut+Rflx+Interr:%>ʼwáaäseehl # ;
+Neg+Sg+Impv:%>ʼáng # ;
+Neg+Imm+Pres:%>ʼángga # ;
+Neg+Interr+Simp+Pres:%>ʼáng # ;
+Neg+Simp+Pres:%>ʼánggang # ;
+Neg+Dir+Past:%>ʼánggan # ;
+Neg+Interr+Past:%>ʼáangaa # ;
+Neg+Indir+Past:%>ʼáangaan # ;
+Neg+Rel:%>ʼáns # ;
+Neg+Rel+Evid:%>ʼáangaas # ;
+Neg+NonFact:%>ʼangáng # ;
+Neg+Past+NonFact:%>ʼáangaa%.ang # ;
+Neg+Interr+Pres+Hab:%>ʼánggang # ;
+Neg+Pres+Hab:%>angʼanggang # ;
+Neg+Pres+Hab+NonFact:%>angʼangang # ;
+Neg+Dir+Past+Hab:%>ʼánggíinii # ;
+Neg+Interr+Past+Hab:%>ʼánggaangaa # ;
+Neg+Indir+Past+Hab:%>ʼánggaangaan # ;
+Neg+Interr+Fut+Long:%>ʼángäsaa # ;
+Neg+Interr+Fut+Short:%>ʼángäs # ;
+Neg+Simp+Fut:%>ʼángäsaang # ;
+Neg+Imm+Fut:%>ʼángäsga # ;
+Neg+Rel+Fut:%>ʼángäsaas # ;
+Neg+Fut+NonFact:%>ʼángäsaa%.ang # ;
+Neg+Interr+Near+Fut:%>áng% k̲asaaʼáng # ;
+Neg+Near+Fut:%>áng% k̲asaaʼánggang # ;
+Neg+Interr+VNear+Fut:%>áng% k̲asaasdläʼáng # ;
+Neg+VNear+Fut:%>áng% k̲asaasdläʼánggang # ;
+Neg+Bias+Imm+Pres:%>ʼángʼuuj # ;
+Neg+Bias+Simp+Pres:%>ʼángʼuujang # ;
+Neg+Res:%>ʼángäsaaʼuujang # ;
+Neg+Bias+Interr+Pres:%>ʼángʼus # ;
+Neg+Bias+Interr+Past:%>ʼángʼujaa # ;
+Neg+Bias+Interr+Past+Hab:%>ʼángʼuujaangaa # ;
+Neg+Bias+Interr+Fut:%>ʼángäsaaʼus # ;
+Neg+Cert+Pres:%>ʼáangʼahlanggang # ;
+Neg+Cert+Past:%>ʼáangʼahlanggan # ;
+Neg+Cert+Past+Hab:%>ʼáangʼahlanggíinii # ;
+Neg+Cert+Fut:%>ʼángäsaaʼahlans # ;
+Neg+Cert+Rel:%>ʼáangʼahlans # ;
+Neg+Ints+Past:%>ʼáangaaʼahlang # ;
+Neg+Cont:%>ʼáangaaʼahlanggaa # ;
+Neg+Ctfact+Pres:%>ʼáangaaʼahlanggang # ;
+Neg+Rflx:%>ʼáangʼahl # ;
+Neg+Fut+Rflx+Interr:%>ʼángäseehl # ;
+Neg+Pl+Impv:%>ʼángʼuu # ;
+Neg+3pl+Imm+Pres:%>ʼángʼwaa # ;
+Neg+3pl+Interr+Simp+Pres:%>ʼángʼwaa # ;
+Neg+3pl+Simp+Pres:%>ʼángʼwaang # ;
+Neg+3pl+Dir+Past:%>ʼángʼwägan # ;
+Neg+3pl+Interr+Past:%>ʼángʼaawaa # ;
+Neg+3pl+Indir+Past:%>ʼángʼaawaan # ;
+Neg+3pl+Rel:%>ʼángʼwaas # ;
+Neg+3pl+Rel+Evid:%>ʼángʼaawaas # ;
+Neg+3pl+NonFact:%>ʼángʼwaa%.ang # ;
+Neg+3pl+Past+NonFact:%>ʼángʼaawaa%.ang # ;
+Neg+3pl+Interr+Pres+Hab:%>angʼangʼwaa # ;
+Neg+3pl+Pres+Hab:%>angʼangʼwaang # ;
+Neg+3pl+Pres+Hab+NonFact:%>angʼangʼwaa%.ang # ;
+Neg+3pl+Dir+Past+Hab:%>ʼángʼwägíinii # ;
+Neg+3pl+Interr+Past+Hab:%>ʼángʼwägáangaa # ;
+Neg+3pl+Indir+Past+Hab:%>ʼángʼwägáangaan # ;
+Neg+3pl+Interr+Fut+Long:%>ʼángʼwaaäsaa # ;
+Neg+3pl+Interr+Fut+Short:%>ʼángʼwaaäs # ;
+Neg+3pl+Simp+Fut:%>ʼángʼwaaäsaang # ;
+Neg+3pl+Imm+Fut:%>ʼángʼwaaäsga # ;
+Neg+3pl+Rel+Fut:%>ʼángʼwaaäsaas # ;
+Neg+3pl+Fut+NonFact:%>ʼángʼwaaäsaa%.ang # ;
+Neg+3pl+Interr+Near+Fut:%>ʼwáa%.áng% k̲asaaʼáng # ;
+Neg+3pl+Near+Fut:%>ʼwáa%.áng% k̲asaaʼánggang # ;
+Neg+3pl+Interr+VNear+Fut:%>ʼwáa%.áng% k̲asaasdläʼáng # ;
+Neg+3pl+VNear+Fut:%>ʼwáa%.áng% k̲asaasdläʼánggang # ;
+Neg+3pl+Bias+Imm+Pres:%>ʼángʼwaaʼuuj # ;
+Neg+3pl+Bias+Simp+Pres:%>ʼángʼwaaʼuujang # ;
+Neg+3pl+Res:%>ʼángʼwaaäsaaʼuujang # ;
+Neg+3pl+Bias+Interr+Pres:%>ʼángʼwaaʼus # ;
+Neg+3pl+Bias+Interr+Past:%>ʼángʼwaaʼujaa # ;
+Neg+3pl+Bias+Interr+Past+Hab:%>ʼángʼwaaʼuujaangaa # ;
+Neg+3pl+Bias+Interr+Fut:%>ʼángʼwaaäsaaʼus # ;
+Neg+3pl+Cert+Pres:%>ʼángʼwaaʼahlanggang # ;
+Neg+3pl+Cert+Past:%>ʼángʼwaaʼahlanggan # ;
+Neg+3pl+Cert+Past+Hab:%>ʼángʼwaaʼahlanggíinii # ;
+Neg+3pl+Cert+Fut:%>ʼángʼwaaäsaaʼahlans # ;
+Neg+3pl+Cert+Rel:%>ʼángʼwaaʼahlans # ;
+Neg+3pl+Ints+Past:%>ʼángʼaawaaʼahlang # ;
+Neg+3pl+Cont:%>ʼángʼaawaaʼahlanggaa # ;
+Neg+3pl+Ctfact+Pres:%>ʼángʼaawaaʼahlanggang # ;
+Neg+3pl+Rflx:%>ʼángʼwaaʼahl # ;
+Neg+3pl+Fut+Rflx+Interr:%>ʼángʼwaaäseehl # ;


LEXICON CLASS-U !!= @CODE@
+V:               CLASS-U-INFL ;
+V+Ext:dáal       CLASS-AAL-INFL  ;
+V+Circum:gwáang  CLASS-AANG-INFL  ;
+V+Stand-Sg:gyaʼáng            CLASS-ANG-STEM-1-INFL  ;
+V+Stand-Sg:gyaʼáang           CLASS-ANG-STEM-2-INFL  ;
+V+Stand-Pl:gyaʼáang           CLASS-AANG-INFL  ;
+V+Order:hahl                  CLASS-AHL-INFL  ;
+V+Incep:hid                   CLASS-ID-STEM-1-INFL  ;
+V+Incep:híid                  CLASS-ID-STEM-2-INFL  ;
+V+Almost:sgä                  CLASS-A-STEM-1-INFL  ;
+V+Almost:sgáa                 CLASS-A-STEM-2-INFL  ;
+V+Nocturn:ʼuhlä               CLASS-A-STEM-1-INFL  ;
+V+Nocturn:ʼuhláa              CLASS-A-STEM-2-INFL  ;
+V+Sit-Sg:ʼwä                  CLASS-A-STEM-1-INFL  ;
+V+Sit-Sg:ʼwáa                 CLASS-A-STEM-2-INFL  ;
+V+Sit-Pl:ʼwaʼáang             CLASS-AANG-INFL  ;
+V+Nocturn+Distrib:ʼuhláaʼagang   CLASS-ANG-STEM-1-INFL  ;
+V+Nocturn+Distrib:ʼuhláaʼagaang  CLASS-ANG-STEM-2-INFL  ;
+V+Order+Distrib:háalagang        CLASS-ANG-STEM-1-INFL  ;
+V+Order+Distrib:háalaagaang      CLASS-ANG-STEM-2-INFL  ;
+V+Order+Incep:hahlhid         CLASS-ID-STEM-1-INFL  ;
+V+Order+Incep:hahlhíid        CLASS-ID-STEM-2-INFL  ;
+V+Order+Almost:hahlsgä        CLASS-A-STEM-1-INFL  ;
+V+Order+Almost:hahlsgáa       CLASS-A-STEM-2-INFL  ;
+V+Order+Nocturn:hahlʼuhlä     CLASS-A-STEM-1-INFL  ;
+V+Order+Nocturn:hahlʼuhláa    CLASS-A-STEM-2-INFL  ;
+V+Incep+Order:hidhahl         CLASS-AHL-INFL  ;
+V+Incep+Almost:hidsgä         CLASS-A-STEM-1-INFL  ;
+V+Incep+Almost:hidsgáa        CLASS-A-STEM-2-INFL  ;
+V+Nocturn+Order:ʼuhlahahl     CLASS-AHL-INFL  ;

LEXICON CLASS-U-INFL !!= @CODE@
+Cond-Aux1:%> # ;
+Cond-Aux2:%> # ;
+Sg+Impv:%> # ;
+Imm+Pres:%>ga # ;
+Interr+Simp+Pres:%> # ;
+Simp+Pres:%>gáng # ;
+Dir+Past:%>gán # ;
+Interr+Past:%>yáa # ;
+Indir+Past:%>yáan # ;
+Rel:%>s # ;
+Rel+Evid:%>yáas # ;
+NonFact:%>áng # ;
+Past+NonFact:%>yáa%.ang # ;
+Interr+Pres+Hab:%>gáng # ;
+Pres+Hab:%>gánggang # ;
+Pres+Hab+NonFact:%>gángang # ;
+Dir+Past+Hab:%>gíinii # ;
+Interr+Past+Hab:%>gáangaa # ;
+Indir+Past+Hab:%>gáangaan # ;
+Interr+Fut+Long:%>äsáa # ;
+Interr+Fut+Short:%>äs # ;
+Simp+Fut:%>äsáang # ;
+Imm+Fut:%>äsga # ;
+Rel+Fut:%>äsáas # ;
+Fut+NonFact:%>äsáa%.ang # ;
+Interr+Near+Fut:%>áng% k̲asaʼáa # ;
+Near+Fut:%>áng% k̲asaʼáang # ;
+Interr+VNear+Fut:%>áng% k̲asaasdláa # ;
+VNear+Fut:%>áng% k̲asaasdláang # ;
+Bias+Imm+Pres:%>ʼúuj # ;
+Bias+Simp+Pres:%>ʼúujang # ;
+Res:%>äsáaʼuujang # ;
+Bias+Interr+Pres:%>ʼus # ;
+Bias+Interr+Past:%>ʼujáa # ;
+Bias+Interr+Past+Hab:%>ʼúujaangaa # ;
+Bias+Interr+Fut:%>äsáaʼus # ;
+Cert+Pres:%>ʼahlánggang # ;
+Cert+Past:%>ʼahlánggan # ;
+Cert+Past+Hab:%>ʼahlánggiinii # ;
+Cert+Fut:%>äsáaʼahlans # ;
+Cert+Rel:%>ʼahláns # ;
+Ints+Past:%>yáaʼahlang # ;
+Cont:%>yáaʼahlanggaa # ;
+Ctfact+Pres:%>yáaʼahlanggang # ;
+Rflx:%>ʼahl # ;
+Fut+Rflx+Interr:%>äséehl # ;
+Pl+Impv:%>ʼúu # ;
+3pl+Imm+Pres:%>ʼwáa # ;
+3pl+Interr+Simp+Pres:%>ʼwáa # ;
+3pl+Simp+Pres:%>ʼwáang # ;
+3pl+Dir+Past:%>ʼwägán # ;
+3pl+Interr+Past:%>ʼáawaa # ;
+3pl+Indir+Past:%>ʼáawaan # ;
+3pl+Rel:%>ʼwáas # ;
+3pl+Rel+Evid:%>ʼáawaas # ;
+3pl+NonFact:%>ʼwáa%.ang # ;
+3pl+Past+NonFact:%>ʼáawaa%.ang # ;
+3pl+Interr+Pres+Hab:%>gángʼwaa # ;
+3pl+Pres+Hab:%>gángʼwaang # ;
+3pl+Pres+Hab+NonFact:%>gángʼwaa%.ang # ;
+3pl+Dir+Past+Hab:%>ʼwägíinii # ;
+3pl+Interr+Past+Hab:%>ʼwägáangaa # ;
+3pl+Indir+Past+Hab:%>ʼwägáangaan # ;
+3pl+Interr+Fut+Long:%>ʼwáaäsaa # ;
+3pl+Interr+Fut+Short:%>ʼwáaäs # ;
+3pl+Simp+Fut:%>ʼwáaäsaang # ;
+3pl+Imm+Fut:%>ʼwáaäsga # ;
+3pl+Rel+Fut:%>ʼwáaäsaas # ;
+3pl+Fut+NonFact:%>ʼwáaäsaa%.ang # ;
+3pl+Interr+Near+Fut:%>ʼwáa%.ang% k̲asaʼáa # ;
+3pl+Near+Fut:%>ʼwáa%.ang% k̲asaʼáang # ;
+3pl+Interr+VNear+Fut:%>ʼwáa%.ang% k̲asaasdláa # ;
+3pl+VNear+Fut:%>ʼwáa%.ang% k̲asaasdláang # ;
+3pl+Bias+Imm+Pres:%>ʼwáaʼuuj # ;
+3pl+Bias+Simp+Pres:%>ʼwáaʼuujang # ;
+3pl+Res:%>ʼwáaäsaaʼuujang # ;
+3pl+Bias+Interr+Pres:%>ʼwáaʼus # ;
+3pl+Bias+Interr+Past:%>ʼwáaʼujaa # ;
+3pl+Bias+Interr+Past+Hab:%>ʼwáaʼuujaangaa # ;
+3pl+Bias+Interr+Fut:%>ʼwáaäsaaʼus # ;
+3pl+Cert+Pres:%>ʼwáaʼahlanggang # ;
+3pl+Cert+Past:%>ʼwáaʼahlanggan # ;
+3pl+Cert+Past+Hab:%>ʼwáaʼahlanggiinii # ;
+3pl+Cert+Fut:%>ʼwáaäsaaʼahlans # ;
+3pl+Cert+Rel:%>ʼwáaʼahlans # ;
+3pl+Ints+Past:%>ʼáawaaʼahlang # ;
+3pl+Cont:%>ʼáawaaʼahlanggaa # ;
+3pl+Ctfact+Pres:%>ʼáawaaʼahlanggang # ;
+3pl+Rflx:%>ʼwáaʼahl # ;
+3pl+Fut+Rflx+Interr:%>ʼwáaäseehl # ;
+Neg+Sg+Impv:%>ʼáng # ;
+Neg+Imm+Pres:%>ʼángga # ;
+Neg+Interr+Simp+Pres:%>ʼáng # ;
+Neg+Simp+Pres:%>ʼánggang # ;
+Neg+Dir+Past:%>ʼánggan # ;
+Neg+Interr+Past:%>ʼáangaa # ;
+Neg+Indir+Past:%>ʼáangaan # ;
+Neg+Rel:%>ʼáns # ;
+Neg+Rel+Evid:%>ʼáangaas # ;
+Neg+NonFact:%>ʼangáng # ;
+Neg+Past+NonFact:%>ʼáangaa%.ang # ;
+Neg+Interr+Pres+Hab:%>ʼánggang # ;
+Neg+Pres+Hab:%>gángʼanggang # ;
+Neg+Pres+Hab+NonFact:%>gángʼangang # ;
+Neg+Dir+Past+Hab:%>ʼánggiinii # ;
+Neg+Interr+Past+Hab:%>ʼánggaangaa # ;
+Neg+Indir+Past+Hab:%>ʼánggaangaan # ;
+Neg+Interr+Fut+Long:%>ʼángäsaa # ;
+Neg+Interr+Fut+Short:%>ʼángäs # ;
+Neg+Simp+Fut:%>ʼángäsaang # ;
+Neg+Imm+Fut:%>ʼángäsga # ;
+Neg+Rel+Fut:%>ʼángäsaas # ;
+Neg+Fut+NonFact:%>ʼángäsaa%.ang # ;
+Neg+Interr+Near+Fut:%>áng% k̲asaaʼáng # ;
+Neg+Near+Fut:%>áng% k̲asaaʼánggang # ;
+Neg+Interr+VNear+Fut:%>áng% k̲asaasdläʼáng # ;
+Neg+VNear+Fut:%>áng% k̲asaasdläʼánggang # ;
+Neg+Bias+Imm+Pres:%>ʼángʼuuj # ;
+Neg+Bias+Simp+Pres:%>ʼángʼuujang # ;
+Neg+Res:%>ʼángäsaaʼuujang # ;
+Neg+Bias+Interr+Pres:%>ʼángʼus # ;
+Neg+Bias+Interr+Past:%>ʼángʼujaa # ;
+Neg+Bias+Interr+Past+Hab:%>ʼángʼuujaangaa # ;
+Neg+Bias+Interr+Fut:%>ʼángäsaaʼus # ;
+Neg+Cert+Pres:%>ʼáangʼahlanggang # ;
+Neg+Cert+Past:%>ʼáangʼahlanggan # ;
+Neg+Cert+Past+Hab:%>ʼáangʼahlanggiinii # ;
+Neg+Cert+Fut:%>ʼángäsaaʼahlans # ;
+Neg+Cert+Rel:%>ʼáangʼahlans # ;
+Neg+Ints+Past:%>ʼáangaaʼahlang # ;
+Neg+Cont:%>ʼáangaaʼahlanggaa # ;
+Neg+Ctfact+Pres:%>ʼáangaaʼahlanggang # ;
+Neg+Rflx:%>ʼáangʼahl # ;
+Neg+Fut+Rflx+Interr:%>ʼángäseehl # ;
+Neg+Pl+Impv:%>ʼángʼuu # ;
+Neg+3pl+Imm+Pres:%>ʼángʼwaa # ;
+Neg+3pl+Interr+Simp+Pres:%>ʼángʼwaa # ;
+Neg+3pl+Simp+Pres:%>ʼángʼwaang # ;
+Neg+3pl+Dir+Past:%>ʼángʼwägan # ;
+Neg+3pl+Interr+Past:%>ʼángʼaawaa # ;
+Neg+3pl+Indir+Past:%>ʼángʼaawaan # ;
+Neg+3pl+Rel:%>ʼángʼwaas # ;
+Neg+3pl+Rel+Evid:%>ʼángʼaawaas # ;
+Neg+3pl+NonFact:%>ʼángʼwaa%.ang # ;
+Neg+3pl+Past+NonFact:%>ʼángʼaawaa%.ang # ;
+Neg+3pl+Interr+Pres+Hab:%>gángʼangʼwaa # ;
+Neg+3pl+Pres+Hab:%>gángʼangʼwaang # ;
+Neg+3pl+Pres+Hab+NonFact:%>gángʼangʼwaa%.ang # ;
+Neg+3pl+Dir+Past+Hab:%>ʼángʼwägiinii # ;
+Neg+3pl+Interr+Past+Hab:%>ʼángʼwägaangaa # ;
+Neg+3pl+Indir+Past+Hab:%>ʼángʼwägaangaan # ;
+Neg+3pl+Interr+Fut+Long:%>ʼángʼwaaäsaa # ;
+Neg+3pl+Interr+Fut+Short:%>ʼángʼwaaäs # ;
+Neg+3pl+Simp+Fut:%>ʼángʼwaaäsaang # ;
+Neg+3pl+Imm+Fut:%>ʼángʼwaaäsga # ;
+Neg+3pl+Rel+Fut:%>ʼángʼwaaäsaas # ;
+Neg+3pl+Fut+NonFact:%>ʼángʼwaaäsaa%.ang # ;
+Neg+3pl+Interr+Near+Fut:%>ʼwáa%.ang% k̲asaaʼáng # ;
+Neg+3pl+Near+Fut:%>ʼwáa%.ang% k̲asaaʼánggang # ;
+Neg+3pl+Interr+VNear+Fut:%>ʼwáa%.ang% k̲asaasdläʼáng # ;
+Neg+3pl+VNear+Fut:%>ʼwáa%.ang% k̲asaasdläʼánggang # ;
+Neg+3pl+Bias+Imm+Pres:%>ʼángʼwaaʼuuj # ;
+Neg+3pl+Bias+Simp+Pres:%>ʼángʼwaaʼuujang # ;
+Neg+3pl+Res:%>ʼángʼwaaäsaaʼuujang # ;
+Neg+3pl+Bias+Interr+Pres:%>ʼángʼwaaʼus # ;
+Neg+3pl+Bias+Interr+Past:%>ʼángʼwaaʼujaa # ;
+Neg+3pl+Bias+Interr+Past+Hab:%>ʼángʼwaaʼuujaangaa # ;
+Neg+3pl+Bias+Interr+Fut:%>ʼángʼwaaäsaaʼus # ;
+Neg+3pl+Cert+Pres:%>ʼángʼwaaʼahlanggang # ;
+Neg+3pl+Cert+Past:%>ʼángʼwaaʼahlanggan # ;
+Neg+3pl+Cert+Past+Hab:%>ʼángʼwaaʼahlanggiinii # ;
+Neg+3pl+Cert+Fut:%>ʼángʼwaaäsaaʼahlans # ;
+Neg+3pl+Cert+Rel:%>ʼángʼwaaʼahlans # ;
+Neg+3pl+Ints+Past:%>ʼángʼaawaaʼahlang # ;
+Neg+3pl+Cont:%>ʼángʼaawaaʼahlanggaa # ;
+Neg+3pl+Ctfact+Pres:%>ʼángʼaawaaʼahlanggang # ;
+Neg+3pl+Rflx:%>ʼángʼwaaʼahl # ;
+Neg+3pl+Fut+Rflx+Interr:%>ʼángʼwaaäseehl # ;


LEXICON CLASS-AAHL !!= @CODE@
+V:hl               CLASS-AAHL-STEM-1-INFL ;
+V:l                CLASS-AAHL-STEM-2-INFL ;
+V+Ext:hldáal       CLASS-AAL-INFL  ;
+V+Circum:hlgwáang  CLASS-AANG-INFL  ;
+V+Stand-Sg:hlgyaʼáng            CLASS-ANG-STEM-1-INFL  ;
+V+Stand-Sg:hlgyaʼáang           CLASS-ANG-STEM-2-INFL  ;
+V+Stand-Pl:hlgyaʼáang           CLASS-AANG-INFL  ;
+V+Order:hlhahl                  CLASS-AHL-INFL  ;
+V+Incep:hlhid                   CLASS-ID-STEM-1-INFL  ;
+V+Incep:hlhíid                  CLASS-ID-STEM-2-INFL  ;
+V+Almost:hlsgä                  CLASS-A-STEM-1-INFL  ;
+V+Almost:hlsgáa                 CLASS-A-STEM-2-INFL  ;
+V+Nocturn:hlʼuhlä               CLASS-A-STEM-1-INFL  ;
+V+Nocturn:hlʼuhláa              CLASS-A-STEM-2-INFL  ;
+V+Sit-Sg:hlʼwä                  CLASS-A-STEM-1-INFL  ;
+V+Sit-Sg:hlʼwáa                 CLASS-A-STEM-2-INFL  ;
+V+Sit-Pl:hlʼwaʼáang             CLASS-AANG-INFL  ;
+V+Nocturn+Distrib:hlʼuhláaʼagang   CLASS-ANG-STEM-1-INFL  ;
+V+Nocturn+Distrib:hlʼuhláaʼagaang  CLASS-ANG-STEM-2-INFL  ;
+V+Order+Distrib:hlháalagang        CLASS-ANG-STEM-1-INFL  ;
+V+Order+Distrib:hlháalaagaang      CLASS-ANG-STEM-2-INFL  ;
+V+Order+Incep:hlhahlhid         CLASS-ID-STEM-1-INFL  ;
+V+Order+Incep:hlhahlhíid        CLASS-ID-STEM-2-INFL  ;
+V+Order+Almost:hlhahlsgä        CLASS-A-STEM-1-INFL  ;
+V+Order+Almost:hlhahlsgáa       CLASS-A-STEM-2-INFL  ;
+V+Order+Nocturn:hlhahlʼuhlä     CLASS-A-STEM-1-INFL  ;
+V+Order+Nocturn:hlhahlʼuhláa    CLASS-A-STEM-2-INFL  ;
+V+Incep+Order:hlhidhahl         CLASS-AHL-INFL  ;
+V+Incep+Almost:hlhidsgä         CLASS-A-STEM-1-INFL  ;
+V+Incep+Almost:hlhidsgáa        CLASS-A-STEM-2-INFL  ;
+V+Nocturn+Order:hlʼuhlahahl     CLASS-AHL-INFL  ;


LEXICON CLASS-AAHL-STEM-1-INFL
+Cond-Aux1:%> # ;
+Sg+Impv:%> # ;
+Interr+Simp+Pres:%> # ;
+Rel:%>s # ;
+NonFact:%>áng # ;
+Interr+Fut+Long:%>äsáa # ;
+Interr+Fut+Short:%>äs # ;
+Simp+Fut:%>äsáang # ;
+Imm+Fut:%>äsga # ;
+Rel+Fut:%>äsáas # ;
+Fut+NonFact:%>äsáa%.ang # ;
+Interr+Near+Fut:%>áng% k̲asaʼáa # ;
+Near+Fut:%>áng% k̲asaʼáang # ;
+Interr+VNear+Fut:%>áng% k̲asaasdláa # ;
+VNear+Fut:%>áng% k̲asaasdláang # ;
+Bias+Imm+Pres:%>ʼúuj # ;
+Bias+Simp+Pres:%>ʼúujang # ;
+Res:%>äsáaʼuujang # ;
+Bias+Interr+Pres:%>ʼus # ;
+Bias+Interr+Past:%>ʼujáa # ;
+Bias+Interr+Past+Hab:%>ʼúujaangaa # ;
+Bias+Interr+Fut:%>äsáaʼus # ;
+Cert+Pres:%>ʼahlánggang # ;
+Cert+Past:%>ʼahlánggan # ;
+Cert+Past+Hab:%>ʼahlánggíinii # ;
+Cert+Fut:%>äsáaʼahlans # ;
+Cert+Rel:%>ʼahláns # ;
+Rflx:%>ʼahl # ;
+Fut+Rflx+Interr:%>äséehl # ;
+Pl+Impv:%>ʼúu # ;
+3pl+Imm+Pres:%>ʼwáa # ;
+3pl+Interr+Simp+Pres:%>ʼwáa # ;
+3pl+Simp+Pres:%>ʼwáang # ;
+3pl+Dir+Past:%>ʼwägán # ;
+3pl+Interr+Past:%>ʼáawaa # ;
+3pl+Indir+Past:%>ʼáawaan # ;
+3pl+Rel:%>ʼwáas # ;
+3pl+Rel+Evid:%>ʼáawaas # ;
+3pl+NonFact:%>ʼwáa%.ang # ;
+3pl+Past+NonFact:%>ʼáawaa%.ang # ;
+3pl+Dir+Past+Hab:%>ʼwägíinii # ;
+3pl+Interr+Past+Hab:%>ʼwägáangaa # ;
+3pl+Indir+Past+Hab:%>ʼwägáangaan # ;
+3pl+Interr+Fut+Long:%>ʼwáaäsaa # ;
+3pl+Interr+Fut+Short:%>ʼwáaäs # ;
+3pl+Simp+Fut:%>ʼwáaäsaang # ;
+3pl+Imm+Fut:%>ʼwáaäsga # ;
+3pl+Rel+Fut:%>ʼwáaäsaas # ;
+3pl+Fut+NonFact:%>ʼwáaäsaa%.ang # ;
+3pl+Interr+Near+Fut:%>ʼwáa%.áng% k̲asaʼáa # ;
+3pl+Near+Fut:%>ʼwáa%.áng% k̲asaʼáang # ;
+3pl+Interr+VNear+Fut:%>ʼwáa%.áng% k̲asaasdláa # ;
+3pl+VNear+Fut:%>ʼwáa%.áng% k̲asaasdláang # ;
+3pl+Bias+Imm+Pres:%>ʼwáaʼuuj # ;
+3pl+Bias+Simp+Pres:%>ʼwáaʼuujang # ;
+3pl+Res:%>ʼwáaäsaaʼuujang # ;
+3pl+Bias+Interr+Pres:%>ʼwáaʼus # ;
+3pl+Bias+Interr+Past:%>ʼwáaʼujaa # ;
+3pl+Bias+Interr+Past+Hab:%>ʼwáaʼuujaangaa # ;
+3pl+Bias+Interr+Fut:%>ʼwáaäsaaʼus # ;
+3pl+Cert+Pres:%>ʼwáaʼahlanggang # ;
+3pl+Cert+Past:%>ʼwáaʼahlanggan # ;
+3pl+Cert+Past+Hab:%>ʼwáaʼahlanggíinii # ;
+3pl+Cert+Fut:%>ʼwáaäsaaʼahlans # ;
+3pl+Cert+Rel:%>ʼwáaʼahlans # ;
+3pl+Ints+Past:%>ʼáawaaʼahlang # ;
+3pl+Cont:%>ʼáawaaʼahlanggaa # ;
+3pl+Ctfact+Pres:%>ʼáawaaʼahlanggang # ;
+3pl+Rflx:%>ʼwáaʼahl # ;
+3pl+Fut+Rflx+Interr:%>ʼwáaäseehl # ;
+Neg+Sg+Impv:%>ʼáng # ;
+Neg+Imm+Pres:%>ʼángga # ;
+Neg+Interr+Simp+Pres:%>ʼáng # ;
+Neg+Simp+Pres:%>ʼánggang # ;
+Neg+Dir+Past:%>ʼánggan # ;
+Neg+Interr+Past:%>ʼáangaa # ;
+Neg+Indir+Past:%>ʼáangaan # ;
+Neg+Rel:%>ʼáns # ;
+Neg+Rel+Evid:%>ʼáangaas # ;
+Neg+NonFact:%>ʼangáng # ;
+Neg+Past+NonFact:%>ʼáangaa%.ang # ;
+Neg+Interr+Pres+Hab:%>ʼánggang # ;
+Neg+Dir+Past+Hab:%>ʼánggíinii # ;
+Neg+Interr+Past+Hab:%>ʼánggaangaa # ;
+Neg+Indir+Past+Hab:%>ʼánggaangaan # ;
+Neg+Interr+Fut+Long:%>ʼángäsaa # ;
+Neg+Interr+Fut+Short:%>ʼángäs # ;
+Neg+Simp+Fut:%>ʼángäsaang # ;
+Neg+Imm+Fut:%>ʼángäsga # ;
+Neg+Rel+Fut:%>ʼángäsaas # ;
+Neg+Fut+NonFact:%>ʼángäsaa%.ang # ;
+Neg+Interr+Near+Fut:%>áng% k̲asaaʼáng # ;
+Neg+Near+Fut:%>áng% k̲asaaʼánggang # ;
+Neg+Interr+VNear+Fut:%>áng% k̲asaasdläʼáng # ;
+Neg+VNear+Fut:%>áng% k̲asaasdläʼánggang # ;
+Neg+Bias+Imm+Pres:%>ʼángʼuuj # ;
+Neg+Bias+Simp+Pres:%>ʼángʼuujang # ;
+Neg+Res:%>ʼángäsaaʼuujang # ;
+Neg+Bias+Interr+Pres:%>ʼángʼus # ;
+Neg+Bias+Interr+Past:%>ʼángʼujaa # ;
+Neg+Bias+Interr+Past+Hab:%>ʼángʼuujaangaa # ;
+Neg+Bias+Interr+Fut:%>ʼángäsaaʼus # ;
+Neg+Cert+Pres:%>ʼáangʼahlanggang # ;
+Neg+Cert+Past:%>ʼáangʼahlanggan # ;
+Neg+Cert+Past+Hab:%>ʼáangʼahlanggíinii # ;
+Neg+Cert+Fut:%>ʼángäsaaʼahlans # ;
+Neg+Cert+Rel:%>ʼáangʼahlans # ;
+Neg+Ints+Past:%>ʼáangaaʼahlang # ;
+Neg+Cont:%>ʼáangaaʼahlanggaa # ;
+Neg+Ctfact+Pres:%>ʼáangaaʼahlanggang # ;
+Neg+Rflx:%>ʼáangʼahl # ;
+Neg+Fut+Rflx+Interr:%>ʼángäseehl # ;
+Neg+Pl+Impv:%>ʼángʼuu # ;
+Neg+3pl+Imm+Pres:%>ʼángʼwaa # ;
+Neg+3pl+Interr+Simp+Pres:%>ʼángʼwaa # ;
+Neg+3pl+Simp+Pres:%>ʼángʼwaang # ;
+Neg+3pl+Dir+Past:%>ʼángʼwägan # ;
+Neg+3pl+Interr+Past:%>ʼángʼaawaa # ;
+Neg+3pl+Indir+Past:%>ʼángʼaawaan # ;
+Neg+3pl+Rel:%>ʼángʼwaas # ;
+Neg+3pl+Rel+Evid:%>ʼángʼaawaas # ;
+Neg+3pl+NonFact:%>ʼángʼwaa%.ang # ;
+Neg+3pl+Past+NonFact:%>ʼángʼaawaa%.ang # ;
+Neg+3pl+Dir+Past+Hab:%>ʼángʼwägíinii # ;
+Neg+3pl+Interr+Past+Hab:%>ʼángʼwägáangaa # ;
+Neg+3pl+Indir+Past+Hab:%>ʼángʼwägáangaan # ;
+Neg+3pl+Interr+Fut+Long:%>ʼángʼwaaäsaa # ;
+Neg+3pl+Interr+Fut+Short:%>ʼángʼwaaäs # ;
+Neg+3pl+Simp+Fut:%>ʼángʼwaaäsaang # ;
+Neg+3pl+Imm+Fut:%>ʼángʼwaaäsga # ;
+Neg+3pl+Rel+Fut:%>ʼángʼwaaäsaas # ;
+Neg+3pl+Fut+NonFact:%>ʼángʼwaaäsaa%.ang # ;
+Neg+3pl+Interr+Near+Fut:%>ʼwáa%.áng% k̲asaaʼáng # ;
+Neg+3pl+Near+Fut:%>ʼwáa%.áng% k̲asaaʼánggang # ;
+Neg+3pl+Interr+VNear+Fut:%>ʼwáa%.áng% k̲asaasdläʼáng # ;
+Neg+3pl+VNear+Fut:%>ʼwáa%.áng% k̲asaasdläʼánggang # ;
+Neg+3pl+Bias+Imm+Pres:%>ʼángʼwaaʼuuj # ;
+Neg+3pl+Bias+Simp+Pres:%>ʼángʼwaaʼuujang # ;
+Neg+3pl+Res:%>ʼángʼwaaäsaaʼuujang # ;
+Neg+3pl+Bias+Interr+Pres:%>ʼángʼwaaʼus # ;
+Neg+3pl+Bias+Interr+Past:%>ʼángʼwaaʼujaa # ;
+Neg+3pl+Bias+Interr+Past+Hab:%>ʼángʼwaaʼuujaangaa # ;
+Neg+3pl+Bias+Interr+Fut:%>ʼángʼwaaäsaaʼus # ;
+Neg+3pl+Cert+Pres:%>ʼángʼwaaʼahlanggang # ;
+Neg+3pl+Cert+Past:%>ʼángʼwaaʼahlanggan # ;
+Neg+3pl+Cert+Past+Hab:%>ʼángʼwaaʼahlanggíinii # ;
+Neg+3pl+Cert+Fut:%>ʼángʼwaaäsaaʼahlans # ;
+Neg+3pl+Cert+Rel:%>ʼángʼwaaʼahlans # ;
+Neg+3pl+Ints+Past:%>ʼángʼaawaaʼahlang # ;
+Neg+3pl+Cont:%>ʼángʼaawaaʼahlanggaa # ;
+Neg+3pl+Ctfact+Pres:%>ʼángʼaawaaʼahlanggang # ;
+Neg+3pl+Rflx:%>ʼángʼwaaʼahl # ;
+Neg+3pl+Fut+Rflx+Interr:%>ʼángʼwaaäseehl # ;

LEXICON CLASS-AAHL-STEM-2-INFL !!= @CODE@
+Cond-Aux2:%> # ;
+Imm+Pres:%>%^ENDBga # ;
+Simp+Pres:%>%^ENDBgáng # ;
+Dir+Past:%>%^ENDBgán # ;
+Interr+Past:%>%^ENDBáa # ;
+Indir+Past:%>%^ENDBáan # ;
+Rel+Evid:%>%^ENDBáas # ;
+Past+NonFact:%>%^ENDBáa%.ang # ;
+Interr+Pres+Hab:%>%^ENDBgáng # ;
+Pres+Hab:%>%^ENDBgánggang # ;
+Pres+Hab+NonFact:%>%^ENDBgangáng # ;
+Dir+Past+Hab:%>%^ENDBgíinii # ;
+Interr+Past+Hab:%>%^ENDBgáangaa # ;
+Indir+Past+Hab:%>%^ENDBgáangaan # ;
+Ints+Past:%>%^ENDBáaʼahlang # ;
+Cont:%>%^ENDBáaʼahlanggaa # ;
+Ctfact+Pres:%>%^ENDBáaʼahlanggang # ;
+3pl+Interr+Pres+Hab:%>%^ENDBgángʼwaa # ;
+3pl+Pres+Hab:%>%^ENDBgángʼwaang # ;
+3pl+Pres+Hab+NonFact:%>%^ENDBgángʼwaa%.ang # ;
+Neg+Pres+Hab:%>%^ENDBgángʼanggang # ;
+Neg+Pres+Hab+NonFact:%>%^ENDBgángʼangang # ;
+Neg+3pl+Interr+Pres+Hab:%>%^ENDBgángʼangʼwaa # ;
+Neg+3pl+Pres+Hab:%>%^ENDBgángʼangʼwaang # ;
+Neg+3pl+Pres+Hab+NonFact:%>%^ENDBgángʼangʼwaa%.ang # ;


LEXICON CLASS-AD !!= @CODE@
+V:ad               CLASS-AD-STEM-1-INFL ;
+V:íid              CLASS-AD-STEM-2-INFL ;
+V+Ext:addáal       CLASS-AAL-INFL  ;
+V+Circum:adgwáang  CLASS-AANG-INFL  ;
+V+Stand-Sg:adgyaʼáng            CLASS-ANG-STEM-1-INFL  ;
+V+Stand-Sg:adgyaʼáang           CLASS-ANG-STEM-2-INFL  ;
+V+Stand-Pl:adgyaʼáang           CLASS-AANG-INFL  ;
+V+Order:adhahl                  CLASS-AHL-INFL  ;
+V+Incep:adhid                   CLASS-ID-STEM-1-INFL  ;
+V+Incep:adhíid                  CLASS-ID-STEM-2-INFL  ;
+V+Almost:adsgä                  CLASS-A-STEM-1-INFL  ;
+V+Almost:adsgáa                 CLASS-A-STEM-2-INFL  ;
+V+Nocturn:adʼuhlä               CLASS-A-STEM-1-INFL  ;
+V+Nocturn:adʼuhláa              CLASS-A-STEM-2-INFL  ;
+V+Sit-Sg:adʼwä                  CLASS-A-STEM-1-INFL  ;
+V+Sit-Sg:adʼwáa                 CLASS-A-STEM-2-INFL  ;
+V+Sit-Pl:adʼwaʼáang             CLASS-AANG-INFL  ;
+V+Nocturn+Distrib:adʼuhláaʼagang   CLASS-ANG-STEM-1-INFL  ;
+V+Nocturn+Distrib:adʼuhláaʼagaang  CLASS-ANG-STEM-2-INFL  ;
+V+Order+Distrib:adháalagang        CLASS-ANG-STEM-1-INFL  ;
+V+Order+Distrib:adháalaagaang      CLASS-ANG-STEM-2-INFL  ;
+V+Order+Incep:adhahlhid         CLASS-ID-STEM-1-INFL  ;
+V+Order+Incep:adhahlhíid        CLASS-ID-STEM-2-INFL  ;
+V+Order+Almost:adhahlsgä        CLASS-A-STEM-1-INFL  ;
+V+Order+Almost:adhahlsgáa       CLASS-A-STEM-2-INFL  ;
+V+Order+Nocturn:adhahlʼuhlä     CLASS-A-STEM-1-INFL  ;
+V+Order+Nocturn:adhahlʼuhláa    CLASS-A-STEM-2-INFL  ;
+V+Incep+Order:adhidhahl         CLASS-AHL-INFL  ;
+V+Incep+Almost:adhidsgä         CLASS-A-STEM-1-INFL  ;
+V+Incep+Almost:adhidsgáa        CLASS-A-STEM-2-INFL  ;
+V+Nocturn+Order:adʼuhlahahl     CLASS-AHL-INFL  ;


LEXICON CLASS-AD-STEM-1-INFL !!= @CODE@
+Cond-Aux1:%> # ;
+Sg+Impv: # ;
+Interr+Simp+Pres: # ;
+Interr+Past:áa # ;
+Indir+Past:áan # ;
+Rel:s # ;
+Rel+Evid:áas # ;
+Past+NonFact:áa%.ang # ;
+Interr+Fut+Long:äsáa # ;
+Interr+Fut+Short:äs # ;
+Simp+Fut:äsáang # ;
+Imm+Fut:äsga # ;
+Rel+Fut:äsáas # ;
+Fut+NonFact:äsáa%.ang # ;
+Bias+Imm+Pres:ʼúuj # ;
+Bias+Simp+Pres:ʼúujang # ;
+Res:äsáaʼuujang # ;
+Bias+Interr+Pres:ʼus # ;
+Bias+Interr+Past:ʼujáa # ;
+Bias+Interr+Past+Hab:ʼáujaangaa # ;
+Bias+Interr+Fut:äsáaʼus # ;
+Cert+Fut:äsáaʼahlans # ;
+Fut+Rflx+Interr:äséehl # ;
+Pl+Impv:ʼúu # ;
+3pl+Imm+Pres:ʼwáa # ;
+3pl+Interr+Simp+Pres:ʼwáa # ;
+3pl+Simp+Pres:ʼwáang # ;
+3pl+Dir+Past:ʼwägán # ;
+3pl+Interr+Past:ʼáawaa # ;
+3pl+Indir+Past:ʼáawaan # ;
+3pl+Rel:ʼwáas # ;
+3pl+Rel+Evid:ʼáawaas # ;
+3pl+NonFact:ʼwáa%.ang # ;
+3pl+Past+NonFact:ʼáawaa%.ang # ;
+3pl+Dir+Past+Hab:ʼwägíinii # ;
+3pl+Interr+Past+Hab:ʼwägáangaa # ;
+3pl+Indir+Past+Hab:ʼwägáangaan # ;
+3pl+Interr+Fut+Long:ʼwáaäsaa # ;
+3pl+Interr+Fut+Short:ʼwáaäs # ;
+3pl+Simp+Fut:ʼwáaäsaang # ;
+3pl+Imm+Fut:ʼwáaäsga # ;
+3pl+Rel+Fut:ʼwáaäsaas # ;
+3pl+Fut+NonFact:ʼwáaäsaa%.ang # ;
+3pl+Interr+Near+Fut:ʼwáa%.ang% k̲asaʼáa # ;
+3pl+Near+Fut:ʼwáa%.ang% k̲asaʼáang # ;
+3pl+Interr+VNear+Fut:ʼwáa%.ang% k̲asaasdláa # ;
+3pl+VNear+Fut:ʼwáa%.ang% k̲asaasdláang # ;
+3pl+Bias+Imm+Pres:ʼwáaʼuuj # ;
+3pl+Bias+Simp+Pres:ʼwáaʼuujang # ;
+3pl+Res:ʼwáaäsaaʼuujang # ;
+3pl+Bias+Interr+Pres:ʼwáaʼus # ;
+3pl+Bias+Interr+Past:ʼwáaʼujaa # ;
+3pl+Bias+Interr+Past+Hab:ʼwáaʼuujaangaa # ;
+3pl+Bias+Interr+Fut:ʼwáaäsaaʼus # ;
+3pl+Cert+Pres:ʼwáaʼahlanggang # ;
+3pl+Cert+Past:ʼwáaʼahlanggan # ;
+3pl+Cert+Past+Hab:ʼwáaʼahlanggiinii # ;
+3pl+Cert+Fut:ʼwáaäsaaʼahlans # ;
+3pl+Cert+Rel:ʼwáaʼahlans # ;
+3pl+Ints+Past:ʼáawaaʼahlang # ;
+3pl+Cont:ʼáawaaʼahlanggaa # ;
+3pl+Ctfact+Pres:ʼáawaaʼahlanggang # ;
+3pl+Rflx:ʼwáaʼahl # ;
+3pl+Fut+Rflx+Interr:ʼwáaäseehl # ;
+Neg+Sg+Impv:ʼáng # ;
+Neg+Imm+Pres:ʼángga # ;
+Neg+Interr+Simp+Pres:ʼáng # ;
+Neg+Simp+Pres:ʼánggang # ;
+Neg+Dir+Past:ʼánggan # ;
+Neg+Interr+Past:ʼáangaa # ;
+Neg+Indir+Past:ʼáangaan # ;
+Neg+Rel:ʼáns # ;
+Neg+Rel+Evid:ʼáangaas # ;
+Neg+NonFact:ʼangáng # ;
+Neg+Past+NonFact:ʼáangaa%.ang # ;
+Neg+Interr+Pres+Hab:ʼánggang # ;
+Neg+Dir+Past+Hab:ʼánggiinii # ;
+Neg+Interr+Past+Hab:ʼánggaangaa # ;
+Neg+Indir+Past+Hab:ʼánggaangaan # ;
+Neg+Interr+Fut+Long:ʼángäsaa # ;
+Neg+Interr+Fut+Short:ʼángäs # ;
+Neg+Simp+Fut:ʼángäsaang # ;
+Neg+Imm+Fut:ʼángäsga # ;
+Neg+Rel+Fut:ʼángäsaas # ;
+Neg+Fut+NonFact:ʼángäsaa%.ang # ;
+Neg+Bias+Imm+Pres:ʼángʼuuj # ;
+Neg+Bias+Simp+Pres:ʼángʼuujang # ;
+Neg+Res:ʼángäsaaʼuujang # ;
+Neg+Bias+Interr+Pres:ʼángʼus # ;
+Neg+Bias+Interr+Past:ʼángʼujaa # ;
+Neg+Bias+Interr+Past+Hab:ʼángʼuujaangaa # ;
+Neg+Bias+Interr+Fut:ʼángäsaaʼus # ;
+Neg+Cert+Pres:ʼáangʼahlanggang # ;
+Neg+Cert+Past:ʼáangʼahlanggan # ;
+Neg+Cert+Past+Hab:ʼáangʼahlanggiinii # ;
+Neg+Cert+Fut:ʼángäsaaʼahlans # ;
+Neg+Cert+Rel:ʼáangʼahlans # ;
+Neg+Ints+Past:ʼáangaaʼahlang # ;
+Neg+Cont:ʼáangaaʼahlanggaa # ;
+Neg+Ctfact+Pres:ʼáangaaʼahlanggang # ;
+Neg+Rflx:ʼáangʼahl # ;
+Neg+Fut+Rflx+Interr:ʼángäseehl # ;
+Neg+Pl+Impv:ʼángʼuu # ;
+Neg+3pl+Imm+Pres:ʼángʼwaa # ;
+Neg+3pl+Interr+Simp+Pres:ʼángʼwaa # ;
+Neg+3pl+Simp+Pres:ʼángʼwaang # ;
+Neg+3pl+Dir+Past:ʼángʼwägan # ;
+Neg+3pl+Interr+Past:ʼángʼaawaa # ;
+Neg+3pl+Indir+Past:ʼángʼaawaan # ;
+Neg+3pl+Rel:ʼángʼwaas # ;
+Neg+3pl+Rel+Evid:ʼángʼaawaas # ;
+Neg+3pl+NonFact:ʼángʼwaa%.ang # ;
+Neg+3pl+Past+NonFact:ʼángʼaawaa%.ang # ;
+Neg+3pl+Dir+Past+Hab:ʼángʼwägiinii # ;
+Neg+3pl+Interr+Past+Hab:ʼángʼwägaangaa # ;
+Neg+3pl+Indir+Past+Hab:ʼángʼwägaangaan # ;
+Neg+3pl+Interr+Fut+Long:ʼángʼwaaäsaa # ;
+Neg+3pl+Interr+Fut+Short:ʼángʼwaaäs # ;
+Neg+3pl+Simp+Fut:ʼángʼwaaäsaang # ;
+Neg+3pl+Imm+Fut:ʼángʼwaaäsga # ;
+Neg+3pl+Rel+Fut:ʼángʼwaaäsaas # ;
+Neg+3pl+Fut+NonFact:ʼángʼwaaäsaa%.ang # ;
+Neg+3pl+Interr+Near+Fut:ʼwáa%.ang% k̲asaaʼáng # ;
+Neg+3pl+Near+Fut:ʼwáa%.ang% k̲asaaʼánggang # ;
+Neg+3pl+Interr+VNear+Fut:ʼwáa%.ang% k̲asaasdläʼáng # ;
+Neg+3pl+VNear+Fut:ʼwáa%.ang% k̲asaasdläʼánggang # ;
+Neg+3pl+Bias+Imm+Pres:ʼángʼwaaʼuuj # ;
+Neg+3pl+Bias+Simp+Pres:ʼángʼwaaʼuujang # ;
+Neg+3pl+Res:ʼángʼwaaäsaaʼuujang # ;
+Neg+3pl+Bias+Interr+Pres:ʼángʼwaaʼus # ;
+Neg+3pl+Bias+Interr+Past:ʼángʼwaaʼujaa # ;
+Neg+3pl+Bias+Interr+Past+Hab:ʼángʼwaaʼuujaangaa # ;
+Neg+3pl+Bias+Interr+Fut:ʼángʼwaaäsaaʼus # ;
+Neg+3pl+Cert+Pres:ʼángʼwaaʼahlanggang # ;
+Neg+3pl+Cert+Past:ʼángʼwaaʼahlanggan # ;
+Neg+3pl+Cert+Past+Hab:ʼángʼwaaʼahlanggiinii # ;
+Neg+3pl+Cert+Fut:ʼángʼwaaäsaaʼahlans # ;
+Neg+3pl+Cert+Rel:ʼángʼwaaʼahlans # ;
+Neg+3pl+Ints+Past:ʼángʼaawaaʼahlang # ;
+Neg+3pl+Cont:ʼángʼaawaaʼahlanggaa # ;
+Neg+3pl+Ctfact+Pres:ʼángʼaawaaʼahlanggang # ;
+Neg+3pl+Rflx:ʼángʼwaaʼahl # ;
+Neg+3pl+Fut+Rflx+Interr:ʼángʼwaaäseehl # ;

LEXICON CLASS-AD-STEM-2-INFL !!= @CODE@
+Cond-Aux2:%> # ;
+Imm+Pres:%>a # ;
+Simp+Pres:%>áng # ;
+Dir+Past:%>an # ;
+NonFact:%>áng # ;
+Interr+Pres+Hab:%>áng # ;
+Pres+Hab:%>anggang # ;
+Pres+Hab+NonFact:%>angang # ;
+Dir+Past+Hab:%>iinii # ;
+Interr+Past+Hab:%>áangaa # ;
+Indir+Past+Hab:%>áangaan # ;
+Interr+Near+Fut:%>áng% k̲asaʼáa # ;
+Near+Fut:%>áng% k̲asaʼáang # ;
+Interr+VNear+Fut:%>áng% k̲asaasdláa # ;
+VNear+Fut:%>áng% k̲asaasdláang # ;
+Cert+Pres:%>ʼahlánggang # ;
+Cert+Past:%>ʼahlánggan # ;
+Cert+Past+Hab:%>ʼahlánggíinii # ;
+Cert+Rel:%>ʼahláns # ;
+Ints+Past:%>áaʼahlang # ;
+Cont:%>áaʼahlanggaa # ;
+Ctfact+Pres:%>áaʼahlanggang # ;
+Rflx:%>ʼahl # ;
+3pl+Interr+Pres+Hab:%>angʼwaa # ;
+3pl+Pres+Hab:%>angʼwaang # ;
+3pl+Pres+Hab+NonFact:%>angʼwaa%.ang # ;
+Neg+Pres+Hab:%>angʼanggang # ;
+Neg+Pres+Hab+NonFact:%>angʼangang # ;
+Neg+Interr+Near+Fut:%>áng% k̲asaaʼáng # ;
+Neg+Near+Fut:%>áng% k̲asaaʼánggang # ;
+Neg+Interr+VNear+Fut:%>áng% k̲asaasdläʼáng # ;
+Neg+VNear+Fut:%>áng% k̲asaasdläʼánggang # ;
+Neg+3pl+Interr+Pres+Hab:%>angʼangʼwaa # ;
+Neg+3pl+Pres+Hab:%>angʼangʼwaang # ;
+Neg+3pl+Pres+Hab+NonFact:%>angʼangʼwaa%.ang # ;


LEXICON CLASS-AL !!= @CODE@
+V:l               CLASS-AL-STEM-1-INFL ;
+V:al              CLASS-AL-STEM-2-INFL ;
+V+Ext:ldáal       CLASS-AAL-INFL  ;
+V+Circum:lgwáang  CLASS-AANG-INFL  ;
+V+Stand-Sg:lgyaʼáng            CLASS-ANG-STEM-1-INFL  ;
+V+Stand-Sg:lgyaʼáang           CLASS-ANG-STEM-2-INFL  ;
+V+Stand-Pl:lgyaʼáang           CLASS-AANG-INFL  ;
+V+Order:lhahl                  CLASS-AHL-INFL  ;
+V+Incep:lhid                   CLASS-ID-STEM-1-INFL  ;
+V+Incep:lhíid                  CLASS-ID-STEM-2-INFL  ;
+V+Almost:lsgä                  CLASS-A-STEM-1-INFL  ;
+V+Almost:lsgáa                 CLASS-A-STEM-2-INFL  ;
+V+Nocturn:lʼuhlä               CLASS-A-STEM-1-INFL  ;
+V+Nocturn:lʼuhláa              CLASS-A-STEM-2-INFL  ;
+V+Sit-Sg:lʼwä                  CLASS-A-STEM-1-INFL  ;
+V+Sit-Sg:lʼwáa                 CLASS-A-STEM-2-INFL  ;
+V+Sit-Pl:lʼwaʼáang             CLASS-AANG-INFL  ;
+V+Nocturn+Distrib:lʼuhláaʼagang   CLASS-ANG-STEM-1-INFL  ;
+V+Nocturn+Distrib:lʼuhláaʼagaang  CLASS-ANG-STEM-2-INFL  ;
+V+Order+Distrib:lháalagang        CLASS-ANG-STEM-1-INFL  ;
+V+Order+Distrib:lháalaagaang      CLASS-ANG-STEM-2-INFL  ;
+V+Order+Incep:lhahlhid         CLASS-ID-STEM-1-INFL  ;
+V+Order+Incep:lhahlhíid        CLASS-ID-STEM-2-INFL  ;
+V+Order+Almost:lhahlsgä        CLASS-A-STEM-1-INFL  ;
+V+Order+Almost:lhahlsgáa       CLASS-A-STEM-2-INFL  ;
+V+Order+Nocturn:lhahlʼuhlä     CLASS-A-STEM-1-INFL  ;
+V+Order+Nocturn:lhahlʼuhláa    CLASS-A-STEM-2-INFL  ;
+V+Incep+Order:lhidhahl         CLASS-AHL-INFL  ;
+V+Incep+Almost:lhidsgä         CLASS-A-STEM-1-INFL  ;
+V+Incep+Almost:lhidsgáa        CLASS-A-STEM-2-INFL  ;
+V+Nocturn+Order:lʼuhlahahl     CLASS-AHL-INFL  ;


LEXICON CLASS-AL-STEM-1-INFL !!= @CODE@
+Cond-Aux1:%> # ;
+Sg+Impv:%> # ;
+Imm+Pres:%>ga # ;
+Interr+Simp+Pres:%> # ;
+Simp+Pres:%>gáng # ;
+Dir+Past:%>gán # ;
+Rel:%>s # ;
+NonFact:%>áng # ;
+Interr+Pres+Hab:%>gáng # ;
+Pres+Hab:%>gánggang # ;
+Pres+Hab+NonFact:%>gangáng # ;
+Dir+Past+Hab:%>gíinii # ;
+Interr+Past+Hab:%>gáangaa # ;
+Indir+Past+Hab:%>gáangaan # ;
+Interr+Fut+Long:%>äsáa # ;
+Interr+Fut+Short:%>äs # ;
+Simp+Fut:%>äsáang # ;
+Imm+Fut:%>äsga # ;
+Rel+Fut:%>äsáas # ;
+Fut+NonFact:%>äsáa%.ang # ;
+Interr+Near+Fut:%>áng% k̲asaʼáa # ;
+Near+Fut:%>áng% k̲asaʼáang # ;
+Interr+VNear+Fut:%>áng% k̲asaasdláa # ;
+VNear+Fut:%>áng% k̲asaasdláang # ;
+Bias+Imm+Pres:%>ʼúuj # ;
+Bias+Simp+Pres:%>ʼúujang # ;
+Res:%>äsáaʼuujang # ;
+Bias+Interr+Pres:%>ʼus # ;
+Bias+Interr+Past:%>ʼujáa # ;
+Bias+Interr+Past+Hab:%>ʼúujaangaa # ;
+Bias+Interr+Fut:%>äsáaʼus # ;
+Cert+Fut:%>äsáaʼahlans # ;
+Fut+Rflx+Interr:%>äséehl # ;
+Pl+Impv:%>ʼúu # ;
+3pl+Imm+Pres:%>ʼwáa # ;
+3pl+Interr+Simp+Pres:%>ʼwáa # ;
+3pl+Simp+Pres:%>ʼwáang # ;
+3pl+Dir+Past:%>ʼwägán # ;
+3pl+Interr+Past:%>ʼáawaa # ;
+3pl+Indir+Past:%>ʼáawaan # ;
+3pl+Rel:%>ʼwáas # ;
+3pl+Rel+Evid:%>ʼáawaas # ;
+3pl+NonFact:%>ʼwáa%.ang # ;
+3pl+Past+NonFact:%>ʼáawaa%.ang # ;
+3pl+Interr+Pres+Hab:%>gángʼwaa # ;
+3pl+Pres+Hab:%>gángʼwaang # ;
+3pl+Pres+Hab+NonFact:%>gángʼwaa%.ang # ;
+3pl+Dir+Past+Hab:%>ʼwägíinii # ;
+3pl+Interr+Past+Hab:%>ʼwägáangaa # ;
+3pl+Indir+Past+Hab:%>ʼwägáangaan # ;
+3pl+Interr+Fut+Long:%>ʼwáaäsaa # ;
+3pl+Interr+Fut+Short:%>ʼwáaäs # ;
+3pl+Simp+Fut:%>ʼwáaäsaang # ;
+3pl+Imm+Fut:%>ʼwáaäsga # ;
+3pl+Rel+Fut:%>ʼwáaäsaas # ;
+3pl+Fut+NonFact:%>ʼwáaäsaa%.ang # ;
+3pl+Interr+Near+Fut:%>ʼwáa%.áng% k̲asaʼáa # ;
+3pl+Near+Fut:%>ʼwáa%.áng% k̲asaʼáang # ;
+3pl+Interr+VNear+Fut:%>ʼwáa%.áng% k̲asaasdláa # ;
+3pl+VNear+Fut:%>ʼwáa%.áng% k̲asaasdláang # ;
+3pl+Bias+Imm+Pres:%>ʼwáaʼuuj # ;
+3pl+Bias+Simp+Pres:%>ʼwáaʼuujang # ;
+3pl+Res:%>ʼwáaäsaaʼuujang # ;
+3pl+Bias+Interr+Pres:%>ʼwáaʼus # ;
+3pl+Bias+Interr+Past:%>ʼwáaʼujaa # ;
+3pl+Bias+Interr+Past+Hab:%>ʼwáaʼuujaangaa # ;
+3pl+Bias+Interr+Fut:%>ʼwáaäsaaʼus # ;
+3pl+Cert+Pres:%>ʼwáaʼahlanggang # ;
+3pl+Cert+Past:%>ʼwáaʼahlanggan # ;
+3pl+Cert+Past+Hab:%>ʼwáaʼahlanggíinii # ;
+3pl+Cert+Fut:%>ʼwáaäsaaʼahlans # ;
+3pl+Cert+Rel:%>ʼwáaʼahlans # ;
+3pl+Ints+Past:%>ʼáawaaʼahlang # ;
+3pl+Cont:%>ʼáawaaʼahlanggaa # ;
+3pl+Ctfact+Pres:%>ʼáawaaʼahlanggang # ;
+3pl+Rflx:%>ʼwáaʼahl # ;
+3pl+Fut+Rflx+Interr:%>ʼwáaäseehl # ;
+Neg+Sg+Impv:%>ʼáng # ;
+Neg+Imm+Pres:%>ʼángga # ;
+Neg+Interr+Simp+Pres:%>ʼáng # ;
+Neg+Simp+Pres:%>ʼánggang # ;
+Neg+Dir+Past:%>ʼánggan # ;
+Neg+Interr+Past:%>ʼáangaa # ;
+Neg+Indir+Past:%>ʼáangaan # ;
+Neg+Rel:%>ʼáns # ;
+Neg+Rel+Evid:%>ʼáangaas # ;
+Neg+NonFact:%>ʼangáng # ;
+Neg+Past+NonFact:%>ʼáangaa%.ang # ;
+Neg+Interr+Pres+Hab:%>ʼánggang # ;
+Neg+Pres+Hab:%>gángʼanggang # ;
+Neg+Pres+Hab+NonFact:%>gángʼangang # ;
+Neg+Dir+Past+Hab:%>ʼánggíinii # ;
+Neg+Interr+Past+Hab:%>ʼánggaangaa # ;
+Neg+Indir+Past+Hab:%>ʼánggaangaan # ;
+Neg+Interr+Fut+Long:%>ʼángäsaa # ;
+Neg+Interr+Fut+Short:%>ʼángäs # ;
+Neg+Simp+Fut:%>ʼángäsaang # ;
+Neg+Imm+Fut:%>ʼángäsga # ;
+Neg+Rel+Fut:%>ʼángäsaas # ;
+Neg+Fut+NonFact:%>ʼángäsaa%.ang # ;
+Neg+Interr+Near+Fut:%>áng% k̲asaaʼáng # ;
+Neg+Near+Fut:%>áng% k̲asaaʼánggang # ;
+Neg+Interr+VNear+Fut:%>áng% k̲asaasdläʼáng # ;
+Neg+VNear+Fut:%>áng% k̲asaasdläʼánggang # ;
+Neg+Bias+Imm+Pres:%>ʼángʼuuj # ;
+Neg+Bias+Simp+Pres:%>ʼángʼuujang # ;
+Neg+Res:%>ʼángäsaaʼuujang # ;
+Neg+Bias+Interr+Pres:%>ʼángʼus # ;
+Neg+Bias+Interr+Past:%>ʼángʼujaa # ;
+Neg+Bias+Interr+Past+Hab:%>ʼángʼuujaangaa # ;
+Neg+Bias+Interr+Fut:%>ʼángäsaaʼus # ;
+Neg+Cert+Pres:%>ʼáangʼahlanggang # ;
+Neg+Cert+Past:%>ʼáangʼahlanggan # ;
+Neg+Cert+Past+Hab:%>ʼáangʼahlanggíinii # ;
+Neg+Cert+Fut:%>ʼángäsaaʼahlans # ;
+Neg+Cert+Rel:%>ʼáangʼahlans # ;
+Neg+Ints+Past:%>ʼáangaaʼahlang # ;
+Neg+Cont:%>ʼáangaaʼahlanggaa # ;
+Neg+Ctfact+Pres:%>ʼáangaaʼahlanggang # ;
+Neg+Rflx:%>ʼáangʼahl # ;
+Neg+Fut+Rflx+Interr:%>ʼángäseehl # ;
+Neg+Pl+Impv:%>ʼángʼuu # ;
+Neg+3pl+Imm+Pres:%>ʼángʼwaa # ;
+Neg+3pl+Interr+Simp+Pres:%>ʼángʼwaa # ;
+Neg+3pl+Simp+Pres:%>ʼángʼwaang # ;
+Neg+3pl+Dir+Past:%>ʼángʼwägan # ;
+Neg+3pl+Interr+Past:%>ʼángʼaawaa # ;
+Neg+3pl+Indir+Past:%>ʼángʼaawaan # ;
+Neg+3pl+Rel:%>ʼángʼwaas # ;
+Neg+3pl+Rel+Evid:%>ʼángʼaawaas # ;
+Neg+3pl+NonFact:%>ʼángʼwaa%.ang # ;
+Neg+3pl+Past+NonFact:%>ʼángʼaawaa%.ang # ;
+Neg+3pl+Interr+Pres+Hab:%>gángʼangʼwaa # ;
+Neg+3pl+Pres+Hab:%>gángʼangʼwaang # ;
+Neg+3pl+Pres+Hab+NonFact:%>gángʼangʼwaa%.ang # ;
+Neg+3pl+Dir+Past+Hab:%>ʼángʼwägíinii # ;
+Neg+3pl+Interr+Past+Hab:%>ʼángʼwägáangaa # ;
+Neg+3pl+Indir+Past+Hab:%>ʼángʼwägáangaan # ;
+Neg+3pl+Interr+Fut+Long:%>ʼángʼwaaäsaa # ;
+Neg+3pl+Interr+Fut+Short:%>ʼángʼwaaäs # ;
+Neg+3pl+Simp+Fut:%>ʼángʼwaaäsaang # ;
+Neg+3pl+Imm+Fut:%>ʼángʼwaaäsga # ;
+Neg+3pl+Rel+Fut:%>ʼángʼwaaäsaas # ;
+Neg+3pl+Fut+NonFact:%>ʼángʼwaaäsaa%.ang # ;
+Neg+3pl+Interr+Near+Fut:%>ʼwáa%.áng% k̲asaaʼáng # ;
+Neg+3pl+Near+Fut:%>ʼwáa%.áng% k̲asaaʼánggang # ;
+Neg+3pl+Interr+VNear+Fut:%>ʼwáa%.áng% k̲asaasdläʼáng # ;
+Neg+3pl+VNear+Fut:%>ʼwáa%.áng% k̲asaasdläʼánggang # ;
+Neg+3pl+Bias+Imm+Pres:%>ʼángʼwaaʼuuj # ;
+Neg+3pl+Bias+Simp+Pres:%>ʼángʼwaaʼuujang # ;
+Neg+3pl+Res:%>ʼángʼwaaäsaaʼuujang # ;
+Neg+3pl+Bias+Interr+Pres:%>ʼángʼwaaʼus # ;
+Neg+3pl+Bias+Interr+Past:%>ʼángʼwaaʼujaa # ;
+Neg+3pl+Bias+Interr+Past+Hab:%>ʼángʼwaaʼuujaangaa # ;
+Neg+3pl+Bias+Interr+Fut:%>ʼángʼwaaäsaaʼus # ;
+Neg+3pl+Cert+Pres:%>ʼángʼwaaʼahlanggang # ;
+Neg+3pl+Cert+Past:%>ʼángʼwaaʼahlanggan # ;
+Neg+3pl+Cert+Past+Hab:%>ʼángʼwaaʼahlanggíinii # ;
+Neg+3pl+Cert+Fut:%>ʼángʼwaaäsaaʼahlans # ;
+Neg+3pl+Cert+Rel:%>ʼángʼwaaʼahlans # ;
+Neg+3pl+Ints+Past:%>ʼángʼaawaaʼahlang # ;
+Neg+3pl+Cont:%>ʼángʼaawaaʼahlanggaa # ;
+Neg+3pl+Ctfact+Pres:%>ʼángʼaawaaʼahlanggang # ;
+Neg+3pl+Rflx:%>ʼángʼwaaʼahl # ;
+Neg+3pl+Fut+Rflx+Interr:%>ʼángʼwaaäseehl # ;

LEXICON CLASS-AL-STEM-2-INFL !!= @CODE@
+Cond-Aux2:%> # ;
+Interr+Past:%>áa # ;
+Indir+Past:%>áan # ;
+Rel+Evid:%>áas # ;
+Past+NonFact:%>áa%.ang # ;
+Cert+Pres:%>ʼahlánggang # ;
+Cert+Past:%>ʼahlánggan # ;
+Cert+Past+Hab:%>ʼahlánggíinii # ;
+Cert+Rel:%>ʼahláns # ;
+Ints+Past:%>áaʼahlang # ;
+Cont:%>áaʼahlanggaa # ;
+Ctfact+Pres:%>áaʼahlanggang # ;
+Rflx:%>ʼahl # ;


LEXICON CLASS-AN !!= @CODE@
+V:n               CLASS-AN-STEM-1-INFL ;
+V:an              CLASS-AN-STEM-2-INFL ;
+V+Ext:ndáal       CLASS-AAL-INFL  ;
+V+Circum:n-gwáang  CLASS-AANG-INFL  ;
+V+Stand-Sg:n-gyaʼáng            CLASS-ANG-STEM-1-INFL  ;
+V+Stand-Sg:n-gyaʼáang           CLASS-ANG-STEM-2-INFL  ;
+V+Stand-Pl:n-gyaʼáang           CLASS-AANG-INFL  ;
+V+Order:nhahl                  CLASS-AHL-INFL  ;
+V+Incep:nhid                   CLASS-ID-STEM-1-INFL  ;
+V+Incep:nhíid                  CLASS-ID-STEM-2-INFL  ;
+V+Almost:nsgä                  CLASS-A-STEM-1-INFL  ;
+V+Almost:nsgáa                 CLASS-A-STEM-2-INFL  ;
+V+Nocturn:nʼuhlä               CLASS-A-STEM-1-INFL  ;
+V+Nocturn:nʼuhláa              CLASS-A-STEM-2-INFL  ;
+V+Sit-Sg:nʼwä                  CLASS-A-STEM-1-INFL  ;
+V+Sit-Sg:nʼwáa                 CLASS-A-STEM-2-INFL  ;
+V+Sit-Pl:nʼwaʼáang             CLASS-AANG-INFL  ;
+V+Nocturn+Distrib:nʼuhláaʼagang   CLASS-ANG-STEM-1-INFL  ;
+V+Nocturn+Distrib:nʼuhláaʼagaang  CLASS-ANG-STEM-2-INFL  ;
+V+Order+Distrib:nháalagang        CLASS-ANG-STEM-1-INFL  ;
+V+Order+Distrib:nháalaagaang      CLASS-ANG-STEM-2-INFL  ;
+V+Order+Incep:nhahlhid         CLASS-ID-STEM-1-INFL  ;
+V+Order+Incep:nhahlhíid        CLASS-ID-STEM-2-INFL  ;
+V+Order+Almost:nhahlsgä        CLASS-A-STEM-1-INFL  ;
+V+Order+Almost:nhahlsgáa       CLASS-A-STEM-2-INFL  ;
+V+Order+Nocturn:nhahlʼuhlä     CLASS-A-STEM-1-INFL  ;
+V+Order+Nocturn:nhahlʼuhláa    CLASS-A-STEM-2-INFL  ;
+V+Incep+Order:nhidhahl         CLASS-AHL-INFL  ;
+V+Incep+Almost:nhidsgä         CLASS-A-STEM-1-INFL  ;
+V+Incep+Almost:nhidsgáa        CLASS-A-STEM-2-INFL  ;
+V+Nocturn+Order:nʼuhlahahl     CLASS-AHL-INFL  ;

LEXICON CLASS-AN-STEM-1-INFL !!= @CODE@
+Cond-Aux1:%> # ;
+Sg+Impv:%> # ;
+Imm+Pres:%>-ga # ;
+Interr+Simp+Pres:%> # ;
+Simp+Pres:%>-gáng # ;
+Dir+Past:%>-gán # ;
+Rel:%>s # ;
+NonFact:%>áng # ;
+Interr+Pres+Hab:%>-gáng # ;
+Pres+Hab:%>-gánggang # ;
+Pres+Hab+NonFact:%>-gángang # ;
+Dir+Past+Hab:%>-gíinii # ;
+Interr+Past+Hab:%>-gáangaa # ;
+Indir+Past+Hab:%>-gáangaan # ;
+Interr+Fut+Long:%>äsáa # ;
+Interr+Fut+Short:%>äs # ;
+Simp+Fut:%>äsáang # ;
+Imm+Fut:%>äsga # ;
+Rel+Fut:%>äsáas # ;
+Fut+NonFact:%>äsáa%.ang # ;
+Interr+Near+Fut:%>áng% k̲asaʼáa # ;
+Near+Fut:%>áng% k̲asaʼáang # ;
+Interr+VNear+Fut:%>áng% k̲asaasdláa # ;
+VNear+Fut:%>áng% k̲asaasdláang # ;
+Bias+Imm+Pres:%>ʼúuj # ;
+Bias+Simp+Pres:%>ʼúujang # ;
+Res:%>äsáaʼuujang # ;
+Bias+Interr+Pres:%>ʼus # ;
+Bias+Interr+Past:%>ʼujáa # ;
+Bias+Interr+Past+Hab:%>ʼúujaangaa # ;
+Bias+Interr+Fut:%>äsáaʼus # ;
+Cert+Fut:%>äsáaʼahlans # ;
+Fut+Rflx+Interr:%>äséehl # ;
+Pl+Impv:%>ʼúu # ;
+3pl+Imm+Pres:%>ʼwáa # ;
+3pl+Interr+Simp+Pres:%>ʼwáa # ;
+3pl+Simp+Pres:%>ʼwáang # ;
+3pl+Dir+Past:%>ʼwägán # ;
+3pl+Interr+Past:%>ʼáawaa # ;
+3pl+Indir+Past:%>ʼáawaan # ;
+3pl+Rel:%>ʼwáas # ;
+3pl+Rel+Evid:%>ʼáawaas # ;
+3pl+NonFact:%>ʼwáa%.ang # ;
+3pl+Past+NonFact:%>ʼáawaa%.ang # ;
+3pl+Interr+Pres+Hab:%>-gángʼwaa # ;
+3pl+Pres+Hab:%>-gángʼwaang # ;
+3pl+Pres+Hab+NonFact:%>-gángʼwaa%.ang # ;
+3pl+Dir+Past+Hab:%>ʼwägíinii # ;
+3pl+Interr+Past+Hab:%>ʼwägáangaa # ;
+3pl+Indir+Past+Hab:%>ʼwägáangaan # ;
+3pl+Interr+Fut+Long:%>ʼwáaäsaa # ;
+3pl+Interr+Fut+Short:%>ʼwáaäs # ;
+3pl+Simp+Fut:%>ʼwáaäsaang # ;
+3pl+Imm+Fut:%>ʼwáaäsga # ;
+3pl+Rel+Fut:%>ʼwáaäsaas # ;
+3pl+Fut+NonFact:%>ʼwáaäsaa%.ang # ;
+3pl+Interr+Near+Fut:%>ʼwáa%.áng% k̲asaʼáa # ;
+3pl+Near+Fut:%>ʼwáa%.áng% k̲asaʼáang # ;
+3pl+Interr+VNear+Fut:%>ʼwáa%.áng% k̲asaasdláa # ;
+3pl+VNear+Fut:%>ʼwáa%.áng% k̲asaasdláang # ;
+3pl+Bias+Imm+Pres:%>ʼwáaʼuuj # ;
+3pl+Bias+Simp+Pres:%>ʼwáaʼuujang # ;
+3pl+Res:%>ʼwáaäsaaʼuujang # ;
+3pl+Bias+Interr+Pres:%>ʼwáaʼus # ;
+3pl+Bias+Interr+Past:%>ʼwáaʼujaa # ;
+3pl+Bias+Interr+Past+Hab:%>ʼwáaʼuujaangaa # ;
+3pl+Bias+Interr+Fut:%>ʼwáaäsaaʼus # ;
+3pl+Cert+Pres:%>ʼwáaʼahlanggang # ;
+3pl+Cert+Past:%>ʼwáaʼahlanggan # ;
+3pl+Cert+Past+Hab:%>ʼwáaʼahlanggíinii # ;
+3pl+Cert+Fut:%>ʼwáaäsaaʼahlans # ;
+3pl+Cert+Rel:%>ʼwáaʼahlans # ;
+3pl+Ints+Past:%>ʼáawaaʼahlang # ;
+3pl+Cont:%>ʼáawaaʼahlanggaa # ;
+3pl+Ctfact+Pres:%>ʼáawaaʼahlanggang # ;
+3pl+Rflx:%>ʼwáaʼahl # ;
+3pl+Fut+Rflx+Interr:%>ʼwáaäseehl # ;
+Neg+Sg+Impv:%>ʼáng # ;
+Neg+Imm+Pres:%>ʼángga # ;
+Neg+Interr+Simp+Pres:%>ʼáng # ;
+Neg+Simp+Pres:%>ʼánggang # ;
+Neg+Dir+Past:%>ʼánggan # ;
+Neg+Interr+Past:%>ʼáangaa # ;
+Neg+Indir+Past:%>ʼáangaan # ;
+Neg+Rel:%>ʼáns # ;
+Neg+Rel+Evid:%>ʼáangaas # ;
+Neg+NonFact:%>ʼangáng # ;
+Neg+Past+NonFact:%>ʼáangaa%.ang # ;
+Neg+Interr+Pres+Hab:%>ʼánggang # ;
+Neg+Pres+Hab:%>-gángʼanggang # ;
+Neg+Pres+Hab+NonFact:%>-gángʼangang # ;
+Neg+Dir+Past+Hab:%>ʼánggíinii # ;
+Neg+Interr+Past+Hab:%>ʼánggaangaa # ;
+Neg+Indir+Past+Hab:%>ʼánggaangaan # ;
+Neg+Interr+Fut+Long:%>ʼángäsaa # ;
+Neg+Interr+Fut+Short:%>ʼángäs # ;
+Neg+Simp+Fut:%>ʼángäsaang # ;
+Neg+Imm+Fut:%>ʼángäsga # ;
+Neg+Rel+Fut:%>ʼángäsaas # ;
+Neg+Fut+NonFact:%>ʼángäsaa%.ang # ;
+Neg+Interr+Near+Fut:%>áng% k̲asaaʼáng # ;
+Neg+Near+Fut:%>áng% k̲asaaʼánggang # ;
+Neg+Interr+VNear+Fut:%>áng% k̲asaasdläʼáng # ;
+Neg+VNear+Fut:%>áng% k̲asaasdläʼánggang # ;
+Neg+Bias+Imm+Pres:%>ʼángʼuuj # ;
+Neg+Bias+Simp+Pres:%>ʼángʼuujang # ;
+Neg+Res:%>ʼángäsaaʼuujang # ;
+Neg+Bias+Interr+Pres:%>ʼángʼus # ;
+Neg+Bias+Interr+Past:%>ʼángʼujaa # ;
+Neg+Bias+Interr+Past+Hab:%>ʼángʼuujaangaa # ;
+Neg+Bias+Interr+Fut:%>ʼángäsaaʼus # ;
+Neg+Cert+Pres:%>ʼáangʼahlanggang # ;
+Neg+Cert+Past:%>ʼáangʼahlanggan # ;
+Neg+Cert+Past+Hab:%>ʼáangʼahlanggíinii # ;
+Neg+Cert+Fut:%>ʼángäsaaʼahlans # ;
+Neg+Cert+Rel:%>ʼáangʼahlans # ;
+Neg+Ints+Past:%>ʼáangaaʼahlang # ;
+Neg+Cont:%>ʼáangaaʼahlanggaa # ;
+Neg+Ctfact+Pres:%>ʼáangaaʼahlanggang # ;
+Neg+Rflx:%>ʼáangʼahl # ;
+Neg+Fut+Rflx+Interr:%>ʼángäseehl # ;
+Neg+Pl+Impv:%>ʼángʼuu # ;
+Neg+3pl+Imm+Pres:%>ʼángʼwaa # ;
+Neg+3pl+Interr+Simp+Pres:%>ʼángʼwaa # ;
+Neg+3pl+Simp+Pres:%>ʼángʼwaang # ;
+Neg+3pl+Dir+Past:%>ʼángʼwägan # ;
+Neg+3pl+Interr+Past:%>ʼángʼaawaa # ;
+Neg+3pl+Indir+Past:%>ʼángʼaawaan # ;
+Neg+3pl+Rel:%>ʼángʼwaas # ;
+Neg+3pl+Rel+Evid:%>ʼángʼaawaas # ;
+Neg+3pl+NonFact:%>ʼángʼwaa%.ang # ;
+Neg+3pl+Past+NonFact:%>ʼángʼaawaa%.ang # ;
+Neg+3pl+Interr+Pres+Hab:%>-gángʼangʼwaa # ;
+Neg+3pl+Pres+Hab:%>-gángʼangʼwaang # ;
+Neg+3pl+Pres+Hab+NonFact:%>-gángʼangʼwaa%.ang # ;
+Neg+3pl+Dir+Past+Hab:%>ʼángʼwägíinii # ;
+Neg+3pl+Interr+Past+Hab:%>ʼángʼwägáangaa # ;
+Neg+3pl+Indir+Past+Hab:%>ʼángʼwägáangaan # ;
+Neg+3pl+Interr+Fut+Long:%>ʼángʼwaaäsaa # ;
+Neg+3pl+Interr+Fut+Short:%>ʼángʼwaaäs # ;
+Neg+3pl+Simp+Fut:%>ʼángʼwaaäsaang # ;
+Neg+3pl+Imm+Fut:%>ʼángʼwaaäsga # ;
+Neg+3pl+Rel+Fut:%>ʼángʼwaaäsaas # ;
+Neg+3pl+Fut+NonFact:%>ʼángʼwaaäsaa%.ang # ;
+Neg+3pl+Interr+Near+Fut:%>ʼwáa%.áng% k̲asaaʼáng # ;
+Neg+3pl+Near+Fut:%>ʼwáa%.áng% k̲asaaʼánggang # ;
+Neg+3pl+Interr+VNear+Fut:%>ʼwáa%.áng% k̲asaasdläʼáng # ;
+Neg+3pl+VNear+Fut:%>ʼwáa%.áng% k̲asaasdläʼánggang # ;
+Neg+3pl+Bias+Imm+Pres:%>ʼángʼwaaʼuuj # ;
+Neg+3pl+Bias+Simp+Pres:%>ʼángʼwaaʼuujang # ;
+Neg+3pl+Res:%>ʼángʼwaaäsaaʼuujang # ;
+Neg+3pl+Bias+Interr+Pres:%>ʼángʼwaaʼus # ;
+Neg+3pl+Bias+Interr+Past:%>ʼángʼwaaʼujaa # ;
+Neg+3pl+Bias+Interr+Past+Hab:%>ʼángʼwaaʼuujaangaa # ;
+Neg+3pl+Bias+Interr+Fut:%>ʼángʼwaaäsaaʼus # ;
+Neg+3pl+Cert+Pres:%>ʼángʼwaaʼahlanggang # ;
+Neg+3pl+Cert+Past:%>ʼángʼwaaʼahlanggan # ;
+Neg+3pl+Cert+Past+Hab:%>ʼángʼwaaʼahlanggíinii # ;
+Neg+3pl+Cert+Fut:%>ʼángʼwaaäsaaʼahlans # ;
+Neg+3pl+Cert+Rel:%>ʼángʼwaaʼahlans # ;
+Neg+3pl+Ints+Past:%>ʼángʼaawaaʼahlang # ;
+Neg+3pl+Cont:%>ʼángʼaawaaʼahlanggaa # ;
+Neg+3pl+Ctfact+Pres:%>ʼángʼaawaaʼahlanggang # ;
+Neg+3pl+Rflx:%>ʼángʼwaaʼahl # ;
+Neg+3pl+Fut+Rflx+Interr:%>ʼángʼwaaäseehl # ;

LEXICON CLASS-AN-STEM-2-INFL !!= @CODE@
+Cond-Aux2:%> # ;
+Interr+Past:%>áa # ;
+Indir+Past:%>áan # ;
+Rel+Evid:%>áas # ;
+Past+NonFact:%>áa%.ang # ;
+Cert+Pres:%>ʼahlánggang # ;
+Cert+Past:%>ʼahlánggan # ;
+Cert+Past+Hab:%>ʼahlánggíinii # ;
+Cert+Rel:%>ʼahláns # ;
+Ints+Past:%>áaʼahlang # ;
+Cont:%>áaʼahlanggaa # ;
+Ctfact+Pres:%>áaʼahlanggang # ;
+Rflx:%>ʼahl # ;

LEXICON CLASS-ANG !!= @CODE@
+V:ng               CLASS-ANG-STEM-1-INFL ;
+V:ang              CLASS-ANG-STEM-2-INFL ;
+V+Ext:ngdáal       CLASS-AAL-INFL  ;
+V+Circum:nggwáang  CLASS-AANG-INFL  ;
+V+Stand-Sg:nggyaʼáng            CLASS-ANG-STEM-1-INFL  ;
+V+Stand-Sg:nggyaʼáang           CLASS-ANG-STEM-2-INFL  ;
+V+Stand-Pl:nggyaʼáang           CLASS-AANG-INFL  ;
+V+Order:nghahl                  CLASS-AHL-INFL  ;
+V+Incep:nghid                   CLASS-ID-STEM-1-INFL  ;
+V+Incep:nghíid                  CLASS-ID-STEM-2-INFL  ;
+V+Almost:ngsgä                  CLASS-A-STEM-1-INFL  ;
+V+Almost:ngsgáa                 CLASS-A-STEM-2-INFL  ;
+V+Nocturn:ngʼuhlä               CLASS-A-STEM-1-INFL  ;
+V+Nocturn:ngʼuhláa              CLASS-A-STEM-2-INFL  ;
+V+Sit-Sg:ngʼwä                  CLASS-A-STEM-1-INFL  ;
+V+Sit-Sg:ngʼwáa                 CLASS-A-STEM-2-INFL  ;
+V+Sit-Pl:ngʼwaʼáang             CLASS-AANG-INFL  ;
+V+Nocturn+Distrib:ngʼuhláaʼagang   CLASS-ANG-STEM-1-INFL  ;
+V+Nocturn+Distrib:ngʼuhláaʼagaang  CLASS-ANG-STEM-2-INFL  ;
+V+Order+Distrib:ngháalagang        CLASS-ANG-STEM-1-INFL  ;
+V+Order+Distrib:ngháalaagaang      CLASS-ANG-STEM-2-INFL  ;
+V+Order+Incep:nghahlhid         CLASS-ID-STEM-1-INFL  ;
+V+Order+Incep:nghahlhíid        CLASS-ID-STEM-2-INFL  ;
+V+Order+Almost:nghahlsgä        CLASS-A-STEM-1-INFL  ;
+V+Order+Almost:nghahlsgáa       CLASS-A-STEM-2-INFL  ;
+V+Order+Nocturn:nghahlʼuhlä     CLASS-A-STEM-1-INFL  ;
+V+Order+Nocturn:nghahlʼuhláa    CLASS-A-STEM-2-INFL  ;
+V+Incep+Order:nghidhahl         CLASS-AHL-INFL  ;
+V+Incep+Almost:nghidsgä         CLASS-A-STEM-1-INFL  ;
+V+Incep+Almost:nghidsgáa        CLASS-A-STEM-2-INFL  ;
+V+Nocturn+Order:ngʼuhlahahl     CLASS-AHL-INFL  ;


LEXICON CLASS-ANG-STEM-1-INFL !!= @CODE@
+Cond-Aux1:%> # ;
+Sg+Impv:%> # ;
+Imm+Pres:%>ga # ;
+Interr+Simp+Pres:%> # ;
+Simp+Pres:%>gáng # ;
+Dir+Past:%>gán # ;
+Rel:%>s # ;
+NonFact:%>áng # ;
+Interr+Pres+Hab:%>gáng # ;
+Pres+Hab:%>gánggang # ;
+Pres+Hab+NonFact:%>gangáng # ;
+Dir+Past+Hab:%>gíinii # ;
+Interr+Past+Hab:%>gáangaa # ;
+Indir+Past+Hab:%>gáangaan # ;
+Interr+Fut+Long:%>äsáa # ;
+Interr+Fut+Short:%>äs # ;
+Simp+Fut:%>äsáang # ;
+Imm+Fut:%>äsga # ;
+Rel+Fut:%>äsáas # ;
+Fut+NonFact:%>äsáa%.ang # ;
+Interr+Near+Fut:%>áng% k̲asaʼáa # ;
+Near+Fut:%>áng% k̲asaʼáang # ;
+Interr+VNear+Fut:%>áng% k̲asaasdláa # ;
+VNear+Fut:%>áng% k̲asaasdláang # ;
+Bias+Imm+Pres:%>ʼúuj # ;
+Bias+Simp+Pres:%>ʼúujang # ;
+Res:%>äsáaʼuujang # ;
+Bias+Interr+Pres:%>ʼus # ;
+Bias+Interr+Past:%>ʼujáa # ;
+Bias+Interr+Past+Hab:%>ʼúujaangaa # ;
+Bias+Interr+Fut:%>äsáaʼus # ;
+Cert+Fut:%>äsáaʼahlans # ;
+Fut+Rflx+Interr:%>äséehl # ;
+Pl+Impv:%>ʼúu # ;
+3pl+Imm+Pres:%>ʼwáa # ;
+3pl+Interr+Simp+Pres:%>ʼwáa # ;
+3pl+Simp+Pres:%>ʼwáang # ;
+3pl+Dir+Past:%>ʼwägán # ;
+3pl+Interr+Past:%>ʼáawaa # ;
+3pl+Indir+Past:%>ʼáawaan # ;
+3pl+Rel:%>ʼwáas # ;
+3pl+Rel+Evid:%>ʼáawaas # ;
+3pl+NonFact:%>ʼwáa%.ang # ;
+3pl+Past+NonFact:%>ʼáawaa%.ang # ;
+3pl+Interr+Pres+Hab:%>gángʼwaa # ;
+3pl+Pres+Hab:%>gángʼwaang # ;
+3pl+Pres+Hab+NonFact:%>gángʼwaa%.ang # ;
+3pl+Dir+Past+Hab:%>ʼwägíinii # ;
+3pl+Interr+Past+Hab:%>ʼwägáangaa # ;
+3pl+Indir+Past+Hab:%>ʼwägáangaan # ;
+3pl+Interr+Fut+Long:%>ʼwáaäsaa # ;
+3pl+Interr+Fut+Short:%>ʼwáaäs # ;
+3pl+Simp+Fut:%>ʼwáaäsaang # ;
+3pl+Imm+Fut:%>ʼwáaäsga # ;
+3pl+Rel+Fut:%>ʼwáaäsaas # ;
+3pl+Fut+NonFact:%>ʼwáaäsaa%.ang # ;
+3pl+Interr+Near+Fut:%>ʼwáa%.áng% k̲asaʼáa # ;
+3pl+Near+Fut:%>ʼwáa%.áng% k̲asaʼáang # ;
+3pl+Interr+VNear+Fut:%>ʼwáa%.áng% k̲asaasdláa # ;
+3pl+VNear+Fut:%>ʼwáa%.áng% k̲asaasdláang # ;
+3pl+Bias+Imm+Pres:%>ʼwáaʼuuj # ;
+3pl+Bias+Simp+Pres:%>ʼwáaʼuujang # ;
+3pl+Res:%>ʼwáaäsaaʼuujang # ;
+3pl+Bias+Interr+Pres:%>ʼwáaʼus # ;
+3pl+Bias+Interr+Past:%>ʼwáaʼujaa # ;
+3pl+Bias+Interr+Past+Hab:%>ʼwáaʼuujaangaa # ;
+3pl+Bias+Interr+Fut:%>ʼwáaäsaaʼus # ;
+3pl+Cert+Pres:%>ʼwáaʼahlanggang # ;
+3pl+Cert+Past:%>ʼwáaʼahlanggan # ;
+3pl+Cert+Past+Hab:%>ʼwáaʼahlanggíinii # ;
+3pl+Cert+Fut:%>ʼwáaäsaaʼahlans # ;
+3pl+Cert+Rel:%>ʼwáaʼahlans # ;
+3pl+Ints+Past:%>ʼáawaaʼahlang # ;
+3pl+Cont:%>ʼáawaaʼahlanggaa # ;
+3pl+Ctfact+Pres:%>ʼáawaaʼahlanggang # ;
+3pl+Rflx:%>ʼwáaʼahl # ;
+3pl+Fut+Rflx+Interr:%>ʼwáaäseehl # ;
+Neg+Sg+Impv:%>ʼáng # ;
+Neg+Imm+Pres:%>ʼángga # ;
+Neg+Interr+Simp+Pres:%>ʼáng # ;
+Neg+Simp+Pres:%>ʼánggang # ;
+Neg+Dir+Past:%>ʼánggan # ;
+Neg+Interr+Past:%>ʼáangaa # ;
+Neg+Indir+Past:%>ʼáangaan # ;
+Neg+Rel:%>ʼáns # ;
+Neg+Rel+Evid:%>ʼáangaas # ;
+Neg+NonFact:%>ʼangáng # ;
+Neg+Past+NonFact:%>ʼáangaa%.ang # ;
+Neg+Interr+Pres+Hab:%>ʼánggang # ;
+Neg+Pres+Hab:%>gángʼanggang # ;
+Neg+Pres+Hab+NonFact:%>gángʼangang # ;
+Neg+Dir+Past+Hab:%>ʼánggíinii # ;
+Neg+Interr+Past+Hab:%>ʼánggaangaa # ;
+Neg+Indir+Past+Hab:%>ʼánggaangaan # ;
+Neg+Interr+Fut+Long:%>ʼángäsaa # ;
+Neg+Interr+Fut+Short:%>ʼángäs # ;
+Neg+Simp+Fut:%>ʼángäsaang # ;
+Neg+Imm+Fut:%>ʼángäsga # ;
+Neg+Rel+Fut:%>ʼángäsaas # ;
+Neg+Fut+NonFact:%>ʼángäsaa%.ang # ;
+Neg+Interr+Near+Fut:%>áng% k̲asaaʼáng # ;
+Neg+Near+Fut:%>áng% k̲asaaʼánggang # ;
+Neg+Interr+VNear+Fut:%>áng% k̲asaasdläʼáng # ;
+Neg+VNear+Fut:%>áng% k̲asaasdläʼánggang # ;
+Neg+Bias+Imm+Pres:%>ʼángʼuuj # ;
+Neg+Bias+Simp+Pres:%>ʼángʼuujang # ;
+Neg+Res:%>ʼángäsaaʼuujang # ;
+Neg+Bias+Interr+Pres:%>ʼángʼus # ;
+Neg+Bias+Interr+Past:%>ʼángʼujaa # ;
+Neg+Bias+Interr+Past+Hab:%>ʼángʼuujaangaa # ;
+Neg+Bias+Interr+Fut:%>ʼángäsaaʼus # ;
+Neg+Cert+Pres:%>ʼáangʼahlanggang # ;
+Neg+Cert+Past:%>ʼáangʼahlanggan # ;
+Neg+Cert+Past+Hab:%>ʼáangʼahlanggíinii # ;
+Neg+Cert+Fut:%>ʼángäsaaʼahlans # ;
+Neg+Cert+Rel:%>ʼáangʼahlans # ;
+Neg+Ints+Past:%>ʼáangaaʼahlang # ;
+Neg+Cont:%>ʼáangaaʼahlanggaa # ;
+Neg+Ctfact+Pres:%>ʼáangaaʼahlanggang # ;
+Neg+Rflx:%>ʼáangʼahl # ;
+Neg+Fut+Rflx+Interr:%>ʼángäseehl # ;
+Neg+Pl+Impv:%>ʼángʼuu # ;
+Neg+3pl+Imm+Pres:%>ʼángʼwaa # ;
+Neg+3pl+Interr+Simp+Pres:%>ʼángʼwaa # ;
+Neg+3pl+Simp+Pres:%>ʼángʼwaang # ;
+Neg+3pl+Dir+Past:%>ʼángʼwägan # ;
+Neg+3pl+Interr+Past:%>ʼángʼaawaa # ;
+Neg+3pl+Indir+Past:%>ʼángʼaawaan # ;
+Neg+3pl+Rel:%>ʼángʼwaas # ;
+Neg+3pl+Rel+Evid:%>ʼángʼaawaas # ;
+Neg+3pl+NonFact:%>ʼángʼwaa%.ang # ;
+Neg+3pl+Past+NonFact:%>ʼángʼaawaa%.ang # ;
+Neg+3pl+Interr+Pres+Hab:%>gángʼangʼwaa # ;
+Neg+3pl+Pres+Hab:%>gángʼangʼwaang # ;
+Neg+3pl+Pres+Hab+NonFact:%>gángʼangʼwaa%.ang # ;
+Neg+3pl+Dir+Past+Hab:%>ʼángʼwägíinii # ;
+Neg+3pl+Interr+Past+Hab:%>ʼángʼwägáangaa # ;
+Neg+3pl+Indir+Past+Hab:%>ʼángʼwägáangaan # ;
+Neg+3pl+Interr+Fut+Long:%>ʼángʼwaaäsaa # ;
+Neg+3pl+Interr+Fut+Short:%>ʼángʼwaaäs # ;
+Neg+3pl+Simp+Fut:%>ʼángʼwaaäsaang # ;
+Neg+3pl+Imm+Fut:%>ʼángʼwaaäsga # ;
+Neg+3pl+Rel+Fut:%>ʼángʼwaaäsaas # ;
+Neg+3pl+Fut+NonFact:%>ʼángʼwaaäsaa%.ang # ;
+Neg+3pl+Interr+Near+Fut:%>ʼwáa%.áng% k̲asaaʼáng # ;
+Neg+3pl+Near+Fut:%>ʼwáa%.áng% k̲asaaʼánggang # ;
+Neg+3pl+Interr+VNear+Fut:%>ʼwáa%.áng% k̲asaasdläʼáng # ;
+Neg+3pl+VNear+Fut:%>ʼwáa%.áng% k̲asaasdläʼánggang # ;
+Neg+3pl+Bias+Imm+Pres:%>ʼángʼwaaʼuuj # ;
+Neg+3pl+Bias+Simp+Pres:%>ʼángʼwaaʼuujang # ;
+Neg+3pl+Res:%>ʼángʼwaaäsaaʼuujang # ;
+Neg+3pl+Bias+Interr+Pres:%>ʼángʼwaaʼus # ;
+Neg+3pl+Bias+Interr+Past:%>ʼángʼwaaʼujaa # ;
+Neg+3pl+Bias+Interr+Past+Hab:%>ʼángʼwaaʼuujaangaa # ;
+Neg+3pl+Bias+Interr+Fut:%>ʼángʼwaaäsaaʼus # ;
+Neg+3pl+Cert+Pres:%>ʼángʼwaaʼahlanggang # ;
+Neg+3pl+Cert+Past:%>ʼángʼwaaʼahlanggan # ;
+Neg+3pl+Cert+Past+Hab:%>ʼángʼwaaʼahlanggíinii # ;
+Neg+3pl+Cert+Fut:%>ʼángʼwaaäsaaʼahlans # ;
+Neg+3pl+Cert+Rel:%>ʼángʼwaaʼahlans # ;
+Neg+3pl+Ints+Past:%>ʼángʼaawaaʼahlang # ;
+Neg+3pl+Cont:%>ʼángʼaawaaʼahlanggaa # ;
+Neg+3pl+Ctfact+Pres:%>ʼángʼaawaaʼahlanggang # ;
+Neg+3pl+Rflx:%>ʼángʼwaaʼahl # ;
+Neg+3pl+Fut+Rflx+Interr:%>ʼángʼwaaäseehl # ;

LEXICON CLASS-ANG-STEM-2-INFL !!= @CODE@
+Cond-Aux2:%> # ;
+Interr+Past:%>áa # ;
+Indir+Past:%>áan # ;
+Rel+Evid:%>áas # ;
+Past+NonFact:%>áa%.ang # ;
+Cert+Pres:%>ʼahlánggang # ;
+Cert+Past:%>ʼahlánggan # ;
+Cert+Past+Hab:%>ʼahlánggíinii # ;
+Cert+Rel:%>ʼahláns # ;
+Ints+Past:%>áaʼahlang # ;
+Cont:%>áaʼahlanggaa # ;
+Ctfact+Pres:%>áaʼahlanggang # ;
+Rflx:%>ʼahl # ;

LEXICON CLASS-AW !!= @CODE@
+V:w               CLASS-AW-STEM-1-INFL ;
+V:aw              CLASS-AW-STEM-2-INFL ;
+V+Ext:wdáal       CLASS-AAL-INFL  ;
+V+Circum:wgwáang  CLASS-AANG-INFL  ;
+V+Stand-Sg:wgyaʼáng            CLASS-ANG-STEM-1-INFL  ;
+V+Stand-Sg:wgyaʼáang           CLASS-ANG-STEM-2-INFL  ;
+V+Stand-Pl:wgyaʼáang           CLASS-AANG-INFL  ;
+V+Order:whahl                  CLASS-AHL-INFL  ;
+V+Incep:whid                   CLASS-ID-STEM-1-INFL  ;
+V+Incep:whíid                  CLASS-ID-STEM-2-INFL  ;
+V+Almost:wsgä                  CLASS-A-STEM-1-INFL  ;
+V+Almost:wsgáa                 CLASS-A-STEM-2-INFL  ;
+V+Nocturn:wʼuhlä               CLASS-A-STEM-1-INFL  ;
+V+Nocturn:wʼuhláa              CLASS-A-STEM-2-INFL  ;
+V+Sit-Sg:wʼwä                  CLASS-A-STEM-1-INFL  ;
+V+Sit-Sg:wʼwáa                 CLASS-A-STEM-2-INFL  ;
+V+Sit-Pl:wʼwaʼáang             CLASS-AANG-INFL  ;
+V+Nocturn+Distrib:wʼuhláaʼagang   CLASS-ANG-STEM-1-INFL  ;
+V+Nocturn+Distrib:wʼuhláaʼagaang  CLASS-ANG-STEM-2-INFL  ;
+V+Order+Distrib:wháalagang        CLASS-ANG-STEM-1-INFL  ;
+V+Order+Distrib:wháalaagaang      CLASS-ANG-STEM-2-INFL  ;
+V+Order+Incep:whahlhid         CLASS-ID-STEM-1-INFL  ;
+V+Order+Incep:whahlhíid        CLASS-ID-STEM-2-INFL  ;
+V+Order+Almost:whahlsgä        CLASS-A-STEM-1-INFL  ;
+V+Order+Almost:whahlsgáa       CLASS-A-STEM-2-INFL  ;
+V+Order+Nocturn:whahlʼuhlä     CLASS-A-STEM-1-INFL  ;
+V+Order+Nocturn:whahlʼuhláa    CLASS-A-STEM-2-INFL  ;
+V+Incep+Order:whidhahl         CLASS-AHL-INFL  ;
+V+Incep+Almost:whidsgä         CLASS-A-STEM-1-INFL  ;
+V+Incep+Almost:whidsgáa        CLASS-A-STEM-2-INFL  ;
+V+Nocturn+Order:wʼuhlahahl     CLASS-AHL-INFL  ;


LEXICON CLASS-AW-STEM-1-INFL !!= @CODE@
+Cond-Aux1:%> # ;
+Sg+Impv:%> # ;
+Imm+Pres:%>ga # ;
+Interr+Simp+Pres:%> # ;
+Simp+Pres:%>gáng # ;
+Dir+Past:%>gán # ;
+Rel:%>s # ;
+NonFact:%>áng # ;
+Interr+Pres+Hab:%>gáng # ;
+Pres+Hab:%>gánggang # ;
+Pres+Hab+NonFact:%>gangáng # ;
+Dir+Past+Hab:%>gíinii # ;
+Interr+Past+Hab:%>gáangaa # ;
+Indir+Past+Hab:%>gáangaan # ;
+Interr+Fut+Long:%>äsáa # ;
+Interr+Fut+Short:%>äs # ;
+Simp+Fut:%>äsáang # ;
+Imm+Fut:%>äsga # ;
+Rel+Fut:%>äsáas # ;
+Fut+NonFact:%>äsáa%.ang # ;
+Interr+Near+Fut:%>áng% k̲asaʼáa # ;
+Near+Fut:%>áng% k̲asaʼáang # ;
+Interr+VNear+Fut:%>áng% k̲asaasdláa # ;
+VNear+Fut:%>áng% k̲asaasdláang # ;
+Bias+Imm+Pres:%>ʼúuj # ;
+Bias+Simp+Pres:%>ʼúujang # ;
+Res:%>äsáaʼuujang # ;
+Bias+Interr+Pres:%>ʼus # ;
+Bias+Interr+Past:%>ʼujáa # ;
+Bias+Interr+Past+Hab:%>ʼúujaangaa # ;
+Bias+Interr+Fut:%>äsáaʼus # ;
+Cert+Fut:%>äsáaʼahlans # ;
+Fut+Rflx+Interr:%>äséehl # ;
+Pl+Impv:%>ʼúu # ;
+3pl+Imm+Pres:%>ʼwáa # ;
+3pl+Interr+Simp+Pres:%>ʼwáa # ;
+3pl+Simp+Pres:%>ʼwáang # ;
+3pl+Dir+Past:%>ʼwägán # ;
+3pl+Interr+Past:%>ʼáawaa # ;
+3pl+Indir+Past:%>ʼáawaan # ;
+3pl+Rel:%>ʼwáas # ;
+3pl+Rel+Evid:%>ʼáawaas # ;
+3pl+NonFact:%>ʼwáa%.ang # ;
+3pl+Past+NonFact:%>ʼáawaa%.ang # ;
+3pl+Interr+Pres+Hab:%>gángʼwaa # ;
+3pl+Pres+Hab:%>gángʼwaang # ;
+3pl+Pres+Hab+NonFact:%>gángʼwaa%.ang # ;
+3pl+Dir+Past+Hab:%>ʼwägíinii # ;
+3pl+Interr+Past+Hab:%>ʼwägáangaa # ;
+3pl+Indir+Past+Hab:%>ʼwägáangaan # ;
+3pl+Interr+Fut+Long:%>ʼwáaäsaa # ;
+3pl+Interr+Fut+Short:%>ʼwáaäs # ;
+3pl+Simp+Fut:%>ʼwáaäsaang # ;
+3pl+Imm+Fut:%>ʼwáaäsga # ;
+3pl+Rel+Fut:%>ʼwáaäsaas # ;
+3pl+Fut+NonFact:%>ʼwáaäsaa%.ang # ;
+3pl+Interr+Near+Fut:%>ʼwáa%.áng% k̲asaʼáa # ;
+3pl+Near+Fut:%>ʼwáa%.áng% k̲asaʼáang # ;
+3pl+Interr+VNear+Fut:%>ʼwáa%.áng% k̲asaasdláa # ;
+3pl+VNear+Fut:%>ʼwáa%.áng% k̲asaasdláang # ;
+3pl+Bias+Imm+Pres:%>ʼwáaʼuuj # ;
+3pl+Bias+Simp+Pres:%>ʼwáaʼuujang # ;
+3pl+Res:%>ʼwáaäsaaʼuujang # ;
+3pl+Bias+Interr+Pres:%>ʼwáaʼus # ;
+3pl+Bias+Interr+Past:%>ʼwáaʼujaa # ;
+3pl+Bias+Interr+Past+Hab:%>ʼwáaʼuujaangaa # ;
+3pl+Bias+Interr+Fut:%>ʼwáaäsaaʼus # ;
+3pl+Cert+Pres:%>ʼwáaʼahlanggang # ;
+3pl+Cert+Past:%>ʼwáaʼahlanggan # ;
+3pl+Cert+Past+Hab:%>ʼwáaʼahlanggíinii # ;
+3pl+Cert+Fut:%>ʼwáaäsaaʼahlans # ;
+3pl+Cert+Rel:%>ʼwáaʼahlans # ;
+3pl+Ints+Past:%>ʼáawaaʼahlang # ;
+3pl+Cont:%>ʼáawaaʼahlanggaa # ;
+3pl+Ctfact+Pres:%>ʼáawaaʼahlanggang # ;
+3pl+Rflx:%>ʼwáaʼahl # ;
+3pl+Fut+Rflx+Interr:%>ʼwáaäseehl # ;
+Neg+Sg+Impv:%>ʼáng # ;
+Neg+Imm+Pres:%>ʼángga # ;
+Neg+Interr+Simp+Pres:%>ʼáng # ;
+Neg+Simp+Pres:%>ʼánggang # ;
+Neg+Dir+Past:%>ʼánggan # ;
+Neg+Interr+Past:%>ʼáangaa # ;
+Neg+Indir+Past:%>ʼáangaan # ;
+Neg+Rel:%>ʼáns # ;
+Neg+Rel+Evid:%>ʼáangaas # ;
+Neg+NonFact:%>ʼangáng # ;
+Neg+Past+NonFact:%>ʼáangaa%.ang # ;
+Neg+Interr+Pres+Hab:%>ʼánggang # ;
+Neg+Pres+Hab:%>gángʼanggang # ;
+Neg+Pres+Hab+NonFact:%>gángʼangang # ;
+Neg+Dir+Past+Hab:%>ʼánggíinii # ;
+Neg+Interr+Past+Hab:%>ʼánggaangaa # ;
+Neg+Indir+Past+Hab:%>ʼánggaangaan # ;
+Neg+Interr+Fut+Long:%>ʼángäsaa # ;
+Neg+Interr+Fut+Short:%>ʼángäs # ;
+Neg+Simp+Fut:%>ʼángäsaang # ;
+Neg+Imm+Fut:%>ʼángäsga # ;
+Neg+Rel+Fut:%>ʼángäsaas # ;
+Neg+Fut+NonFact:%>ʼángäsaa%.ang # ;
+Neg+Interr+Near+Fut:%>áng% k̲asaaʼáng # ;
+Neg+Near+Fut:%>áng% k̲asaaʼánggang # ;
+Neg+Interr+VNear+Fut:%>áng% k̲asaasdläʼáng # ;
+Neg+VNear+Fut:%>áng% k̲asaasdläʼánggang # ;
+Neg+Bias+Imm+Pres:%>ʼángʼuuj # ;
+Neg+Bias+Simp+Pres:%>ʼángʼuujang # ;
+Neg+Res:%>ʼángäsaaʼuujang # ;
+Neg+Bias+Interr+Pres:%>ʼángʼus # ;
+Neg+Bias+Interr+Past:%>ʼángʼujaa # ;
+Neg+Bias+Interr+Past+Hab:%>ʼángʼuujaangaa # ;
+Neg+Bias+Interr+Fut:%>ʼángäsaaʼus # ;
+Neg+Cert+Pres:%>ʼáangʼahlanggang # ;
+Neg+Cert+Past:%>ʼáangʼahlanggan # ;
+Neg+Cert+Past+Hab:%>ʼáangʼahlanggíinii # ;
+Neg+Cert+Fut:%>ʼángäsaaʼahlans # ;
+Neg+Cert+Rel:%>ʼáangʼahlans # ;
+Neg+Ints+Past:%>ʼáangaaʼahlang # ;
+Neg+Cont:%>ʼáangaaʼahlanggaa # ;
+Neg+Ctfact+Pres:%>ʼáangaaʼahlanggang # ;
+Neg+Rflx:%>ʼáangʼahl # ;
+Neg+Fut+Rflx+Interr:%>ʼángäseehl # ;
+Neg+Pl+Impv:%>ʼángʼuu # ;
+Neg+3pl+Imm+Pres:%>ʼángʼwaa # ;
+Neg+3pl+Interr+Simp+Pres:%>ʼángʼwaa # ;
+Neg+3pl+Simp+Pres:%>ʼángʼwaang # ;
+Neg+3pl+Dir+Past:%>ʼángʼwägan # ;
+Neg+3pl+Interr+Past:%>ʼángʼaawaa # ;
+Neg+3pl+Indir+Past:%>ʼángʼaawaan # ;
+Neg+3pl+Rel:%>ʼángʼwaas # ;
+Neg+3pl+Rel+Evid:%>ʼángʼaawaas # ;
+Neg+3pl+NonFact:%>ʼángʼwaa%.ang # ;
+Neg+3pl+Past+NonFact:%>ʼángʼaawaa%.ang # ;
+Neg+3pl+Interr+Pres+Hab:%>gángʼangʼwaa # ;
+Neg+3pl+Pres+Hab:%>gángʼangʼwaang # ;
+Neg+3pl+Pres+Hab+NonFact:%>gángʼangʼwaa%.ang # ;
+Neg+3pl+Dir+Past+Hab:%>ʼángʼwägíinii # ;
+Neg+3pl+Interr+Past+Hab:%>ʼángʼwägáangaa # ;
+Neg+3pl+Indir+Past+Hab:%>ʼángʼwägáangaan # ;
+Neg+3pl+Interr+Fut+Long:%>ʼángʼwaaäsaa # ;
+Neg+3pl+Interr+Fut+Short:%>ʼángʼwaaäs # ;
+Neg+3pl+Simp+Fut:%>ʼángʼwaaäsaang # ;
+Neg+3pl+Imm+Fut:%>ʼángʼwaaäsga # ;
+Neg+3pl+Rel+Fut:%>ʼángʼwaaäsaas # ;
+Neg+3pl+Fut+NonFact:%>ʼángʼwaaäsaa%.ang # ;
+Neg+3pl+Interr+Near+Fut:%>ʼwáa%.áng% k̲asaaʼáng # ;
+Neg+3pl+Near+Fut:%>ʼwáa%.áng% k̲asaaʼánggang # ;
+Neg+3pl+Interr+VNear+Fut:%>ʼwáa%.áng% k̲asaasdläʼáng # ;
+Neg+3pl+VNear+Fut:%>ʼwáa%.áng% k̲asaasdläʼánggang # ;
+Neg+3pl+Bias+Imm+Pres:%>ʼángʼwaaʼuuj # ;
+Neg+3pl+Bias+Simp+Pres:%>ʼángʼwaaʼuujang # ;
+Neg+3pl+Res:%>ʼángʼwaaäsaaʼuujang # ;
+Neg+3pl+Bias+Interr+Pres:%>ʼángʼwaaʼus # ;
+Neg+3pl+Bias+Interr+Past:%>ʼángʼwaaʼujaa # ;
+Neg+3pl+Bias+Interr+Past+Hab:%>ʼángʼwaaʼuujaangaa # ;
+Neg+3pl+Bias+Interr+Fut:%>ʼángʼwaaäsaaʼus # ;
+Neg+3pl+Cert+Pres:%>ʼángʼwaaʼahlanggang # ;
+Neg+3pl+Cert+Past:%>ʼángʼwaaʼahlanggan # ;
+Neg+3pl+Cert+Past+Hab:%>ʼángʼwaaʼahlanggíinii # ;
+Neg+3pl+Cert+Fut:%>ʼángʼwaaäsaaʼahlans # ;
+Neg+3pl+Cert+Rel:%>ʼángʼwaaʼahlans # ;
+Neg+3pl+Ints+Past:%>ʼángʼaawaaʼahlang # ;
+Neg+3pl+Cont:%>ʼángʼaawaaʼahlanggaa # ;
+Neg+3pl+Ctfact+Pres:%>ʼángʼaawaaʼahlanggang # ;
+Neg+3pl+Rflx:%>ʼángʼwaaʼahl # ;
+Neg+3pl+Fut+Rflx+Interr:%>ʼángʼwaaäseehl # ;

LEXICON CLASS-AW-STEM-2-INFL !!= @CODE@
+Cond-Aux2:%> # ;
+Interr+Past:aa # ;
+Indir+Past:aan # ;
+Rel+Evid:aas # ;
+Past+NonFact:aa%.ang # ;
+Cert+Pres:ʼahlanggang # ;
+Cert+Past:ʼahlanggan # ;
+Cert+Past+Hab:ʼahlanggiinii # ;
+Cert+Rel:ʼahlans # ;
+Ints+Past:aaʼahlang # ;
+Cont:aaʼahlanggaa # ;
+Ctfact+Pres:aaʼahlanggang # ;
+Rflx:ʼahl # ;


LEXICON CLASS-AY !!= @CODE@
+V:y               CLASS-AY-STEM-1-INFL ;
+V:ay              CLASS-AY-STEM-2-INFL ;
+V+Ext:ydáal       CLASS-AAL-INFL  ;
+V+Circum:ygwáang  CLASS-AANG-INFL  ;
+V+Stand-Sg:ygyaʼáng            CLASS-ANG-STEM-1-INFL  ;
+V+Stand-Sg:ygyaʼáang           CLASS-ANG-STEM-2-INFL  ;
+V+Stand-Pl:ygyaʼáang           CLASS-AANG-INFL  ;
+V+Order:yhahl                  CLASS-AHL-INFL  ;
+V+Incep:yhid                   CLASS-ID-STEM-1-INFL  ;
+V+Incep:yhíid                  CLASS-ID-STEM-2-INFL  ;
+V+Almost:ysgä                  CLASS-A-STEM-1-INFL  ;
+V+Almost:ysgáa                 CLASS-A-STEM-2-INFL  ;
+V+Nocturn:yʼuhlä               CLASS-A-STEM-1-INFL  ;
+V+Nocturn:yʼuhláa              CLASS-A-STEM-2-INFL  ;
+V+Sit-Sg:yʼwä                  CLASS-A-STEM-1-INFL  ;
+V+Sit-Sg:ʼwáa                 CLASS-A-STEM-2-INFL  ;
+V+Sit-Pl:yʼwaʼáang             CLASS-AANG-INFL  ;
+V+Nocturn+Distrib:yʼuhláaʼagang   CLASS-ANG-STEM-1-INFL  ;
+V+Nocturn+Distrib:yʼuhláaʼagaang  CLASS-ANG-STEM-2-INFL  ;
+V+Order+Distrib:yháalagang        CLASS-ANG-STEM-1-INFL  ;
+V+Order+Distrib:yháalaagaang      CLASS-ANG-STEM-2-INFL  ;
+V+Order+Incep:yhahlhid         CLASS-ID-STEM-1-INFL  ;
+V+Order+Incep:yhahlhíid        CLASS-ID-STEM-2-INFL  ;
+V+Order+Almost:yhahlsgä        CLASS-A-STEM-1-INFL  ;
+V+Order+Almost:yhahlsgáa       CLASS-A-STEM-2-INFL  ;
+V+Order+Nocturn:yhahlʼuhlä     CLASS-A-STEM-1-INFL  ;
+V+Order+Nocturn:yhahlʼuhláa    CLASS-A-STEM-2-INFL  ;
+V+Incep+Order:yhidhahl         CLASS-AHL-INFL  ;
+V+Incep+Almost:yhidsgä         CLASS-A-STEM-1-INFL  ;
+V+Incep+Almost:yhidsgáa        CLASS-A-STEM-2-INFL  ;
+V+Nocturn+Order:yʼuhlahahl     CLASS-AHL-INFL  ;

LEXICON CLASS-AY-STEM-1-INFL !!= @CODE@
+Cond-Aux1:%> # ;
+Sg+Impv:%> # ;
+Imm+Pres:%>ga # ;
+Interr+Simp+Pres:%> # ;
+Simp+Pres:%>gáng # ;
+Dir+Past:%>gán # ;
+Rel:%>s # ;
+NonFact:%>áng # ;
+Interr+Pres+Hab:%>gáng # ;
+Pres+Hab:%>gánggang # ;
+Pres+Hab+NonFact:%>gangáng # ;
+Dir+Past+Hab:%>gíinii # ;
+Interr+Past+Hab:%>gáangaa # ;
+Indir+Past+Hab:%>gáangaan # ;
+Interr+Fut+Long:%>äsáa # ;
+Interr+Fut+Short:%>äs # ;
+Simp+Fut:%>äsáang # ;
+Imm+Fut:%>äsga # ;
+Rel+Fut:%>äsáas # ;
+Fut+NonFact:%>äsáa%.ang # ;
+Interr+Near+Fut:%>áng% k̲asaʼáa # ;
+Near+Fut:%>áng% k̲asaʼáang # ;
+Interr+VNear+Fut:%>áng% k̲asaasdláa # ;
+VNear+Fut:%>áng% k̲asaasdláang # ;
+Bias+Imm+Pres:%>ʼúuj # ;
+Bias+Simp+Pres:%>ʼúujang # ;
+Res:%>äsáaʼuujang # ;
+Bias+Interr+Pres:%>ʼus # ;
+Bias+Interr+Past:%>ʼujáa # ;
+Bias+Interr+Past+Hab:%>ʼúujaangaa # ;
+Bias+Interr+Fut:%>äsáaʼus # ;
+Cert+Fut:%>äsáaʼahlans # ;
+Fut+Rflx+Interr:%>äséehl # ;
+Pl+Impv:%>ʼúu # ;
+3pl+Imm+Pres:%>ʼwáa # ;
+3pl+Interr+Simp+Pres:%>ʼwáa # ;
+3pl+Simp+Pres:%>ʼwáang # ;
+3pl+Dir+Past:%>ʼwägán # ;
+3pl+Interr+Past:%>ʼáawaa # ;
+3pl+Indir+Past:%>ʼáawaan # ;
+3pl+Rel:%>ʼwáas # ;
+3pl+Rel+Evid:%>ʼáawaas # ;
+3pl+NonFact:%>ʼwáa%.ang # ;
+3pl+Past+NonFact:%>ʼáawaa%.ang # ;
+3pl+Interr+Pres+Hab:%>gángʼwaa # ;
+3pl+Pres+Hab:%>gángʼwaang # ;
+3pl+Pres+Hab+NonFact:%>gángʼwaa%.ang # ;
+3pl+Dir+Past+Hab:%>ʼwägíinii # ;
+3pl+Interr+Past+Hab:%>ʼwägáangaa # ;
+3pl+Indir+Past+Hab:%>ʼwägáangaan # ;
+3pl+Interr+Fut+Long:%>ʼwáaäsaa # ;
+3pl+Interr+Fut+Short:%>ʼwáaäs # ;
+3pl+Simp+Fut:%>ʼwáaäsaang # ;
+3pl+Imm+Fut:%>ʼwáaäsga # ;
+3pl+Rel+Fut:%>ʼwáaäsaas # ;
+3pl+Fut+NonFact:%>ʼwáaäsaa%.ang # ;
+3pl+Interr+Near+Fut:%>ʼwáa%.áng% k̲asaʼáa # ;
+3pl+Near+Fut:%>ʼwáa%.áng% k̲asaʼáang # ;
+3pl+Interr+VNear+Fut:%>ʼwáa%.áng% k̲asaasdláa # ;
+3pl+VNear+Fut:%>ʼwáa%.áng% k̲asaasdláang # ;
+3pl+Bias+Imm+Pres:%>ʼwáaʼuuj # ;
+3pl+Bias+Simp+Pres:%>ʼwáaʼuujang # ;
+3pl+Res:%>ʼwáaäsaaʼuujang # ;
+3pl+Bias+Interr+Pres:%>ʼwáaʼus # ;
+3pl+Bias+Interr+Past:%>ʼwáaʼujaa # ;
+3pl+Bias+Interr+Past+Hab:%>ʼwáaʼuujaangaa # ;
+3pl+Bias+Interr+Fut:%>ʼwáaäsaaʼus # ;
+3pl+Cert+Pres:%>ʼwáaʼahlanggang # ;
+3pl+Cert+Past:%>ʼwáaʼahlanggan # ;
+3pl+Cert+Past+Hab:%>ʼwáaʼahlanggíinii # ;
+3pl+Cert+Fut:%>ʼwáaäsaaʼahlans # ;
+3pl+Cert+Rel:%>ʼwáaʼahlans # ;
+3pl+Ints+Past:%>ʼáawaaʼahlang # ;
+3pl+Cont:%>ʼáawaaʼahlanggaa # ;
+3pl+Ctfact+Pres:%>ʼáawaaʼahlanggang # ;
+3pl+Rflx:%>ʼwáaʼahl # ;
+3pl+Fut+Rflx+Interr:%>ʼwáaäseehl # ;
+Neg+Sg+Impv:%>ʼáng # ;
+Neg+Imm+Pres:%>ʼángga # ;
+Neg+Interr+Simp+Pres:%>ʼáng # ;
+Neg+Simp+Pres:%>ʼánggang # ;
+Neg+Dir+Past:%>ʼánggan # ;
+Neg+Interr+Past:%>ʼáangaa # ;
+Neg+Indir+Past:%>ʼáangaan # ;
+Neg+Rel:%>ʼáns # ;
+Neg+Rel+Evid:%>ʼáangaas # ;
+Neg+NonFact:%>ʼangáng # ;
+Neg+Past+NonFact:%>ʼáangaa%.ang # ;
+Neg+Interr+Pres+Hab:%>ʼánggang # ;
+Neg+Pres+Hab:%>gángʼanggang # ;
+Neg+Pres+Hab+NonFact:%>gángʼangang # ;
+Neg+Dir+Past+Hab:%>ʼánggíinii # ;
+Neg+Interr+Past+Hab:%>ʼánggaangaa # ;
+Neg+Indir+Past+Hab:%>ʼánggaangaan # ;
+Neg+Interr+Fut+Long:%>ʼángäsaa # ;
+Neg+Interr+Fut+Short:%>ʼángäs # ;
+Neg+Simp+Fut:%>ʼángäsaang # ;
+Neg+Imm+Fut:%>ʼángäsga # ;
+Neg+Rel+Fut:%>ʼángäsaas # ;
+Neg+Fut+NonFact:%>ʼángäsaa%.ang # ;
+Neg+Interr+Near+Fut:%>áng% k̲asaaʼáng # ;
+Neg+Near+Fut:%>áng% k̲asaaʼánggang # ;
+Neg+Interr+VNear+Fut:%>áng% k̲asaasdläʼáng # ;
+Neg+VNear+Fut:%>áng% k̲asaasdläʼánggang # ;
+Neg+Bias+Imm+Pres:%>ʼángʼuuj # ;
+Neg+Bias+Simp+Pres:%>ʼángʼuujang # ;
+Neg+Res:%>ʼángäsaaʼuujang # ;
+Neg+Bias+Interr+Pres:%>ʼángʼus # ;
+Neg+Bias+Interr+Past:%>ʼángʼujaa # ;
+Neg+Bias+Interr+Past+Hab:%>ʼángʼuujaangaa # ;
+Neg+Bias+Interr+Fut:%>ʼángäsaaʼus # ;
+Neg+Cert+Pres:%>ʼáangʼahlanggang # ;
+Neg+Cert+Past:%>ʼáangʼahlanggan # ;
+Neg+Cert+Past+Hab:%>ʼáangʼahlanggíinii # ;
+Neg+Cert+Fut:%>ʼángäsaaʼahlans # ;
+Neg+Cert+Rel:%>ʼáangʼahlans # ;
+Neg+Ints+Past:%>ʼáangaaʼahlang # ;
+Neg+Cont:%>ʼáangaaʼahlanggaa # ;
+Neg+Ctfact+Pres:%>ʼáangaaʼahlanggang # ;
+Neg+Rflx:%>ʼáangʼahl # ;
+Neg+Fut+Rflx+Interr:%>ʼángäseehl # ;
+Neg+Pl+Impv:%>ʼángʼuu # ;
+Neg+3pl+Imm+Pres:%>ʼángʼwaa # ;
+Neg+3pl+Interr+Simp+Pres:%>ʼángʼwaa # ;
+Neg+3pl+Simp+Pres:%>ʼángʼwaang # ;
+Neg+3pl+Dir+Past:%>ʼángʼwägan # ;
+Neg+3pl+Interr+Past:%>ʼángʼaawaa # ;
+Neg+3pl+Indir+Past:%>ʼángʼaawaan # ;
+Neg+3pl+Rel:%>ʼángʼwaas # ;
+Neg+3pl+Rel+Evid:%>ʼángʼaawaas # ;
+Neg+3pl+NonFact:%>ʼángʼwaa%.ang # ;
+Neg+3pl+Past+NonFact:%>ʼángʼaawaa%.ang # ;
+Neg+3pl+Interr+Pres+Hab:%>gángʼangʼwaa # ;
+Neg+3pl+Pres+Hab:%>gángʼangʼwaang # ;
+Neg+3pl+Pres+Hab+NonFact:%>gángʼangʼwaa%.ang # ;
+Neg+3pl+Dir+Past+Hab:%>ʼángʼwägíinii # ;
+Neg+3pl+Interr+Past+Hab:%>ʼángʼwägáangaa # ;
+Neg+3pl+Indir+Past+Hab:%>ʼángʼwägáangaan # ;
+Neg+3pl+Interr+Fut+Long:%>ʼángʼwaaäsaa # ;
+Neg+3pl+Interr+Fut+Short:%>ʼángʼwaaäs # ;
+Neg+3pl+Simp+Fut:%>ʼángʼwaaäsaang # ;
+Neg+3pl+Imm+Fut:%>ʼángʼwaaäsga # ;
+Neg+3pl+Rel+Fut:%>ʼángʼwaaäsaas # ;
+Neg+3pl+Fut+NonFact:%>ʼángʼwaaäsaa%.ang # ;
+Neg+3pl+Interr+Near+Fut:%>ʼwáa%.áng% k̲asaaʼáng # ;
+Neg+3pl+Near+Fut:%>ʼwáa%.áng% k̲asaaʼánggang # ;
+Neg+3pl+Interr+VNear+Fut:%>ʼwáa%.áng% k̲asaasdläʼáng # ;
+Neg+3pl+VNear+Fut:%>ʼwáa%.áng% k̲asaasdläʼánggang # ;
+Neg+3pl+Bias+Imm+Pres:%>ʼángʼwaaʼuuj # ;
+Neg+3pl+Bias+Simp+Pres:%>ʼángʼwaaʼuujang # ;
+Neg+3pl+Res:%>ʼángʼwaaäsaaʼuujang # ;
+Neg+3pl+Bias+Interr+Pres:%>ʼángʼwaaʼus # ;
+Neg+3pl+Bias+Interr+Past:%>ʼángʼwaaʼujaa # ;
+Neg+3pl+Bias+Interr+Past+Hab:%>ʼángʼwaaʼuujaangaa # ;
+Neg+3pl+Bias+Interr+Fut:%>ʼángʼwaaäsaaʼus # ;
+Neg+3pl+Cert+Pres:%>ʼángʼwaaʼahlanggang # ;
+Neg+3pl+Cert+Past:%>ʼángʼwaaʼahlanggan # ;
+Neg+3pl+Cert+Past+Hab:%>ʼángʼwaaʼahlanggíinii # ;
+Neg+3pl+Cert+Fut:%>ʼángʼwaaäsaaʼahlans # ;
+Neg+3pl+Cert+Rel:%>ʼángʼwaaʼahlans # ;
+Neg+3pl+Ints+Past:%>ʼángʼaawaaʼahlang # ;
+Neg+3pl+Cont:%>ʼángʼaawaaʼahlanggaa # ;
+Neg+3pl+Ctfact+Pres:%>ʼángʼaawaaʼahlanggang # ;
+Neg+3pl+Rflx:%>ʼángʼwaaʼahl # ;
+Neg+3pl+Fut+Rflx+Interr:%>ʼángʼwaaäseehl # ;

LEXICON CLASS-AY-STEM-2-INFL !!= @CODE@
+Cond-Aux2:%> # ;
+Interr+Past:%>áa # ;
+Indir+Past:%>áan # ;
+Rel+Evid:%>áas # ;
+Past+NonFact:%>áa%.ang # ;
+Cert+Pres:%>ʼahlánggang # ;
+Cert+Past:%>ʼahlánggan # ;
+Cert+Past+Hab:%>ʼahlánggíinii # ;
+Cert+Rel:%>ʼahláns # ;
+Ints+Past:%>áaʼahlang # ;
+Cont:%>áaʼahlanggaa # ;
+Ctfact+Pres:%>áaʼahlanggang # ;
+Rflx:%>ʼahl # ;


LEXICON CLASS-EEHL !!= @CODE@
+V:eehl              CLASS-EEHL-STEM-1-INFL ;
+V:éel               CLASS-EEHL-STEM-2-INFL ;
+V+Ext:éehldaal      CLASS-AAL-INFL  ;
+V+Circum:éelgwáang  CLASS-AANG-INFL  ;
+V+Stand-Sg:éehlgyaʼáng            CLASS-ANG-STEM-1-INFL  ;
+V+Stand-Sg:éehlgyaʼáang           CLASS-ANG-STEM-2-INFL  ;
+V+Stand-Pl:éehlgyaʼáang           CLASS-AANG-INFL  ;
+V+Order:éehlhahl                  CLASS-AHL-INFL  ;
+V+Incep:éehlhid                   CLASS-ID-STEM-1-INFL  ;
+V+Incep:éehlhíid                  CLASS-ID-STEM-2-INFL  ;
+V+Almost:éehlsgä                  CLASS-A-STEM-1-INFL  ;
+V+Almost:éehlsgáa                 CLASS-A-STEM-2-INFL  ;
+V+Nocturn:éehlʼuhlä               CLASS-A-STEM-1-INFL  ;
+V+Nocturn:éehlʼuhláa              CLASS-A-STEM-2-INFL  ;
+V+Sit-Sg:éehlʼwä                  CLASS-A-STEM-1-INFL  ;
+V+Sit-Sg:éehlʼwáa                 CLASS-A-STEM-2-INFL  ;
+V+Sit-Pl:éehlʼwaʼáang             CLASS-AANG-INFL  ;
+V+Nocturn+Distrib:éehlʼuhláaʼagang   CLASS-ANG-STEM-1-INFL  ;
+V+Nocturn+Distrib:éehlʼuhláaʼagaang  CLASS-ANG-STEM-2-INFL  ;
+V+Order+Distrib:éehlháalagang        CLASS-ANG-STEM-1-INFL  ;
+V+Order+Distrib:éehlháalaagaang      CLASS-ANG-STEM-2-INFL  ;
+V+Order+Incep:éehlhahlhid         CLASS-ID-STEM-1-INFL  ;
+V+Order+Incep:éehlhahlhíid        CLASS-ID-STEM-2-INFL  ;
+V+Order+Almost:éehlhahlsgä        CLASS-A-STEM-1-INFL  ;
+V+Order+Almost:éehlhahlsgáa       CLASS-A-STEM-2-INFL  ;
+V+Order+Nocturn:éehlhahlʼuhlä     CLASS-A-STEM-1-INFL  ;
+V+Order+Nocturn:éehlhahlʼuhláa    CLASS-A-STEM-2-INFL  ;
+V+Incep+Order:éehlhidhahl         CLASS-AHL-INFL  ;
+V+Incep+Almost:éehlhidsgä         CLASS-A-STEM-1-INFL  ;
+V+Incep+Almost:éehlhidsgáa        CLASS-A-STEM-2-INFL  ;
+V+Nocturn+Order:éehlʼuhlahahl     CLASS-AHL-INFL  ;

LEXICON CLASS-EEHL-STEM-1-INFL !!= @CODE@
+Cond-Aux1:%> # ;
+Sg+Impv:%> # ;
+Interr+Simp+Pres:%> # ;
+Rel:%>s # ;
+NonFact:%>áng # ;
+Interr+Fut+Long:%>äsáa # ;
+Interr+Fut+Short:%>äs # ;
+Simp+Fut:%>äsáang # ;
+Imm+Fut:%>äsga # ;
+Rel+Fut:%>äsáas # ;
+Fut+NonFact:%>äsáa%.ang # ;
+Interr+Near+Fut:%>áng% k̲asaʼáa # ;
+Near+Fut:%>áng% k̲asaʼáang # ;
+Interr+VNear+Fut:%>áng% k̲asaasdláa # ;
+VNear+Fut:%>áng% k̲asaasdláang # ;
+Bias+Imm+Pres:%>ʼúuj # ;
+Bias+Simp+Pres:%>ʼúujang # ;
+Res:%>äsáaʼuujang # ;
+Bias+Interr+Pres:%>ʼus # ;
+Bias+Interr+Past:%>ʼujáa # ;
+Bias+Interr+Past+Hab:%>ʼúujaangaa # ;
+Bias+Interr+Fut:%>äsáaʼus # ;
+Cert+Pres:%>ʼahlánggang # ;
+Cert+Past:%>ʼahlánggan # ;
+Cert+Past+Hab:%>ʼahlánggíinii # ;
+Cert+Fut:%>äsáaʼahlans # ;
+Cert+Rel:%>ʼahláns # ;
+Rflx:%>ʼahl # ;
+Fut+Rflx+Interr:%>äséehl # ;
+Pl+Impv:%>ʼúu # ;
+3pl+Imm+Pres:%>ʼwáa # ;
+3pl+Interr+Simp+Pres:%>ʼwáa # ;
+3pl+Simp+Pres:%>ʼwáang # ;
+3pl+Dir+Past:%>ʼwägán # ;
+3pl+Interr+Past:%>ʼáawaa # ;
+3pl+Indir+Past:%>ʼáawaan # ;
+3pl+Rel:%>ʼwáas # ;
+3pl+Rel+Evid:%>ʼáawaas # ;
+3pl+NonFact:%>ʼwáa%.ang # ;
+3pl+Past+NonFact:%>ʼáawaa%.ang # ;
+3pl+Dir+Past+Hab:%>ʼwägíinii # ;
+3pl+Interr+Past+Hab:%>ʼwägáangaa # ;
+3pl+Indir+Past+Hab:%>ʼwägáangaan # ;
+3pl+Interr+Fut+Long:%>ʼwáaäsaa # ;
+3pl+Interr+Fut+Short:%>ʼwáaäs # ;
+3pl+Simp+Fut:%>ʼwáaäsaang # ;
+3pl+Imm+Fut:%>ʼwáaäsga # ;
+3pl+Rel+Fut:%>ʼwáaäsaas # ;
+3pl+Fut+NonFact:%>ʼwáaäsaa%.ang # ;
+3pl+Interr+Near+Fut:%>ʼwáa%.áng% k̲asaʼáa # ;
+3pl+Near+Fut:%>ʼwáa%.áng% k̲asaʼáang # ;
+3pl+Interr+VNear+Fut:%>ʼwáa%.áng% k̲asaasdláa # ;
+3pl+VNear+Fut:%>ʼwáa%.áng% k̲asaasdláang # ;
+3pl+Bias+Imm+Pres:%>ʼwáaʼuuj # ;
+3pl+Bias+Simp+Pres:%>ʼwáaʼuujang # ;
+3pl+Res:%>ʼwáaäsaaʼuujang # ;
+3pl+Bias+Interr+Pres:%>ʼwáaʼus # ;
+3pl+Bias+Interr+Past:%>ʼwáaʼujaa # ;
+3pl+Bias+Interr+Past+Hab:%>ʼwáaʼuujaangaa # ;
+3pl+Bias+Interr+Fut:%>ʼwáaäsaaʼus # ;
+3pl+Cert+Pres:%>ʼwáaʼahlanggang # ;
+3pl+Cert+Past:%>ʼwáaʼahlanggan # ;
+3pl+Cert+Past+Hab:%>ʼwáaʼahlanggíinii # ;
+3pl+Cert+Fut:%>ʼwáaäsaaʼahlans # ;
+3pl+Cert+Rel:%>ʼwáaʼahlans # ;
+3pl+Ints+Past:%>ʼáawaaʼahlang # ;
+3pl+Cont:%>ʼáawaaʼahlanggaa # ;
+3pl+Ctfact+Pres:%>ʼáawaaʼahlanggang # ;
+3pl+Rflx:%>ʼwáaʼahl # ;
+3pl+Fut+Rflx+Interr:%>ʼwáaäseehl # ;
+Neg+Sg+Impv:%>ʼáng # ;
+Neg+Imm+Pres:%>ʼángga # ;
+Neg+Interr+Simp+Pres:%>ʼáng # ;
+Neg+Simp+Pres:%>ʼánggang # ;
+Neg+Dir+Past:%>ʼánggan # ;
+Neg+Interr+Past:%>ʼáangaa # ;
+Neg+Indir+Past:%>ʼáangaan # ;
+Neg+Rel:%>ʼáns # ;
+Neg+Rel+Evid:%>ʼáangaas # ;
+Neg+NonFact:%>ʼangáng # ;
+Neg+Past+NonFact:%>ʼáangaa%.ang # ;
+Neg+Interr+Pres+Hab:%>ʼánggang # ;
+Neg+Dir+Past+Hab:%>ʼánggíinii # ;
+Neg+Interr+Past+Hab:%>ʼánggaangaa # ;
+Neg+Indir+Past+Hab:%>ʼánggaangaan # ;
+Neg+Interr+Fut+Long:%>ʼángäsaa # ;
+Neg+Interr+Fut+Short:%>ʼángäs # ;
+Neg+Simp+Fut:%>ʼángäsaang # ;
+Neg+Imm+Fut:%>ʼángäsga # ;
+Neg+Rel+Fut:%>ʼángäsaas # ;
+Neg+Fut+NonFact:%>ʼángäsaa%.ang # ;
+Neg+Interr+Near+Fut:%>áng% k̲asaaʼáng # ;
+Neg+Near+Fut:%>áng% k̲asaaʼánggang # ;
+Neg+Interr+VNear+Fut:%>áng% k̲asaasdläʼáng # ;
+Neg+VNear+Fut:%>áng% k̲asaasdläʼánggang # ;
+Neg+Bias+Imm+Pres:%>ʼángʼuuj # ;
+Neg+Bias+Simp+Pres:%>ʼángʼuujang # ;
+Neg+Res:%>ʼángäsaaʼuujang # ;
+Neg+Bias+Interr+Pres:%>ʼángʼus # ;
+Neg+Bias+Interr+Past:%>ʼángʼujaa # ;
+Neg+Bias+Interr+Past+Hab:%>ʼángʼuujaangaa # ;
+Neg+Bias+Interr+Fut:%>ʼángäsaaʼus # ;
+Neg+Cert+Pres:%>ʼáangʼahlanggang # ;
+Neg+Cert+Past:%>ʼáangʼahlanggan # ;
+Neg+Cert+Past+Hab:%>ʼáangʼahlanggíinii # ;
+Neg+Cert+Fut:%>ʼángäsaaʼahlans # ;
+Neg+Cert+Rel:%>ʼáangʼahlans # ;
+Neg+Ints+Past:%>ʼáangaaʼahlang # ;
+Neg+Cont:%>ʼáangaaʼahlanggaa # ;
+Neg+Ctfact+Pres:%>ʼáangaaʼahlanggang # ;
+Neg+Rflx:%>ʼáangʼahl # ;
+Neg+Fut+Rflx+Interr:%>ʼángäseehl # ;
+Neg+Pl+Impv:%>ʼángʼuu # ;
+Neg+3pl+Imm+Pres:%>ʼángʼwaa # ;
+Neg+3pl+Interr+Simp+Pres:%>ʼángʼwaa # ;
+Neg+3pl+Simp+Pres:%>ʼángʼwaang # ;
+Neg+3pl+Dir+Past:%>ʼángʼwägan # ;
+Neg+3pl+Interr+Past:%>ʼángʼaawaa # ;
+Neg+3pl+Indir+Past:%>ʼángʼaawaan # ;
+Neg+3pl+Rel:%>ʼángʼwaas # ;
+Neg+3pl+Rel+Evid:%>ʼángʼaawaas # ;
+Neg+3pl+NonFact:%>ʼángʼwaa%.ang # ;
+Neg+3pl+Past+NonFact:%>ʼángʼaawaa%.ang # ;
+Neg+3pl+Dir+Past+Hab:%>ʼángʼwägíinii # ;
+Neg+3pl+Interr+Past+Hab:%>ʼángʼwägáangaa # ;
+Neg+3pl+Indir+Past+Hab:%>ʼángʼwägáangaan # ;
+Neg+3pl+Interr+Fut+Long:%>ʼángʼwaaäsaa # ;
+Neg+3pl+Interr+Fut+Short:%>ʼángʼwaaäs # ;
+Neg+3pl+Simp+Fut:%>ʼángʼwaaäsaang # ;
+Neg+3pl+Imm+Fut:%>ʼángʼwaaäsga # ;
+Neg+3pl+Rel+Fut:%>ʼángʼwaaäsaas # ;
+Neg+3pl+Fut+NonFact:%>ʼángʼwaaäsaa%.ang # ;
+Neg+3pl+Interr+Near+Fut:%>ʼwáa%.áng% k̲asaaʼáng # ;
+Neg+3pl+Near+Fut:%>ʼwáa%.áng% k̲asaaʼánggang # ;
+Neg+3pl+Interr+VNear+Fut:%>ʼwáa%.áng% k̲asaasdläʼáng # ;
+Neg+3pl+VNear+Fut:%>ʼwáa%.áng% k̲asaasdläʼánggang # ;
+Neg+3pl+Bias+Imm+Pres:%>ʼángʼwaaʼuuj # ;
+Neg+3pl+Bias+Simp+Pres:%>ʼángʼwaaʼuujang # ;
+Neg+3pl+Res:%>ʼángʼwaaäsaaʼuujang # ;
+Neg+3pl+Bias+Interr+Pres:%>ʼángʼwaaʼus # ;
+Neg+3pl+Bias+Interr+Past:%>ʼángʼwaaʼujaa # ;
+Neg+3pl+Bias+Interr+Past+Hab:%>ʼángʼwaaʼuujaangaa # ;
+Neg+3pl+Bias+Interr+Fut:%>ʼángʼwaaäsaaʼus # ;
+Neg+3pl+Cert+Pres:%>ʼángʼwaaʼahlanggang # ;
+Neg+3pl+Cert+Past:%>ʼángʼwaaʼahlanggan # ;
+Neg+3pl+Cert+Past+Hab:%>ʼángʼwaaʼahlanggíinii # ;
+Neg+3pl+Cert+Fut:%>ʼángʼwaaäsaaʼahlans # ;
+Neg+3pl+Cert+Rel:%>ʼángʼwaaʼahlans # ;
+Neg+3pl+Ints+Past:%>ʼángʼaawaaʼahlang # ;
+Neg+3pl+Cont:%>ʼángʼaawaaʼahlanggaa # ;
+Neg+3pl+Ctfact+Pres:%>ʼángʼaawaaʼahlanggang # ;
+Neg+3pl+Rflx:%>ʼángʼwaaʼahl # ;
+Neg+3pl+Fut+Rflx+Interr:%>ʼángʼwaaäseehl # ;

LEXICON CLASS-EEHL-STEM-2-INFL !!= @CODE@
+Cond-Aux2:%> # ;
+Imm+Pres:%>ga # ;
+Simp+Pres:%>gáng # ;
+Dir+Past:%>gán # ;
+Interr+Past:%>áa # ;
+Indir+Past:%>áan # ;
+Rel+Evid:%>áas # ;
+Past+NonFact:%>áa%.ang # ;
+Interr+Pres+Hab:%>gáng # ;
+Pres+Hab:%>gánggang # ;
+Pres+Hab+NonFact:%>gangáng # ;
+Dir+Past+Hab:%>gíinii # ;
+Interr+Past+Hab:%>gáangaa # ;
+Indir+Past+Hab:%>gáangaan # ;
+Ints+Past:%>áaʼahlang # ;
+Cont:%>áaʼahlanggaa # ;
+Ctfact+Pres:%>áaʼahlanggang # ;
+3pl+Interr+Pres+Hab:%>gángʼwaa # ;
+3pl+Pres+Hab:%>gángʼwaang # ;
+3pl+Pres+Hab+NonFact:%>gángʼwaa%.ang # ;
+Neg+Pres+Hab:%>gángʼanggang # ;
+Neg+Pres+Hab+NonFact:%>gángʼangang # ;
+Neg+3pl+Interr+Pres+Hab:%>gángʼangʼwaa # ;
+Neg+3pl+Pres+Hab:%>gángʼangʼwaang # ;
+Neg+3pl+Pres+Hab+NonFact:%>gángʼangʼwaa%.ang # ;

LEXICON CLASS-ID !!= @CODE@
+V:id               CLASS-ID-STEM-1-INFL ;
+V:íid              CLASS-ID-STEM-2-INFL ;
+V+Ext:iddáal       CLASS-AAL-INFL  ;
+V+Circum:idgwáang  CLASS-AANG-INFL  ;
+V+Stand-Sg:idgyaʼáng            CLASS-ANG-STEM-1-INFL  ;
+V+Stand-Sg:idgyaʼáang           CLASS-ANG-STEM-2-INFL  ;
+V+Stand-Pl:idgyaʼáang           CLASS-AANG-INFL  ;
+V+Order:idhahl                  CLASS-AHL-INFL  ;
+V+Incep:idhid                   CLASS-ID-STEM-1-INFL  ;
+V+Incep:idhíid                  CLASS-ID-STEM-2-INFL  ;
+V+Almost:idsgä                  CLASS-A-STEM-1-INFL  ;
+V+Almost:idsgáa                 CLASS-A-STEM-2-INFL  ;
+V+Nocturn:idʼuhlä               CLASS-A-STEM-1-INFL  ;
+V+Nocturn:idʼuhláa              CLASS-A-STEM-2-INFL  ;
+V+Sit-Sg:idʼwä                  CLASS-A-STEM-1-INFL  ;
+V+Sit-Sg:idʼwáa                 CLASS-A-STEM-2-INFL  ;
+V+Sit-Pl:idʼwaʼáang             CLASS-AANG-INFL  ;
+V+Nocturn+Distrib:idʼuhláaʼagang   CLASS-ANG-STEM-1-INFL  ;
+V+Nocturn+Distrib:idʼuhláaʼagaang  CLASS-ANG-STEM-2-INFL  ;
+V+Order+Distrib:idháalagang        CLASS-ANG-STEM-1-INFL  ;
+V+Order+Distrib:idháalaagaang      CLASS-ANG-STEM-2-INFL  ;
+V+Order+Incep:idhahlhid         CLASS-ID-STEM-1-INFL  ;
+V+Order+Incep:idhahlhíid        CLASS-ID-STEM-2-INFL  ;
+V+Order+Almost:idhahlsgä        CLASS-A-STEM-1-INFL  ;
+V+Order+Almost:idhahlsgáa       CLASS-A-STEM-2-INFL  ;
+V+Order+Nocturn:idhahlʼuhlä     CLASS-A-STEM-1-INFL  ;
+V+Order+Nocturn:idhahlʼuhláa    CLASS-A-STEM-2-INFL  ;
+V+Incep+Order:idhidhahl         CLASS-AHL-INFL  ;
+V+Incep+Almost:idhidsgä         CLASS-A-STEM-1-INFL  ;
+V+Incep+Almost:idhidsgáa        CLASS-A-STEM-2-INFL  ;
+V+Nocturn+Order:idʼuhlahahl     CLASS-AHL-INFL  ;


LEXICON CLASS-ID-STEM-1-INFL !!= @CODE@
+Cond-Aux1:%> # ;
+Sg+Impv: # ;
+Interr+Simp+Pres: # ;
+Interr+Past:aa # ;
+Indir+Past:aan # ;
+Rel:s # ;
+Rel+Evid:aas # ;
+Past+NonFact:aa%.ang # ;
+Interr+Fut+Long:äsaa # ;
+Interr+Fut+Short:äs # ;
+Simp+Fut:äsaang # ;
+Imm+Fut:äsga # ;
+Rel+Fut:äsaas # ;
+Fut+NonFact:äsaa%.ang # ;
+Bias+Imm+Pres:ʼuuj # ;
+Bias+Simp+Pres:ʼuujang # ;
+Res:äsaaʼuujang # ;
+Bias+Interr+Pres:ʼus # ;
+Bias+Interr+Past:ʼujaa # ;
+Bias+Interr+Past+Hab:ʼuujaangaa # ;
+Bias+Interr+Fut:äsaaʼus # ;
+Cert+Fut:äsaaʼahlans # ;
+Fut+Rflx+Interr:äseehl # ;
+Pl+Impv:ʼuu # ;
+3pl+Imm+Pres:ʼwaa # ;
+3pl+Interr+Simp+Pres:ʼwaa # ;
+3pl+Simp+Pres:ʼwaang # ;
+3pl+Dir+Past:ʼwägan # ;
+3pl+Interr+Past:ʼaawaa # ;
+3pl+Indir+Past:ʼaawaan # ;
+3pl+Rel:ʼwaas # ;
+3pl+Rel+Evid:ʼaawaas # ;
+3pl+NonFact:ʼwaa%.ang # ;
+3pl+Past+NonFact:ʼaawaa%.ang # ;
+3pl+Dir+Past+Hab:ʼwägiinii # ;
+3pl+Interr+Past+Hab:ʼwägaangaa # ;
+3pl+Indir+Past+Hab:ʼwägaangaan # ;
+3pl+Interr+Fut+Long:ʼwaaäsaa # ;
+3pl+Interr+Fut+Short:ʼwaaäs # ;
+3pl+Simp+Fut:ʼwaaäsaang # ;
+3pl+Imm+Fut:ʼwaaäsga # ;
+3pl+Rel+Fut:ʼwaaäsaas # ;
+3pl+Fut+NonFact:ʼwaaäsaa%.ang # ;
+3pl+Interr+Near+Fut:ʼwaa%.ang% k̲asaʼáa # ;
+3pl+Near+Fut:ʼwaa%.ang% k̲asaʼáang # ;
+3pl+Interr+VNear+Fut:ʼwaa%.ang% k̲asaasdláa # ;
+3pl+VNear+Fut:ʼwaa%.ang% k̲asaasdláang # ;
+3pl+Bias+Imm+Pres:ʼwaaʼuuj # ;
+3pl+Bias+Simp+Pres:ʼwaaʼuujang # ;
+3pl+Res:ʼwaaäsaaʼuujang # ;
+3pl+Bias+Interr+Pres:ʼwaaʼus # ;
+3pl+Bias+Interr+Past:ʼwaaʼujaa # ;
+3pl+Bias+Interr+Past+Hab:ʼwaaʼuujaangaa # ;
+3pl+Bias+Interr+Fut:ʼwaaäsaaʼus # ;
+3pl+Cert+Pres:ʼwaaʼahlanggang # ;
+3pl+Cert+Past:ʼwaaʼahlanggan # ;
+3pl+Cert+Past+Hab:ʼwaaʼahlanggiinii # ;
+3pl+Cert+Fut:ʼwaaäsaaʼahlans # ;
+3pl+Cert+Rel:ʼwaaʼahlans # ;
+3pl+Ints+Past:ʼaawaaʼahlang # ;
+3pl+Cont:ʼaawaaʼahlanggaa # ;
+3pl+Ctfact+Pres:ʼaawaaʼahlanggang # ;
+3pl+Rflx:ʼwaaʼahl # ;
+3pl+Fut+Rflx+Interr:ʼwaaäseehl # ;
+Neg+Sg+Impv:ʼang # ;
+Neg+Imm+Pres:ʼangga # ;
+Neg+Interr+Simp+Pres:ʼang # ;
+Neg+Simp+Pres:ʼanggang # ;
+Neg+Dir+Past:ʼanggan # ;
+Neg+Interr+Past:ʼaangaa # ;
+Neg+Indir+Past:ʼaangaan # ;
+Neg+Rel:ʼans # ;
+Neg+Rel+Evid:ʼaangaas # ;
+Neg+NonFact:ʼangang # ;
+Neg+Past+NonFact:ʼaangaa%.ang # ;
+Neg+Interr+Pres+Hab:ʼanggang # ;
+Neg+Dir+Past+Hab:ʼanggiinii # ;
+Neg+Interr+Past+Hab:ʼanggaangaa # ;
+Neg+Indir+Past+Hab:ʼanggaangaan # ;
+Neg+Interr+Fut+Long:ʼangäsaa # ;
+Neg+Interr+Fut+Short:ʼangäs # ;
+Neg+Simp+Fut:ʼangäsaang # ;
+Neg+Imm+Fut:ʼangäsga # ;
+Neg+Rel+Fut:ʼangäsaas # ;
+Neg+Fut+NonFact:ʼangäsaa%.ang # ;
+Neg+Bias+Imm+Pres:ʼangʼuuj # ;
+Neg+Bias+Simp+Pres:ʼangʼuujang # ;
+Neg+Res:ʼangäsaaʼuujang # ;
+Neg+Bias+Interr+Pres:ʼangʼus # ;
+Neg+Bias+Interr+Past:ʼangʼujaa # ;
+Neg+Bias+Interr+Past+Hab:ʼangʼuujaangaa # ;
+Neg+Bias+Interr+Fut:ʼangäsaaʼus # ;
+Neg+Cert+Pres:ʼaangʼahlanggang # ;
+Neg+Cert+Past:ʼaangʼahlanggan # ;
+Neg+Cert+Past+Hab:ʼaangʼahlanggiinii # ;
+Neg+Cert+Fut:ʼangäsaaʼahlans # ;
+Neg+Cert+Rel:ʼaangʼahlans # ;
+Neg+Ints+Past:ʼaangaaʼahlang # ;
+Neg+Cont:ʼaangaaʼahlanggaa # ;
+Neg+Ctfact+Pres:ʼaangaaʼahlanggang # ;
+Neg+Rflx:ʼaangʼahl # ;
+Neg+Fut+Rflx+Interr:ʼangäseehl # ;
+Neg+Pl+Impv:ʼangʼuu # ;
+Neg+3pl+Imm+Pres:ʼangʼwaa # ;
+Neg+3pl+Interr+Simp+Pres:ʼangʼwaa # ;
+Neg+3pl+Simp+Pres:ʼangʼwaang # ;
+Neg+3pl+Dir+Past:ʼangʼwägan # ;
+Neg+3pl+Interr+Past:ʼangʼaawaa # ;
+Neg+3pl+Indir+Past:ʼangʼaawaan # ;
+Neg+3pl+Rel:ʼangʼwaas # ;
+Neg+3pl+Rel+Evid:ʼangʼaawaas # ;
+Neg+3pl+NonFact:ʼangʼwaa%.ang # ;
+Neg+3pl+Past+NonFact:ʼangʼaawaa%.ang # ;
+Neg+3pl+Dir+Past+Hab:ʼangʼwägiinii # ;
+Neg+3pl+Interr+Past+Hab:ʼangʼwägaangaa # ;
+Neg+3pl+Indir+Past+Hab:ʼangʼwägaangaan # ;
+Neg+3pl+Interr+Fut+Long:ʼangʼwaaäsaa # ;
+Neg+3pl+Interr+Fut+Short:ʼangʼwaaäs # ;
+Neg+3pl+Simp+Fut:ʼangʼwaaäsaang # ;
+Neg+3pl+Imm+Fut:ʼangʼwaaäsga # ;
+Neg+3pl+Rel+Fut:ʼangʼwaaäsaas # ;
+Neg+3pl+Fut+NonFact:ʼangʼwaaäsaa%.ang # ;
+Neg+3pl+Interr+Near+Fut:ʼwaa%.ang% k̲asaaʼáng # ;
+Neg+3pl+Near+Fut:ʼwaa%.ang% k̲asaaʼánggang # ;
+Neg+3pl+Interr+VNear+Fut:ʼwaa%.ang% k̲asaasdläʼáng # ;
+Neg+3pl+VNear+Fut:ʼwaa%.ang% k̲asaasdläʼánggang # ;
+Neg+3pl+Bias+Imm+Pres:ʼangʼwaaʼuuj # ;
+Neg+3pl+Bias+Simp+Pres:ʼangʼwaaʼuujang # ;
+Neg+3pl+Res:ʼangʼwaaäsaaʼuujang # ;
+Neg+3pl+Bias+Interr+Pres:ʼangʼwaaʼus # ;
+Neg+3pl+Bias+Interr+Past:ʼangʼwaaʼujaa # ;
+Neg+3pl+Bias+Interr+Past+Hab:ʼangʼwaaʼuujaangaa # ;
+Neg+3pl+Bias+Interr+Fut:ʼangʼwaaäsaaʼus # ;
+Neg+3pl+Cert+Pres:ʼangʼwaaʼahlanggang # ;
+Neg+3pl+Cert+Past:ʼangʼwaaʼahlanggan # ;
+Neg+3pl+Cert+Past+Hab:ʼangʼwaaʼahlanggiinii # ;
+Neg+3pl+Cert+Fut:ʼangʼwaaäsaaʼahlans # ;
+Neg+3pl+Cert+Rel:ʼangʼwaaʼahlans # ;
+Neg+3pl+Ints+Past:ʼangʼaawaaʼahlang # ;
+Neg+3pl+Cont:ʼangʼaawaaʼahlanggaa # ;
+Neg+3pl+Ctfact+Pres:ʼangʼaawaaʼahlanggang # ;
+Neg+3pl+Rflx:ʼangʼwaaʼahl # ;
+Neg+3pl+Fut+Rflx+Interr:ʼangʼwaaäseehl # ;

LEXICON CLASS-ID-STEM-2-INFL !!= @CODE@
+Cond-Aux2:%> # ;
+Imm+Pres:%>a # ;
+Simp+Pres:%>áng # ;
+Dir+Past:%>an # ;
+NonFact:%>áng # ;
+Interr+Pres+Hab:%>áng # ;
+Pres+Hab:%>anggang # ;
+Pres+Hab+NonFact:%>angang # ;
+Dir+Past+Hab:%>iinii # ;
+Interr+Past+Hab:%>áangaa # ;
+Indir+Past+Hab:%>áangaan # ;
+Interr+Near+Fut:%>áng% k̲asaʼáa # ;
+Near+Fut:%>áng% k̲asaʼáang # ;
+Interr+VNear+Fut:%>áng% k̲asaasdláa # ;
+VNear+Fut:%>áng% k̲asaasdláang # ;
+Cert+Pres:%>ʼahlánggang # ;
+Cert+Past:%>ʼahlánggan # ;
+Cert+Past+Hab:%>ʼahlánggíinii # ;
+Cert+Rel:%>ʼahláns # ;
+Ints+Past:%>áaʼahlang # ;
+Cont:%>áaʼahlanggaa # ;
+Ctfact+Pres:%>áaʼahlanggang # ;
+Rflx:%>ʼahl # ;
+3pl+Interr+Pres+Hab:%>angʼwaa # ;
+3pl+Pres+Hab:%>angʼwaang # ;
+3pl+Pres+Hab+NonFact:%>angʼwaa%.ang # ;
+Neg+Pres+Hab:%>angʼanggang # ;
+Neg+Pres+Hab+NonFact:%>angʼangang # ;
+Neg+Interr+Near+Fut:%>áng% k̲asaaʼáng # ;
+Neg+Near+Fut:%>áng% k̲asaaʼánggang # ;
+Neg+Interr+VNear+Fut:%>áng% k̲asaasdläʼáng # ;
+Neg+VNear+Fut:%>áng% k̲asaasdläʼánggang # ;
+Neg+3pl+Interr+Pres+Hab:%>angʼangʼwaa # ;
+Neg+3pl+Pres+Hab:%>angʼangʼwaang # ;
+Neg+3pl+Pres+Hab+NonFact:%>angʼangʼwaa%.ang # ;


LEXICON CLASS-II !!= @CODE@
+V:íi               CLASS-II-STEM-1-INFL ;
+V:áay              CLASS-II-STEM-2-INFL ;
+V+Ext:íidaal       CLASS-AAL-INFL  ;
+V+Circum:íigwaang  CLASS-AANG-INFL  ;
+V+Stand-Sg:íigyaʼáng            CLASS-ANG-STEM-1-INFL  ;
+V+Stand-Sg:íigyaʼáang           CLASS-ANG-STEM-2-INFL  ;
+V+Stand-Pl:íigyaʼáang           CLASS-AANG-INFL  ;
+V+Order:íihahl                  CLASS-AHL-INFL  ;
+V+Incep:íihid                   CLASS-ID-STEM-1-INFL  ;
+V+Incep:íihíid                  CLASS-ID-STEM-2-INFL  ;
+V+Almost:íisgä                  CLASS-A-STEM-1-INFL  ;
+V+Almost:íisgáa                 CLASS-A-STEM-2-INFL  ;
+V+Nocturn:íiʼuhlä               CLASS-A-STEM-1-INFL  ;
+V+Nocturn:íiʼuhláa              CLASS-A-STEM-2-INFL  ;
+V+Sit-Sg:íiʼwä                  CLASS-A-STEM-1-INFL  ;
+V+Sit-Sg:íiʼwáa                 CLASS-A-STEM-2-INFL  ;
+V+Sit-Pl:íiʼwaʼáang             CLASS-AANG-INFL  ;
+V+Nocturn+Distrib:íiʼuhláaʼagang   CLASS-ANG-STEM-1-INFL  ;
+V+Nocturn+Distrib:íiʼuhláaʼagaang  CLASS-ANG-STEM-2-INFL  ;
+V+Order+Distrib:íiháalagang        CLASS-ANG-STEM-1-INFL  ;
+V+Order+Distrib:íiháalaagaang      CLASS-ANG-STEM-2-INFL  ;
+V+Order+Incep:íihahlhid         CLASS-ID-STEM-1-INFL  ;
+V+Order+Incep:íihahlhíid        CLASS-ID-STEM-2-INFL  ;
+V+Order+Almost:íihahlsgä        CLASS-A-STEM-1-INFL  ;
+V+Order+Almost:íihahlsgáa       CLASS-A-STEM-2-INFL  ;
+V+Order+Nocturn:íihahlʼuhlä     CLASS-A-STEM-1-INFL  ;
+V+Order+Nocturn:íihahlʼuhláa    CLASS-A-STEM-2-INFL  ;
+V+Incep+Order:íihidhahl         CLASS-AHL-INFL  ;
+V+Incep+Almost:íihidsgä         CLASS-A-STEM-1-INFL  ;
+V+Incep+Almost:íihidsgáa        CLASS-A-STEM-2-INFL  ;
+V+Nocturn+Order:íiʼuhlahahl     CLASS-AHL-INFL  ;

LEXICON CLASS-II-STEM-1-INFL !!= @CODE@
+Cond-Aux1:%> # ;
+Sg+Impv:%> # ;
+Imm+Pres:%>ga # ;
+Interr+Simp+Pres:%> # ;
+Simp+Pres:%>gáng # ;
+Dir+Past:%>gán # ;
+Rel:%>s # ;
+NonFact:%>áng # ;
+Interr+Pres+Hab:%>gáng # ;
+Pres+Hab:%>gánggang # ;
+Pres+Hab+NonFact:%>gangáng # ;
+Dir+Past+Hab:%>gíinii # ;
+Interr+Past+Hab:%>gáangaa # ;
+Indir+Past+Hab:%>gáangaan # ;
+Interr+Fut+Long:%>äsáa # ;
+Interr+Fut+Short:%>äs # ;
+Simp+Fut:%>äsáang # ;
+Imm+Fut:%>äsga # ;
+Rel+Fut:%>äsáas # ;
+Fut+NonFact:%>äsáa%.ang # ;
+Interr+Near+Fut:%>áng% k̲asaʼáa # ;
+Near+Fut:%>áng% k̲asaʼáang # ;
+Interr+VNear+Fut:%>áng% k̲asaasdláa # ;
+VNear+Fut:%>áng% k̲asaasdláang # ;
+Bias+Imm+Pres:%>ʼúuj # ;
+Bias+Simp+Pres:%>ʼúujang # ;
+Res:%>äsáaʼuujang # ;
+Bias+Interr+Pres:%>ʼus # ;
+Bias+Interr+Past:%>ʼujáa # ;
+Bias+Interr+Past+Hab:%>ʼúujaangaa # ;
+Bias+Interr+Fut:%>äsáaʼus # ;
+Cert+Fut:%>äsáaʼahlans # ;
+Fut+Rflx+Interr:%>äséehl # ;
+Pl+Impv:%>ʼúu # ;
+3pl+Imm+Pres:%>ʼwáa # ;
+3pl+Interr+Simp+Pres:%>ʼwáa # ;
+3pl+Simp+Pres:%>ʼwáang # ;
+3pl+Dir+Past:%>ʼwägán # ;
+3pl+Interr+Past:%>ʼáawaa # ;
+3pl+Indir+Past:%>ʼáawaan # ;
+3pl+Rel:%>ʼwáas # ;
+3pl+Rel+Evid:%>ʼáawaas # ;
+3pl+NonFact:%>ʼwáa%.ang # ;
+3pl+Past+NonFact:%>ʼáawaa%.ang # ;
+3pl+Interr+Pres+Hab:%>gángʼwaa # ;
+3pl+Pres+Hab:%>gángʼwaang # ;
+3pl+Pres+Hab+NonFact:%>gángʼwaa%.ang # ;
+3pl+Dir+Past+Hab:%>ʼwägíinii # ;
+3pl+Interr+Past+Hab:%>ʼwägáangaa # ;
+3pl+Indir+Past+Hab:%>ʼwägáangaan # ;
+3pl+Interr+Fut+Long:%>ʼwáaäsaa # ;
+3pl+Interr+Fut+Short:%>ʼwáaäs # ;
+3pl+Simp+Fut:%>ʼwáaäsaang # ;
+3pl+Imm+Fut:%>ʼwáaäsga # ;
+3pl+Rel+Fut:%>ʼwáaäsaas # ;
+3pl+Fut+NonFact:%>ʼwáaäsaa%.ang # ;
+3pl+Interr+Near+Fut:%>ʼwáa%.áng% k̲asaʼáa # ;
+3pl+Near+Fut:%>ʼwáa%.áng% k̲asaʼáang # ;
+3pl+Interr+VNear+Fut:%>ʼwáa%.áng% k̲asaasdláa # ;
+3pl+VNear+Fut:%>ʼwáa%.áng% k̲asaasdláang # ;
+3pl+Bias+Imm+Pres:%>ʼwáaʼuuj # ;
+3pl+Bias+Simp+Pres:%>ʼwáaʼuujang # ;
+3pl+Res:%>ʼwáaäsaaʼuujang # ;
+3pl+Bias+Interr+Pres:%>ʼwáaʼus # ;
+3pl+Bias+Interr+Past:%>ʼwáaʼujaa # ;
+3pl+Bias+Interr+Past+Hab:%>ʼwáaʼuujaangaa # ;
+3pl+Bias+Interr+Fut:%>ʼwáaäsaaʼus # ;
+3pl+Cert+Pres:%>ʼwáaʼahlanggang # ;
+3pl+Cert+Past:%>ʼwáaʼahlanggan # ;
+3pl+Cert+Past+Hab:%>ʼwáaʼahlanggíinii # ;
+3pl+Cert+Fut:%>ʼwáaäsaaʼahlans # ;
+3pl+Cert+Rel:%>ʼwáaʼahlans # ;
+3pl+Ints+Past:%>ʼáawaaʼahlang # ;
+3pl+Cont:%>ʼáawaaʼahlanggaa # ;
+3pl+Ctfact+Pres:%>ʼáawaaʼahlanggang # ;
+3pl+Rflx:%>ʼwáaʼahl # ;
+3pl+Fut+Rflx+Interr:%>ʼwáaäseehl # ;
+Neg+Sg+Impv:%>ʼáng # ;
+Neg+Imm+Pres:%>ʼángga # ;
+Neg+Interr+Simp+Pres:%>ʼáng # ;
+Neg+Simp+Pres:%>ʼánggang # ;
+Neg+Dir+Past:%>ʼánggan # ;
+Neg+Interr+Past:%>ʼáangaa # ;
+Neg+Indir+Past:%>ʼáangaan # ;
+Neg+Rel:%>ʼáns # ;
+Neg+Rel+Evid:%>ʼáangaas # ;
+Neg+NonFact:%>ʼangáng # ;
+Neg+Past+NonFact:%>ʼáangaa%.ang # ;
+Neg+Interr+Pres+Hab:%>ʼánggang # ;
+Neg+Pres+Hab:%>gángʼanggang # ;
+Neg+Pres+Hab+NonFact:%>gángʼangang # ;
+Neg+Dir+Past+Hab:%>ʼánggíinii # ;
+Neg+Interr+Past+Hab:%>ʼánggaangaa # ;
+Neg+Indir+Past+Hab:%>ʼánggaangaan # ;
+Neg+Interr+Fut+Long:%>ʼángäsaa # ;
+Neg+Interr+Fut+Short:%>ʼángäs # ;
+Neg+Simp+Fut:%>ʼángäsaang # ;
+Neg+Imm+Fut:%>ʼángäsga # ;
+Neg+Rel+Fut:%>ʼángäsaas # ;
+Neg+Fut+NonFact:%>ʼángäsaa%.ang # ;
+Neg+Interr+Near+Fut:%>áng% k̲asaaʼáng # ;
+Neg+Near+Fut:%>áng% k̲asaaʼánggang # ;
+Neg+Interr+VNear+Fut:%>áng% k̲asaasdläʼáng # ;
+Neg+VNear+Fut:%>áng% k̲asaasdläʼánggang # ;
+Neg+Bias+Imm+Pres:%>ʼángʼuuj # ;
+Neg+Bias+Simp+Pres:%>ʼángʼuujang # ;
+Neg+Res:%>ʼángäsaaʼuujang # ;
+Neg+Bias+Interr+Pres:%>ʼángʼus # ;
+Neg+Bias+Interr+Past:%>ʼángʼujaa # ;
+Neg+Bias+Interr+Past+Hab:%>ʼángʼuujaangaa # ;
+Neg+Bias+Interr+Fut:%>ʼángäsaaʼus # ;
+Neg+Cert+Pres:%>ʼáangʼahlanggang # ;
+Neg+Cert+Past:%>ʼáangʼahlanggan # ;
+Neg+Cert+Past+Hab:%>ʼáangʼahlanggíinii # ;
+Neg+Cert+Fut:%>ʼángäsaaʼahlans # ;
+Neg+Cert+Rel:%>ʼáangʼahlans # ;
+Neg+Ints+Past:%>ʼáangaaʼahlang # ;
+Neg+Cont:%>ʼáangaaʼahlanggaa # ;
+Neg+Ctfact+Pres:%>ʼáangaaʼahlanggang # ;
+Neg+Rflx:%>ʼáangʼahl # ;
+Neg+Fut+Rflx+Interr:%>ʼángäseehl # ;
+Neg+Pl+Impv:%>ʼángʼuu # ;
+Neg+3pl+Imm+Pres:%>ʼángʼwaa # ;
+Neg+3pl+Interr+Simp+Pres:%>ʼángʼwaa # ;
+Neg+3pl+Simp+Pres:%>ʼángʼwaang # ;
+Neg+3pl+Dir+Past:%>ʼángʼwägan # ;
+Neg+3pl+Interr+Past:%>ʼángʼaawaa # ;
+Neg+3pl+Indir+Past:%>ʼángʼaawaan # ;
+Neg+3pl+Rel:%>ʼángʼwaas # ;
+Neg+3pl+Rel+Evid:%>ʼángʼaawaas # ;
+Neg+3pl+NonFact:%>ʼángʼwaa%.ang # ;
+Neg+3pl+Past+NonFact:%>ʼángʼaawaa%.ang # ;
+Neg+3pl+Interr+Pres+Hab:%>gángʼangʼwaa # ;
+Neg+3pl+Pres+Hab:%>gángʼangʼwaang # ;
+Neg+3pl+Pres+Hab+NonFact:%>gángʼangʼwaa%.ang # ;
+Neg+3pl+Dir+Past+Hab:%>ʼángʼwägíinii # ;
+Neg+3pl+Interr+Past+Hab:%>ʼángʼwägáangaa # ;
+Neg+3pl+Indir+Past+Hab:%>ʼángʼwägáangaan # ;
+Neg+3pl+Interr+Fut+Long:%>ʼángʼwaaäsaa # ;
+Neg+3pl+Interr+Fut+Short:%>ʼángʼwaaäs # ;
+Neg+3pl+Simp+Fut:%>ʼángʼwaaäsaang # ;
+Neg+3pl+Imm+Fut:%>ʼángʼwaaäsga # ;
+Neg+3pl+Rel+Fut:%>ʼángʼwaaäsaas # ;
+Neg+3pl+Fut+NonFact:%>ʼángʼwaaäsaa%.ang # ;
+Neg+3pl+Interr+Near+Fut:%>ʼwáa%.áng% k̲asaaʼáng # ;
+Neg+3pl+Near+Fut:%>ʼwáa%.áng% k̲asaaʼánggang # ;
+Neg+3pl+Interr+VNear+Fut:%>ʼwáa%.áng% k̲asaasdläʼáng # ;
+Neg+3pl+VNear+Fut:%>ʼwáa%.áng% k̲asaasdläʼánggang # ;
+Neg+3pl+Bias+Imm+Pres:%>ʼángʼwaaʼuuj # ;
+Neg+3pl+Bias+Simp+Pres:%>ʼángʼwaaʼuujang # ;
+Neg+3pl+Res:%>ʼángʼwaaäsaaʼuujang # ;
+Neg+3pl+Bias+Interr+Pres:%>ʼángʼwaaʼus # ;
+Neg+3pl+Bias+Interr+Past:%>ʼángʼwaaʼujaa # ;
+Neg+3pl+Bias+Interr+Past+Hab:%>ʼángʼwaaʼuujaangaa # ;
+Neg+3pl+Bias+Interr+Fut:%>ʼángʼwaaäsaaʼus # ;
+Neg+3pl+Cert+Pres:%>ʼángʼwaaʼahlanggang # ;
+Neg+3pl+Cert+Past:%>ʼángʼwaaʼahlanggan # ;
+Neg+3pl+Cert+Past+Hab:%>ʼángʼwaaʼahlanggíinii # ;
+Neg+3pl+Cert+Fut:%>ʼángʼwaaäsaaʼahlans # ;
+Neg+3pl+Cert+Rel:%>ʼángʼwaaʼahlans # ;
+Neg+3pl+Ints+Past:%>ʼángʼaawaaʼahlang # ;
+Neg+3pl+Cont:%>ʼángʼaawaaʼahlanggaa # ;
+Neg+3pl+Ctfact+Pres:%>ʼángʼaawaaʼahlanggang # ;
+Neg+3pl+Rflx:%>ʼángʼwaaʼahl # ;
+Neg+3pl+Fut+Rflx+Interr:%>ʼángʼwaaäseehl # ;

LEXICON CLASS-II-STEM-2-INFL !!= @CODE@
+Cond-Aux2:%> # ;
+Interr+Past:%>áa # ;
+Indir+Past:%>áan # ;
+Rel+Evid:%>áas # ;
+Past+NonFact:%>áa%.ang # ;
+Cert+Pres:%>ʼahlánggang # ;
+Cert+Past:%>ʼahlánggan # ;
+Cert+Past+Hab:%>ʼahlánggíinii # ;
+Cert+Rel:%>ʼahláns # ;
+Ints+Past:%>áaʼahlang # ;
+Cont:%>áaʼahlanggaa # ;
+Ctfact+Pres:%>áaʼahlanggang # ;
+Rflx:%>ʼahl # ;

LEXICON CLASS-IN !!= @CODE@
+V:ín                CLASS-IN-STEM-1-INFL ;
+V:éen               CLASS-IN-STEM-2-INFL ;
+V+Ext:índaal        CLASS-AAL-INFL  ;
+V+Circum:ín-gwáang  CLASS-AANG-INFL  ;
+V+Stand-Sg:ín-gyaʼáng            CLASS-ANG-STEM-1-INFL  ;
+V+Stand-Sg:ín-gyaʼáang           CLASS-ANG-STEM-2-INFL  ;
+V+Stand-Pl:ín-gyaʼáang           CLASS-AANG-INFL  ;
+V+Order:ínhahl                  CLASS-AHL-INFL  ;
+V+Incep:ínhid                   CLASS-ID-STEM-1-INFL  ;
+V+Incep:ínhíid                  CLASS-ID-STEM-2-INFL  ;
+V+Almost:ínsgä                  CLASS-A-STEM-1-INFL  ;
+V+Almost:ínsgáa                 CLASS-A-STEM-2-INFL  ;
+V+Nocturn:ínʼuhlä               CLASS-A-STEM-1-INFL  ;
+V+Nocturn:ínʼuhláa              CLASS-A-STEM-2-INFL  ;
+V+Sit-Sg:ínʼwä                  CLASS-A-STEM-1-INFL  ;
+V+Sit-Sg:ínʼwáa                 CLASS-A-STEM-2-INFL  ;
+V+Sit-Pl:ínʼwaʼáang             CLASS-AANG-INFL  ;
+V+Nocturn+Distrib:ínʼuhláaʼagang   CLASS-ANG-STEM-1-INFL  ;
+V+Nocturn+Distrib:ínʼuhláaʼagaang  CLASS-ANG-STEM-2-INFL  ;
+V+Order+Distrib:ínháalagang        CLASS-ANG-STEM-1-INFL  ;
+V+Order+Distrib:ínháalaagaang      CLASS-ANG-STEM-2-INFL  ;
+V+Order+Incep:ínhahlhid         CLASS-ID-STEM-1-INFL  ;
+V+Order+Incep:ínhahlhíid        CLASS-ID-STEM-2-INFL  ;
+V+Order+Almost:ínhahlsgä        CLASS-A-STEM-1-INFL  ;
+V+Order+Almost:ínhahlsgáa       CLASS-A-STEM-2-INFL  ;
+V+Order+Nocturn:ínhahlʼuhlä     CLASS-A-STEM-1-INFL  ;
+V+Order+Nocturn:ínhahlʼuhláa    CLASS-A-STEM-2-INFL  ;
+V+Incep+Order:ínhidhahl         CLASS-AHL-INFL  ;
+V+Incep+Almost:ínhidsgä         CLASS-A-STEM-1-INFL  ;
+V+Incep+Almost:ínhidsgáa        CLASS-A-STEM-2-INFL  ;
+V+Nocturn+Order:ínʼuhlahahl     CLASS-AHL-INFL  ;

LEXICON CLASS-IN-STEM-1-INFL !!= @CODE@
+Cond-Aux1:%> # ;
+Sg+Impv:%> # ;
+Imm+Pres:%>-ga # ;
+Interr+Simp+Pres:%> # ;
+Simp+Pres:%>-gáng # ;
+Dir+Past:%>-gán # ;
+Rel:%>s # ;
+NonFact:%>áng # ;
+Interr+Pres+Hab:%>-gáng # ;
+Pres+Hab:%>-gánggang # ;
+Pres+Hab+NonFact:%>-gángang # ;
+Dir+Past+Hab:%>-gíinii # ;
+Interr+Past+Hab:%>-gáangaa # ;
+Indir+Past+Hab:%>-gáangaan # ;
+Interr+Fut+Long:%>äsáa # ;
+Interr+Fut+Short:%>äs # ;
+Simp+Fut:%>äsáang # ;
+Imm+Fut:%>äsga # ;
+Rel+Fut:%>äsáas # ;
+Fut+NonFact:%>äsáa%.ang # ;
+Interr+Near+Fut:%>áng% k̲asaʼáa # ;
+Near+Fut:%>áng% k̲asaʼáang # ;
+Interr+VNear+Fut:%>áng% k̲asaasdláa # ;
+VNear+Fut:%>áng% k̲asaasdláang # ;
+Bias+Imm+Pres:%>ʼúuj # ;
+Bias+Simp+Pres:%>ʼúujang # ;
+Res:%>äsáaʼuujang # ;
+Bias+Interr+Pres:%>ʼus # ;
+Bias+Interr+Past:%>ʼujáa # ;
+Bias+Interr+Past+Hab:%>ʼúujaangaa # ;
+Bias+Interr+Fut:%>äsáaʼus # ;
+Cert+Fut:%>äsáaʼahlans # ;
+Fut+Rflx+Interr:%>äséehl # ;
+Pl+Impv:%>ʼúu # ;
+3pl+Imm+Pres:%>ʼwáa # ;
+3pl+Interr+Simp+Pres:%>ʼwáa # ;
+3pl+Simp+Pres:%>ʼwáang # ;
+3pl+Dir+Past:%>ʼwägán # ;
+3pl+Interr+Past:%>ʼáawaa # ;
+3pl+Indir+Past:%>ʼáawaan # ;
+3pl+Rel:%>ʼwáas # ;
+3pl+Rel+Evid:%>ʼáawaas # ;
+3pl+NonFact:%>ʼwáa%.ang # ;
+3pl+Past+NonFact:%>ʼáawaa%.ang # ;
+3pl+Interr+Pres+Hab:%>-gángʼwaa # ;
+3pl+Pres+Hab:%>-gángʼwaang # ;
+3pl+Pres+Hab+NonFact:%>-gángʼwaa%.ang # ;
+3pl+Dir+Past+Hab:%>ʼwägíinii # ;
+3pl+Interr+Past+Hab:%>ʼwägáangaa # ;
+3pl+Indir+Past+Hab:%>ʼwägáangaan # ;
+3pl+Interr+Fut+Long:%>ʼwáaäsaa # ;
+3pl+Interr+Fut+Short:%>ʼwáaäs # ;
+3pl+Simp+Fut:%>ʼwáaäsaang # ;
+3pl+Imm+Fut:%>ʼwáaäsga # ;
+3pl+Rel+Fut:%>ʼwáaäsaas # ;
+3pl+Fut+NonFact:%>ʼwáaäsaa%.ang # ;
+3pl+Interr+Near+Fut:%>ʼwáa%.áng% k̲asaʼáa # ;
+3pl+Near+Fut:%>ʼwáa%.áng% k̲asaʼáang # ;
+3pl+Interr+VNear+Fut:%>ʼwáa%.áng% k̲asaasdláa # ;
+3pl+VNear+Fut:%>ʼwáa%.áng% k̲asaasdláang # ;
+3pl+Bias+Imm+Pres:%>ʼwáaʼuuj # ;
+3pl+Bias+Simp+Pres:%>ʼwáaʼuujang # ;
+3pl+Res:%>ʼwáaäsaaʼuujang # ;
+3pl+Bias+Interr+Pres:%>ʼwáaʼus # ;
+3pl+Bias+Interr+Past:%>ʼwáaʼujaa # ;
+3pl+Bias+Interr+Past+Hab:%>ʼwáaʼuujaangaa # ;
+3pl+Bias+Interr+Fut:%>ʼwáaäsaaʼus # ;
+3pl+Cert+Pres:%>ʼwáaʼahlanggang # ;
+3pl+Cert+Past:%>ʼwáaʼahlanggan # ;
+3pl+Cert+Past+Hab:%>ʼwáaʼahlanggíinii # ;
+3pl+Cert+Fut:%>ʼwáaäsaaʼahlans # ;
+3pl+Cert+Rel:%>ʼwáaʼahlans # ;
+3pl+Ints+Past:%>ʼáawaaʼahlang # ;
+3pl+Cont:%>ʼáawaaʼahlanggaa # ;
+3pl+Ctfact+Pres:%>ʼáawaaʼahlanggang # ;
+3pl+Rflx:%>ʼwáaʼahl # ;
+3pl+Fut+Rflx+Interr:%>ʼwáaäseehl # ;
+Neg+Sg+Impv:%>ʼáng # ;
+Neg+Imm+Pres:%>ʼángga # ;
+Neg+Interr+Simp+Pres:%>ʼáng # ;
+Neg+Simp+Pres:%>ʼánggang # ;
+Neg+Dir+Past:%>ʼánggan # ;
+Neg+Interr+Past:%>ʼáangaa # ;
+Neg+Indir+Past:%>ʼáangaan # ;
+Neg+Rel:%>ʼáns # ;
+Neg+Rel+Evid:%>ʼáangaas # ;
+Neg+NonFact:%>ʼangáng # ;
+Neg+Past+NonFact:%>ʼáangaa%.ang # ;
+Neg+Interr+Pres+Hab:%>ʼánggang # ;
+Neg+Pres+Hab:%>-gángʼanggang # ;
+Neg+Pres+Hab+NonFact:%>-gángʼangang # ;
+Neg+Dir+Past+Hab:%>ʼánggíinii # ;
+Neg+Interr+Past+Hab:%>ʼánggaangaa # ;
+Neg+Indir+Past+Hab:%>ʼánggaangaan # ;
+Neg+Interr+Fut+Long:%>ʼángäsaa # ;
+Neg+Interr+Fut+Short:%>ʼángäs # ;
+Neg+Simp+Fut:%>ʼángäsaang # ;
+Neg+Imm+Fut:%>ʼángäsga # ;
+Neg+Rel+Fut:%>ʼángäsaas # ;
+Neg+Fut+NonFact:%>ʼángäsaa%.ang # ;
+Neg+Interr+Near+Fut:%>áng% k̲asaaʼáng # ;
+Neg+Near+Fut:%>áng% k̲asaaʼánggang # ;
+Neg+Interr+VNear+Fut:%>áng% k̲asaasdläʼáng # ;
+Neg+VNear+Fut:%>áng% k̲asaasdläʼánggang # ;
+Neg+Bias+Imm+Pres:%>ʼángʼuuj # ;
+Neg+Bias+Simp+Pres:%>ʼángʼuujang # ;
+Neg+Res:%>ʼángäsaaʼuujang # ;
+Neg+Bias+Interr+Pres:%>ʼángʼus # ;
+Neg+Bias+Interr+Past:%>ʼángʼujaa # ;
+Neg+Bias+Interr+Past+Hab:%>ʼángʼuujaangaa # ;
+Neg+Bias+Interr+Fut:%>ʼángäsaaʼus # ;
+Neg+Cert+Pres:%>ʼáangʼahlanggang # ;
+Neg+Cert+Past:%>ʼáangʼahlanggan # ;
+Neg+Cert+Past+Hab:%>ʼáangʼahlanggíinii # ;
+Neg+Cert+Fut:%>ʼángäsaaʼahlans # ;
+Neg+Cert+Rel:%>ʼáangʼahlans # ;
+Neg+Ints+Past:%>ʼáangaaʼahlang # ;
+Neg+Cont:%>ʼáangaaʼahlanggaa # ;
+Neg+Ctfact+Pres:%>ʼáangaaʼahlanggang # ;
+Neg+Rflx:%>ʼáangʼahl # ;
+Neg+Fut+Rflx+Interr:%>ʼángäseehl # ;
+Neg+Pl+Impv:%>ʼángʼuu # ;
+Neg+3pl+Imm+Pres:%>ʼángʼwaa # ;
+Neg+3pl+Interr+Simp+Pres:%>ʼángʼwaa # ;
+Neg+3pl+Simp+Pres:%>ʼángʼwaang # ;
+Neg+3pl+Dir+Past:%>ʼángʼwägan # ;
+Neg+3pl+Interr+Past:%>ʼángʼaawaa # ;
+Neg+3pl+Indir+Past:%>ʼángʼaawaan # ;
+Neg+3pl+Rel:%>ʼángʼwaas # ;
+Neg+3pl+Rel+Evid:%>ʼángʼaawaas # ;
+Neg+3pl+NonFact:%>ʼángʼwaa%.ang # ;
+Neg+3pl+Past+NonFact:%>ʼángʼaawaa%.ang # ;
+Neg+3pl+Interr+Pres+Hab:%>-gángʼangʼwaa # ;
+Neg+3pl+Pres+Hab:%>-gángʼangʼwaang # ;
+Neg+3pl+Pres+Hab+NonFact:%>-gángʼangʼwaa%.ang # ;
+Neg+3pl+Dir+Past+Hab:%>ʼángʼwägíinii # ;
+Neg+3pl+Interr+Past+Hab:%>ʼángʼwägáangaa # ;
+Neg+3pl+Indir+Past+Hab:%>ʼángʼwägáangaan # ;
+Neg+3pl+Interr+Fut+Long:%>ʼángʼwaaäsaa # ;
+Neg+3pl+Interr+Fut+Short:%>ʼángʼwaaäs # ;
+Neg+3pl+Simp+Fut:%>ʼángʼwaaäsaang # ;
+Neg+3pl+Imm+Fut:%>ʼángʼwaaäsga # ;
+Neg+3pl+Rel+Fut:%>ʼángʼwaaäsaas # ;
+Neg+3pl+Fut+NonFact:%>ʼángʼwaaäsaa%.ang # ;
+Neg+3pl+Interr+Near+Fut:%>ʼwáa%.áng% k̲asaaʼáng # ;
+Neg+3pl+Near+Fut:%>ʼwáa%.áng% k̲asaaʼánggang # ;
+Neg+3pl+Interr+VNear+Fut:%>ʼwáa%.áng% k̲asaasdläʼáng # ;
+Neg+3pl+VNear+Fut:%>ʼwáa%.áng% k̲asaasdläʼánggang # ;
+Neg+3pl+Bias+Imm+Pres:%>ʼángʼwaaʼuuj # ;
+Neg+3pl+Bias+Simp+Pres:%>ʼángʼwaaʼuujang # ;
+Neg+3pl+Res:%>ʼángʼwaaäsaaʼuujang # ;
+Neg+3pl+Bias+Interr+Pres:%>ʼángʼwaaʼus # ;
+Neg+3pl+Bias+Interr+Past:%>ʼángʼwaaʼujaa # ;
+Neg+3pl+Bias+Interr+Past+Hab:%>ʼángʼwaaʼuujaangaa # ;
+Neg+3pl+Bias+Interr+Fut:%>ʼángʼwaaäsaaʼus # ;
+Neg+3pl+Cert+Pres:%>ʼángʼwaaʼahlanggang # ;
+Neg+3pl+Cert+Past:%>ʼángʼwaaʼahlanggan # ;
+Neg+3pl+Cert+Past+Hab:%>ʼángʼwaaʼahlanggíinii # ;
+Neg+3pl+Cert+Fut:%>ʼángʼwaaäsaaʼahlans # ;
+Neg+3pl+Cert+Rel:%>ʼángʼwaaʼahlans # ;
+Neg+3pl+Ints+Past:%>ʼángʼaawaaʼahlang # ;
+Neg+3pl+Cont:%>ʼángʼaawaaʼahlanggaa # ;
+Neg+3pl+Ctfact+Pres:%>ʼángʼaawaaʼahlanggang # ;
+Neg+3pl+Rflx:%>ʼángʼwaaʼahl # ;
+Neg+3pl+Fut+Rflx+Interr:%>ʼángʼwaaäseehl # ;

LEXICON CLASS-IN-STEM-2-INFL !!= @CODE@
+Cond-Aux2:%> # ;
+Interr+Past:%>áa # ;
+Indir+Past:%>áan # ;
+Rel+Evid:%>áas # ;
+Past+NonFact:%>áa%.ang # ;
+Cert+Pres:%>ʼahlánggang # ;
+Cert+Past:%>ʼahlánggan # ;
+Cert+Past+Hab:%>ʼahlánggíinii # ;
+Cert+Rel:%>ʼahláns # ;
+Ints+Past:%>áaʼahlang # ;
+Cont:%>áaʼahlanggaa # ;
+Ctfact+Pres:%>áaʼahlanggang # ;
+Rflx:%>ʼahl # ;


LEXICON CLASS-ING !!= @CODE@
+V:íng               CLASS-ING-STEM-1-INFL ;
+V:éeng              CLASS-ING-STEM-2-INFL ;
+V+Ext:íngdaal       CLASS-AAL-INFL  ;
+V+Circum:ínggwaang  CLASS-AANG-INFL  ;
+V+Stand-Sg:ínggyaʼáng            CLASS-ANG-STEM-1-INFL  ;
+V+Stand-Sg:ínggyaʼáang           CLASS-ANG-STEM-2-INFL  ;
+V+Stand-Pl:ínggyaʼáang           CLASS-AANG-INFL  ;
+V+Order:ínghahl                  CLASS-AHL-INFL  ;
+V+Incep:ínghid                   CLASS-ID-STEM-1-INFL  ;
+V+Incep:ínghíid                  CLASS-ID-STEM-2-INFL  ;
+V+Almost:íngsgä                  CLASS-A-STEM-1-INFL  ;
+V+Almost:íngsgáa                 CLASS-A-STEM-2-INFL  ;
+V+Nocturn:íngʼuhlä               CLASS-A-STEM-1-INFL  ;
+V+Nocturn:íngʼuhláa              CLASS-A-STEM-2-INFL  ;
+V+Sit-Sg:íngʼwä                  CLASS-A-STEM-1-INFL  ;
+V+Sit-Sg:íngʼwáa                 CLASS-A-STEM-2-INFL  ;
+V+Sit-Pl:íngʼwaʼáang             CLASS-AANG-INFL  ;
+V+Nocturn+Distrib:íngʼuhláaʼagang   CLASS-ANG-STEM-1-INFL  ;
+V+Nocturn+Distrib:íngʼuhláaʼagaang  CLASS-ANG-STEM-2-INFL  ;
+V+Order+Distrib:íngháalagang        CLASS-ANG-STEM-1-INFL  ;
+V+Order+Distrib:íngháalaagaang      CLASS-ANG-STEM-2-INFL  ;
+V+Order+Incep:ínghahlhid         CLASS-ID-STEM-1-INFL  ;
+V+Order+Incep:ínghahlhíid        CLASS-ID-STEM-2-INFL  ;
+V+Order+Almost:ínghahlsgä        CLASS-A-STEM-1-INFL  ;
+V+Order+Almost:ínghahlsgáa       CLASS-A-STEM-2-INFL  ;
+V+Order+Nocturn:ínghahlʼuhlä     CLASS-A-STEM-1-INFL  ;
+V+Order+Nocturn:ínghahlʼuhláa    CLASS-A-STEM-2-INFL  ;
+V+Incep+Order:ínghidhahl         CLASS-AHL-INFL  ;
+V+Incep+Almost:ínghidsgä         CLASS-A-STEM-1-INFL  ;
+V+Incep+Almost:ínghidsgáa        CLASS-A-STEM-2-INFL  ;
+V+Nocturn+Order:íngʼuhlahahl     CLASS-AHL-INFL  ;

LEXICON CLASS-ING-STEM-1-INFL !!= @CODE@
+Cond-Aux1:%> # ;
+Sg+Impv:%> # ;
+Imm+Pres:%>ga # ;
+Interr+Simp+Pres:%> # ;
+Simp+Pres:%>gáng # ;
+Dir+Past:%>gán # ;
+Rel:%>s # ;
+NonFact:%>áng # ;
+Interr+Pres+Hab:%>gáng # ;
+Pres+Hab:%>gánggang # ;
+Pres+Hab+NonFact:%>gangáng # ;
+Dir+Past+Hab:%>gíinii # ;
+Interr+Past+Hab:%>gáangaa # ;
+Indir+Past+Hab:%>gáangaan # ;
+Interr+Fut+Long:%>äsáa # ;
+Interr+Fut+Short:%>äs # ;
+Simp+Fut:%>äsáang # ;
+Imm+Fut:%>äsga # ;
+Rel+Fut:%>äsáas # ;
+Fut+NonFact:%>äsáa%.ang # ;
+Interr+Near+Fut:%>áng% k̲asaʼáa # ;
+Near+Fut:%>áng% k̲asaʼáang # ;
+Interr+VNear+Fut:%>áng% k̲asaasdláa # ;
+VNear+Fut:%>áng% k̲asaasdláang # ;
+Bias+Imm+Pres:%>ʼúuj # ;
+Bias+Simp+Pres:%>ʼúujang # ;
+Res:%>äsáaʼuujang # ;
+Bias+Interr+Pres:%>ʼus # ;
+Bias+Interr+Past:%>ʼujáa # ;
+Bias+Interr+Past+Hab:%>ʼúujaangaa # ;
+Bias+Interr+Fut:%>äsáaʼus # ;
+Cert+Fut:%>äsáaʼahlans # ;
+Fut+Rflx+Interr:%>äséehl # ;
+Pl+Impv:%>ʼúu # ;
+3pl+Imm+Pres:%>ʼwáa # ;
+3pl+Interr+Simp+Pres:%>ʼwáa # ;
+3pl+Simp+Pres:%>ʼwáang # ;
+3pl+Dir+Past:%>ʼwägán # ;
+3pl+Interr+Past:%>ʼáawaa # ;
+3pl+Indir+Past:%>ʼáawaan # ;
+3pl+Rel:%>ʼwáas # ;
+3pl+Rel+Evid:%>ʼáawaas # ;
+3pl+NonFact:%>ʼwáa%.ang # ;
+3pl+Past+NonFact:%>ʼáawaa%.ang # ;
+3pl+Interr+Pres+Hab:%>gángʼwaa # ;
+3pl+Pres+Hab:%>gángʼwaang # ;
+3pl+Pres+Hab+NonFact:%>gángʼwaa%.ang # ;
+3pl+Dir+Past+Hab:%>ʼwägíinii # ;
+3pl+Interr+Past+Hab:%>ʼwägáangaa # ;
+3pl+Indir+Past+Hab:%>ʼwägáangaan # ;
+3pl+Interr+Fut+Long:%>ʼwáaäsaa # ;
+3pl+Interr+Fut+Short:%>ʼwáaäs # ;
+3pl+Simp+Fut:%>ʼwáaäsaang # ;
+3pl+Imm+Fut:%>ʼwáaäsga # ;
+3pl+Rel+Fut:%>ʼwáaäsaas # ;
+3pl+Fut+NonFact:%>ʼwáaäsaa%.ang # ;
+3pl+Interr+Near+Fut:%>ʼwáa%.áng% k̲asaʼáa # ;
+3pl+Near+Fut:%>ʼwáa%.áng% k̲asaʼáang # ;
+3pl+Interr+VNear+Fut:%>ʼwáa%.áng% k̲asaasdláa # ;
+3pl+VNear+Fut:%>ʼwáa%.áng% k̲asaasdláang # ;
+3pl+Bias+Imm+Pres:%>ʼwáaʼuuj # ;
+3pl+Bias+Simp+Pres:%>ʼwáaʼuujang # ;
+3pl+Res:%>ʼwáaäsaaʼuujang # ;
+3pl+Bias+Interr+Pres:%>ʼwáaʼus # ;
+3pl+Bias+Interr+Past:%>ʼwáaʼujaa # ;
+3pl+Bias+Interr+Past+Hab:%>ʼwáaʼuujaangaa # ;
+3pl+Bias+Interr+Fut:%>ʼwáaäsaaʼus # ;
+3pl+Cert+Pres:%>ʼwáaʼahlanggang # ;
+3pl+Cert+Past:%>ʼwáaʼahlanggan # ;
+3pl+Cert+Past+Hab:%>ʼwáaʼahlanggíinii # ;
+3pl+Cert+Fut:%>ʼwáaäsaaʼahlans # ;
+3pl+Cert+Rel:%>ʼwáaʼahlans # ;
+3pl+Ints+Past:%>ʼáawaaʼahlang # ;
+3pl+Cont:%>ʼáawaaʼahlanggaa # ;
+3pl+Ctfact+Pres:%>ʼáawaaʼahlanggang # ;
+3pl+Rflx:%>ʼwáaʼahl # ;
+3pl+Fut+Rflx+Interr:%>ʼwáaäseehl # ;
+Neg+Sg+Impv:%>ʼáng # ;
+Neg+Imm+Pres:%>ʼángga # ;
+Neg+Interr+Simp+Pres:%>ʼáng # ;
+Neg+Simp+Pres:%>ʼánggang # ;
+Neg+Dir+Past:%>ʼánggan # ;
+Neg+Interr+Past:%>ʼáangaa # ;
+Neg+Indir+Past:%>ʼáangaan # ;
+Neg+Rel:%>ʼáns # ;
+Neg+Rel+Evid:%>ʼáangaas # ;
+Neg+NonFact:%>ʼangáng # ;
+Neg+Past+NonFact:%>ʼáangaa%.ang # ;
+Neg+Interr+Pres+Hab:%>ʼánggang # ;
+Neg+Pres+Hab:%>gángʼanggang # ;
+Neg+Pres+Hab+NonFact:%>gángʼangang # ;
+Neg+Dir+Past+Hab:%>ʼánggíinii # ;
+Neg+Interr+Past+Hab:%>ʼánggaangaa # ;
+Neg+Indir+Past+Hab:%>ʼánggaangaan # ;
+Neg+Interr+Fut+Long:%>ʼángäsaa # ;
+Neg+Interr+Fut+Short:%>ʼángäs # ;
+Neg+Simp+Fut:%>ʼángäsaang # ;
+Neg+Imm+Fut:%>ʼángäsga # ;
+Neg+Rel+Fut:%>ʼángäsaas # ;
+Neg+Fut+NonFact:%>ʼángäsaa%.ang # ;
+Neg+Interr+Near+Fut:%>áng% k̲asaaʼáng # ;
+Neg+Near+Fut:%>áng% k̲asaaʼánggang # ;
+Neg+Interr+VNear+Fut:%>áng% k̲asaasdläʼáng # ;
+Neg+VNear+Fut:%>áng% k̲asaasdläʼánggang # ;
+Neg+Bias+Imm+Pres:%>ʼángʼuuj # ;
+Neg+Bias+Simp+Pres:%>ʼángʼuujang # ;
+Neg+Res:%>ʼángäsaaʼuujang # ;
+Neg+Bias+Interr+Pres:%>ʼángʼus # ;
+Neg+Bias+Interr+Past:%>ʼángʼujaa # ;
+Neg+Bias+Interr+Past+Hab:%>ʼángʼuujaangaa # ;
+Neg+Bias+Interr+Fut:%>ʼángäsaaʼus # ;
+Neg+Cert+Pres:%>ʼáangʼahlanggang # ;
+Neg+Cert+Past:%>ʼáangʼahlanggan # ;
+Neg+Cert+Past+Hab:%>ʼáangʼahlanggíinii # ;
+Neg+Cert+Fut:%>ʼángäsaaʼahlans # ;
+Neg+Cert+Rel:%>ʼáangʼahlans # ;
+Neg+Ints+Past:%>ʼáangaaʼahlang # ;
+Neg+Cont:%>ʼáangaaʼahlanggaa # ;
+Neg+Ctfact+Pres:%>ʼáangaaʼahlanggang # ;
+Neg+Rflx:%>ʼáangʼahl # ;
+Neg+Fut+Rflx+Interr:%>ʼángäseehl # ;
+Neg+Pl+Impv:%>ʼángʼuu # ;
+Neg+3pl+Imm+Pres:%>ʼángʼwaa # ;
+Neg+3pl+Interr+Simp+Pres:%>ʼángʼwaa # ;
+Neg+3pl+Simp+Pres:%>ʼángʼwaang # ;
+Neg+3pl+Dir+Past:%>ʼángʼwägan # ;
+Neg+3pl+Interr+Past:%>ʼángʼaawaa # ;
+Neg+3pl+Indir+Past:%>ʼángʼaawaan # ;
+Neg+3pl+Rel:%>ʼángʼwaas # ;
+Neg+3pl+Rel+Evid:%>ʼángʼaawaas # ;
+Neg+3pl+NonFact:%>ʼángʼwaa%.ang # ;
+Neg+3pl+Past+NonFact:%>ʼángʼaawaa%.ang # ;
+Neg+3pl+Interr+Pres+Hab:%>gángʼangʼwaa # ;
+Neg+3pl+Pres+Hab:%>gángʼangʼwaang # ;
+Neg+3pl+Pres+Hab+NonFact:%>gángʼangʼwaa%.ang # ;
+Neg+3pl+Dir+Past+Hab:%>ʼángʼwägíinii # ;
+Neg+3pl+Interr+Past+Hab:%>ʼángʼwägáangaa # ;
+Neg+3pl+Indir+Past+Hab:%>ʼángʼwägáangaan # ;
+Neg+3pl+Interr+Fut+Long:%>ʼángʼwaaäsaa # ;
+Neg+3pl+Interr+Fut+Short:%>ʼángʼwaaäs # ;
+Neg+3pl+Simp+Fut:%>ʼángʼwaaäsaang # ;
+Neg+3pl+Imm+Fut:%>ʼángʼwaaäsga # ;
+Neg+3pl+Rel+Fut:%>ʼángʼwaaäsaas # ;
+Neg+3pl+Fut+NonFact:%>ʼángʼwaaäsaa%.ang # ;
+Neg+3pl+Interr+Near+Fut:%>ʼwáa%.áng% k̲asaaʼáng # ;
+Neg+3pl+Near+Fut:%>ʼwáa%.áng% k̲asaaʼánggang # ;
+Neg+3pl+Interr+VNear+Fut:%>ʼwáa%.áng% k̲asaasdläʼáng # ;
+Neg+3pl+VNear+Fut:%>ʼwáa%.áng% k̲asaasdläʼánggang # ;
+Neg+3pl+Bias+Imm+Pres:%>ʼángʼwaaʼuuj # ;
+Neg+3pl+Bias+Simp+Pres:%>ʼángʼwaaʼuujang # ;
+Neg+3pl+Res:%>ʼángʼwaaäsaaʼuujang # ;
+Neg+3pl+Bias+Interr+Pres:%>ʼángʼwaaʼus # ;
+Neg+3pl+Bias+Interr+Past:%>ʼángʼwaaʼujaa # ;
+Neg+3pl+Bias+Interr+Past+Hab:%>ʼángʼwaaʼuujaangaa # ;
+Neg+3pl+Bias+Interr+Fut:%>ʼángʼwaaäsaaʼus # ;
+Neg+3pl+Cert+Pres:%>ʼángʼwaaʼahlanggang # ;
+Neg+3pl+Cert+Past:%>ʼángʼwaaʼahlanggan # ;
+Neg+3pl+Cert+Past+Hab:%>ʼángʼwaaʼahlanggíinii # ;
+Neg+3pl+Cert+Fut:%>ʼángʼwaaäsaaʼahlans # ;
+Neg+3pl+Cert+Rel:%>ʼángʼwaaʼahlans # ;
+Neg+3pl+Ints+Past:%>ʼángʼaawaaʼahlang # ;
+Neg+3pl+Cont:%>ʼángʼaawaaʼahlanggaa # ;
+Neg+3pl+Ctfact+Pres:%>ʼángʼaawaaʼahlanggang # ;
+Neg+3pl+Rflx:%>ʼángʼwaaʼahl # ;
+Neg+3pl+Fut+Rflx+Interr:%>ʼángʼwaaäseehl # ;

LEXICON CLASS-ING-STEM-2-INFL !!= @CODE@
+Cond-Aux2:%> # ;
+Interr+Past:%>áa # ;
+Indir+Past:%>áan # ;
+Rel+Evid:%>áas # ;
+Past+NonFact:%>áa%.ang # ;
+Cert+Pres:%>ʼahlánggang # ;
+Cert+Past:%>ʼahlánggan # ;
+Cert+Past+Hab:%>ʼahlánggíinii # ;
+Cert+Rel:%>ʼahláns # ;
+Ints+Past:%>áaʼahlang # ;
+Cont:%>áaʼahlanggaa # ;
+Ctfact+Pres:%>áaʼahlanggang # ;
+Rflx:%>ʼahl # ;


LEXICON CLASS-UD !!= @CODE@
+V:ud                CLASS-UD-STEM-1-INFL ;
+V:wíid              CLASS-UD-STEM-2-INFL ;
+V+Ext:uddáal        CLASS-AAL-INFL  ;
+V+Circum:udgwáang   CLASS-AANG-INFL  ;
+V+Stand-Sg:udgyaʼáng            CLASS-ANG-STEM-1-INFL  ;
+V+Stand-Sg:udgyaʼáang           CLASS-ANG-STEM-2-INFL  ;
+V+Stand-Pl:udgyaʼáang           CLASS-AANG-INFL  ;
+V+Order:udhahl                  CLASS-AHL-INFL  ;
+V+Incep:udhid                   CLASS-ID-STEM-1-INFL  ;
+V+Incep:udhíid                  CLASS-ID-STEM-2-INFL  ;
+V+Almost:udsgä                  CLASS-A-STEM-1-INFL  ;
+V+Almost:udsgáa                 CLASS-A-STEM-2-INFL  ;
+V+Nocturn:udʼuhlä               CLASS-A-STEM-1-INFL  ;
+V+Nocturn:udʼuhláa              CLASS-A-STEM-2-INFL  ;
+V+Sit-Sg:udʼwä                  CLASS-A-STEM-1-INFL  ;
+V+Sit-Sg:udʼwáa                 CLASS-A-STEM-2-INFL  ;
+V+Sit-Pl:udʼwaʼáang             CLASS-AANG-INFL  ;
+V+Nocturn+Distrib:udʼuhláaʼagang   CLASS-ANG-STEM-1-INFL  ;
+V+Nocturn+Distrib:udʼuhláaʼagaang  CLASS-ANG-STEM-2-INFL  ;
+V+Order+Distrib:udháalagang        CLASS-ANG-STEM-1-INFL  ;
+V+Order+Distrib:udháalaagaang      CLASS-ANG-STEM-2-INFL  ;
+V+Order+Incep:udhahlhid         CLASS-ID-STEM-1-INFL  ;
+V+Order+Incep:udhahlhíid        CLASS-ID-STEM-2-INFL  ;
+V+Order+Almost:udhahlsgä        CLASS-A-STEM-1-INFL  ;
+V+Order+Almost:udhahlsgáa       CLASS-A-STEM-2-INFL  ;
+V+Order+Nocturn:udhahlʼuhlä     CLASS-A-STEM-1-INFL  ;
+V+Order+Nocturn:udhahlʼuhláa    CLASS-A-STEM-2-INFL  ;
+V+Incep+Order:udhidhahl         CLASS-AHL-INFL  ;
+V+Incep+Almost:udhidsgä         CLASS-A-STEM-1-INFL  ;
+V+Incep+Almost:udhidsgáa        CLASS-A-STEM-2-INFL  ;
+V+Nocturn+Order:udʼuhlahahl     CLASS-AHL-INFL  ;

LEXICON CLASS-UD-STEM-1-INFL !!= @CODE@
+Cond-Aux1:%> # ;
+Sg+Impv: # ;
+Interr+Simp+Pres: # ;
+Interr+Past:aa # ;
+Indir+Past:aan # ;
+Rel:s # ;
+Rel+Evid:aas # ;
+Past+NonFact:aa%.ang # ;
+Interr+Fut+Long:äsaa # ;
+Interr+Fut+Short:äs # ;
+Simp+Fut:äsaang # ;
+Imm+Fut:äsga # ;
+Rel+Fut:äsaas # ;
+Fut+NonFact:äsaa%.ang # ;
+Bias+Imm+Pres:ʼuuj # ;
+Bias+Simp+Pres:ʼuujang # ;
+Res:äsaaʼuujang # ;
+Bias+Interr+Pres:ʼus # ;
+Bias+Interr+Past:ʼujaa # ;
+Bias+Interr+Past+Hab:ʼuujaangaa # ;
+Bias+Interr+Fut:äsaaʼus # ;
+Cert+Fut:äsaaʼahlans # ;
+Fut+Rflx+Interr:äseehl # ;
+Pl+Impv:ʼuu # ;
+3pl+Imm+Pres:ʼwaa # ;
+3pl+Interr+Simp+Pres:ʼwaa # ;
+3pl+Simp+Pres:ʼwaang # ;
+3pl+Dir+Past:ʼwägan # ;
+3pl+Interr+Past:ʼaawaa # ;
+3pl+Indir+Past:ʼaawaan # ;
+3pl+Rel:ʼwaas # ;
+3pl+Rel+Evid:ʼaawaas # ;
+3pl+NonFact:ʼwaa%.ang # ;
+3pl+Past+NonFact:ʼaawaa%.ang # ;
+3pl+Dir+Past+Hab:ʼwägiinii # ;
+3pl+Interr+Past+Hab:ʼwägaangaa # ;
+3pl+Indir+Past+Hab:ʼwägaangaan # ;
+3pl+Interr+Fut+Long:ʼwaaäsaa # ;
+3pl+Interr+Fut+Short:ʼwaaäs # ;
+3pl+Simp+Fut:ʼwaaäsaang # ;
+3pl+Imm+Fut:ʼwaaäsga # ;
+3pl+Rel+Fut:ʼwaaäsaas # ;
+3pl+Fut+NonFact:ʼwaaäsaa%.ang # ;
+3pl+Interr+Near+Fut:ʼwaa%.ang% k̲asaʼáa # ;
+3pl+Near+Fut:ʼwaa%.ang% k̲asaʼáang # ;
+3pl+Interr+VNear+Fut:ʼwaa%.ang% k̲asaasdláa # ;
+3pl+VNear+Fut:ʼwaa%.ang% k̲asaasdláang # ;
+3pl+Bias+Imm+Pres:ʼwaaʼuuj # ;
+3pl+Bias+Simp+Pres:ʼwaaʼuujang # ;
+3pl+Res:ʼwaaäsaaʼuujang # ;
+3pl+Bias+Interr+Pres:ʼwaaʼus # ;
+3pl+Bias+Interr+Past:ʼwaaʼujaa # ;
+3pl+Bias+Interr+Past+Hab:ʼwaaʼuujaangaa # ;
+3pl+Bias+Interr+Fut:ʼwaaäsaaʼus # ;
+3pl+Cert+Pres:ʼwaaʼahlanggang # ;
+3pl+Cert+Past:ʼwaaʼahlanggan # ;
+3pl+Cert+Past+Hab:ʼwaaʼahlanggiinii # ;
+3pl+Cert+Fut:ʼwaaäsaaʼahlans # ;
+3pl+Cert+Rel:ʼwaaʼahlans # ;
+3pl+Ints+Past:ʼaawaaʼahlang # ;
+3pl+Cont:ʼaawaaʼahlanggaa # ;
+3pl+Ctfact+Pres:ʼaawaaʼahlanggang # ;
+3pl+Rflx:ʼwaaʼahl # ;
+3pl+Fut+Rflx+Interr:ʼwaaäseehl # ;
+Neg+Sg+Impv:ʼang # ;
+Neg+Imm+Pres:ʼangga # ;
+Neg+Interr+Simp+Pres:ʼang # ;
+Neg+Simp+Pres:ʼanggang # ;
+Neg+Dir+Past:ʼanggan # ;
+Neg+Interr+Past:ʼaangaa # ;
+Neg+Indir+Past:ʼaangaan # ;
+Neg+Rel:ʼans # ;
+Neg+Rel+Evid:ʼaangaas # ;
+Neg+NonFact:ʼangang # ;
+Neg+Past+NonFact:ʼaangaa%.ang # ;
+Neg+Interr+Pres+Hab:ʼanggang # ;
+Neg+Dir+Past+Hab:ʼanggiinii # ;
+Neg+Interr+Past+Hab:ʼanggaangaa # ;
+Neg+Indir+Past+Hab:ʼanggaangaan # ;
+Neg+Interr+Fut+Long:ʼangäsaa # ;
+Neg+Interr+Fut+Short:ʼangäs # ;
+Neg+Simp+Fut:ʼangäsaang # ;
+Neg+Imm+Fut:ʼangäsga # ;
+Neg+Rel+Fut:ʼangäsaas # ;
+Neg+Fut+NonFact:ʼangäsaa%.ang # ;
+Neg+Bias+Imm+Pres:ʼangʼuuj # ;
+Neg+Bias+Simp+Pres:ʼangʼuujang # ;
+Neg+Res:ʼangäsaaʼuujang # ;
+Neg+Bias+Interr+Pres:ʼangʼus # ;
+Neg+Bias+Interr+Past:ʼangʼujaa # ;
+Neg+Bias+Interr+Past+Hab:ʼangʼuujaangaa # ;
+Neg+Bias+Interr+Fut:ʼangäsaaʼus # ;
+Neg+Cert+Pres:ʼaangʼahlanggang # ;
+Neg+Cert+Past:ʼaangʼahlanggan # ;
+Neg+Cert+Past+Hab:ʼaangʼahlanggiinii # ;
+Neg+Cert+Fut:ʼangäsaaʼahlans # ;
+Neg+Cert+Rel:ʼaangʼahlans # ;
+Neg+Ints+Past:ʼaangaaʼahlang # ;
+Neg+Cont:ʼaangaaʼahlanggaa # ;
+Neg+Ctfact+Pres:ʼaangaaʼahlanggang # ;
+Neg+Rflx:ʼaangʼahl # ;
+Neg+Fut+Rflx+Interr:ʼangäseehl # ;
+Neg+Pl+Impv:ʼangʼuu # ;
+Neg+3pl+Imm+Pres:ʼangʼwaa # ;
+Neg+3pl+Interr+Simp+Pres:ʼangʼwaa # ;
+Neg+3pl+Simp+Pres:ʼangʼwaang # ;
+Neg+3pl+Dir+Past:ʼangʼwägan # ;
+Neg+3pl+Interr+Past:ʼangʼaawaa # ;
+Neg+3pl+Indir+Past:ʼangʼaawaan # ;
+Neg+3pl+Rel:ʼangʼwaas # ;
+Neg+3pl+Rel+Evid:ʼangʼaawaas # ;
+Neg+3pl+NonFact:ʼangʼwaa%.ang # ;
+Neg+3pl+Past+NonFact:ʼangʼaawaa%.ang # ;
+Neg+3pl+Dir+Past+Hab:ʼangʼwägiinii # ;
+Neg+3pl+Interr+Past+Hab:ʼangʼwägaangaa # ;
+Neg+3pl+Indir+Past+Hab:ʼangʼwägaangaan # ;
+Neg+3pl+Interr+Fut+Long:ʼangʼwaaäsaa # ;
+Neg+3pl+Interr+Fut+Short:ʼangʼwaaäs # ;
+Neg+3pl+Simp+Fut:ʼangʼwaaäsaang # ;
+Neg+3pl+Imm+Fut:ʼangʼwaaäsga # ;
+Neg+3pl+Rel+Fut:ʼangʼwaaäsaas # ;
+Neg+3pl+Fut+NonFact:ʼangʼwaaäsaa%.ang # ;
+Neg+3pl+Interr+Near+Fut:ʼwaa%.ang% k̲asaaʼáng # ;
+Neg+3pl+Near+Fut:ʼwaa%.ang% k̲asaaʼánggang # ;
+Neg+3pl+Interr+VNear+Fut:ʼwaa%.ang% k̲asaasdläʼáng # ;
+Neg+3pl+VNear+Fut:ʼwaa%.ang% k̲asaasdläʼánggang # ;
+Neg+3pl+Bias+Imm+Pres:ʼangʼwaaʼuuj # ;
+Neg+3pl+Bias+Simp+Pres:ʼangʼwaaʼuujang # ;
+Neg+3pl+Res:ʼangʼwaaäsaaʼuujang # ;
+Neg+3pl+Bias+Interr+Pres:ʼangʼwaaʼus # ;
+Neg+3pl+Bias+Interr+Past:ʼangʼwaaʼujaa # ;
+Neg+3pl+Bias+Interr+Past+Hab:ʼangʼwaaʼuujaangaa # ;
+Neg+3pl+Bias+Interr+Fut:ʼangʼwaaäsaaʼus # ;
+Neg+3pl+Cert+Pres:ʼangʼwaaʼahlanggang # ;
+Neg+3pl+Cert+Past:ʼangʼwaaʼahlanggan # ;
+Neg+3pl+Cert+Past+Hab:ʼangʼwaaʼahlanggiinii # ;
+Neg+3pl+Cert+Fut:ʼangʼwaaäsaaʼahlans # ;
+Neg+3pl+Cert+Rel:ʼangʼwaaʼahlans # ;
+Neg+3pl+Ints+Past:ʼangʼaawaaʼahlang # ;
+Neg+3pl+Cont:ʼangʼaawaaʼahlanggaa # ;
+Neg+3pl+Ctfact+Pres:ʼangʼaawaaʼahlanggang # ;
+Neg+3pl+Rflx:ʼangʼwaaʼahl # ;
+Neg+3pl+Fut+Rflx+Interr:ʼangʼwaaäseehl # ;

LEXICON CLASS-UD-STEM-2-INFL !!= @CODE@
+Cond-Aux2:%> # ;
+Imm+Pres:%>a # ;
+Simp+Pres:%>áng # ;
+Dir+Past:%>an # ;
+NonFact:%>áng # ;
+Interr+Pres+Hab:%>áng # ;
+Pres+Hab:%>anggang # ;
+Pres+Hab+NonFact:%>angang # ;
+Dir+Past+Hab:%>iinii # ;
+Interr+Past+Hab:%>áangaa # ;
+Indir+Past+Hab:%>áangaan # ;
+Interr+Near+Fut:%>áng% k̲asaʼáa # ;
+Near+Fut:%>áng% k̲asaʼáang # ;
+Interr+VNear+Fut:%>áng% k̲asaasdláa # ;
+VNear+Fut:%>áng% k̲asaasdláang # ;
+Cert+Pres:%>ʼahlánggang # ;
+Cert+Past:%>ʼahlánggan # ;
+Cert+Past+Hab:%>ʼahlánggíinii # ;
+Cert+Rel:%>ʼahláns # ;
+Ints+Past:%>áaʼahlang # ;
+Cont:%>áaʼahlanggaa # ;
+Ctfact+Pres:%>áaʼahlanggang # ;
+Rflx:%>ʼahl # ;
+3pl+Interr+Pres+Hab:%>angʼwaa # ;
+3pl+Pres+Hab:%>angʼwaang # ;
+3pl+Pres+Hab+NonFact:%>angʼwaa%.ang # ;
+Neg+Pres+Hab:%>angʼanggang # ;
+Neg+Pres+Hab+NonFact:%>angʼangang # ;
+Neg+Interr+Near+Fut:%>áng% k̲asaaʼáng # ;
+Neg+Near+Fut:%>áng% k̲asaaʼánggang # ;
+Neg+Interr+VNear+Fut:%>áng% k̲asaasdläʼáng # ;
+Neg+VNear+Fut:%>áng% k̲asaasdläʼánggang # ;
+Neg+3pl+Interr+Pres+Hab:%>angʼangʼwaa # ;
+Neg+3pl+Pres+Hab:%>angʼangʼwaang # ;
+Neg+3pl+Pres+Hab+NonFact:%>angʼangʼwaa%.ang # ;


LEXICON CLASS-UN !!= @CODE@
+V:ún                CLASS-UN-STEM-1-INFL ;
+V:wáan              CLASS-UN-STEM-2-INFL ;
+V+Ext:úndaal        CLASS-AAL-INFL  ;
+V+Circum:ún-gwaang  CLASS-AANG-INFL  ;
+V+Stand-Sg:ún-gyaʼáng            CLASS-ANG-STEM-1-INFL  ;
+V+Stand-Sg:ún-gyaʼáang           CLASS-ANG-STEM-2-INFL  ;
+V+Stand-Pl:ún-gyaʼáang           CLASS-AANG-INFL  ;
+V+Order:únhahl                  CLASS-AHL-INFL  ;
+V+Incep:únhid                   CLASS-ID-STEM-1-INFL  ;
+V+Incep:únhíid                  CLASS-ID-STEM-2-INFL  ;
+V+Almost:únsgä                  CLASS-A-STEM-1-INFL  ;
+V+Almost:únsgáa                 CLASS-A-STEM-2-INFL  ;
+V+Nocturn:únʼuhlä               CLASS-A-STEM-1-INFL  ;
+V+Nocturn:únʼuhláa              CLASS-A-STEM-2-INFL  ;
+V+Sit-Sg:únʼwä                  CLASS-A-STEM-1-INFL  ;
+V+Sit-Sg:únʼwáa                 CLASS-A-STEM-2-INFL  ;
+V+Sit-Pl:únʼwaʼáang             CLASS-AANG-INFL  ;
+V+Nocturn+Distrib:únʼuhláaʼagang   CLASS-ANG-STEM-1-INFL  ;
+V+Nocturn+Distrib:únʼuhláaʼagaang  CLASS-ANG-STEM-2-INFL  ;
+V+Order+Distrib:únháalagang        CLASS-ANG-STEM-1-INFL  ;
+V+Order+Distrib:únháalaagaang      CLASS-ANG-STEM-2-INFL  ;
+V+Order+Incep:únhahlhid         CLASS-ID-STEM-1-INFL  ;
+V+Order+Incep:únhahlhíid        CLASS-ID-STEM-2-INFL  ;
+V+Order+Almost:únhahlsgä        CLASS-A-STEM-1-INFL  ;
+V+Order+Almost:únhahlsgáa       CLASS-A-STEM-2-INFL  ;
+V+Order+Nocturn:únhahlʼuhlä     CLASS-A-STEM-1-INFL  ;
+V+Order+Nocturn:únhahlʼuhláa    CLASS-A-STEM-2-INFL  ;
+V+Incep+Order:únhidhahl         CLASS-AHL-INFL  ;
+V+Incep+Almost:únhidsgä         CLASS-A-STEM-1-INFL  ;
+V+Incep+Almost:únhidsgáa        CLASS-A-STEM-2-INFL  ;
+V+Nocturn+Order:únʼuhlahahl     CLASS-AHL-INFL  ;

LEXICON CLASS-UN-STEM-1-INFL !!= @CODE@
+Cond-Aux1:%> # ;
+Sg+Impv:%> # ;
+Imm+Pres:%>-ga # ;
+Interr+Simp+Pres:%> # ;
+Simp+Pres:%>-gáng # ;
+Dir+Past:%>-gán # ;
+Rel:%>s # ;
+NonFact:%>áng # ;
+Interr+Pres+Hab:%>-gáng # ;
+Pres+Hab:%>-gánggang # ;
+Pres+Hab+NonFact:%>-gángang # ;
+Dir+Past+Hab:%>-gíinii # ;
+Interr+Past+Hab:%>-gáangaa # ;
+Indir+Past+Hab:%>-gáangaan # ;
+Interr+Fut+Long:%>äsáa # ;
+Interr+Fut+Short:%>äs # ;
+Simp+Fut:%>äsáang # ;
+Imm+Fut:%>äsga # ;
+Rel+Fut:%>äsáas # ;
+Fut+NonFact:%>äsáa%.ang # ;
+Interr+Near+Fut:%>áng% k̲asaʼáa # ;
+Near+Fut:%>áng% k̲asaʼáang # ;
+Interr+VNear+Fut:%>áng% k̲asaasdláa # ;
+VNear+Fut:%>áng% k̲asaasdláang # ;
+Bias+Imm+Pres:%>ʼúuj # ;
+Bias+Simp+Pres:%>ʼúujang # ;
+Res:%>äsáaʼuujang # ;
+Bias+Interr+Pres:%>ʼus # ;
+Bias+Interr+Past:%>ʼujáa # ;
+Bias+Interr+Past+Hab:%>ʼúujaangaa # ;
+Bias+Interr+Fut:%>äsáaʼus # ;
+Cert+Fut:%>äsáaʼahlans # ;
+Fut+Rflx+Interr:%>äséehl # ;
+Pl+Impv:%>ʼúu # ;
+3pl+Imm+Pres:%>ʼwáa # ;
+3pl+Interr+Simp+Pres:%>ʼwáa # ;
+3pl+Simp+Pres:%>ʼwáang # ;
+3pl+Dir+Past:%>ʼwägán # ;
+3pl+Interr+Past:%>ʼáawaa # ;
+3pl+Indir+Past:%>ʼáawaan # ;
+3pl+Rel:%>ʼwáas # ;
+3pl+Rel+Evid:%>ʼáawaas # ;
+3pl+NonFact:%>ʼwáa%.ang # ;
+3pl+Past+NonFact:%>ʼáawaa%.ang # ;
+3pl+Interr+Pres+Hab:%>-gángʼwaa # ;
+3pl+Pres+Hab:%>-gángʼwaang # ;
+3pl+Pres+Hab+NonFact:%>-gángʼwaa%.ang # ;
+3pl+Dir+Past+Hab:%>ʼwägíinii # ;
+3pl+Interr+Past+Hab:%>ʼwägáangaa # ;
+3pl+Indir+Past+Hab:%>ʼwägáangaan # ;
+3pl+Interr+Fut+Long:%>ʼwáaäsaa # ;
+3pl+Interr+Fut+Short:%>ʼwáaäs # ;
+3pl+Simp+Fut:%>ʼwáaäsaang # ;
+3pl+Imm+Fut:%>ʼwáaäsga # ;
+3pl+Rel+Fut:%>ʼwáaäsaas # ;
+3pl+Fut+NonFact:%>ʼwáaäsaa%.ang # ;
+3pl+Interr+Near+Fut:%>ʼwáa%.áng% k̲asaʼáa # ;
+3pl+Near+Fut:%>ʼwáa%.áng% k̲asaʼáang # ;
+3pl+Interr+VNear+Fut:%>ʼwáa%.áng% k̲asaasdláa # ;
+3pl+VNear+Fut:%>ʼwáa%.áng% k̲asaasdláang # ;
+3pl+Bias+Imm+Pres:%>ʼwáaʼuuj # ;
+3pl+Bias+Simp+Pres:%>ʼwáaʼuujang # ;
+3pl+Res:%>ʼwáaäsaaʼuujang # ;
+3pl+Bias+Interr+Pres:%>ʼwáaʼus # ;
+3pl+Bias+Interr+Past:%>ʼwáaʼujaa # ;
+3pl+Bias+Interr+Past+Hab:%>ʼwáaʼuujaangaa # ;
+3pl+Bias+Interr+Fut:%>ʼwáaäsaaʼus # ;
+3pl+Cert+Pres:%>ʼwáaʼahlanggang # ;
+3pl+Cert+Past:%>ʼwáaʼahlanggan # ;
+3pl+Cert+Past+Hab:%>ʼwáaʼahlanggíinii # ;
+3pl+Cert+Fut:%>ʼwáaäsaaʼahlans # ;
+3pl+Cert+Rel:%>ʼwáaʼahlans # ;
+3pl+Ints+Past:%>ʼáawaaʼahlang # ;
+3pl+Cont:%>ʼáawaaʼahlanggaa # ;
+3pl+Ctfact+Pres:%>ʼáawaaʼahlanggang # ;
+3pl+Rflx:%>ʼwáaʼahl # ;
+3pl+Fut+Rflx+Interr:%>ʼwáaäseehl # ;
+Neg+Sg+Impv:%>ʼáng # ;
+Neg+Imm+Pres:%>ʼángga # ;
+Neg+Interr+Simp+Pres:%>ʼáng # ;
+Neg+Simp+Pres:%>ʼánggang # ;
+Neg+Dir+Past:%>ʼánggan # ;
+Neg+Interr+Past:%>ʼáangaa # ;
+Neg+Indir+Past:%>ʼáangaan # ;
+Neg+Rel:%>ʼáns # ;
+Neg+Rel+Evid:%>ʼáangaas # ;
+Neg+NonFact:%>ʼangáng # ;
+Neg+Past+NonFact:%>ʼáangaa%.ang # ;
+Neg+Interr+Pres+Hab:%>ʼánggang # ;
+Neg+Pres+Hab:%>-gángʼanggang # ;
+Neg+Pres+Hab+NonFact:%>-gángʼangang # ;
+Neg+Dir+Past+Hab:%>ʼánggíinii # ;
+Neg+Interr+Past+Hab:%>ʼánggaangaa # ;
+Neg+Indir+Past+Hab:%>ʼánggaangaan # ;
+Neg+Interr+Fut+Long:%>ʼángäsaa # ;
+Neg+Interr+Fut+Short:%>ʼángäs # ;
+Neg+Simp+Fut:%>ʼángäsaang # ;
+Neg+Imm+Fut:%>ʼángäsga # ;
+Neg+Rel+Fut:%>ʼángäsaas # ;
+Neg+Fut+NonFact:%>ʼángäsaa%.ang # ;
+Neg+Interr+Near+Fut:%>áng% k̲asaaʼáng # ;
+Neg+Near+Fut:%>áng% k̲asaaʼánggang # ;
+Neg+Interr+VNear+Fut:%>áng% k̲asaasdläʼáng # ;
+Neg+VNear+Fut:%>áng% k̲asaasdläʼánggang # ;
+Neg+Bias+Imm+Pres:%>ʼángʼuuj # ;
+Neg+Bias+Simp+Pres:%>ʼángʼuujang # ;
+Neg+Res:%>ʼángäsaaʼuujang # ;
+Neg+Bias+Interr+Pres:%>ʼángʼus # ;
+Neg+Bias+Interr+Past:%>ʼángʼujaa # ;
+Neg+Bias+Interr+Past+Hab:%>ʼángʼuujaangaa # ;
+Neg+Bias+Interr+Fut:%>ʼángäsaaʼus # ;
+Neg+Cert+Pres:%>ʼáangʼahlanggang # ;
+Neg+Cert+Past:%>ʼáangʼahlanggan # ;
+Neg+Cert+Past+Hab:%>ʼáangʼahlanggíinii # ;
+Neg+Cert+Fut:%>ʼángäsaaʼahlans # ;
+Neg+Cert+Rel:%>ʼáangʼahlans # ;
+Neg+Ints+Past:%>ʼáangaaʼahlang # ;
+Neg+Cont:%>ʼáangaaʼahlanggaa # ;
+Neg+Ctfact+Pres:%>ʼáangaaʼahlanggang # ;
+Neg+Rflx:%>ʼáangʼahl # ;
+Neg+Fut+Rflx+Interr:%>ʼángäseehl # ;
+Neg+Pl+Impv:%>ʼángʼuu # ;
+Neg+3pl+Imm+Pres:%>ʼángʼwaa # ;
+Neg+3pl+Interr+Simp+Pres:%>ʼángʼwaa # ;
+Neg+3pl+Simp+Pres:%>ʼángʼwaang # ;
+Neg+3pl+Dir+Past:%>ʼángʼwägan # ;
+Neg+3pl+Interr+Past:%>ʼángʼaawaa # ;
+Neg+3pl+Indir+Past:%>ʼángʼaawaan # ;
+Neg+3pl+Rel:%>ʼángʼwaas # ;
+Neg+3pl+Rel+Evid:%>ʼángʼaawaas # ;
+Neg+3pl+NonFact:%>ʼángʼwaa%.ang # ;
+Neg+3pl+Past+NonFact:%>ʼángʼaawaa%.ang # ;
+Neg+3pl+Interr+Pres+Hab:%>-gángʼangʼwaa # ;
+Neg+3pl+Pres+Hab:%>-gángʼangʼwaang # ;
+Neg+3pl+Pres+Hab+NonFact:%>-gángʼangʼwaa%.ang # ;
+Neg+3pl+Dir+Past+Hab:%>ʼángʼwägíinii # ;
+Neg+3pl+Interr+Past+Hab:%>ʼángʼwägáangaa # ;
+Neg+3pl+Indir+Past+Hab:%>ʼángʼwägáangaan # ;
+Neg+3pl+Interr+Fut+Long:%>ʼángʼwaaäsaa # ;
+Neg+3pl+Interr+Fut+Short:%>ʼángʼwaaäs # ;
+Neg+3pl+Simp+Fut:%>ʼángʼwaaäsaang # ;
+Neg+3pl+Imm+Fut:%>ʼángʼwaaäsga # ;
+Neg+3pl+Rel+Fut:%>ʼángʼwaaäsaas # ;
+Neg+3pl+Fut+NonFact:%>ʼángʼwaaäsaa%.ang # ;
+Neg+3pl+Interr+Near+Fut:%>ʼwáa%.áng% k̲asaaʼáng # ;
+Neg+3pl+Near+Fut:%>ʼwáa%.áng% k̲asaaʼánggang # ;
+Neg+3pl+Interr+VNear+Fut:%>ʼwáa%.áng% k̲asaasdläʼáng # ;
+Neg+3pl+VNear+Fut:%>ʼwáa%.áng% k̲asaasdläʼánggang # ;
+Neg+3pl+Bias+Imm+Pres:%>ʼángʼwaaʼuuj # ;
+Neg+3pl+Bias+Simp+Pres:%>ʼángʼwaaʼuujang # ;
+Neg+3pl+Res:%>ʼángʼwaaäsaaʼuujang # ;
+Neg+3pl+Bias+Interr+Pres:%>ʼángʼwaaʼus # ;
+Neg+3pl+Bias+Interr+Past:%>ʼángʼwaaʼujaa # ;
+Neg+3pl+Bias+Interr+Past+Hab:%>ʼángʼwaaʼuujaangaa # ;
+Neg+3pl+Bias+Interr+Fut:%>ʼángʼwaaäsaaʼus # ;
+Neg+3pl+Cert+Pres:%>ʼángʼwaaʼahlanggang # ;
+Neg+3pl+Cert+Past:%>ʼángʼwaaʼahlanggan # ;
+Neg+3pl+Cert+Past+Hab:%>ʼángʼwaaʼahlanggíinii # ;
+Neg+3pl+Cert+Fut:%>ʼángʼwaaäsaaʼahlans # ;
+Neg+3pl+Cert+Rel:%>ʼángʼwaaʼahlans # ;
+Neg+3pl+Ints+Past:%>ʼángʼaawaaʼahlang # ;
+Neg+3pl+Cont:%>ʼángʼaawaaʼahlanggaa # ;
+Neg+3pl+Ctfact+Pres:%>ʼángʼaawaaʼahlanggang # ;
+Neg+3pl+Rflx:%>ʼángʼwaaʼahl # ;
+Neg+3pl+Fut+Rflx+Interr:%>ʼángʼwaaäseehl # ;

LEXICON CLASS-UN-STEM-2-INFL !!= @CODE@
+Cond-Aux2:%> # ;
+Interr+Past:%>áa # ;
+Indir+Past:%>áan # ;
+Rel+Evid:%>áas # ;
+Past+NonFact:%>áa%.ang # ;
+Cert+Pres:%>ʼahlánggang # ;
+Cert+Past:%>ʼahlánggan # ;
+Cert+Past+Hab:%>ʼahlánggíinii # ;
+Cert+Rel:%>ʼahláns # ;
+Ints+Past:%>áaʼahlang # ;
+Cont:%>áaʼahlanggaa # ;
+Ctfact+Pres:%>áaʼahlanggang # ;
+Rflx:%>ʼahl # ;


LEXICON CLASS-UNG !!= @CODE@
+V:úng                CLASS-UNG-STEM-1-INFL ;
+V:wáang              CLASS-UNG-STEM-2-INFL ;
+V+Ext:úndaal         CLASS-AAL-INFL  ;
+V+Circum:únggwáang   CLASS-AANG-INFL  ;
+V+Stand-Sg:únggyaʼáng            CLASS-ANG-STEM-1-INFL  ;
+V+Stand-Sg:únggyaʼáang           CLASS-ANG-STEM-2-INFL  ;
+V+Stand-Pl:únggyaʼáang           CLASS-AANG-INFL  ;
+V+Order:únghahl                  CLASS-AHL-INFL  ;
+V+Incep:únghid                   CLASS-ID-STEM-1-INFL  ;
+V+Incep:únghíid                  CLASS-ID-STEM-2-INFL  ;
+V+Almost:úngsgä                  CLASS-A-STEM-1-INFL  ;
+V+Almost:úngsgáa                 CLASS-A-STEM-2-INFL  ;
+V+Nocturn:úngʼuhlä               CLASS-A-STEM-1-INFL  ;
+V+Nocturn:úngʼuhláa              CLASS-A-STEM-2-INFL  ;
+V+Sit-Sg:úngʼwä                  CLASS-A-STEM-1-INFL  ;
+V+Sit-Sg:úngʼwáa                 CLASS-A-STEM-2-INFL  ;
+V+Sit-Pl:úngʼwaʼáang             CLASS-AANG-INFL  ;
+V+Nocturn+Distrib:úngʼuhláaʼagang   CLASS-ANG-STEM-1-INFL  ;
+V+Nocturn+Distrib:úngʼuhláaʼagaang  CLASS-ANG-STEM-2-INFL  ;
+V+Order+Distrib:úngháalagang        CLASS-ANG-STEM-1-INFL  ;
+V+Order+Distrib:úngháalaagaang      CLASS-ANG-STEM-2-INFL  ;
+V+Order+Incep:únghahlhid         CLASS-ID-STEM-1-INFL  ;
+V+Order+Incep:únghahlhíid        CLASS-ID-STEM-2-INFL  ;
+V+Order+Almost:únghahlsgä        CLASS-A-STEM-1-INFL  ;
+V+Order+Almost:únghahlsgáa       CLASS-A-STEM-2-INFL  ;
+V+Order+Nocturn:únghahlʼuhlä     CLASS-A-STEM-1-INFL  ;
+V+Order+Nocturn:únghahlʼuhláa    CLASS-A-STEM-2-INFL  ;
+V+Incep+Order:únghidhahl         CLASS-AHL-INFL  ;
+V+Incep+Almost:únghidsgä         CLASS-A-STEM-1-INFL  ;
+V+Incep+Almost:únghidsgáa        CLASS-A-STEM-2-INFL  ;
+V+Nocturn+Order:úngʼuhlahahl     CLASS-AHL-INFL  ;

LEXICON CLASS-UNG-STEM-1-INFL !!= @CODE@
+Cond-Aux1:%> # ;
+Sg+Impv:%> # ;
+Imm+Pres:%>ga # ;
+Interr+Simp+Pres:%> # ;
+Simp+Pres:%>gáng # ;
+Dir+Past:%>gán # ;
+Rel:%>s # ;
+NonFact:%>áng # ;
+Interr+Pres+Hab:%>gáng # ;
+Pres+Hab:%>gánggang # ;
+Pres+Hab+NonFact:%>gangáng # ;
+Dir+Past+Hab:%>gíinii # ;
+Interr+Past+Hab:%>gáangaa # ;
+Indir+Past+Hab:%>gáangaan # ;
+Interr+Fut+Long:%>äsáa # ;
+Interr+Fut+Short:%>äs # ;
+Simp+Fut:%>äsáang # ;
+Imm+Fut:%>äsga # ;
+Rel+Fut:%>äsáas # ;
+Fut+NonFact:%>äsáa%.ang # ;
+Interr+Near+Fut:%>áng% k̲asaʼáa # ;
+Near+Fut:%>áng% k̲asaʼáang # ;
+Interr+VNear+Fut:%>áng% k̲asaasdláa # ;
+VNear+Fut:%>áng% k̲asaasdláang # ;
+Bias+Imm+Pres:%>ʼúuj # ;
+Bias+Simp+Pres:%>ʼúujang # ;
+Res:%>äsáaʼuujang # ;
+Bias+Interr+Pres:%>ʼus # ;
+Bias+Interr+Past:%>ʼujáa # ;
+Bias+Interr+Past+Hab:%>ʼúujaangaa # ;
+Bias+Interr+Fut:%>äsáaʼus # ;
+Cert+Fut:%>äsáaʼahlans # ;
+Fut+Rflx+Interr:%>äséehl # ;
+Pl+Impv:%>ʼúu # ;
+3pl+Imm+Pres:%>ʼwáa # ;
+3pl+Interr+Simp+Pres:%>ʼwáa # ;
+3pl+Simp+Pres:%>ʼwáang # ;
+3pl+Dir+Past:%>ʼwägán # ;
+3pl+Interr+Past:%>ʼáawaa # ;
+3pl+Indir+Past:%>ʼáawaan # ;
+3pl+Rel:%>ʼwáas # ;
+3pl+Rel+Evid:%>ʼáawaas # ;
+3pl+NonFact:%>ʼwáa%.ang # ;
+3pl+Past+NonFact:%>ʼáawaa%.ang # ;
+3pl+Interr+Pres+Hab:%>gángʼwaa # ;
+3pl+Pres+Hab:%>gángʼwaang # ;
+3pl+Pres+Hab+NonFact:%>gángʼwaa%.ang # ;
+3pl+Dir+Past+Hab:%>ʼwägíinii # ;
+3pl+Interr+Past+Hab:%>ʼwägáangaa # ;
+3pl+Indir+Past+Hab:%>ʼwägáangaan # ;
+3pl+Interr+Fut+Long:%>ʼwáaäsaa # ;
+3pl+Interr+Fut+Short:%>ʼwáaäs # ;
+3pl+Simp+Fut:%>ʼwáaäsaang # ;
+3pl+Imm+Fut:%>ʼwáaäsga # ;
+3pl+Rel+Fut:%>ʼwáaäsaas # ;
+3pl+Fut+NonFact:%>ʼwáaäsaa%.ang # ;
+3pl+Interr+Near+Fut:%>ʼwáa%.áng% k̲asaʼáa # ;
+3pl+Near+Fut:%>ʼwáa%.áng% k̲asaʼáang # ;
+3pl+Interr+VNear+Fut:%>ʼwáa%.áng% k̲asaasdláa # ;
+3pl+VNear+Fut:%>ʼwáa%.áng% k̲asaasdláang # ;
+3pl+Bias+Imm+Pres:%>ʼwáaʼuuj # ;
+3pl+Bias+Simp+Pres:%>ʼwáaʼuujang # ;
+3pl+Res:%>ʼwáaäsaaʼuujang # ;
+3pl+Bias+Interr+Pres:%>ʼwáaʼus # ;
+3pl+Bias+Interr+Past:%>ʼwáaʼujaa # ;
+3pl+Bias+Interr+Past+Hab:%>ʼwáaʼuujaangaa # ;
+3pl+Bias+Interr+Fut:%>ʼwáaäsaaʼus # ;
+3pl+Cert+Pres:%>ʼwáaʼahlanggang # ;
+3pl+Cert+Past:%>ʼwáaʼahlanggan # ;
+3pl+Cert+Past+Hab:%>ʼwáaʼahlanggíinii # ;
+3pl+Cert+Fut:%>ʼwáaäsaaʼahlans # ;
+3pl+Cert+Rel:%>ʼwáaʼahlans # ;
+3pl+Ints+Past:%>ʼáawaaʼahlang # ;
+3pl+Cont:%>ʼáawaaʼahlanggaa # ;
+3pl+Ctfact+Pres:%>ʼáawaaʼahlanggang # ;
+3pl+Rflx:%>ʼwáaʼahl # ;
+3pl+Fut+Rflx+Interr:%>ʼwáaäseehl # ;
+Neg+Sg+Impv:%>ʼáng # ;
+Neg+Imm+Pres:%>ʼángga # ;
+Neg+Interr+Simp+Pres:%>ʼáng # ;
+Neg+Simp+Pres:%>ʼánggang # ;
+Neg+Dir+Past:%>ʼánggan # ;
+Neg+Interr+Past:%>ʼáangaa # ;
+Neg+Indir+Past:%>ʼáangaan # ;
+Neg+Rel:%>ʼáns # ;
+Neg+Rel+Evid:%>ʼáangaas # ;
+Neg+NonFact:%>ʼangáng # ;
+Neg+Past+NonFact:%>ʼáangaa%.ang # ;
+Neg+Interr+Pres+Hab:%>ʼánggang # ;
+Neg+Pres+Hab:%>gángʼanggang # ;
+Neg+Pres+Hab+NonFact:%>gángʼangang # ;
+Neg+Dir+Past+Hab:%>ʼánggíinii # ;
+Neg+Interr+Past+Hab:%>ʼánggaangaa # ;
+Neg+Indir+Past+Hab:%>ʼánggaangaan # ;
+Neg+Interr+Fut+Long:%>ʼángäsaa # ;
+Neg+Interr+Fut+Short:%>ʼángäs # ;
+Neg+Simp+Fut:%>ʼángäsaang # ;
+Neg+Imm+Fut:%>ʼángäsga # ;
+Neg+Rel+Fut:%>ʼángäsaas # ;
+Neg+Fut+NonFact:%>ʼángäsaa%.ang # ;
+Neg+Interr+Near+Fut:%>áng% k̲asaaʼáng # ;
+Neg+Near+Fut:%>áng% k̲asaaʼánggang # ;
+Neg+Interr+VNear+Fut:%>áng% k̲asaasdläʼáng # ;
+Neg+VNear+Fut:%>áng% k̲asaasdläʼánggang # ;
+Neg+Bias+Imm+Pres:%>ʼángʼuuj # ;
+Neg+Bias+Simp+Pres:%>ʼángʼuujang # ;
+Neg+Res:%>ʼángäsaaʼuujang # ;
+Neg+Bias+Interr+Pres:%>ʼángʼus # ;
+Neg+Bias+Interr+Past:%>ʼángʼujaa # ;
+Neg+Bias+Interr+Past+Hab:%>ʼángʼuujaangaa # ;
+Neg+Bias+Interr+Fut:%>ʼángäsaaʼus # ;
+Neg+Cert+Pres:%>ʼáangʼahlanggang # ;
+Neg+Cert+Past:%>ʼáangʼahlanggan # ;
+Neg+Cert+Past+Hab:%>ʼáangʼahlanggíinii # ;
+Neg+Cert+Fut:%>ʼángäsaaʼahlans # ;
+Neg+Cert+Rel:%>ʼáangʼahlans # ;
+Neg+Ints+Past:%>ʼáangaaʼahlang # ;
+Neg+Cont:%>ʼáangaaʼahlanggaa # ;
+Neg+Ctfact+Pres:%>ʼáangaaʼahlanggang # ;
+Neg+Rflx:%>ʼáangʼahl # ;
+Neg+Fut+Rflx+Interr:%>ʼángäseehl # ;
+Neg+Pl+Impv:%>ʼángʼuu # ;
+Neg+3pl+Imm+Pres:%>ʼángʼwaa # ;
+Neg+3pl+Interr+Simp+Pres:%>ʼángʼwaa # ;
+Neg+3pl+Simp+Pres:%>ʼángʼwaang # ;
+Neg+3pl+Dir+Past:%>ʼángʼwägan # ;
+Neg+3pl+Interr+Past:%>ʼángʼaawaa # ;
+Neg+3pl+Indir+Past:%>ʼángʼaawaan # ;
+Neg+3pl+Rel:%>ʼángʼwaas # ;
+Neg+3pl+Rel+Evid:%>ʼángʼaawaas # ;
+Neg+3pl+NonFact:%>ʼángʼwaa%.ang # ;
+Neg+3pl+Past+NonFact:%>ʼángʼaawaa%.ang # ;
+Neg+3pl+Interr+Pres+Hab:%>gángʼangʼwaa # ;
+Neg+3pl+Pres+Hab:%>gángʼangʼwaang # ;
+Neg+3pl+Pres+Hab+NonFact:%>gángʼangʼwaa%.ang # ;
+Neg+3pl+Dir+Past+Hab:%>ʼángʼwägíinii # ;
+Neg+3pl+Interr+Past+Hab:%>ʼángʼwägáangaa # ;
+Neg+3pl+Indir+Past+Hab:%>ʼángʼwägáangaan # ;
+Neg+3pl+Interr+Fut+Long:%>ʼángʼwaaäsaa # ;
+Neg+3pl+Interr+Fut+Short:%>ʼángʼwaaäs # ;
+Neg+3pl+Simp+Fut:%>ʼángʼwaaäsaang # ;
+Neg+3pl+Imm+Fut:%>ʼángʼwaaäsga # ;
+Neg+3pl+Rel+Fut:%>ʼángʼwaaäsaas # ;
+Neg+3pl+Fut+NonFact:%>ʼángʼwaaäsaa%.ang # ;
+Neg+3pl+Interr+Near+Fut:%>ʼwáa%.áng% k̲asaaʼáng # ;
+Neg+3pl+Near+Fut:%>ʼwáa%.áng% k̲asaaʼánggang # ;
+Neg+3pl+Interr+VNear+Fut:%>ʼwáa%.áng% k̲asaasdläʼáng # ;
+Neg+3pl+VNear+Fut:%>ʼwáa%.áng% k̲asaasdläʼánggang # ;
+Neg+3pl+Bias+Imm+Pres:%>ʼángʼwaaʼuuj # ;
+Neg+3pl+Bias+Simp+Pres:%>ʼángʼwaaʼuujang # ;
+Neg+3pl+Res:%>ʼángʼwaaäsaaʼuujang # ;
+Neg+3pl+Bias+Interr+Pres:%>ʼángʼwaaʼus # ;
+Neg+3pl+Bias+Interr+Past:%>ʼángʼwaaʼujaa # ;
+Neg+3pl+Bias+Interr+Past+Hab:%>ʼángʼwaaʼuujaangaa # ;
+Neg+3pl+Bias+Interr+Fut:%>ʼángʼwaaäsaaʼus # ;
+Neg+3pl+Cert+Pres:%>ʼángʼwaaʼahlanggang # ;
+Neg+3pl+Cert+Past:%>ʼángʼwaaʼahlanggan # ;
+Neg+3pl+Cert+Past+Hab:%>ʼángʼwaaʼahlanggíinii # ;
+Neg+3pl+Cert+Fut:%>ʼángʼwaaäsaaʼahlans # ;
+Neg+3pl+Cert+Rel:%>ʼángʼwaaʼahlans # ;
+Neg+3pl+Ints+Past:%>ʼángʼaawaaʼahlang # ;
+Neg+3pl+Cont:%>ʼángʼaawaaʼahlanggaa # ;
+Neg+3pl+Ctfact+Pres:%>ʼángʼaawaaʼahlanggang # ;
+Neg+3pl+Rflx:%>ʼángʼwaaʼahl # ;
+Neg+3pl+Fut+Rflx+Interr:%>ʼángʼwaaäseehl # ;

LEXICON CLASS-UNG-STEM-2-INFL !!= @CODE@
+Cond-Aux2:%> # ;
+Interr+Past:%>áa # ;
+Indir+Past:%>áan # ;
+Rel+Evid:%>áas # ;
+Past+NonFact:%>áa%.ang # ;
+Cert+Pres:%>ʼahlánggang # ;
+Cert+Past:%>ʼahlánggan # ;
+Cert+Past+Hab:%>ʼahlánggíinii # ;
+Cert+Rel:%>ʼahláns # ;
+Ints+Past:%>áaʼahlang # ;
+Cont:%>áaʼahlanggaa # ;
+Ctfact+Pres:%>áaʼahlanggang # ;
+Rflx:%>ʼahl # ;


LEXICON CLASS-UU !!= @CODE@
+V:úu                CLASS-UU-STEM-1-INFL ;
+V:áaw               CLASS-UU-STEM-2-INFL ;
+V+Ext:úudaal        CLASS-AAL-INFL  ;
+V+Circum:úugwaang  CLASS-AANG-INFL  ;
+V+Stand-Sg:úugyaʼáng            CLASS-ANG-STEM-1-INFL  ;
+V+Stand-Sg:úugyaʼáang           CLASS-ANG-STEM-2-INFL  ;
+V+Stand-Pl:úugyaʼáang           CLASS-AANG-INFL  ;
+V+Order:úuhahl                  CLASS-AHL-INFL  ;
+V+Incep:úuhid                   CLASS-ID-STEM-1-INFL  ;
+V+Incep:úuhíid                  CLASS-ID-STEM-2-INFL  ;
+V+Almost:úusgä                  CLASS-A-STEM-1-INFL  ;
+V+Almost:úusgáa                 CLASS-A-STEM-2-INFL  ;
+V+Nocturn:úuʼuhlä               CLASS-A-STEM-1-INFL  ;
+V+Nocturn:úuʼuhláa              CLASS-A-STEM-2-INFL  ;
+V+Sit-Sg:úuʼwä                  CLASS-A-STEM-1-INFL  ;
+V+Sit-Sg:úuʼwáa                 CLASS-A-STEM-2-INFL  ;
+V+Sit-Pl:úuʼwaʼáang             CLASS-AANG-INFL  ;
+V+Nocturn+Distrib:úuʼuhláaʼagang   CLASS-ANG-STEM-1-INFL  ;
+V+Nocturn+Distrib:úuʼuhláaʼagaang  CLASS-ANG-STEM-2-INFL  ;
+V+Order+Distrib:úuháalagang        CLASS-ANG-STEM-1-INFL  ;
+V+Order+Distrib:úuháalaagaang      CLASS-ANG-STEM-2-INFL  ;
+V+Order+Incep:úuhahlhid         CLASS-ID-STEM-1-INFL  ;
+V+Order+Incep:úuhahlhíid        CLASS-ID-STEM-2-INFL  ;
+V+Order+Almost:úuhahlsgä        CLASS-A-STEM-1-INFL  ;
+V+Order+Almost:úuhahlsgáa       CLASS-A-STEM-2-INFL  ;
+V+Order+Nocturn:úuhahlʼuhlä     CLASS-A-STEM-1-INFL  ;
+V+Order+Nocturn:úuhahlʼuhláa    CLASS-A-STEM-2-INFL  ;
+V+Incep+Order:úuhidhahl         CLASS-AHL-INFL  ;
+V+Incep+Almost:úuhidsgä         CLASS-A-STEM-1-INFL  ;
+V+Incep+Almost:úuhidsgáa        CLASS-A-STEM-2-INFL  ;
+V+Nocturn+Order:úuʼuhlahahl     CLASS-AHL-INFL  ;

LEXICON CLASS-UU-STEM-1-INFL !!= @CODE@  
+Cond-Aux1:%> # ;
+Sg+Impv:%> # ;
+Imm+Pres:%>ga # ;
+Interr+Simp+Pres:%> # ;
+Simp+Pres:%>gáng # ;
+Dir+Past:%>gán # ;
+Rel:%>s # ;
+Interr+Pres+Hab:%>gáng # ;
+Pres+Hab:%>gánggang # ;
+Pres+Hab+NonFact:%>gangáng # ;
+Dir+Past+Hab:%>gíinii # ;
+Interr+Past+Hab:%>gáangaa # ;
+Indir+Past+Hab:%>gáangaan # ;
+Interr+Fut+Long:%>äsáa # ;
+Interr+Fut+Short:%>äs # ;
+Simp+Fut:%>äsáang # ;
+Imm+Fut:%>äsga # ;
+Rel+Fut:%>äsáas # ;
+Fut+NonFact:%>äsáa%.ang # ;
+Bias+Imm+Pres:%>ʼúuj # ;
+Bias+Simp+Pres:%>ʼúujang # ;
+Res:%>äsáaʼuujang # ;
+Bias+Interr+Pres:%>ʼus # ;
+Bias+Interr+Past:%>ʼujáa # ;
+Bias+Interr+Past+Hab:%>ʼúujaangaa # ;
+Bias+Interr+Fut:%>äsáaʼus # ;
+Cert+Pres:%>ʼahlánggang # ;
+Cert+Past:%>ʼahlánggan # ;
+Cert+Past+Hab:%>ʼahlánggíinii # ;
+Cert+Fut:%>äsáaʼahlans # ;
+Fut+Rflx+Interr:%>äséehl # ;
+Pl+Impv:%>ʼúu # ;
+3pl+Imm+Pres:%>ʼwáa # ;
+3pl+Interr+Simp+Pres:%>ʼwáa # ;
+3pl+Simp+Pres:%>ʼwáang # ;
+3pl+Dir+Past:%>ʼwägán # ;
+3pl+Interr+Past:%>ʼáawaa # ;
+3pl+Indir+Past:%>ʼáawaan # ;
+3pl+Rel:%>ʼwáas # ;
+3pl+Rel+Evid:%>ʼáawaas # ;
+3pl+NonFact:%>ʼwáa%.ang # ;
+3pl+Past+NonFact:%>ʼáawaa%.ang # ;
+3pl+Interr+Pres+Hab:%>gángʼwaa # ;
+3pl+Pres+Hab:%>gángʼwaang # ;
+3pl+Pres+Hab+NonFact:%>gángʼwaa%.ang # ;
+3pl+Dir+Past+Hab:%>ʼwägíinii # ;
+3pl+Interr+Past+Hab:%>ʼwägáangaa # ;
+3pl+Indir+Past+Hab:%>ʼwägáangaan # ;
+3pl+Interr+Fut+Long:%>ʼwáaäsaa # ;
+3pl+Interr+Fut+Short:%>ʼwáaäs # ;
+3pl+Simp+Fut:%>ʼwáaäsaang # ;
+3pl+Imm+Fut:%>ʼwáaäsga # ;
+3pl+Rel+Fut:%>ʼwáaäsaas # ;
+3pl+Fut+NonFact:%>ʼwáaäsaa%.ang # ;
+3pl+Interr+Near+Fut:%>ʼwáa%.áng% k̲asaʼáa # ;
+3pl+Near+Fut:%>ʼwáa%.áng% k̲asaʼáang # ;
+3pl+Interr+VNear+Fut:%>ʼwáa%.áng% k̲asaasdláa # ;
+3pl+VNear+Fut:%>ʼwáa%.áng% k̲asaasdláang # ;
+3pl+Bias+Imm+Pres:%>ʼwáaʼuuj # ;
+3pl+Bias+Simp+Pres:%>ʼwáaʼuujang # ;
+3pl+Res:%>ʼwáaäsaaʼuujang # ;
+3pl+Bias+Interr+Pres:%>ʼwáaʼus # ;
+3pl+Bias+Interr+Past:%>ʼwáaʼujaa # ;
+3pl+Bias+Interr+Past+Hab:%>ʼwáaʼuujaangaa # ;
+3pl+Bias+Interr+Fut:%>ʼwáaäsaaʼus # ;
+3pl+Cert+Pres:%>ʼwáaʼahlanggang # ;
+3pl+Cert+Past:%>ʼwáaʼahlanggan # ;
+3pl+Cert+Past+Hab:%>ʼwáaʼahlanggíinii # ;
+3pl+Cert+Fut:%>ʼwáaäsaaʼahlans # ;
+3pl+Cert+Rel:%>ʼwáaʼahlans # ;
+3pl+Ints+Past:%>ʼáawaaʼahlang # ;
+3pl+Cont:%>ʼáawaaʼahlanggaa # ;
+3pl+Ctfact+Pres:%>ʼáawaaʼahlanggang # ;
+3pl+Rflx:%>ʼwáaʼahl # ;
+3pl+Fut+Rflx+Interr:%>ʼwáaäseehl # ;
+Neg+Sg+Impv:%>ʼáng # ;
+Neg+Imm+Pres:%>ʼángga # ;
+Neg+Interr+Simp+Pres:%>ʼáng # ;
+Neg+Simp+Pres:%>ʼánggang # ;
+Neg+Dir+Past:%>ʼánggan # ;
+Neg+Interr+Past:%>ʼáangaa # ;
+Neg+Indir+Past:%>ʼáangaan # ;
+Neg+Rel:%>ʼáns # ;
+Neg+Rel+Evid:%>ʼáangaas # ;
+Neg+NonFact:%>ʼangáng # ;
+Neg+Past+NonFact:%>ʼáangaa%.ang # ;
+Neg+Interr+Pres+Hab:%>ʼánggang # ;
+Neg+Pres+Hab:%>gángʼanggang # ;
+Neg+Pres+Hab+NonFact:%>gángʼangang # ;
+Neg+Dir+Past+Hab:%>ʼánggíinii # ;
+Neg+Interr+Past+Hab:%>ʼánggaangaa # ;
+Neg+Indir+Past+Hab:%>ʼánggaangaan # ;
+Neg+Interr+Fut+Long:%>ʼángäsaa # ;
+Neg+Interr+Fut+Short:%>ʼángäs # ;
+Neg+Simp+Fut:%>ʼángäsaang # ;
+Neg+Imm+Fut:%>ʼángäsga # ;
+Neg+Rel+Fut:%>ʼángäsaas # ;
+Neg+Fut+NonFact:%>ʼángäsaa%.ang # ;
+Neg+Bias+Imm+Pres:%>ʼángʼuuj # ;
+Neg+Bias+Simp+Pres:%>ʼángʼuujang # ;
+Neg+Res:%>ʼángäsaaʼuujang # ;
+Neg+Bias+Interr+Pres:%>ʼángʼus # ;
+Neg+Bias+Interr+Past:%>ʼángʼujaa # ;
+Neg+Bias+Interr+Past+Hab:%>ʼángʼuujaangaa # ;
+Neg+Bias+Interr+Fut:%>ʼángäsaaʼus # ;
+Neg+Cert+Pres:%>ʼáangʼahlanggang # ;
+Neg+Cert+Past:%>ʼáangʼahlanggan # ;
+Neg+Cert+Past+Hab:%>ʼáangʼahlanggíinii # ;
+Neg+Cert+Fut:%>ʼángäsaaʼahlans # ;
+Neg+Cert+Rel:%>ʼáangʼahlans # ;
+Neg+Ints+Past:%>ʼáangaaʼahlang # ;
+Neg+Cont:%>ʼáangaaʼahlanggaa # ;
+Neg+Ctfact+Pres:%>ʼáangaaʼahlanggang # ;
+Neg+Rflx:%>ʼáangʼahl # ;
+Neg+Fut+Rflx+Interr:%>ʼángäseehl # ;
+Neg+Pl+Impv:%>ʼángʼuu # ;
+Neg+3pl+Imm+Pres:%>ʼángʼwaa # ;
+Neg+3pl+Interr+Simp+Pres:%>ʼángʼwaa # ;
+Neg+3pl+Simp+Pres:%>ʼángʼwaang # ;
+Neg+3pl+Dir+Past:%>ʼángʼwägan # ;
+Neg+3pl+Interr+Past:%>ʼángʼaawaa # ;
+Neg+3pl+Indir+Past:%>ʼángʼaawaan # ;
+Neg+3pl+Rel:%>ʼángʼwaas # ;
+Neg+3pl+Rel+Evid:%>ʼángʼaawaas # ;
+Neg+3pl+NonFact:%>ʼángʼwaa%.ang # ;
+Neg+3pl+Past+NonFact:%>ʼángʼaawaa%.ang # ;
+Neg+3pl+Interr+Pres+Hab:%>gángʼangʼwaa # ;
+Neg+3pl+Pres+Hab:%>gángʼangʼwaang # ;
+Neg+3pl+Pres+Hab+NonFact:%>gángʼangʼwaa%.ang # ;
+Neg+3pl+Dir+Past+Hab:%>ʼángʼwägíinii # ;
+Neg+3pl+Interr+Past+Hab:%>ʼángʼwägáangaa # ;
+Neg+3pl+Indir+Past+Hab:%>ʼángʼwägáangaan # ;
+Neg+3pl+Interr+Fut+Long:%>ʼángʼwaaäsaa # ;
+Neg+3pl+Interr+Fut+Short:%>ʼángʼwaaäs # ;
+Neg+3pl+Simp+Fut:%>ʼángʼwaaäsaang # ;
+Neg+3pl+Imm+Fut:%>ʼángʼwaaäsga # ;
+Neg+3pl+Rel+Fut:%>ʼángʼwaaäsaas # ;
+Neg+3pl+Fut+NonFact:%>ʼángʼwaaäsaa%.ang # ;
+Neg+3pl+Interr+Near+Fut:%>ʼwáa%.áng% k̲asaaʼáng # ;
+Neg+3pl+Near+Fut:%>ʼwáa%.áng% k̲asaaʼánggang # ;
+Neg+3pl+Interr+VNear+Fut:%>ʼwáa%.áng% k̲asaasdläʼáng # ;
+Neg+3pl+VNear+Fut:%>ʼwáa%.áng% k̲asaasdläʼánggang # ;
+Neg+3pl+Bias+Imm+Pres:%>ʼángʼwaaʼuuj # ;
+Neg+3pl+Bias+Simp+Pres:%>ʼángʼwaaʼuujang # ;
+Neg+3pl+Res:%>ʼángʼwaaäsaaʼuujang # ;
+Neg+3pl+Bias+Interr+Pres:%>ʼángʼwaaʼus # ;
+Neg+3pl+Bias+Interr+Past:%>ʼángʼwaaʼujaa # ;
+Neg+3pl+Bias+Interr+Past+Hab:%>ʼángʼwaaʼuujaangaa # ;
+Neg+3pl+Bias+Interr+Fut:%>ʼángʼwaaäsaaʼus # ;
+Neg+3pl+Cert+Pres:%>ʼángʼwaaʼahlanggang # ;
+Neg+3pl+Cert+Past:%>ʼángʼwaaʼahlanggan # ;
+Neg+3pl+Cert+Past+Hab:%>ʼángʼwaaʼahlanggíinii # ;
+Neg+3pl+Cert+Fut:%>ʼángʼwaaäsaaʼahlans # ;
+Neg+3pl+Cert+Rel:%>ʼángʼwaaʼahlans # ;
+Neg+3pl+Ints+Past:%>ʼángʼaawaaʼahlang # ;
+Neg+3pl+Cont:%>ʼángʼaawaaʼahlanggaa # ;
+Neg+3pl+Ctfact+Pres:%>ʼángʼaawaaʼahlanggang # ;
+Neg+3pl+Rflx:%>ʼángʼwaaʼahl # ;
+Neg+3pl+Fut+Rflx+Interr:%>ʼángʼwaaäseehl # ;

LEXICON CLASS-UU-STEM-2-INFL  !!= @CODE@
+Cond-Aux2:%> # ;
+Interr+Past:%>áa # ;
+Indir+Past:%>áan # ;
+Rel+Evid:%>áas # ;
+NonFact:%>áng # ;
+Past+NonFact:%>áa%.ang # ;
+Interr+Near+Fut:%>áng% k̲asaʼáa # ;
+Near+Fut:%>áng% k̲asaʼáang # ;
+Interr+VNear+Fut:%>áng% k̲asaasdláa # ;
+VNear+Fut:%>áng% k̲asaasdláang # ;
+Cert+Rel:%>ʼahláns # ;
+Ints+Past:%>áaʼahlang # ;
+Cont:%>áaʼahlanggaa # ;
+Ctfact+Pres:%>áaʼahlanggang # ;
+Rflx:%>ʼahl # ;
+Neg+Interr+Near+Fut:%>áng% k̲asaaʼáng # ;
+Neg+Near+Fut:%>áng% k̲asaaʼánggang # ;
+Neg+Interr+VNear+Fut:%>áng% k̲asaasdläʼáng # ;
+Neg+VNear+Fut:%>áng% k̲asaasdläʼánggang # ;


LEXICON CLASS-A !!= @CODE@
+V:ä                CLASS-A-STEM-1-INFL ;
+V:áa               CLASS-A-STEM-2-INFL ;
+V+Ext:ädáal        CLASS-AAL-INFL  ;
+V+Circum:ägwáang   CLASS-AANG-INFL  ;
+V+Stand-Sg:ägyaʼáng            CLASS-ANG-STEM-1-INFL  ;
+V+Stand-Sg:ägyaʼáang           CLASS-ANG-STEM-2-INFL  ;
+V+Stand-Pl:ägyaʼáang           CLASS-AANG-INFL  ;
+V+Order:ähahl                  CLASS-AHL-INFL  ;
+V+Incep:ähid                   CLASS-ID-STEM-1-INFL  ;
+V+Incep:ähíid                  CLASS-ID-STEM-2-INFL  ;
+V+Almost:asgä                  CLASS-A-STEM-1-INFL  ;
+V+Almost:äsgáa                 CLASS-A-STEM-2-INFL  ;
+V+Nocturn:aʼuhlä               CLASS-A-STEM-1-INFL  ;
+V+Nocturn:äʼuhláa              CLASS-A-STEM-2-INFL  ;
+V+Sit-Sg:aʼwä                  CLASS-A-STEM-1-INFL  ;
+V+Sit-Sg:aʼwáa                 CLASS-A-STEM-2-INFL  ;
+V+Sit-Pl:äʼwaʼáang             CLASS-AANG-INFL  ;
+V+Nocturn+Distrib:äʼuhláaʼagang   CLASS-ANG-STEM-1-INFL  ;
+V+Nocturn+Distrib:äʼuhláaʼagaang  CLASS-ANG-STEM-2-INFL  ;
+V+Order+Distrib:äháalagang        CLASS-ANG-STEM-1-INFL  ;
+V+Order+Distrib:äháalaagaang      CLASS-ANG-STEM-2-INFL  ;
+V+Order+Incep:ähahlhid         CLASS-ID-STEM-1-INFL  ;
+V+Order+Incep:ähahlhíid        CLASS-ID-STEM-2-INFL  ;
+V+Order+Almost:ähahlsgä        CLASS-A-STEM-1-INFL  ;
+V+Order+Almost:ähahlsgáa       CLASS-A-STEM-2-INFL  ;
+V+Order+Nocturn:ähahlʼuhlä     CLASS-A-STEM-1-INFL  ;
+V+Order+Nocturn:ähahlʼuhláa    CLASS-A-STEM-2-INFL  ;
+V+Incep+Order:ähidhahl         CLASS-AHL-INFL  ;
+V+Incep+Almost:ähidsgä         CLASS-A-STEM-1-INFL  ;
+V+Incep+Almost:ähidsgáa        CLASS-A-STEM-2-INFL  ;
+V+Nocturn+Order:äʼuhlahahl     CLASS-AHL-INFL  ;

LEXICON CLASS-A-STEM-1-INFL  !!= @CODE@
+Cond-Aux1:%> # ;
+Dir+Past:%>gán # ;
+Interr+Pres+Hab:%>gáng # ;
+Pres+Hab:%>gánggang # ;
+Pres+Hab+NonFact:%>gangáng # ;
+Dir+Past+Hab:%>gíinii # ;
+Interr+Past+Hab:%>gáangaa # ;
+Indir+Past+Hab:%>gáangaan # ;
+Pl+Impv:%>ʼúu # ;
+3pl+Imm+Pres:%>ʼwáa # ;
+3pl+Interr+Simp+Pres:%>ʼwáa # ;
+3pl+Simp+Pres:%>ʼwáang # ;
+3pl+Dir+Past:%>ʼwägán # ;
+3pl+Interr+Past:%>ʼáawaa # ;
+3pl+Indir+Past:%>ʼáawaan # ;
+3pl+Rel:%>ʼwáas # ;
+3pl+Rel+Evid:%>ʼáawaas # ;
+3pl+NonFact:%>ʼwáa%.ang # ;
+3pl+Past+NonFact:%>ʼáawaa%.ang # ;
+3pl+Interr+Pres+Hab:%>gángʼwaa # ;
+3pl+Pres+Hab:%>gángʼwaang # ;
+3pl+Pres+Hab+NonFact:%>gángʼwaa%.ang # ;
+3pl+Dir+Past+Hab:%>ʼwägíinii # ;
+3pl+Interr+Past+Hab:%>ʼwägáangaa # ;
+3pl+Indir+Past+Hab:%>ʼwägáangaan # ;
+3pl+Interr+Fut+Long:%>ʼwáaäsaa # ;
+3pl+Interr+Fut+Short:%>ʼwáaäs # ;
+3pl+Simp+Fut:%>ʼwáaäsaang # ;
+3pl+Imm+Fut:%>ʼwáaäsga # ;
+3pl+Rel+Fut:%>ʼwáaäsaas # ;
+3pl+Fut+NonFact:%>ʼwáaäsaa%.ang # ;
+3pl+Interr+Near+Fut:%>ʼwáa%.áng% k̲asaʼáa # ;
+3pl+Near+Fut:%>ʼwáa%.áng% k̲asaʼáang # ;
+3pl+Interr+VNear+Fut:%>ʼwáa%.áng% k̲asaasdláa # ;
+3pl+VNear+Fut:%>ʼwáa%.áng% k̲asaasdláang # ;
+3pl+Bias+Imm+Pres:%>ʼwáaʼuuj # ;
+3pl+Bias+Simp+Pres:%>ʼwáaʼuujang # ;
+3pl+Res:%>ʼwáaäsaaʼuujang # ;
+3pl+Bias+Interr+Pres:%>ʼwáaʼus # ;
+3pl+Bias+Interr+Past:%>ʼwáaʼujaa # ;
+3pl+Bias+Interr+Past+Hab:%>ʼwáaʼuujaangaa # ;
+3pl+Bias+Interr+Fut:%>ʼwáaäsaaʼus # ;
+3pl+Cert+Pres:%>ʼwáaʼahlanggang # ;
+3pl+Cert+Past:%>ʼwáaʼahlanggan # ;
+3pl+Cert+Past+Hab:%>ʼwáaʼahlanggíinii # ;
+3pl+Cert+Fut:%>ʼwáaäsaaʼahlans # ;
+3pl+Cert+Rel:%>ʼwáaʼahlans # ;
+3pl+Ints+Past:%>ʼáawaaʼahlang # ;
+3pl+Cont:%>ʼáawaaʼahlanggaa # ;
+3pl+Ctfact+Pres:%>ʼáawaaʼahlanggang # ;
+3pl+Rflx:%>ʼwáaʼahl # ;
+3pl+Fut+Rflx+Interr:%>ʼwáaäseehl # ;
+Neg+Sg+Impv:%>ʼáng # ;
+Neg+Imm+Pres:%>ʼángga # ;
+Neg+Interr+Simp+Pres:%>ʼáng # ;
+Neg+Simp+Pres:%>ʼánggang # ;
+Neg+Dir+Past:%>ʼánggan # ;
+Neg+Interr+Past:%>ʼáangaa # ;
+Neg+Indir+Past:%>ʼáangaan # ;
+Neg+Rel:%>ʼáns # ;
+Neg+Rel+Evid:%>ʼáangaas # ;
+Neg+NonFact:%>ʼangáng # ;
+Neg+Past+NonFact:%>ʼáangaa%.ang # ;
+Neg+Interr+Pres+Hab:%>ʼánggang # ;
+Neg+Pres+Hab:%>gángʼanggang # ;
+Neg+Pres+Hab+NonFact:%>gángʼangang # ;
+Neg+Dir+Past+Hab:%>ʼánggíinii # ;
+Neg+Interr+Past+Hab:%>ʼánggaangaa # ;
+Neg+Indir+Past+Hab:%>ʼánggaangaan # ;
+Neg+Interr+Fut+Long:%>ʼángäsaa # ;
+Neg+Interr+Fut+Short:%>ʼángäs # ;
+Neg+Simp+Fut:%>ʼángäsaang # ;
+Neg+Imm+Fut:%>ʼángäsga # ;
+Neg+Rel+Fut:%>ʼángäsaas # ;
+Neg+Fut+NonFact:%>ʼángäsaa%.ang # ;
+Neg+Bias+Imm+Pres:%>ʼángʼuuj # ;
+Neg+Bias+Simp+Pres:%>ʼángʼuujang # ;
+Neg+Res:%>ʼángäsaaʼuujang # ;
+Neg+Bias+Interr+Pres:%>ʼángʼus # ;
+Neg+Bias+Interr+Past:%>ʼángʼujaa # ;
+Neg+Bias+Interr+Past+Hab:%>ʼángʼuujaangaa # ;
+Neg+Bias+Interr+Fut:%>ʼángäsaaʼus # ;
+Neg+Cert+Pres:%>ʼáangʼahlanggang # ;
+Neg+Cert+Past:%>ʼáangʼahlanggan # ;
+Neg+Cert+Past+Hab:%>ʼáangʼahlanggíinii # ;
+Neg+Cert+Fut:%>ʼángäsaaʼahlans # ;
+Neg+Cert+Rel:%>ʼáangʼahlans # ;
+Neg+Ints+Past:%>ʼáangaaʼahlang # ;
+Neg+Cont:%>ʼáangaaʼahlanggaa # ;
+Neg+Ctfact+Pres:%>ʼáangaaʼahlanggang # ;
+Neg+Rflx:%>ʼáangʼahl # ;
+Neg+Fut+Rflx+Interr:%>ʼángäseehl # ;
+Neg+Pl+Impv:%>ʼángʼuu # ;
+Neg+3pl+Imm+Pres:%>ʼángʼwaa # ;
+Neg+3pl+Interr+Simp+Pres:%>ʼángʼwaa # ;
+Neg+3pl+Simp+Pres:%>ʼángʼwaang # ;
+Neg+3pl+Dir+Past:%>ʼángʼwägan # ;
+Neg+3pl+Interr+Past:%>ʼángʼaawaa # ;
+Neg+3pl+Indir+Past:%>ʼángʼaawaan # ;
+Neg+3pl+Rel:%>ʼángʼwaas # ;
+Neg+3pl+Rel+Evid:%>ʼángʼaawaas # ;
+Neg+3pl+NonFact:%>ʼángʼwaa%.ang # ;
+Neg+3pl+Past+NonFact:%>ʼángʼaawaa%.ang # ;
+Neg+3pl+Interr+Pres+Hab:%>gángʼangʼwaa # ;
+Neg+3pl+Pres+Hab:%>gángʼangʼwaang # ;
+Neg+3pl+Pres+Hab+NonFact:%>gángʼangʼwaa%.ang # ;
+Neg+3pl+Dir+Past+Hab:%>ʼángʼwägíinii # ;
+Neg+3pl+Interr+Past+Hab:%>ʼángʼwägáangaa # ;
+Neg+3pl+Indir+Past+Hab:%>ʼángʼwägáangaan # ;
+Neg+3pl+Interr+Fut+Long:%>ʼángʼwaaäsaa # ;
+Neg+3pl+Interr+Fut+Short:%>ʼángʼwaaäs # ;
+Neg+3pl+Simp+Fut:%>ʼángʼwaaäsaang # ;
+Neg+3pl+Imm+Fut:%>ʼángʼwaaäsga # ;
+Neg+3pl+Rel+Fut:%>ʼángʼwaaäsaas # ;
+Neg+3pl+Fut+NonFact:%>ʼángʼwaaäsaa%.ang # ;
+Neg+3pl+Interr+Near+Fut:%>ʼwáa%.áng% k̲asaaʼáng # ;
+Neg+3pl+Near+Fut:%>ʼwáa%.áng% k̲asaaʼánggang # ;
+Neg+3pl+Interr+VNear+Fut:%>ʼwáa%.áng% k̲asaasdläʼáng # ;
+Neg+3pl+VNear+Fut:%>ʼwáa%.áng% k̲asaasdläʼánggang # ;
+Neg+3pl+Bias+Imm+Pres:%>ʼángʼwaaʼuuj # ;
+Neg+3pl+Bias+Simp+Pres:%>ʼángʼwaaʼuujang # ;
+Neg+3pl+Res:%>ʼángʼwaaäsaaʼuujang # ;
+Neg+3pl+Bias+Interr+Pres:%>ʼángʼwaaʼus # ;
+Neg+3pl+Bias+Interr+Past:%>ʼángʼwaaʼujaa # ;
+Neg+3pl+Bias+Interr+Past+Hab:%>ʼángʼwaaʼuujaangaa # ;
+Neg+3pl+Bias+Interr+Fut:%>ʼángʼwaaäsaaʼus # ;
+Neg+3pl+Cert+Pres:%>ʼángʼwaaʼahlanggang # ;
+Neg+3pl+Cert+Past:%>ʼángʼwaaʼahlanggan # ;
+Neg+3pl+Cert+Past+Hab:%>ʼángʼwaaʼahlanggíinii # ;
+Neg+3pl+Cert+Fut:%>ʼángʼwaaäsaaʼahlans # ;
+Neg+3pl+Cert+Rel:%>ʼángʼwaaʼahlans # ;
+Neg+3pl+Ints+Past:%>ʼángʼaawaaʼahlang # ;
+Neg+3pl+Cont:%>ʼángʼaawaaʼahlanggaa # ;
+Neg+3pl+Ctfact+Pres:%>ʼángʼaawaaʼahlanggang # ;
+Neg+3pl+Rflx:%>ʼángʼwaaʼahl # ;
+Neg+3pl+Fut+Rflx+Interr:%>ʼángʼwaaäseehl # ;

LEXICON CLASS-A-STEM-2-INFL !!= @CODE@
+Cond-Aux2:%> # ;
+Sg+Impv:%> # ;
+Imm+Pres:%> # ;
+Interr+Simp+Pres:%> # ;
+Simp+Pres:%>ng # ;
+Interr+Past:%>yáa # ;
+Indir+Past:%>yáan # ;
+Rel:%>s # ;
+Rel+Evid:%>yáas # ;
+NonFact:%>%.áng # ;
+Past+NonFact:%>yáa%.ang # ;
+Interr+Fut+Long:%>äsáa # ;
+Interr+Fut+Short:%>äs # ;
+Simp+Fut:%>äsáang # ;
+Imm+Fut:%>äsga # ;
+Rel+Fut:%>äsáas # ;
+Fut+NonFact:%>äsáa%.ang # ;
+Interr+Near+Fut:%>%.áng% k̲asaʼáa # ;
+Near+Fut:%>%.áng% k̲asaʼáang # ;
+Interr+VNear+Fut:%>%.áng% k̲asaasdláa # ;
+VNear+Fut:%>%.áng% k̲asaasdláang # ;
+Bias+Imm+Pres:%>ʼúuj # ;
+Bias+Simp+Pres:%>ʼúujang # ;
+Res:%>äsáaʼuujang # ;
+Bias+Interr+Pres:%>ʼus # ;
+Bias+Interr+Past:%>ʼujáa # ;
+Bias+Interr+Past+Hab:%>ʼúujaangaa # ;
+Bias+Interr+Fut:%>äsáaʼus # ;
+Cert+Pres:%>ʼahlánggang # ;
+Cert+Past:%>ʼahlánggan # ;
+Cert+Past+Hab:%>ʼahlánggíinii # ;
+Cert+Fut:%>äsáaʼahlans # ;
+Cert+Rel:%>ʼahláns # ;
+Ints+Past:%>yáaʼahlang # ;
+Cont:%>yáaʼahlanggaa # ;
+Ctfact+Pres:%>yáaʼahlanggang # ;
+Rflx:%>ʼahl # ;
+Fut+Rflx+Interr:%>äséehl # ;
+Neg+Interr+Near+Fut:%>%.áng% k̲asaaʼáng # ;
+Neg+Near+Fut:%>%.áng% k̲asaaʼánggang # ;
+Neg+Interr+VNear+Fut:%>%.áng% k̲asaasdläʼáng # ;
+Neg+VNear+Fut:%>%.áng% k̲asaasdläʼánggang # ;


LEXICON CLASS-A.A !!= @CODE@
+V:a                CLASS-A.A-STEM-1-INFL ;
+V:ʼáa              CLASS-A.A-STEM-2-INFL ;
+V+Ext:adáal        CLASS-AAL-INFL  ;
+V+Circum:agwáang   CLASS-AANG-INFL  ;
+V+Stand-Sg:agyaʼáng            CLASS-ANG-STEM-1-INFL  ;
+V+Stand-Sg:agyaʼáang           CLASS-ANG-STEM-2-INFL  ;
+V+Stand-Pl:agyaʼáang           CLASS-AANG-INFL  ;
+V+Order:ahahl                  CLASS-AHL-INFL  ;
+V+Incep:ahid                   CLASS-ID-STEM-1-INFL  ;
+V+Incep:ahíid                  CLASS-ID-STEM-2-INFL  ;
+V+Almost:asgä                  CLASS-A-STEM-1-INFL  ;
+V+Almost:asgáa                 CLASS-A-STEM-2-INFL  ;
+V+Nocturn:aʼuhlä               CLASS-A-STEM-1-INFL  ;
+V+Nocturn:aʼuhláa              CLASS-A-STEM-2-INFL  ;
+V+Sit-Sg:aʼwä                  CLASS-A-STEM-1-INFL  ;
+V+Sit-Sg:aʼwáa                 CLASS-A-STEM-2-INFL  ;
+V+Sit-Pl:aʼwaʼáang             CLASS-AANG-INFL  ;
+V+Nocturn+Distrib:aʼuhláaʼagang   CLASS-ANG-STEM-1-INFL  ;
+V+Nocturn+Distrib:aʼuhláaʼagaang  CLASS-ANG-STEM-2-INFL  ;
+V+Order+Distrib:aháalagang        CLASS-ANG-STEM-1-INFL  ;
+V+Order+Distrib:aháalaagaang      CLASS-ANG-STEM-2-INFL  ;
+V+Order+Incep:ahahlhid         CLASS-ID-STEM-1-INFL  ;
+V+Order+Incep:ahahlhíid        CLASS-ID-STEM-2-INFL  ;
+V+Order+Almost:ahahlsgä        CLASS-A-STEM-1-INFL  ;
+V+Order+Almost:ahahlsgáa       CLASS-A-STEM-2-INFL  ;
+V+Order+Nocturn:ahahlʼuhlä     CLASS-A-STEM-1-INFL  ;
+V+Order+Nocturn:ahahlʼuhláa    CLASS-A-STEM-2-INFL  ;
+V+Incep+Order:ahidhahl         CLASS-AHL-INFL  ;
+V+Incep+Almost:ahidsgä         CLASS-A-STEM-1-INFL  ;
+V+Incep+Almost:ahidsgáa        CLASS-A-STEM-2-INFL  ;
+V+Nocturn+Order:aʼuhlahahl     CLASS-AHL-INFL  ;

LEXICON CLASS-A.A-STEM-1-INFL  !!= @CODE@
+Cond-Aux1:%> # ;
+Dir+Past:%>gán # ;
+Interr+Pres+Hab:%>gáng # ;
+Pres+Hab:%>gánggang # ;
+Pres+Hab+NonFact:%>gangáng # ;
+Dir+Past+Hab:%>gíinii # ;
+Interr+Past+Hab:%>gáangaa # ;
+Indir+Past+Hab:%>gáangaan # ;
+Pl+Impv:%>ʼúu # ;
+3pl+Imm+Pres:%>ʼwáa # ;
+3pl+Interr+Simp+Pres:%>ʼwáa # ;
+3pl+Simp+Pres:%>ʼwáang # ;
+3pl+Dir+Past:%>ʼwägán # ;
+3pl+Interr+Past:%>ʼáawaa # ;
+3pl+Indir+Past:%>ʼáawaan # ;
+3pl+Rel:%>ʼwáas # ;
+3pl+Rel+Evid:%>ʼáawaas # ;
+3pl+NonFact:%>ʼwáa%.ang # ;
+3pl+Past+NonFact:%>ʼáawaa%.ang # ;
+3pl+Interr+Pres+Hab:%>gángʼwaa # ;
+3pl+Pres+Hab:%>gángʼwaang # ;
+3pl+Pres+Hab+NonFact:%>gángʼwaa%.ang # ;
+3pl+Dir+Past+Hab:%>ʼwägíinii # ;
+3pl+Interr+Past+Hab:%>ʼwägáangaa # ;
+3pl+Indir+Past+Hab:%>ʼwägáangaan # ;
+3pl+Interr+Fut+Long:%>ʼwáaäsaa # ;
+3pl+Interr+Fut+Short:%>ʼwáaäs # ;
+3pl+Simp+Fut:%>ʼwáaäsaang # ;
+3pl+Imm+Fut:%>ʼwáaäsga # ;
+3pl+Rel+Fut:%>ʼwáaäsaas # ;
+3pl+Fut+NonFact:%>ʼwáaäsaa%.ang # ;
+3pl+Interr+Near+Fut:%>ʼwáa%.áng% k̲asaʼáa # ;
+3pl+Near+Fut:%>ʼwáa%.áng% k̲asaʼáang # ;
+3pl+Interr+VNear+Fut:%>ʼwáa%.áng% k̲asaasdláa # ;
+3pl+VNear+Fut:%>ʼwáa%.áng% k̲asaasdláang # ;
+3pl+Bias+Imm+Pres:%>ʼwáaʼuuj # ;
+3pl+Bias+Simp+Pres:%>ʼwáaʼuujang # ;
+3pl+Res:%>ʼwáaäsaaʼuujang # ;
+3pl+Bias+Interr+Pres:%>ʼwáaʼus # ;
+3pl+Bias+Interr+Past:%>ʼwáaʼujaa # ;
+3pl+Bias+Interr+Past+Hab:%>ʼwáaʼuujaangaa # ;
+3pl+Bias+Interr+Fut:%>ʼwáaäsaaʼus # ;
+3pl+Cert+Pres:%>ʼwáaʼahlanggang # ;
+3pl+Cert+Past:%>ʼwáaʼahlanggan # ;
+3pl+Cert+Past+Hab:%>ʼwáaʼahlanggíinii # ;
+3pl+Cert+Fut:%>ʼwáaäsaaʼahlans # ;
+3pl+Cert+Rel:%>ʼwáaʼahlans # ;
+3pl+Ints+Past:%>ʼáawaaʼahlang # ;
+3pl+Cont:%>ʼáawaaʼahlanggaa # ;
+3pl+Ctfact+Pres:%>ʼáawaaʼahlanggang # ;
+3pl+Rflx:%>ʼwáaʼahl # ;
+3pl+Fut+Rflx+Interr:%>ʼwáaäseehl # ;
+Neg+Sg+Impv:%>ʼáng # ;
+Neg+Imm+Pres:%>ʼángga # ;
+Neg+Interr+Simp+Pres:%>ʼáng # ;
+Neg+Simp+Pres:%>ʼánggang # ;
+Neg+Dir+Past:%>ʼánggan # ;
+Neg+Interr+Past:%>ʼáangaa # ;
+Neg+Indir+Past:%>ʼáangaan # ;
+Neg+Rel:%>ʼáns # ;
+Neg+Rel+Evid:%>ʼáangaas # ;
+Neg+NonFact:%>ʼangáng # ;
+Neg+Past+NonFact:%>ʼáangaa%.ang # ;
+Neg+Interr+Pres+Hab:%>ʼánggang # ;
+Neg+Pres+Hab:%>gángʼanggang # ;
+Neg+Pres+Hab+NonFact:%>gángʼangang # ;
+Neg+Dir+Past+Hab:%>ʼánggíinii # ;
+Neg+Interr+Past+Hab:%>ʼánggaangaa # ;
+Neg+Indir+Past+Hab:%>ʼánggaangaan # ;
+Neg+Interr+Fut+Long:%>ʼángäsaa # ;
+Neg+Interr+Fut+Short:%>ʼángäs # ;
+Neg+Simp+Fut:%>ʼángäsaang # ;
+Neg+Imm+Fut:%>ʼángäsga # ;
+Neg+Rel+Fut:%>ʼángäsaas # ;
+Neg+Fut+NonFact:%>ʼángäsaa%.ang # ;
+Neg+Bias+Imm+Pres:%>ʼángʼuuj # ;
+Neg+Bias+Simp+Pres:%>ʼángʼuujang # ;
+Neg+Res:%>ʼángäsaaʼuujang # ;
+Neg+Bias+Interr+Pres:%>ʼángʼus # ;
+Neg+Bias+Interr+Past:%>ʼángʼujaa # ;
+Neg+Bias+Interr+Past+Hab:%>ʼángʼuujaangaa # ;
+Neg+Bias+Interr+Fut:%>ʼángäsaaʼus # ;
+Neg+Cert+Pres:%>ʼáangʼahlanggang # ;
+Neg+Cert+Past:%>ʼáangʼahlanggan # ;
+Neg+Cert+Past+Hab:%>ʼáangʼahlanggíinii # ;
+Neg+Cert+Fut:%>ʼángäsaaʼahlans # ;
+Neg+Cert+Rel:%>ʼáangʼahlans # ;
+Neg+Ints+Past:%>ʼáangaaʼahlang # ;
+Neg+Cont:%>ʼáangaaʼahlanggaa # ;
+Neg+Ctfact+Pres:%>ʼáangaaʼahlanggang # ;
+Neg+Rflx:%>ʼáangʼahl # ;
+Neg+Fut+Rflx+Interr:%>ʼángäseehl # ;
+Neg+Pl+Impv:%>ʼángʼuu # ;
+Neg+3pl+Imm+Pres:%>ʼángʼwaa # ;
+Neg+3pl+Interr+Simp+Pres:%>ʼángʼwaa # ;
+Neg+3pl+Simp+Pres:%>ʼángʼwaang # ;
+Neg+3pl+Dir+Past:%>ʼángʼwägan # ;
+Neg+3pl+Interr+Past:%>ʼángʼaawaa # ;
+Neg+3pl+Indir+Past:%>ʼángʼaawaan # ;
+Neg+3pl+Rel:%>ʼángʼwaas # ;
+Neg+3pl+Rel+Evid:%>ʼángʼaawaas # ;
+Neg+3pl+NonFact:%>ʼángʼwaa%.ang # ;
+Neg+3pl+Past+NonFact:%>ʼángʼaawaa%.ang # ;
+Neg+3pl+Interr+Pres+Hab:%>gángʼangʼwaa # ;
+Neg+3pl+Pres+Hab:%>gángʼangʼwaang # ;
+Neg+3pl+Pres+Hab+NonFact:%>gángʼangʼwaa%.ang # ;
+Neg+3pl+Dir+Past+Hab:%>ʼángʼwägíinii # ;
+Neg+3pl+Interr+Past+Hab:%>ʼángʼwägáangaa # ;
+Neg+3pl+Indir+Past+Hab:%>ʼángʼwägáangaan # ;
+Neg+3pl+Interr+Fut+Long:%>ʼángʼwaaäsaa # ;
+Neg+3pl+Interr+Fut+Short:%>ʼángʼwaaäs # ;
+Neg+3pl+Simp+Fut:%>ʼángʼwaaäsaang # ;
+Neg+3pl+Imm+Fut:%>ʼángʼwaaäsga # ;
+Neg+3pl+Rel+Fut:%>ʼángʼwaaäsaas # ;
+Neg+3pl+Fut+NonFact:%>ʼángʼwaaäsaa%.ang # ;
+Neg+3pl+Interr+Near+Fut:%>ʼwáa%.áng% k̲asaaʼáng # ;
+Neg+3pl+Near+Fut:%>ʼwáa%.áng% k̲asaaʼánggang # ;
+Neg+3pl+Interr+VNear+Fut:%>ʼwáa%.áng% k̲asaasdläʼáng # ;
+Neg+3pl+VNear+Fut:%>ʼwáa%.áng% k̲asaasdläʼánggang # ;
+Neg+3pl+Bias+Imm+Pres:%>ʼángʼwaaʼuuj # ;
+Neg+3pl+Bias+Simp+Pres:%>ʼángʼwaaʼuujang # ;
+Neg+3pl+Res:%>ʼángʼwaaäsaaʼuujang # ;
+Neg+3pl+Bias+Interr+Pres:%>ʼángʼwaaʼus # ;
+Neg+3pl+Bias+Interr+Past:%>ʼángʼwaaʼujaa # ;
+Neg+3pl+Bias+Interr+Past+Hab:%>ʼángʼwaaʼuujaangaa # ;
+Neg+3pl+Bias+Interr+Fut:%>ʼángʼwaaäsaaʼus # ;
+Neg+3pl+Cert+Pres:%>ʼángʼwaaʼahlanggang # ;
+Neg+3pl+Cert+Past:%>ʼángʼwaaʼahlanggan # ;
+Neg+3pl+Cert+Past+Hab:%>ʼángʼwaaʼahlanggíinii # ;
+Neg+3pl+Cert+Fut:%>ʼángʼwaaäsaaʼahlans # ;
+Neg+3pl+Cert+Rel:%>ʼángʼwaaʼahlans # ;
+Neg+3pl+Ints+Past:%>ʼángʼaawaaʼahlang # ;
+Neg+3pl+Cont:%>ʼángʼaawaaʼahlanggaa # ;
+Neg+3pl+Ctfact+Pres:%>ʼángʼaawaaʼahlanggang # ;
+Neg+3pl+Rflx:%>ʼángʼwaaʼahl # ;
+Neg+3pl+Fut+Rflx+Interr:%>ʼángʼwaaäseehl # ;

LEXICON CLASS-A.A-STEM-2-INFL !!= @CODE@
+Cond-Aux2:%> # ;
+Sg+Impv:%> # ;
+Imm+Pres:%> # ;
+Interr+Simp+Pres:%> # ;
+Simp+Pres:%>ng # ;
+Interr+Past:%>yáa # ;
+Indir+Past:%>yáan # ;
+Rel:%>s # ;
+Rel+Evid:%>yáas # ;
+NonFact:%>%.áng # ;
+Past+NonFact:%>yáa%.ang # ;
+Interr+Fut+Long:%>äsáa # ;
+Interr+Fut+Short:%>äs # ;
+Simp+Fut:%>äsáang # ;
+Imm+Fut:%>äsga # ;
+Rel+Fut:%>äsáas # ;
+Fut+NonFact:%>äsáa%.ang # ;
+Interr+Near+Fut:%>%.áng% k̲asaʼáa # ;
+Near+Fut:%>%.áng% k̲asaʼáang # ;
+Interr+VNear+Fut:%>%.áng% k̲asaasdláa # ;
+VNear+Fut:%>%.áng% k̲asaasdláang # ;
+Bias+Imm+Pres:%>ʼúuj # ;
+Bias+Simp+Pres:%>ʼúujang # ;
+Res:%>äsáaʼuujang # ;
+Bias+Interr+Pres:%>ʼus # ;
+Bias+Interr+Past:%>ʼujáa # ;
+Bias+Interr+Past+Hab:%>ʼúujaangaa # ;
+Bias+Interr+Fut:%>äsáaʼus # ;
+Cert+Pres:%>ʼahlánggang # ;
+Cert+Past:%>ʼahlánggan # ;
+Cert+Past+Hab:%>ʼahlánggíinii # ;
+Cert+Fut:%>äsáaʼahlans # ;
+Cert+Rel:%>ʼahláns # ;
+Ints+Past:%>yáaʼahlang # ;
+Cont:%>yáaʼahlanggaa # ;
+Ctfact+Pres:%>yáaʼahlanggang # ;
+Rflx:%>ʼahl # ;
+Fut+Rflx+Interr:%>äséehl # ;
+Neg+Interr+Near+Fut:%>%.áng% k̲asaaʼáng # ;
+Neg+Near+Fut:%>%.áng% k̲asaaʼánggang # ;
+Neg+Interr+VNear+Fut:%>%.áng% k̲asaasdläʼáng # ;
+Neg+VNear+Fut:%>%.áng% k̲asaasdläʼánggang # ;



!LEXICON CLASS-AHL-STEM
! :ahl CLASS-AHL-STEM-1 ;
! :ál CLASS-AHL-STEM-2 ;
! :áal CLASS-AHL-STEM-3 ;


! I think all of these wonʼt work because the stem system is different here

LEXICON CLASS-AHL !!= @CODE@
+V:                CLASS-AHL-INFL ;
+V+Ext:daal        CLASS-AAL-INFL  ;
+V+Circum:gwaang   CLASS-AANG-INFL  ;
+V+Stand-Sg:gyaʼáng            CLASS-ANG-STEM-1-INFL  ;
+V+Stand-Sg:gyaʼáang           CLASS-ANG-STEM-2-INFL  ;
+V+Stand-Pl:gyaʼáang           CLASS-AANG-INFL  ;
+V+Order:hahl                  CLASS-AHL-INFL  ;
+V+Incep:hid                   CLASS-ID-STEM-1-INFL  ;
+V+Incep:híid                  CLASS-ID-STEM-2-INFL  ;
+V+Almost:sgä                  CLASS-A-STEM-1-INFL  ;
+V+Almost:sgáa                 CLASS-A-STEM-2-INFL  ;
+V+Nocturn:ʼuhlä               CLASS-A-STEM-1-INFL  ;
+V+Nocturn:ʼuhláa              CLASS-A-STEM-2-INFL  ;
+V+Sit-Sg:ʼwä                  CLASS-A-STEM-1-INFL  ;
+V+Sit-Sg:ʼwáa                 CLASS-A-STEM-2-INFL  ;
+V+Sit-Pl:ʼwaʼáang             CLASS-AANG-INFL  ;
+V+Nocturn+Distrib:ʼuhláaʼagang   CLASS-ANG-STEM-1-INFL  ;
+V+Nocturn+Distrib:ʼuhláaʼagaang  CLASS-ANG-STEM-2-INFL  ;
+V+Order+Distrib:háalagang        CLASS-ANG-STEM-1-INFL  ;
+V+Order+Distrib:háalaagaang      CLASS-ANG-STEM-2-INFL  ;
+V+Order+Incep:hahlhid         CLASS-ID-STEM-1-INFL  ;
+V+Order+Incep:hahlhíid        CLASS-ID-STEM-2-INFL  ;
+V+Order+Almost:hahlsgä        CLASS-A-STEM-1-INFL  ;
+V+Order+Almost:hahlsgáa       CLASS-A-STEM-2-INFL  ;
+V+Order+Nocturn:hahlʼuhlä     CLASS-A-STEM-1-INFL  ;
+V+Order+Nocturn:hahlʼuhláa    CLASS-A-STEM-2-INFL  ;
+V+Incep+Order:hidhahl         CLASS-AHL-INFL  ;
+V+Incep+Almost:hidsgä         CLASS-A-STEM-1-INFL  ;
+V+Incep+Almost:hidsgáa        CLASS-A-STEM-2-INFL  ;
+V+Nocturn+Order:ʼuhlahahl     CLASS-AHL-INFL  ;


LEXICON CLASS-AHL-INFL !!= @CODE@
+Cond-Aux1:%>%^ENDC # ; ! 
+Cond-Aux2:%>%^ENDE # ; ! 
+Interr+Past:%>%^ENDEáa # ;
+Indir+Past:%>%^ENDEáan # ;
+Rel+Evid:%>%^ENDEáas # ;
+Past+NonFact:%>%^ENDEáa%.ang # ;
+Ints+Past:%>%^ENDEáaʼahlang # ;
+Cont:%>%^ENDEáaʼahlanggaa # ;
+Ctfact+Pres:%>%^ENDEáaʼahlanggang # ;
+3pl+Bias+Imm+Pres:%>%^ENDAʼwáaʼuuj # ;
+3pl+Bias+Interr+Fut:%>%^ENDAʼwáaäsaaʼus # ;
+3pl+Bias+Interr+Past:%>%^ENDAʼwáaʼujaa # ;
+3pl+Bias+Interr+Past+Hab:%>%^ENDAʼwáaʼuujaangaa # ;
+3pl+Bias+Interr+Pres:%>%^ENDAʼwáaʼus # ;
+3pl+Bias+Simp+Pres:%>%^ENDAʼwáaʼuujang # ;
+3pl+Cert+Fut:%>%^ENDAʼwáaäsaaʼahlans # ;
+3pl+Cert+Past:%>%^ENDAʼwáaʼahlanggan # ;
+3pl+Cert+Past+Hab:%>%^ENDAʼwáaʼahlanggiinii # ;
+3pl+Cert+Pres:%>%^ENDAʼwáaʼahlanggang # ;
+3pl+Cert+Rel:%>%^ENDAʼwáaʼahlans # ;
+3pl+Ctfact+Pres:%>%^ENDAʼáawaaʼahlanggang # ;
+3pl+Dir+Past:%>%^ENDAʼwägán # ;
+3pl+Dir+Past+Hab:%>%^ENDAʼwägíinii # ;
+3pl+Fut+NonFact:%>%^ENDAʼwáaäsaa.ang # ;
+3pl+Fut+Rflx+Interr:%>%^ENDAʼwáaäseehl # ;
+3pl+Imm+Fut:%>%^ENDAʼwáaäsga # ;
+3pl+Imm+Pres:%>%^ENDAʼwáa # ;
+3pl+Indir+Past:%>%^ENDAʼáawaan # ;
+3pl+Indir+Past+Hab:%>%^ENDAʼwägáangaan # ;
+3pl+Ints+Past:%>%^ENDAʼáawaaʼahlang # ;
+3pl+Interr+Fut+Long:%>%^ENDAʼwáaäsaa # ;
+3pl+Interr+Fut+Short:%>%^ENDAʼwáaäs # ;
+3pl+Interr+Near+Fut:%>%^ENDAʼwáa.ang% k̲asaʼáa # ; 
+3pl+Interr+Past:%>%^ENDAʼáawaa # ; 
+3pl+Interr+Past+Hab:%>%^ENDAʼwägáangaa # ; 
+3pl+Interr+Simp+Pres:%>%^ENDAʼwáa # ; 
+3pl+Interr+VNear+Fut:%>%^ENDAʼwáa.áng% k̲asaasdláa # ; 
+3pl+Near+Fut:%>%^ENDAʼwáa.áng% k̲asaʼáang # ; 
+3pl+NonFact:%>%^ENDAʼwáa.ang # ; 
+3pl+Past+NonFact:%>%^ENDAʼáawaa.ang # ; 
+3pl+Rflx:%>%^ENDAʼwáaʼahl # ;
+3pl+Rel:%>%^ENDAʼwáas # ;
+3pl+Rel+Evid:%>%^ENDAʼáawaas # ;
+3pl+Rel+Fut:%>%^ENDAʼwáaäsaas # ;
+3pl+Res:%>%^ENDAʼwáaäsaaʼuujang # ; 
+3pl+Cont:%>%^ENDAʼáawaaʼahlanggaa # ;
+3pl+Simp+Fut:%>%^ENDAʼwáaäsaang # ; 
+3pl+Simp+Pres:%>%^ENDAʼwáang # ; 
+3pl+VNear+Fut:%>%^ENDAʼwáa.áng% k̲asaasdláang # ; 
+Neg+3pl+Bias+Imm+Pres:%>%^ENDAʼángʼwaaʼuuj # ;
+Neg+3pl+Bias+Interr+Fut:%>%^ENDAʼángʼwaaäsaaʼus # ;
+Neg+3pl+Bias+Interr+Past:%>%^ENDAʼángʼwaaʼujaa # ;
+Neg+3pl+Bias+Interr+Past+Hab:%>%^ENDAʼángʼwaaʼuujaangaa # ;
+Neg+3pl+Bias+Interr+Pres:%>%^ENDAʼángʼwaaʼus # ;
+Neg+3pl+Bias+Simp+Pres:%>%^ENDAʼángʼwaaʼuujang # ;
+Neg+3pl+Cert+Fut:%>%^ENDAʼángʼwaaäsaaʼahlans # ;
+Neg+3pl+Cert+Past:%>%^ENDAʼángʼwaaʼahlanggan # ;
+Neg+3pl+Cert+Past+Hab:%>%^ENDAʼángʼwaaʼahlanggíinii # ;
+Neg+3pl+Cert+Pres:%>%^ENDAʼángʼwaaʼahlanggang # ;
+Neg+3pl+Cert+Rel:%>%^ENDAʼángʼwaaʼahlans # ;
+Neg+3pl+Ctfact+Pres:%>%^ENDAʼángʼaawaaʼahlanggang # ;
+Neg+3pl+Dir+Past:%>%^ENDAʼángʼwägan # ;
+Neg+3pl+Dir+Past+Hab:%>%^ENDAʼángʼwägiinii # ;
+Neg+3pl+Fut+NonFact:%>%^ENDAʼángʼwaaäsaa.ang # ;
+Neg+3pl+Fut+Rflx+Interr:%>%^ENDAʼángʼwaaäseehl # ;
+Neg+3pl+Imm+Fut:%>%^ENDAʼángʼwaaäsga # ;
+Neg+3pl+Imm+Pres:%>%^ENDAʼángʼwaa # ;
+Neg+3pl+Indir+Past:%>%^ENDAʼángʼaawaan # ;
+Neg+3pl+Indir+Past+Hab:%>%^ENDAʼángʼwägáangaan # ;
+Neg+3pl+Ints+Past:%>%^ENDAʼángʼaawaaʼahlang # ;
+Neg+3pl+Interr+Fut+Long:%>%^ENDAʼángʼwaaäsaa # ;
+Neg+3pl+Interr+Fut+Short:%>%^ENDAʼángʼwaaäs # ;
+Neg+3pl+Interr+Near+Fut:%>%^ENDAʼwáa.ang% k̲asaaʼáng # ;
+Neg+3pl+Interr+Past:%>%^ENDAʼángʼaawaa # ;
+Neg+3pl+Interr+Past+Hab:%>%^ENDAʼángʼwägáangaa # ;
+Neg+3pl+Interr+Simp+Pres:%>%^ENDAʼángʼwaa # ;
+Neg+3pl+Interr+VNear+Fut:%>%^ENDAʼwáa.áng% k̲asaasdläʼáng # ;
+Neg+3pl+Near+Fut:%>%^ENDAʼwáa.áng% k̲asaaʼánggang # ;
+Neg+3pl+NonFact:%>%^ENDAʼángʼwaa.ang # ;
+Neg+3pl+Past+NonFact:%>%^ENDAʼángʼaawaa.ang # ;
+Neg+3pl+Rflx:%>%^ENDAʼángʼwaaʼahl # ;
+Neg+3pl+Rel:%>%^ENDAʼángʼwaas # ;
+Neg+3pl+Rel+Evid:%>%^ENDAʼángʼaawaas # ;
+Neg+3pl+Rel+Fut:%>%^ENDAʼángʼwaaäsaas # ;
+Neg+3pl+Res:%>%^ENDAʼángʼwaaäsaaʼuujang # ;
+Neg+3pl+Cont:%>%^ENDAʼángʼaawaaʼahlanggaa # ;
+Neg+3pl+Simp+Fut:%>%^ENDAʼángʼwaaäsaang # ;
+Neg+3pl+Simp+Pres:%>%^ENDAʼángʼwaang # ;
+Neg+3pl+VNear+Fut:%>%^ENDAʼwáa.áng% k̲asaasdläʼánggang # ;
+Neg+Bias+Imm+Pres:%>%^ENDAʼángʼuuj # ;
+Neg+Bias+Interr+Fut:%>%^ENDAʼángäsaaʼus # ;
+Neg+Bias+Interr+Past:%>%^ENDAʼángʼujaa # ;
+Neg+Bias+Interr+Past+Hab:%>%^ENDAʼángʼuujaangaa # ;
+Neg+Bias+Interr+Pres:%>%^ENDAʼángʼus # ;
+Neg+Bias+Simp+Pres:%>%^ENDAʼángʼuujang # ;
+Neg+Cert+Fut:%>%^ENDAʼángäsaaʼahlans # ;
+Neg+Cert+Past:%>%^ENDAʼáangʼahlanggan # ;
+Neg+Cert+Past+Hab:%>%^ENDAʼáangʼahlanggiinii # ;
+Neg+Cert+Pres:%>%^ENDAʼáangʼahlanggang # ;
+Neg+Cert+Rel:%>%^ENDAʼáangʼahlans # ;
+Neg+Ctfact+Pres:%>%^ENDAʼáangaaʼahlanggang # ;
+Neg+Dir+Past:%>%^ENDAʼánggan # ;
+Neg+Dir+Past+Hab:%>%^ENDAʼánggiinii # ;
+Neg+Fut+NonFact:%>%^ENDAʼángäsaa.ang # ;
+Neg+Fut+Rflx+Interr:%>%^ENDAʼángäseehl # ;
+Neg+Imm+Fut:%>%^ENDAʼángäsga # ;
+Neg+Imm+Pres:%>%^ENDAʼángga # ;
+Neg+Indir+Past:%>%^ENDAʼáangaan # ;
+Neg+Indir+Past+Hab:%>%^ENDAʼánggaangaan # ;
+Neg+Ints+Past:%>%^ENDAʼáangaaʼahlang # ;
+Neg+Interr+Fut+Long:%>%^ENDAʼángäsaa # ;
+Neg+Interr+Fut+Short:%>%^ENDAʼángäs # ;
+Neg+Interr+Past:%>%^ENDAʼáangaa # ;
+Neg+Interr+Past+Hab:%>%^ENDAʼánggaangaa # ;
+Neg+Interr+Pres+Hab:%>%^ENDAʼánggang # ;
+Neg+Interr+Simp+Pres:%>%^ENDAʼáng # ;
+Neg+NonFact:%>%^ENDAʼangáng # ;
+Neg+Past+NonFact:%>%^ENDAʼáangaa.ang # ;
+Neg+Pl+Impv:%>%^ENDAʼángʼuu # ;
+Neg+Rflx:%>%^ENDAʼáangʼahl # ;
+Neg+Rel:%>%^ENDAʼáns # ;
+Neg+Rel+Evid:%>%^ENDAʼáangaas # ;
+Neg+Rel+Fut:%>%^ENDAʼángäsaas # ;
+Neg+Res:%>%^ENDAʼángäsaaʼuujang # ;
+Neg+Cont:%>%^ENDAʼáangaaʼahlanggaa # ;
+Neg+Simp+Fut:%>%^ENDAʼángäsaang # ;
+Neg+Simp+Pres:%>%^ENDAʼánggang # ;
+Neg+Sg+Impv:%>%^ENDAʼáng # ;
+Pl+Impv:%>%^ENDAʼúu # ;
+3pl+Interr+Pres+Hab:%>%^ENDBgángʼwaa # ;
+3pl+Pres+Hab:%>%^ENDBgángʼwaang # ;
+3pl+Pres+Hab+NonFact:%>%^ENDBgángʼwaa.ang # ;
+Dir+Past:%>%^ENDBgán # ;
+Dir+Past+Hab:%>%^ENDBgíinii # ;
+Indir+Past+Hab:%>%^ENDBgáangaan # ;
+Interr+Past+Hab:%>%^ENDBgáangaa # ;
+Interr+Pres+Hab:%>%^ENDBgáng # ;
+Neg+3pl+Interr+Pres+Hab:%>%^ENDBgángʼangʼwaa # ;
+Neg+3pl+Pres+Hab:%>%^ENDBgángʼangʼwaang # ;
+Neg+3pl+Pres+Hab+NonFact:%>%^ENDBgángʼangʼwaa.ang # ;
+Neg+Pres+Hab:%>%^ENDBgángʼanggang # ;
+Neg+Pres+Hab+NonFact:%>%^ENDBgángʼangang # ;
+Pres+Hab:%>%^ENDBgánggang # ;
+Pres+Hab+NonFact:%>%^ENDBgangáng # ;
+Bias+Imm+Pres:%>%^ENDCʼúuj # ;
+Bias+Interr+Fut:%>%^ENDCäsáaʼus # ; 
+Bias+Interr+Past:%>%^ENDCʼujáa  # ;
+Bias+Interr+Past+Hab:%>%^ENDCʼúujaangaa # ; 
+Bias+Interr+Pres:%>%^ENDCʼus # ;
+Bias+Simp+Pres:%>%^ENDCʼúujang # ; 
+Cert+Fut:%>%^ENDCäsáaʼahlans # ; 
+Fut+NonFact:%>%^ENDCäsáa.ang # ;
+Fut+Rflx+Interr:%>%^ENDCäséehl # ;
+Imm+Fut:%>%^ENDCäsga # ;
+Interr+Fut+Long:%>%^ENDCäsáa # ;
+Interr+Fut+Short:%>%^ENDCäs # ;
+Interr+Simp+Pres:%>%^ENDC # ;
+Rel:%>%^ENDCs # ;
+Rel+Fut:%>%^ENDCäsáas # ;
+Res:%>%^ENDCäsáaʼuujang # ;
+Simp+Fut:%>%^ENDCäsáang # ;
+Sg+Impv:%>%^ENDC # ;
+Cert+Past:%>%^ENDEʼahlánggan # ;
+Cert+Past+Hab:%>%^ENDEʼahlánggiinii # ;
+Cert+Pres:%>%^ENDEʼahlánggang # ; 
+Cert+Rel:%>%^ENDEʼahláns # ; 
+Rflx:%>%^ENDEʼahl # ;
+Imm+Pres:%>%^ENDFga # ;
+Simp+Pres:%>%^ENDGgáng # ;
+Interr+Near+Fut:%>%^ENDHáng% k̲asaʼáa # ;
+Interr+VNear+Fut:%>%^ENDHáng% k̲asaasdláa # ;
+Near+Fut:%>%^ENDHáng% k̲asaʼáang # ;
+Neg+Interr+Near+Fut:%>%^ENDHáng% k̲asaaʼáng # ; 
+Neg+Interr+VNear+Fut:%>%^ENDHáng% k̲asaasdläʼáng # ; 
+Neg+Near+Fut:%>%^ENDHáng% k̲asaaʼánggang # ; 
+Neg+VNear+Fut:%>%^ENDHáng% k̲asaasdläʼánggang # ; 
+NonFact:%>%^ENDH.áng # ; 
+VNear+Fut:%>%^ENDHáng% k̲asaasdláang # ; 


LEXICON CLASS-AS !!= @CODE@
+V:as               CLASS-AS-STEM-1-INFL ;
+V:íij              CLASS-AS-STEM-2-INFL ;
+V:áj               CLASS-AS-STEM-3-INFL ;
+V+Ext:asdáal       CLASS-AAL-INFL  ;
+V+Circum:asgwáang  CLASS-AANG-INFL  ;
+V+Stand-Sg:asgyaʼáng            CLASS-ANG-STEM-1-INFL  ;
+V+Stand-Sg:asgyaʼáang           CLASS-ANG-STEM-2-INFL  ;
+V+Stand-Pl:asgyaʼáang           CLASS-AANG-INFL  ;
+V+Order:ashahl                  CLASS-AHL-INFL  ;
+V+Incep:ashid                   CLASS-ID-STEM-1-INFL  ;
+V+Incep:ashíid                  CLASS-ID-STEM-2-INFL  ;
+V+Almost:asgä                  CLASS-A-STEM-1-INFL  ;
+V+Almost:asgáa                 CLASS-A-STEM-2-INFL  ;
+V+Nocturn:asʼuhlä               CLASS-A-STEM-1-INFL  ;
+V+Nocturn:asʼuhláa              CLASS-A-STEM-2-INFL  ;
+V+Sit-Sg:asʼwä                  CLASS-A-STEM-1-INFL  ;
+V+Sit-Sg:asʼwáa                 CLASS-A-STEM-2-INFL  ;
+V+Sit-Pl:asʼwaʼáang             CLASS-AANG-INFL  ;
+V+Nocturn+Distrib:asʼuhláaʼagang   CLASS-ANG-STEM-1-INFL  ;
+V+Nocturn+Distrib:asʼuhláaʼagaang  CLASS-ANG-STEM-2-INFL  ;
+V+Order+Distrib:asháalagang        CLASS-ANG-STEM-1-INFL  ;
+V+Order+Distrib:asháalaagaang      CLASS-ANG-STEM-2-INFL  ;
+V+Order+Incep:ashahlhid         CLASS-ID-STEM-1-INFL  ;
+V+Order+Incep:ashahlhíid        CLASS-ID-STEM-2-INFL  ;
+V+Order+Almost:ashahlsgä        CLASS-A-STEM-1-INFL  ;
+V+Order+Almost:ashahlsgáa       CLASS-A-STEM-2-INFL  ;
+V+Order+Nocturn:ashahlʼuhlä     CLASS-A-STEM-1-INFL  ;
+V+Order+Nocturn:ashahlʼuhláa    CLASS-A-STEM-2-INFL  ;
+V+Incep+Order:ashidhahl         CLASS-AHL-INFL  ;
+V+Incep+Almost:ashidsgä         CLASS-A-STEM-1-INFL  ;
+V+Incep+Almost:ashidsgáa        CLASS-A-STEM-2-INFL  ;
+V+Nocturn+Order:asʼuhlahahl     CLASS-AHL-INFL  ;

LEXICON CLASS-AS-STEM-1-INFL !!= @CODE@
+Cond-Aux1:%> # ;
+Sg+Impv:%> # ;
+Interr+Simp+Pres:%> # ;
+Rel:%>s # ;
+Interr+Fut+Long:%>äsáa # ;
+Interr+Fut+Short:%>äs # ;
+Simp+Fut:%>äsáang # ;
+Imm+Fut:%>äsga # ;
+Rel+Fut:%>äsáas # ;
+Fut+NonFact:%>äsáa%.ang # ;
+Bias+Imm+Pres:%>ʼúuj # ;
+Bias+Simp+Pres:%>ʼúujang # ;
+Res:%>äsáaʼuujang # ;
+Bias+Interr+Pres:%>ʼus # ;
+Bias+Interr+Past:%>ʼujáa # ;
+Bias+Interr+Past+Hab:%>ʼúujaangaa # ;
+Bias+Interr+Fut:%>äsáaʼus # ;
+Cert+Fut:%>äsáaʼahlans # ;
+Fut+Rflx+Interr:%>äséehl # ;
+Pl+Impv:%>ʼúu # ;
+3pl+Imm+Pres:%>ʼwáa # ;
+3pl+Interr+Simp+Pres:%>ʼwáa # ;
+3pl+Simp+Pres:%>ʼwáang # ;
+3pl+Dir+Past:%>ʼwägán # ;
+3pl+Interr+Past:%>ʼáawaa # ;
+3pl+Indir+Past:%>ʼáawaan # ;
+3pl+Rel:%>ʼwáas # ;
+3pl+Rel+Evid:%>ʼáawaas # ;
+3pl+NonFact:%>ʼwáa%.ang # ;
+3pl+Past+NonFact:%>ʼáawaa%.ang # ;
+3pl+Dir+Past+Hab:%>ʼwägíinii # ;
+3pl+Interr+Past+Hab:%>ʼwägáangaa # ;
+3pl+Indir+Past+Hab:%>ʼwägáangaan # ;
+3pl+Interr+Fut+Long:%>ʼwáaäsaa # ;
+3pl+Interr+Fut+Short:%>ʼwáaäs # ;
+3pl+Simp+Fut:%>ʼwáaäsaang # ;
+3pl+Imm+Fut:%>ʼwáaäsga # ;
+3pl+Rel+Fut:%>ʼwáaäsaas # ;
+3pl+Fut+NonFact:%>ʼwáaäsaa%.ang # ;
+3pl+Interr+Near+Fut:%>ʼwáa%.ang% k̲asaʼáa # ;
+3pl+Near+Fut:%>ʼwáa%.áng% k̲asaʼáang # ;
+3pl+Interr+VNear+Fut:%>ʼwáa%.áng% k̲asaasdláa # ;
+3pl+VNear+Fut:%>ʼwáa%.ang% k̲asaasdláang # ;
+3pl+Bias+Imm+Pres:%>ʼwáaʼuuj # ;
+3pl+Bias+Simp+Pres:%>ʼwáaʼuujang # ;
+3pl+Res:%>ʼwáaäsaaʼuujang # ;
+3pl+Bias+Interr+Pres:%>ʼwáaʼus # ;
+3pl+Bias+Interr+Past:%>ʼwáaʼujaa # ;
+3pl+Bias+Interr+Past+Hab:%>ʼwáaʼuujaangaa # ;
+3pl+Bias+Interr+Fut:%>ʼwáaäsaaʼus # ;
+3pl+Cert+Pres:%>ʼwáaʼahlanggang # ;
+3pl+Cert+Past:%>ʼwáaʼahlanggan # ;
+3pl+Cert+Past+Hab:%>ʼwáaʼahlanggíinii # ;
+3pl+Cert+Fut:%>ʼwáaäsaaʼahlans # ;
+3pl+Cert+Rel:%>ʼwáaʼahlans # ;
+3pl+Ints+Past:%>ʼáawaaʼahlang # ;
+3pl+Cont:%>ʼáawaaʼahlanggaa # ;
+3pl+Ctfact+Pres:%>ʼáawaaʼahlanggang # ;
+3pl+Rflx:%>ʼwáaʼahl # ;
+3pl+Fut+Rflx+Interr:%>ʼwáaäseehl # ;
+Neg+Sg+Impv:%>ʼáng # ;
+Neg+Imm+Pres:%>ʼángga # ;
+Neg+Interr+Simp+Pres:%>ʼáng # ;
+Neg+Simp+Pres:%>ʼánggang # ;
+Neg+Dir+Past:%>ʼánggan # ;
+Neg+Interr+Past:%>ʼáangaa # ;
+Neg+Indir+Past:%>ʼáangaan # ;
+Neg+Rel:%>ʼáns # ;
+Neg+Rel+Evid:%>ʼáangaas # ;
+Neg+NonFact:%>ʼangáng # ;
+Neg+Past+NonFact:%>ʼáangaa%.ang # ;
+Neg+Interr+Pres+Hab:%>ʼánggang # ;
+Neg+Dir+Past+Hab:%>ʼánggíinii # ;
+Neg+Interr+Past+Hab:%>ʼánggaangaa # ;
+Neg+Indir+Past+Hab:%>ʼánggaangaan # ;
+Neg+Interr+Fut+Long:%>ʼángäsaa # ;
+Neg+Interr+Fut+Short:%>ʼángäs # ;
+Neg+Simp+Fut:%>ʼángäsaang # ;
+Neg+Imm+Fut:%>ʼángäsga # ;
+Neg+Rel+Fut:%>ʼángäsaas # ;
+Neg+Fut+NonFact:%>ʼángäsaa%.ang # ;
+Neg+Bias+Imm+Pres:%>ʼángʼuuj # ;
+Neg+Bias+Simp+Pres:%>ʼángʼuujang # ;
+Neg+Res:%>ʼángäsaaʼuujang # ;
+Neg+Bias+Interr+Pres:%>ʼángʼus # ;
+Neg+Bias+Interr+Past:%>ʼángʼujaa # ;
+Neg+Bias+Interr+Past+Hab:%>ʼángʼuujaangaa # ;
+Neg+Bias+Interr+Fut:%>ʼángäsaaʼus # ;
+Neg+Cert+Pres:%>ʼáangʼahlanggang # ;
+Neg+Cert+Past:%>ʼáangʼahlanggan # ;
+Neg+Cert+Past+Hab:%>ʼáangʼahlanggíinii # ;
+Neg+Cert+Fut:%>ʼángäsaaʼahlans # ;
+Neg+Cert+Rel:%>ʼáangʼahlans # ;
+Neg+Ints+Past:%>ʼáangaaʼahlang # ;
+Neg+Cont:%>ʼáangaaʼahlanggaa # ;
+Neg+Ctfact+Pres:%>ʼáangaaʼahlanggang # ;
+Neg+Rflx:%>ʼáangʼahl # ;
+Neg+Fut+Rflx+Interr:%>ʼángäseehl # ;
+Neg+Pl+Impv:%>ʼángʼuu # ;
+Neg+3pl+Imm+Pres:%>ʼángʼwaa # ;
+Neg+3pl+Interr+Simp+Pres:%>ʼángʼwaa # ;
+Neg+3pl+Simp+Pres:%>ʼángʼwaang # ;
+Neg+3pl+Dir+Past:%>ʼángʼwägan # ;
+Neg+3pl+Interr+Past:%>ʼángʼaawaa # ;
+Neg+3pl+Indir+Past:%>ʼángʼaawaan # ;
+Neg+3pl+Rel:%>ʼángʼwaas # ;
+Neg+3pl+Rel+Evid:%>ʼángʼaawaas # ;
+Neg+3pl+NonFact:%>ʼángʼwaa%.ang # ;
+Neg+3pl+Past+NonFact:%>ʼángʼaawaa%.ang # ;
+Neg+3pl+Dir+Past+Hab:%>ʼángʼwägíinii # ;
+Neg+3pl+Interr+Past+Hab:%>ʼángʼwägaangaa # ;
+Neg+3pl+Indir+Past+Hab:%>ʼángʼwägaangaan # ;
+Neg+3pl+Interr+Fut+Long:%>ʼángʼwaaäsaa # ;
+Neg+3pl+Interr+Fut+Short:%>ʼángʼwaaäs # ;
+Neg+3pl+Simp+Fut:%>ʼángʼwaaäsaang # ;
+Neg+3pl+Imm+Fut:%>ʼángʼwaaäsga # ;
+Neg+3pl+Rel+Fut:%>ʼángʼwaaäsaas # ;
+Neg+3pl+Fut+NonFact:%>ʼángʼwaaäsaa%.ang # ;
+Neg+3pl+Interr+Near+Fut:%>ʼwáa%.ang% k̲asaaʼáng # ;
+Neg+3pl+Near+Fut:%>ʼwáa%.áng% k̲asaaʼánggang # ;
+Neg+3pl+Interr+VNear+Fut:%>ʼwáa%.ang% k̲asaasdläʼáng # ;
+Neg+3pl+VNear+Fut:%>ʼwáa%.áng% k̲asaasdläʼánggang # ;
+Neg+3pl+Bias+Imm+Pres:%>ʼángʼwaaʼuuj # ;
+Neg+3pl+Bias+Simp+Pres:%>ʼángʼwaaʼuujang # ;
+Neg+3pl+Res:%>ʼángʼwaaäsaaʼuujang # ;
+Neg+3pl+Bias+Interr+Pres:%>ʼángʼwaaʼus # ;
+Neg+3pl+Bias+Interr+Past:%>ʼángʼwaaʼujaa # ;
+Neg+3pl+Bias+Interr+Past+Hab:%>ʼángʼwaaʼuujaangaa # ;
+Neg+3pl+Bias+Interr+Fut:%>ʼángʼwaaäsaaʼus # ;
+Neg+3pl+Cert+Pres:%>ʼángʼwaaʼahlanggang # ;
+Neg+3pl+Cert+Past:%>ʼángʼwaaʼahlanggan # ;
+Neg+3pl+Cert+Past+Hab:%>ʼángʼwaaʼahlanggíinii # ;
+Neg+3pl+Cert+Fut:%>ʼángʼwaaäsaaʼahlans # ;
+Neg+3pl+Cert+Rel:%>ʼángʼwaaʼahlans # ;
+Neg+3pl+Ints+Past:%>ʼángʼaawaaʼahlang # ;
+Neg+3pl+Cont:%>ʼángʼaawaaʼahlanggaa # ;
+Neg+3pl+Ctfact+Pres:%>ʼángʼaawaaʼahlanggang # ;
+Neg+3pl+Rflx:%>ʼángʼwaaʼahl # ;
+Neg+3pl+Fut+Rflx+Interr:%>ʼángʼwaaäseehl # ;

LEXICON CLASS-AS-STEM-2-INFL !!= @CODE@
+Imm+Pres:%>a # ;
+Simp+Pres:%>áng # ;
+Dir+Past:%>an # ;
+NonFact:%>áng # ;
+Interr+Pres+Hab:%>áng # ;
+Pres+Hab:%>anggang # ;
+Pres+Hab+NonFact:%>angang # ;
+Dir+Past+Hab:%>iinii # ;
+Interr+Past+Hab:%>áangaa # ;
+Indir+Past+Hab:%>áangaan # ;
+Interr+Near+Fut:%>áng% k̲asaʼáa # ;
+Near+Fut:%>áng% k̲asaʼáang # ;
+Interr+VNear+Fut:%>áng% k̲asaasdláa # ;
+VNear+Fut:%>áng% k̲asaasdláang # ;
+Cert+Pres:%>ʼahlánggang # ;
+Cert+Past:%>ʼahlánggan # ;
+Cert+Past+Hab:%>ʼahlánggíinii # ;
+Cert+Rel:%>ʼahláns # ;
+Rflx:%>ʼahl # ;
+3pl+Interr+Pres+Hab:%>angʼwaa # ;
+3pl+Pres+Hab:%>angʼwaang # ;
+3pl+Pres+Hab+NonFact:%>angʼwaa%.ang # ;
+Neg+Pres+Hab:%>angʼanggang # ;
+Neg+Pres+Hab+NonFact:%>angʼangang # ;
+Neg+Interr+Near+Fut:%>áng% k̲asaaʼáng # ;
+Neg+Near+Fut:%>áng% k̲asaaʼánggang # ;
+Neg+Interr+VNear+Fut:%>áng% k̲asaasdläʼáng # ;
+Neg+VNear+Fut:%>áng% k̲asaasdläʼánggang # ;
+Neg+3pl+Interr+Pres+Hab:%>angʼangʼwaa # ;
+Neg+3pl+Pres+Hab:%>angʼangʼwaang # ;
+Neg+3pl+Pres+Hab+NonFact:%>angʼangʼwaa%.ang # ;

LEXICON CLASS-AS-STEM-3-INFL !!= @CODE@
+Cond-Aux1:%> # ;
+Interr+Past:%>áa # ;
+Indir+Past:%>áan # ;
+Rel+Evid:%>áas # ;
+Past+NonFact:%>áa%.ang # ;
+Ints+Past:%>áaʼahlang # ;
+Cont:%>áaʼahlanggaa # ;
+Ctfact+Pres:%>áaʼahlanggang # ;


LEXICON CLASS-E.E !!= @CODE@
+V:ee               CLASS-E.E-STEM-1-INFL ;
+V:eʼée             CLASS-E.E-STEM-2-INFL ;
+V+Ext:eedáal       CLASS-AAL-INFL  ;
+V+Circum:eegwáang  CLASS-AANG-INFL  ;
+V+Stand-Sg:eegyaʼáng            CLASS-ANG-STEM-1-INFL  ;
+V+Stand-Sg:eegyaʼáang           CLASS-ANG-STEM-2-INFL  ;
+V+Stand-Pl:eegyaʼáang           CLASS-AANG-INFL  ;
+V+Order:eehahl                  CLASS-AHL-INFL  ;
+V+Incep:eehid                   CLASS-ID-STEM-1-INFL  ;
+V+Incep:eehíid                  CLASS-ID-STEM-2-INFL  ;
+V+Almost:eesgä                  CLASS-A-STEM-1-INFL  ;
+V+Almost:eesgáa                 CLASS-A-STEM-2-INFL  ;
+V+Nocturn:eeʼuhlä               CLASS-A-STEM-1-INFL  ;
+V+Nocturn:eeʼuhláa              CLASS-A-STEM-2-INFL  ;
+V+Sit-Sg:eeʼwä                  CLASS-A-STEM-1-INFL  ;
+V+Sit-Sg:eeʼwáa                 CLASS-A-STEM-2-INFL  ;
+V+Sit-Pl:eeʼwaʼáang             CLASS-AANG-INFL  ;
+V+Nocturn+Distrib:eeʼuhláaʼagang   CLASS-ANG-STEM-1-INFL  ;
+V+Nocturn+Distrib:eeʼuhláaʼagaang  CLASS-ANG-STEM-2-INFL  ;
+V+Order+Distrib:eeháalagang        CLASS-ANG-STEM-1-INFL  ;
+V+Order+Distrib:eeháalaagaang      CLASS-ANG-STEM-2-INFL  ;
+V+Order+Incep:eehahlhid         CLASS-ID-STEM-1-INFL  ;
+V+Order+Incep:eehahlhíid        CLASS-ID-STEM-2-INFL  ;
+V+Order+Almost:eehahlsgä        CLASS-A-STEM-1-INFL  ;
+V+Order+Almost:eehahlsgáa       CLASS-A-STEM-2-INFL  ;
+V+Order+Nocturn:eehahlʼuhlä     CLASS-A-STEM-1-INFL  ;
+V+Order+Nocturn:eehahlʼuhláa    CLASS-A-STEM-2-INFL  ;
+V+Incep+Order:eehidhahl         CLASS-AHL-INFL  ;
+V+Incep+Almost:eehidsgä         CLASS-A-STEM-1-INFL  ;
+V+Incep+Almost:eehidsgáa        CLASS-A-STEM-2-INFL  ;
+V+Nocturn+Order:eeʼuhlahahl     CLASS-AHL-INFL  ;

LEXICON CLASS-E.E-STEM-1-INFL !!= @CODE@
+Cond-Aux1:%> # ;
+Sg+Impv:%> # ;
+Dir+Past:%>gán # ;
+Interr+Pres+Hab:%>gáng # ;
+Pres+Hab:%>gánggang # ;
+Pres+Hab+NonFact:%>gángang # ;
+Dir+Past+Hab:%>gíinii # ;
+Interr+Past+Hab:%>gáangaa # ;
+Indir+Past+Hab:%>gáangaan # ;
+Pl+Impv:%>ʼúu # ;
+3pl+Imm+Pres:%>ʼwáa # ;
+3pl+Interr+Simp+Pres:%>ʼwáa # ;
+3pl+Simp+Pres:%>ʼwáang # ;
+3pl+Dir+Past:%>ʼwägán # ;
+3pl+Interr+Past:%>ʼáawaa # ;
+3pl+Indir+Past:%>ʼáawaan # ;
+3pl+Rel:%>ʼwáas # ;
+3pl+Rel+Evid:%>ʼáawaas # ;
+3pl+NonFact:%>ʼwáa%.ang # ;
+3pl+Past+NonFact:%>ʼáawaa%.ang # ;
+3pl+Interr+Pres+Hab:%>gángʼwaa # ;
+3pl+Pres+Hab:%>gángʼwaang # ;
+3pl+Pres+Hab+NonFact:%>gángʼwaa%.ang # ;
+3pl+Dir+Past+Hab:%>ʼwägíinii # ;
+3pl+Interr+Past+Hab:%>ʼwägáangaa # ;
+3pl+Indir+Past+Hab:%>ʼwägáangaan # ;
+3pl+Interr+Fut+Long:%>ʼwáaäsaa # ;
+3pl+Interr+Fut+Short:%>ʼwáaäs # ;
+3pl+Simp+Fut:%>ʼwáaäsaang # ;
+3pl+Imm+Fut:%>ʼwáaäsga # ;
+3pl+Rel+Fut:%>ʼwáaäsaas # ;
+3pl+Fut+NonFact:%>ʼwáaäsaa%.ang # ;
+3pl+Interr+Near+Fut:%>ʼwáa%.ang% k̲asaʼáa # ;
+3pl+Near+Fut:%>ʼwáa%.ang% k̲asaʼáang # ;
+3pl+Interr+VNear+Fut:%>ʼwáa%.ang% k̲asaasdláa # ;
+3pl+VNear+Fut:%>ʼwáa%.ang% k̲asaasdláang # ;
+3pl+Bias+Imm+Pres:%>ʼwáaʼuuj # ;
+3pl+Bias+Simp+Pres:%>ʼwáaʼuujang # ;
+3pl+Res:%>ʼwáaäsaaʼuujang # ;
+3pl+Bias+Interr+Pres:%>ʼwáaʼus # ;
+3pl+Bias+Interr+Past:%>ʼwáaʼujaa # ;
+3pl+Bias+Interr+Past+Hab:%>ʼwáaʼuujaangaa # ;
+3pl+Bias+Interr+Fut:%>ʼwáaäsaaʼus # ;
+3pl+Cert+Pres:%>ʼwáaʼahlanggang # ;
+3pl+Cert+Past:%>ʼwáaʼahlanggan # ;
+3pl+Cert+Past+Hab:%>ʼwáaʼahlanggiinii # ;
+3pl+Cert+Fut:%>ʼwáaäsaaʼahlans # ;
+3pl+Cert+Rel:%>ʼwáaʼahlans # ;
+3pl+Ints+Past:%>ʼáawaaʼahlang # ;
+3pl+Cont:%>ʼáawaaʼahlanggaa # ;
+3pl+Ctfact+Pres:%>ʼáawaaʼahlanggang # ;
+3pl+Rflx:%>ʼwáaʼahl # ;
+3pl+Fut+Rflx+Interr:%>ʼwáaäseehl # ;
+Neg+Sg+Impv:%>ʼáng # ;
+Neg+Imm+Pres:%>ʼángga # ;
+Neg+Interr+Simp+Pres:%>ʼáng # ;
+Neg+Simp+Pres:%>ʼánggang # ;
+Neg+Dir+Past:%>ʼánggan # ;
+Neg+Interr+Past:%>ʼáangaa # ;
+Neg+Indir+Past:%>ʼáangaan # ;
+Neg+Rel:%>ʼáns # ;
+Neg+Rel+Evid:%>ʼáangaas # ;
+Neg+NonFact:%>ʼangáng # ;
+Neg+Past+NonFact:%>ʼáangaa%.ang # ;
+Neg+Interr+Pres+Hab:%>ʼánggang # ;
+Neg+Pres+Hab:%>gángʼanggang # ;
+Neg+Pres+Hab+NonFact:%>gángʼangang # ;
+Neg+Dir+Past+Hab:%>ʼánggiinii # ;
+Neg+Interr+Past+Hab:%>ʼánggaangaa # ;
+Neg+Indir+Past+Hab:%>ʼánggaangaan # ;
+Neg+Interr+Fut+Long:%>ʼángäsaa # ;
+Neg+Interr+Fut+Short:%>ʼángäs # ;
+Neg+Simp+Fut:%>ʼángäsaang # ;
+Neg+Imm+Fut:%>ʼángäsga # ;
+Neg+Rel+Fut:%>ʼángäsaas # ;
+Neg+Fut+NonFact:%>ʼángäsaa%.ang # ;
+Neg+Bias+Imm+Pres:%>ʼángʼuuj # ;
+Neg+Bias+Simp+Pres:%>ʼángʼuujang # ;
+Neg+Res:%>ʼángäsaaʼuujang # ;
+Neg+Bias+Interr+Pres:%>ʼángʼus # ;
+Neg+Bias+Interr+Past:%>ʼángʼujaa # ;
+Neg+Bias+Interr+Past+Hab:%>ʼángʼuujaangaa # ;
+Neg+Bias+Interr+Fut:%>ʼángäsaaʼus # ;
+Neg+Cert+Pres:%>ʼáangʼahlanggang # ;
+Neg+Cert+Past:%>ʼáangʼahlanggan # ;
+Neg+Cert+Past+Hab:%>ʼáangʼahlanggiinii # ;
+Neg+Cert+Fut:%>ʼángäsaaʼahlans # ;
+Neg+Cert+Rel:%>ʼáangʼahlans # ;
+Neg+Ints+Past:%>ʼáangaaʼahlang # ;
+Neg+Cont:%>ʼáangaaʼahlanggaa # ;
+Neg+Ctfact+Pres:%>ʼáangaaʼahlanggang # ;
+Neg+Rflx:%>ʼáangʼahl # ;
+Neg+Fut+Rflx+Interr:%>ʼángäseehl # ;
+Neg+Pl+Impv:%>ʼángʼuu # ;
+Neg+3pl+Imm+Pres:%>ʼángʼwaa # ;
+Neg+3pl+Interr+Simp+Pres:%>ʼángʼwaa # ;
+Neg+3pl+Simp+Pres:%>ʼángʼwaang # ;
+Neg+3pl+Dir+Past:%>ʼángʼwägan # ;
+Neg+3pl+Interr+Past:%>ʼángʼaawaa # ;
+Neg+3pl+Indir+Past:%>ʼángʼaawaan # ;
+Neg+3pl+Rel:%>ʼángʼwaas # ;
+Neg+3pl+Rel+Evid:%>ʼángʼaawaas # ;
+Neg+3pl+NonFact:%>ʼángʼwaa%.ang # ;
+Neg+3pl+Past+NonFact:%>ʼángʼaawaa%.ang # ;
+Neg+3pl+Interr+Pres+Hab:%>gángʼangʼwaa # ;
+Neg+3pl+Pres+Hab:%>gángʼangʼwaang # ;
+Neg+3pl+Pres+Hab+NonFact:%>gángʼangʼwaa%.ang # ;
+Neg+3pl+Dir+Past+Hab:%>ʼángʼwägiinii # ;
+Neg+3pl+Interr+Past+Hab:%>ʼángʼwägaangaa # ;
+Neg+3pl+Indir+Past+Hab:%>ʼángʼwägaangaan # ;
+Neg+3pl+Interr+Fut+Long:%>ʼángʼwaaäsaa # ;
+Neg+3pl+Interr+Fut+Short:%>ʼángʼwaaäs # ;
+Neg+3pl+Simp+Fut:%>ʼángʼwaaäsaang # ;
+Neg+3pl+Imm+Fut:%>ʼángʼwaaäsga # ;
+Neg+3pl+Rel+Fut:%>ʼángʼwaaäsaas # ;
+Neg+3pl+Fut+NonFact:%>ʼángʼwaaäsaa%.ang # ;
+Neg+3pl+Interr+Near+Fut:%>ʼwáa%.ang% k̲asaaʼáng # ;
+Neg+3pl+Near+Fut:%>ʼwáa%.ang% k̲asaaʼánggang # ;
+Neg+3pl+Interr+VNear+Fut:%>ʼwáa%.ang% k̲asaasdläʼáng # ;
+Neg+3pl+VNear+Fut:%>ʼwáa%.ang% k̲asaasdläʼánggang # ;
+Neg+3pl+Bias+Imm+Pres:%>ʼángʼwaaʼuuj # ;
+Neg+3pl+Bias+Simp+Pres:%>ʼángʼwaaʼuujang # ;
+Neg+3pl+Res:%>ʼángʼwaaäsaaʼuujang # ;
+Neg+3pl+Bias+Interr+Pres:%>ʼángʼwaaʼus # ;
+Neg+3pl+Bias+Interr+Past:%>ʼángʼwaaʼujaa # ;
+Neg+3pl+Bias+Interr+Past+Hab:%>ʼángʼwaaʼuujaangaa # ;
+Neg+3pl+Bias+Interr+Fut:%>ʼángʼwaaäsaaʼus # ;
+Neg+3pl+Cert+Pres:%>ʼángʼwaaʼahlanggang # ;
+Neg+3pl+Cert+Past:%>ʼángʼwaaʼahlanggan # ;
+Neg+3pl+Cert+Past+Hab:%>ʼángʼwaaʼahlanggiinii # ;
+Neg+3pl+Cert+Fut:%>ʼángʼwaaäsaaʼahlans # ;
+Neg+3pl+Cert+Rel:%>ʼángʼwaaʼahlans # ;
+Neg+3pl+Ints+Past:%>ʼángʼaawaaʼahlang # ;
+Neg+3pl+Cont:%>ʼángʼaawaaʼahlanggaa # ;
+Neg+3pl+Ctfact+Pres:%>ʼángʼaawaaʼahlanggang # ;
+Neg+3pl+Rflx:%>ʼángʼwaaʼahl # ;
+Neg+3pl+Fut+Rflx+Interr:%>ʼángʼwaaäseehl # ;

LEXICON CLASS-E.E-STEM-2-INFL !!= @CODE@
+Cond-Aux1:%> # ;
+Sg+Impv:%> # ;
+Imm+Pres:%> # ;
+Interr+Simp+Pres:%> # ;
+Simp+Pres:%>ng # ;
+Interr+Past:%>yáa # ;
+Indir+Past:%>yáan # ;
+Rel:%>s # ;
+Rel+Evid:%>yáas # ;
+NonFact:%>%.áng # ;
+Past+NonFact:%>yáa%.ang # ;
+Interr+Fut+Long:%>äsáa # ;
+Interr+Fut+Short:%>äs # ;
+Simp+Fut:%>äsáang # ;
+Imm+Fut:%>äsga # ;
+Rel+Fut:%>äsáas # ;
+Fut+NonFact:%>äsáa%.ang # ;
+Interr+Near+Fut:%>%.áng% k̲asaʼáa # ;
+Near+Fut:%>%.áng% k̲asaʼáang # ;
+Interr+VNear+Fut:%>%.áng% k̲asaasdláa # ;
+VNear+Fut:%>%.áng% k̲asaasdláang # ;
+Bias+Imm+Pres:%>ʼúuj # ;
+Bias+Simp+Pres:%>ʼúujang # ;
+Res:%>äsáaʼuujang # ;
+Bias+Interr+Pres:%>ʼus # ;
+Bias+Interr+Past:%>ʼujáa # ;
+Bias+Interr+Past+Hab:%>ʼúujaangaa # ;
+Bias+Interr+Fut:%>äsáaʼus # ;
+Cert+Pres:%>ʼahlánggang # ;
+Cert+Past:%>ʼahlánggan # ;
+Cert+Past+Hab:%>ʼahlánggíinii # ;
+Cert+Fut:%>äsáaʼahlans # ;
+Cert+Rel:%>ʼahláns # ;
+Ints+Past:%>yáaʼahlang # ;
+Cont:%>yáaʼahlanggaa # ;
+Ctfact+Pres:%>yáaʼahlanggang # ;
+Rflx:%>ʼahl # ;
+Fut+Rflx+Interr:%>äséehl # ;
+Neg+Interr+Near+Fut:%>%.áng% k̲asaaʼáng # ;
+Neg+Near+Fut:%>%.áng% k̲asaaʼánggang # ;
+Neg+Interr+VNear+Fut:%>%.áng% k̲asaasdläʼáng # ;
+Neg+VNear+Fut:%>%.áng% k̲asaasdläʼánggang # ;


LEXICON CLASS-E.EHL !!= @CODE@
+V:ehl                 CLASS-E.EHL-STEM-1-INFL ;
+V:ʼéel               CLASS-E.EHL-STEM-2-INFL ;
+V+Ext:ehldaal       CLASS-AAL-INFL  ;
+V+Circum:ʼéelgwaang  CLASS-AANG-INFL  ;
+V+Stand-Sg:ehlgyaʼáng            CLASS-ANG-STEM-1-INFL  ;
+V+Stand-Sg:ehlgyaʼáang           CLASS-ANG-STEM-2-INFL  ;
+V+Stand-Pl:ehlgyaʼáang           CLASS-AANG-INFL  ;
+V+Order:ehlhahl                  CLASS-AHL-INFL  ;
+V+Incep:ehlhid                   CLASS-ID-STEM-1-INFL  ;
+V+Incep:ehlhíid                  CLASS-ID-STEM-2-INFL  ;
+V+Almost:ehlsgä                  CLASS-A-STEM-1-INFL  ;
+V+Almost:ehlsgáa                 CLASS-A-STEM-2-INFL  ;
+V+Nocturn:ehlʼuhlä               CLASS-A-STEM-1-INFL  ;
+V+Nocturn:ehlʼuhláa              CLASS-A-STEM-2-INFL  ;
+V+Sit-Sg:ehlʼwä                  CLASS-A-STEM-1-INFL  ;
+V+Sit-Sg:ehlʼwáa                 CLASS-A-STEM-2-INFL  ;
+V+Sit-Pl:ehlʼwaʼáang             CLASS-AANG-INFL  ;
+V+Nocturn+Distrib:ehlʼuhláaʼagang   CLASS-ANG-STEM-1-INFL  ;
+V+Nocturn+Distrib:ehlʼuhláaʼagaang  CLASS-ANG-STEM-2-INFL  ;
+V+Order+Distrib:ehlháalagang        CLASS-ANG-STEM-1-INFL  ;
+V+Order+Distrib:ehlháalaagaang      CLASS-ANG-STEM-2-INFL  ;
+V+Order+Incep:ehlhahlhid         CLASS-ID-STEM-1-INFL  ;
+V+Order+Incep:ehlhahlhíid        CLASS-ID-STEM-2-INFL  ;
+V+Order+Almost:ehlhahlsgä        CLASS-A-STEM-1-INFL  ;
+V+Order+Almost:ehlhahlsgáa       CLASS-A-STEM-2-INFL  ;
+V+Order+Nocturn:ehlhahlʼuhlä     CLASS-A-STEM-1-INFL  ;
+V+Order+Nocturn:ehlhahlʼuhláa    CLASS-A-STEM-2-INFL  ;
+V+Incep+Order:ehlhidhahl         CLASS-AHL-INFL  ;
+V+Incep+Almost:ehlhidsgä         CLASS-A-STEM-1-INFL  ;
+V+Incep+Almost:ehlhidsgáa        CLASS-A-STEM-2-INFL  ;
+V+Nocturn+Order:ehlʼuhlahahl     CLASS-AHL-INFL  ;

!LEXICON CLASS-E.EHL-STEM-1 !!= @CODE@
!# ;:

LEXICON CLASS-E.EHL-STEM-1-INFL !!= @CODE@
+Cond-Aux1:%> # ;
+Sg+Impv:%> # ;
+Imm+Pres:%>ga # ;
+Interr+Simp+Pres:%> # ;
+Simp+Pres:%>gáng # ;
+Dir+Past:%>gán # ;
+Rel:%>s # ;
+NonFact:%>áng # ;
+Interr+Pres+Hab:%>gáng # ;
+Pres+Hab:%>gánggang # ;
+Pres+Hab+NonFact:%>gangáng # ;
+Dir+Past+Hab:%>gíinii # ;
+Interr+Past+Hab:%>gáangaa # ;
+Indir+Past+Hab:%>gáangaan # ;
+Interr+Fut+Long:%>äsáa # ;
+Interr+Fut+Short:%>äs # ;
+Simp+Fut:%>äsáang # ;
+Imm+Fut:%>äsga # ;
+Rel+Fut:%>äsáas # ;
+Fut+NonFact:%>äsáa%.ang # ;
+Interr+Near+Fut:%>áng% k̲asaʼáa # ;
+Near+Fut:%>áng% k̲asaʼáang # ;
+Interr+VNear+Fut:%>áng% k̲asaasdláa # ;
+VNear+Fut:%>áng% k̲asaasdláang # ;
+Bias+Imm+Pres:%>ʼúuj # ;
+Bias+Simp+Pres:%>ʼúujang # ;
+Res:%>äsáaʼuujang # ;
+Bias+Interr+Pres:%>ʼus # ;
+Bias+Interr+Past:%>ʼujáa # ;
+Bias+Interr+Past+Hab:%>ʼúujaangaa # ;
+Bias+Interr+Fut:%>äsáaʼus # ;
+Cert+Fut:%>äsáaʼahlans # ;
+Fut+Rflx+Interr:%>äséehl # ;
+Pl+Impv:%>ʼúu # ;
+3pl+Imm+Pres:%>ʼwáa # ;
+3pl+Interr+Simp+Pres:%>ʼwáa # ;
+3pl+Simp+Pres:%>ʼwáang # ;
+3pl+Dir+Past:%>ʼwägán # ;
+3pl+Interr+Past:%>ʼáawaa # ;
+3pl+Indir+Past:%>ʼáawaan # ;
+3pl+Rel:%>ʼwáas # ;
+3pl+Rel+Evid:%>ʼáawaas # ;
+3pl+NonFact:%>ʼwáa%.ang # ;
+3pl+Past+NonFact:%>ʼáawaa%.ang # ;
+3pl+Interr+Pres+Hab:%>gángʼwaa # ;
+3pl+Pres+Hab:%>gángʼwaang # ;
+3pl+Pres+Hab+NonFact:%>gángʼwaa%.ang # ;
+3pl+Dir+Past+Hab:%>ʼwägíinii # ;
+3pl+Interr+Past+Hab:%>ʼwägáangaa # ;
+3pl+Indir+Past+Hab:%>ʼwägáangaan # ;
+3pl+Interr+Fut+Long:%>ʼwáaäsaa # ;
+3pl+Interr+Fut+Short:%>ʼwáaäs # ;
+3pl+Simp+Fut:%>ʼwáaäsaang # ;
+3pl+Imm+Fut:%>ʼwáaäsga # ;
+3pl+Rel+Fut:%>ʼwáaäsaas # ;
+3pl+Fut+NonFact:%>ʼwáaäsaa%.ang # ;
+3pl+Interr+Near+Fut:%>ʼwáa%.áng% k̲asaʼáa # ;
+3pl+Near+Fut:%>ʼwáa%.áng% k̲asaʼáang # ;
+3pl+Interr+VNear+Fut:%>ʼwáa%.áng% k̲asaasdláa # ;
+3pl+VNear+Fut:%>ʼwáa%.áng% k̲asaasdláang # ;
+3pl+Bias+Imm+Pres:%>ʼwáaʼuuj # ;
+3pl+Bias+Simp+Pres:%>ʼwáaʼuujang # ;
+3pl+Res:%>ʼwáaäsaaʼuujang # ;
+3pl+Bias+Interr+Pres:%>ʼwáaʼus # ;
+3pl+Bias+Interr+Past:%>ʼwáaʼujaa # ;
+3pl+Bias+Interr+Past+Hab:%>ʼwáaʼuujaangaa # ;
+3pl+Bias+Interr+Fut:%>ʼwáaäsaaʼus # ;
+3pl+Cert+Pres:%>ʼwáaʼahlanggang # ;
+3pl+Cert+Past:%>ʼwáaʼahlanggan # ;
+3pl+Cert+Past+Hab:%>ʼwáaʼahlanggíinii # ;
+3pl+Cert+Fut:%>ʼwáaäsaaʼahlans # ;
+3pl+Cert+Rel:%>ʼwáaʼahlans # ;
+3pl+Ints+Past:%>ʼáawaaʼahlang # ;
+3pl+Cont:%>ʼáawaaʼahlanggaa # ;
+3pl+Ctfact+Pres:%>ʼáawaaʼahlanggang # ;
+3pl+Rflx:%>ʼwáaʼahl # ;
+3pl+Fut+Rflx+Interr:%>ʼwáaäseehl # ;
+Neg+Sg+Impv:%>ʼáng # ;
+Neg+Imm+Pres:%>ʼángga # ;
+Neg+Interr+Simp+Pres:%>ʼáng # ;
+Neg+Simp+Pres:%>ʼánggang # ;
+Neg+Dir+Past:%>ʼánggan # ;
+Neg+Interr+Past:%>ʼáangaa # ;
+Neg+Indir+Past:%>ʼáangaan # ;
+Neg+Rel:%>ʼáns # ;
+Neg+Rel+Evid:%>ʼáangaas # ;
+Neg+NonFact:%>ʼangáng # ;
+Neg+Past+NonFact:%>ʼáangaa%.ang # ;
+Neg+Interr+Pres+Hab:%>ʼánggang # ;
+Neg+Pres+Hab:%>gángʼanggang # ;
+Neg+Pres+Hab+NonFact:%>gángʼangang # ;
+Neg+Dir+Past+Hab:%>ʼánggíinii # ;
+Neg+Interr+Past+Hab:%>ʼánggaangaa # ;
+Neg+Indir+Past+Hab:%>ʼánggaangaan # ;
+Neg+Interr+Fut+Long:%>ʼángäsaa # ;
+Neg+Interr+Fut+Short:%>ʼángäs # ;
+Neg+Simp+Fut:%>ʼángäsaang # ;
+Neg+Imm+Fut:%>ʼángäsga # ;
+Neg+Rel+Fut:%>ʼángäsaas # ;
+Neg+Fut+NonFact:%>ʼángäsaa%.ang # ;
+Neg+Interr+Near+Fut:%>áng% k̲asaaʼáng # ;
+Neg+Near+Fut:%>áng% k̲asaaʼánggang # ;
+Neg+Interr+VNear+Fut:%>áng% k̲asaasdläʼáng # ;
+Neg+VNear+Fut:%>áng% k̲asaasdläʼánggang # ;
+Neg+Bias+Imm+Pres:%>ʼángʼuuj # ;
+Neg+Bias+Simp+Pres:%>ʼángʼuujang # ;
+Neg+Res:%>ʼángäsaaʼuujang # ;
+Neg+Bias+Interr+Pres:%>ʼángʼus # ;
+Neg+Bias+Interr+Past:%>ʼángʼujaa # ;
+Neg+Bias+Interr+Past+Hab:%>ʼángʼuujaangaa # ;
+Neg+Bias+Interr+Fut:%>ʼángäsaaʼus # ;
+Neg+Cert+Pres:%>ʼáangʼahlanggang # ;
+Neg+Cert+Past:%>ʼáangʼahlanggan # ;
+Neg+Cert+Past+Hab:%>ʼáangʼahlanggíinii # ;
+Neg+Cert+Fut:%>ʼángäsaaʼahlans # ;
+Neg+Cert+Rel:%>ʼáangʼahlans # ;
+Neg+Ints+Past:%>ʼáangaaʼahlang # ;
+Neg+Cont:%>ʼáangaaʼahlanggaa # ;
+Neg+Ctfact+Pres:%>ʼáangaaʼahlanggang # ;
+Neg+Rflx:%>ʼáangʼahl # ;
+Neg+Fut+Rflx+Interr:%>ʼángäseehl # ;
+Neg+Pl+Impv:%>ʼángʼuu # ;
+Neg+3pl+Imm+Pres:%>ʼángʼwaa # ;
+Neg+3pl+Interr+Simp+Pres:%>ʼángʼwaa # ;
+Neg+3pl+Simp+Pres:%>ʼángʼwaang # ;
+Neg+3pl+Dir+Past:%>ʼángʼwägan # ;
+Neg+3pl+Interr+Past:%>ʼángʼaawaa # ;
+Neg+3pl+Indir+Past:%>ʼángʼaawaan # ;
+Neg+3pl+Rel:%>ʼángʼwaas # ;
+Neg+3pl+Rel+Evid:%>ʼángʼaawaas # ;
+Neg+3pl+NonFact:%>ʼángʼwaa%.ang # ;
+Neg+3pl+Past+NonFact:%>ʼángʼaawaa%.ang # ;
+Neg+3pl+Interr+Pres+Hab:%>gángʼangʼwaa # ;
+Neg+3pl+Pres+Hab:%>gángʼangʼwaang # ;
+Neg+3pl+Pres+Hab+NonFact:%>gángʼangʼwaa%.ang # ;
+Neg+3pl+Dir+Past+Hab:%>ʼángʼwägíinii # ;
+Neg+3pl+Interr+Past+Hab:%>ʼángʼwägáangaa # ;
+Neg+3pl+Indir+Past+Hab:%>ʼángʼwägáangaan # ;
+Neg+3pl+Interr+Fut+Long:%>ʼángʼwaaäsaa # ;
+Neg+3pl+Interr+Fut+Short:%>ʼángʼwaaäs # ;
+Neg+3pl+Simp+Fut:%>ʼángʼwaaäsaang # ;
+Neg+3pl+Imm+Fut:%>ʼángʼwaaäsga # ;
+Neg+3pl+Rel+Fut:%>ʼángʼwaaäsaas # ;
+Neg+3pl+Fut+NonFact:%>ʼángʼwaaäsaa%.ang # ;
+Neg+3pl+Interr+Near+Fut:%>ʼwáa%.áng% k̲asaaʼáng # ;
+Neg+3pl+Near+Fut:%>ʼwáa%.áng% k̲asaaʼánggang # ;
+Neg+3pl+Interr+VNear+Fut:%>ʼwáa%.áng% k̲asaasdläʼáng # ;
+Neg+3pl+VNear+Fut:%>ʼwáa%.áng% k̲asaasdläʼánggang # ;
+Neg+3pl+Bias+Imm+Pres:%>ʼángʼwaaʼuuj # ;
+Neg+3pl+Bias+Simp+Pres:%>ʼángʼwaaʼuujang # ;
+Neg+3pl+Res:%>ʼángʼwaaäsaaʼuujang # ;
+Neg+3pl+Bias+Interr+Pres:%>ʼángʼwaaʼus # ;
+Neg+3pl+Bias+Interr+Past:%>ʼángʼwaaʼujaa # ;
+Neg+3pl+Bias+Interr+Past+Hab:%>ʼángʼwaaʼuujaangaa # ;
+Neg+3pl+Bias+Interr+Fut:%>ʼángʼwaaäsaaʼus # ;
+Neg+3pl+Cert+Pres:%>ʼángʼwaaʼahlanggang # ;
+Neg+3pl+Cert+Past:%>ʼángʼwaaʼahlanggan # ;
+Neg+3pl+Cert+Past+Hab:%>ʼángʼwaaʼahlanggíinii # ;
+Neg+3pl+Cert+Fut:%>ʼángʼwaaäsaaʼahlans # ;
+Neg+3pl+Cert+Rel:%>ʼángʼwaaʼahlans # ;
+Neg+3pl+Ints+Past:%>ʼángʼaawaaʼahlang # ;
+Neg+3pl+Cont:%>ʼángʼaawaaʼahlanggaa # ;
+Neg+3pl+Ctfact+Pres:%>ʼángʼaawaaʼahlanggang # ;
+Neg+3pl+Rflx:%>ʼángʼwaaʼahl # ;
+Neg+3pl+Fut+Rflx+Interr:%>ʼángʼwaaäseehl # ;

LEXICON CLASS-E.EHL-STEM-2-INFL !!= @CODE@
+Cond-Aux2:%> # ;
+Interr+Past:%>áa # ;
+Indir+Past:%>áan # ;
+Rel+Evid:%>áas # ;
+Past+NonFact:%>áa%.ang # ;
+Cert+Pres:%>ʼahlánggang # ;
+Cert+Past:%>ʼahlánggan # ;
+Cert+Past+Hab:%>ʼahlánggíinii # ;
+Cert+Rel:%>ʼahláns # ;
+Ints+Past:%>áaʼahlang # ;
+Cont:%>áaʼahlanggaa # ;
+Ctfact+Pres:%>áaʼahlanggang # ;
+Rflx:%>ʼahl # ;


LEXICON CLASS-IHL !!= @CODE@
+V:ihl                 CLASS-IHL-STEM-1-INFL ;
+V:íl                  CLASS-IHL-STEM-2-INFL ;
+V:éel                 CLASS-IHL-STEM-3-INFL ;
+V+Ext:ihldaal          CLASS-AAL-INFL  ;
+V+Circum:ihlgwaang     CLASS-AANG-INFL  ;
+V+Stand-Sg:ihlgyaʼáng            CLASS-ANG-STEM-1-INFL  ;
+V+Stand-Sg:ihlgyaʼáang           CLASS-ANG-STEM-2-INFL  ;
+V+Stand-Pl:ihlgyaʼáang           CLASS-AANG-INFL  ;
+V+Order:ihlhahl                  CLASS-AHL-INFL  ;
+V+Incep:ihlhid                   CLASS-ID-STEM-1-INFL  ;
+V+Incep:ihlhíid                  CLASS-ID-STEM-2-INFL  ;
+V+Almost:ihlsgä                  CLASS-A-STEM-1-INFL  ;
+V+Almost:ihlsgáa                 CLASS-A-STEM-2-INFL  ;
+V+Nocturn:ihlʼuhlä               CLASS-A-STEM-1-INFL  ;
+V+Nocturn:ihlʼuhláa              CLASS-A-STEM-2-INFL  ;
+V+Sit-Sg:ihlʼwä                  CLASS-A-STEM-1-INFL  ;
+V+Sit-Sg:ihlʼwáa                 CLASS-A-STEM-2-INFL  ;
+V+Sit-Pl:ihlʼwaʼáang             CLASS-AANG-INFL  ;
+V+Nocturn+Distrib:ihlʼuhláaʼagang   CLASS-ANG-STEM-1-INFL  ;
+V+Nocturn+Distrib:ihlʼuhláaʼagaang  CLASS-ANG-STEM-2-INFL  ;
+V+Order+Distrib:ihlháalagang        CLASS-ANG-STEM-1-INFL  ;
+V+Order+Distrib:ihlháalaagaang      CLASS-ANG-STEM-2-INFL  ;
+V+Order+Incep:ihlhahlhid         CLASS-ID-STEM-1-INFL  ;
+V+Order+Incep:ihlhahlhíid        CLASS-ID-STEM-2-INFL  ;
+V+Order+Almost:ihlhahlsgä        CLASS-A-STEM-1-INFL  ;
+V+Order+Almost:ihlhahlsgáa       CLASS-A-STEM-2-INFL  ;
+V+Order+Nocturn:ihlhahlʼuhlä     CLASS-A-STEM-1-INFL  ;
+V+Order+Nocturn:ihlhahlʼuhláa    CLASS-A-STEM-2-INFL  ;
+V+Incep+Order:ihlhidhahl         CLASS-AHL-INFL  ;
+V+Incep+Almost:ihlhidsgä         CLASS-A-STEM-1-INFL  ;
+V+Incep+Almost:ihlhidsgáa        CLASS-A-STEM-2-INFL  ;
+V+Nocturn+Order:ihlʼuhlahahl     CLASS-AHL-INFL  ;

LEXICON CLASS-IHL-STEM-1-INFL !!= @CODE@
+Cond-Aux1:%> # ;
+Sg+Impv:%> # ;
+Interr+Simp+Pres:%> # ;
+Rel:%>s # ;
+Interr+Fut+Long:%>äsáa # ;
+Interr+Fut+Short:%>äs # ;
+Simp+Fut:%>äsáang # ;
+Imm+Fut:%>äsga # ;
+Rel+Fut:%>äsáas # ;
+Fut+NonFact:%>äsáa%.ang # ;
+Bias+Imm+Pres:%>ʼúuj # ;
+Bias+Simp+Pres:%>ʼúujang # ;
+Res:%>äsáaʼuujang # ;
+Bias+Interr+Pres:%>ʼus # ;
+Bias+Interr+Past:%>ʼujáa # ;
+Bias+Interr+Past+Hab:%>ʼúujaangaa # ;
+Bias+Interr+Fut:%>äsáaʼus # ;
+Cert+Fut:%>äsáaʼahlans # ;
+Fut+Rflx+Interr:%>äséehl # ;
+Pl+Impv:%>ʼúu # ;
+3pl+Imm+Pres:%>ʼwáa # ;
+3pl+Interr+Simp+Pres:%>ʼwáa # ;
+3pl+Simp+Pres:%>ʼwáang # ;
+3pl+Dir+Past:%>ʼwägán # ;
+3pl+Interr+Past:%>ʼáawaa # ;
+3pl+Indir+Past:%>ʼáawaan # ;
+3pl+Rel:%>ʼwáas # ;
+3pl+Rel+Evid:%>ʼáawaas # ;
+3pl+NonFact:%>ʼwáa%.ang # ;
+3pl+Past+NonFact:%>ʼáawaa%.ang # ;
+3pl+Dir+Past+Hab:%>ʼwägíinii # ;
+3pl+Interr+Past+Hab:%>ʼwägáangaa # ;
+3pl+Indir+Past+Hab:%>ʼwägáangaan # ;
+3pl+Interr+Fut+Long:%>ʼwáaäsaa # ;
+3pl+Interr+Fut+Short:%>ʼwáaäs # ;
+3pl+Simp+Fut:%>ʼwáaäsaang # ;
+3pl+Imm+Fut:%>ʼwáaäsga # ;
+3pl+Rel+Fut:%>ʼwáaäsaas # ;
+3pl+Fut+NonFact:%>ʼwáaäsaa%.ang # ;
+3pl+Interr+Near+Fut:%>ʼwáa%.ang% k̲asaʼáa # ;
+3pl+Near+Fut:%>ʼwáa%.ang% k̲asaʼáang # ;
+3pl+Interr+VNear+Fut:%>ʼwáa%.ang% k̲asaasdláa # ;
+3pl+VNear+Fut:%>ʼwáa%.ang% k̲asaasdláang # ;
+3pl+Bias+Imm+Pres:%>ʼwáaʼuuj # ;
+3pl+Bias+Simp+Pres:%>ʼwáaʼuujang # ;
+3pl+Res:%>ʼwáaäsaaʼuujang # ;
+3pl+Bias+Interr+Pres:%>ʼwáaʼus # ;
+3pl+Bias+Interr+Past:%>ʼwáaʼujaa # ;
+3pl+Bias+Interr+Past+Hab:%>ʼwáaʼuujaangaa # ;
+3pl+Bias+Interr+Fut:%>ʼwáaäsaaʼus # ;
+3pl+Cert+Pres:%>ʼwáaʼahlanggang # ;
+3pl+Cert+Past:%>ʼwáaʼahlanggan # ;
+3pl+Cert+Past+Hab:%>ʼwáaʼahlanggiinii # ;
+3pl+Cert+Fut:%>ʼwáaäsaaʼahlans # ;
+3pl+Cert+Rel:%>ʼwáaʼahlans # ;
+3pl+Ints+Past:%>ʼáawaaʼahlang # ;
+3pl+Cont:%>ʼáawaaʼahlanggaa # ;
+3pl+Ctfact+Pres:%>ʼáawaaʼahlanggang # ;
+3pl+Rflx:%>ʼwáaʼahl # ;
+3pl+Fut+Rflx+Interr:%>ʼwáaäseehl # ;
+Neg+Sg+Impv:%>ʼáng # ;
+Neg+Imm+Pres:%>ʼángga # ;
+Neg+Interr+Simp+Pres:%>ʼáng # ;
+Neg+Simp+Pres:%>ʼánggang # ;
+Neg+Dir+Past:%>ʼánggan # ;
+Neg+Interr+Past:%>ʼáangaa # ;
+Neg+Indir+Past:%>ʼáangaan # ;
+Neg+Rel:%>ʼáns # ;
+Neg+Rel+Evid:%>ʼáangaas # ;
+Neg+NonFact:%>ʼangáng # ;
+Neg+Past+NonFact:%>ʼáangaa%.ang # ;
+Neg+Interr+Pres+Hab:%>ʼánggang # ;
+Neg+Dir+Past+Hab:%>ʼánggiinii # ;
+Neg+Interr+Past+Hab:%>ʼánggaangaa # ;
+Neg+Indir+Past+Hab:%>ʼánggaangaan # ;
+Neg+Interr+Fut+Long:%>ʼángäsaa # ;
+Neg+Interr+Fut+Short:%>ʼángäs # ;
+Neg+Simp+Fut:%>ʼángäsaang # ;
+Neg+Imm+Fut:%>ʼángäsga # ;
+Neg+Rel+Fut:%>ʼángäsaas # ;
+Neg+Fut+NonFact:%>ʼángäsaa%.ang # ;
+Neg+Bias+Imm+Pres:%>ʼángʼuuj # ;
+Neg+Bias+Simp+Pres:%>ʼángʼuujang # ;
+Neg+Res:%>ʼángäsaaʼuujang # ;
+Neg+Bias+Interr+Pres:%>ʼángʼus # ;
+Neg+Bias+Interr+Past:%>ʼángʼujaa # ;
+Neg+Bias+Interr+Past+Hab:%>ʼángʼuujaangaa # ;
+Neg+Bias+Interr+Fut:%>ʼángäsaaʼus # ;
+Neg+Cert+Pres:%>ʼáangʼahlanggang # ;
+Neg+Cert+Past:%>ʼáangʼahlanggan # ;
+Neg+Cert+Past+Hab:%>ʼáangʼahlanggiinii # ;
+Neg+Cert+Fut:%>ʼángäsaaʼahlans # ;
+Neg+Cert+Rel:%>ʼáangʼahlans # ;
+Neg+Ints+Past:%>ʼáangaaʼahlang # ;
+Neg+Cont:%>ʼáangaaʼahlanggaa # ;
+Neg+Ctfact+Pres:%>ʼáangaaʼahlanggang # ;
+Neg+Rflx:%>ʼáangʼahl # ;
+Neg+Fut+Rflx+Interr:%>ʼángäseehl # ;
+Neg+Pl+Impv:%>ʼángʼuu # ;
+Neg+3pl+Imm+Pres:%>ʼángʼwaa # ;
+Neg+3pl+Interr+Simp+Pres:%>ʼángʼwaa # ;
+Neg+3pl+Simp+Pres:%>ʼángʼwaang # ;
+Neg+3pl+Dir+Past:%>ʼángʼwägan # ;
+Neg+3pl+Interr+Past:%>ʼángʼaawaa # ;
+Neg+3pl+Indir+Past:%>ʼángʼaawaan # ;
+Neg+3pl+Rel:%>ʼángʼwaas # ;
+Neg+3pl+Rel+Evid:%>ʼángʼaawaas # ;
+Neg+3pl+NonFact:%>ʼángʼwaa%.ang # ;
+Neg+3pl+Past+NonFact:%>ʼángʼaawaa%.ang # ;
+Neg+3pl+Dir+Past+Hab:%>ʼángʼwägiinii # ;
+Neg+3pl+Interr+Past+Hab:%>ʼángʼwägaangaa # ;
+Neg+3pl+Indir+Past+Hab:%>ʼángʼwägaangaan # ;
+Neg+3pl+Interr+Fut+Long:%>ʼángʼwaaäsaa # ;
+Neg+3pl+Interr+Fut+Short:%>ʼángʼwaaäs # ;
+Neg+3pl+Simp+Fut:%>ʼángʼwaaäsaang # ;
+Neg+3pl+Imm+Fut:%>ʼángʼwaaäsga # ;
+Neg+3pl+Rel+Fut:%>ʼángʼwaaäsaas # ;
+Neg+3pl+Fut+NonFact:%>ʼángʼwaaäsaa%.ang # ;
+Neg+3pl+Interr+Near+Fut:%>ʼwáa%.ang% k̲asaaʼáng # ;
+Neg+3pl+Near+Fut:%>ʼwáa%.ang% k̲asaaʼánggang # ;
+Neg+3pl+Interr+VNear+Fut:%>ʼwáa%.ang% k̲asaasdläʼáng # ;
+Neg+3pl+VNear+Fut:%>ʼwáa%.ang% k̲asaasdläʼánggang # ;
+Neg+3pl+Bias+Imm+Pres:%>ʼángʼwaaʼuuj # ;
+Neg+3pl+Bias+Simp+Pres:%>ʼángʼwaaʼuujang # ;
+Neg+3pl+Res:%>ʼángʼwaaäsaaʼuujang # ;
+Neg+3pl+Bias+Interr+Pres:%>ʼángʼwaaʼus # ;
+Neg+3pl+Bias+Interr+Past:%>ʼángʼwaaʼujaa # ;
+Neg+3pl+Bias+Interr+Past+Hab:%>ʼángʼwaaʼuujaangaa # ;
+Neg+3pl+Bias+Interr+Fut:%>ʼángʼwaaäsaaʼus # ;
+Neg+3pl+Cert+Pres:%>ʼángʼwaaʼahlanggang # ;
+Neg+3pl+Cert+Past:%>ʼángʼwaaʼahlanggan # ;
+Neg+3pl+Cert+Past+Hab:%>ʼángʼwaaʼahlanggiinii # ;
+Neg+3pl+Cert+Fut:%>ʼángʼwaaäsaaʼahlans # ;
+Neg+3pl+Cert+Rel:%>ʼángʼwaaʼahlans # ;
+Neg+3pl+Ints+Past:%>ʼángʼaawaaʼahlang # ;
+Neg+3pl+Cont:%>ʼángʼaawaaʼahlanggaa # ;
+Neg+3pl+Ctfact+Pres:%>ʼángʼaawaaʼahlanggang # ;
+Neg+3pl+Rflx:%>ʼángʼwaaʼahl # ;
+Neg+3pl+Fut+Rflx+Interr:%>ʼángʼwaaäseehl # ;

LEXICON CLASS-IHL-STEM-2-INFL !!= @CODE@
+Imm+Pres:%>ga # ;
+Simp+Pres:%>gáng # ;
+Dir+Past:%>gán # ;
+NonFact:%>%áng # ;
+Interr+Pres+Hab:%>gáng # ;
+Pres+Hab:%>gánggang # ;
+Pres+Hab+NonFact:%>gangáng # ;
+Dir+Past+Hab:%>gíinii # ;
+Interr+Past+Hab:%>gáangaa # ;
+Indir+Past+Hab:%>gáangaan # ;
+Interr+Near+Fut:%>áng% k̲asaʼáa # ;
+Near+Fut:%>áng% k̲asaʼáang # ;
+Interr+VNear+Fut:%>áng% k̲asaasdláa # ;
+VNear+Fut:%>áng% k̲asaasdláang # ;
+3pl+Interr+Pres+Hab:%>gángʼwaa # ;
+3pl+Pres+Hab:%>gángʼwaang # ;
+3pl+Pres+Hab+NonFact:%>gángʼwaa%.ang # ;
+Neg+Pres+Hab:%>gángʼanggang # ;
+Neg+Pres+Hab+NonFact:%>gángʼangang # ;
+Neg+Interr+Near+Fut:%>áng% k̲asaaʼáng # ;
+Neg+Near+Fut:%>áng% k̲asaaʼánggang # ;
+Neg+Interr+VNear+Fut:%>áng% k̲asaasdläʼáng # ;
+Neg+VNear+Fut:%>áng% k̲asaasdläʼánggang # ;
+Neg+3pl+Interr+Pres+Hab:%>gángʼangʼwaa # ;
+Neg+3pl+Pres+Hab:%>gángʼangʼwaang # ;
+Neg+3pl+Pres+Hab+NonFact:%>gángʼangʼwaa%.ang # ;

LEXICON CLASS-IHL-STEM-3-INFL !!= @CODE@
+Cond-Aux2:%> # ;
+Interr+Past:%>áa # ;
+Indir+Past:%>áan # ;
+Rel+Evid:%>áas # ;
+Past+NonFact:%>áa%.ang # ;
+Cert+Pres:%>ʼahlánggang # ;
+Cert+Past:%>ʼahlánggan # ;
+Cert+Past+Hab:%>ʼahlánggíinii # ;
+Cert+Rel:%>ʼahláns # ;
+Ints+Past:%>áaʼahlang # ;
+Cont:%>áaʼahlanggaa # ;
+Ctfact+Pres:%>áaʼahlanggang # ;
+Rflx:%>ʼahl # ;


LEXICON CLASS-IIHL !!= @CODE@
+V:íihl                  CLASS-IIHL-STEM-1-INFL ;
+V:íl                    CLASS-IIHL-STEM-2-INFL ;
+V:éel                   CLASS-IIHL-STEM-3-INFL ;
+V+Ext:íihldaal          CLASS-AAL-INFL  ;
+V+Circum:íihlgwaang     CLASS-AANG-INFL  ;
+V+Stand-Sg:íihlgyaʼáng            CLASS-ANG-STEM-1-INFL  ;
+V+Stand-Sg:íihlgyaʼáang           CLASS-ANG-STEM-2-INFL  ;
+V+Stand-Pl:íihlgyaʼáang           CLASS-AANG-INFL  ;
+V+Order:íihlhahl                  CLASS-AHL-INFL  ;
+V+Incep:íihlhid                   CLASS-ID-STEM-1-INFL  ;
+V+Incep:íihlhíid                  CLASS-ID-STEM-2-INFL  ;
+V+Almost:íihlsgä                  CLASS-A-STEM-1-INFL  ;
+V+Almost:íihlsgáa                 CLASS-A-STEM-2-INFL  ;
+V+Nocturn:íihlʼuhlä               CLASS-A-STEM-1-INFL  ;
+V+Nocturn:íihlʼuhláa              CLASS-A-STEM-2-INFL  ;
+V+Sit-Sg:íihlʼwä                  CLASS-A-STEM-1-INFL  ;
+V+Sit-Sg:íihlʼwáa                 CLASS-A-STEM-2-INFL  ;
+V+Sit-Pl:íihlʼwaʼáang             CLASS-AANG-INFL  ;
+V+Nocturn+Distrib:íihlʼuhláaʼagang   CLASS-ANG-STEM-1-INFL  ;
+V+Nocturn+Distrib:íihlʼuhláaʼagaang  CLASS-ANG-STEM-2-INFL  ;
+V+Order+Distrib:íihlháalagang        CLASS-ANG-STEM-1-INFL  ;
+V+Order+Distrib:íihlháalaagaang      CLASS-ANG-STEM-2-INFL  ;
+V+Order+Incep:íihlhahlhid         CLASS-ID-STEM-1-INFL  ;
+V+Order+Incep:íihlhahlhíid        CLASS-ID-STEM-2-INFL  ;
+V+Order+Almost:íihlhahlsgä        CLASS-A-STEM-1-INFL  ;
+V+Order+Almost:íihlhahlsgáa       CLASS-A-STEM-2-INFL  ;
+V+Order+Nocturn:íihlhahlʼuhlä     CLASS-A-STEM-1-INFL  ;
+V+Order+Nocturn:íihlhahlʼuhláa    CLASS-A-STEM-2-INFL  ;
+V+Incep+Order:íihlhidhahl         CLASS-AHL-INFL  ;
+V+Incep+Almost:íihlhidsgä         CLASS-A-STEM-1-INFL  ;
+V+Incep+Almost:íihlhidsgáa        CLASS-A-STEM-2-INFL  ;
+V+Nocturn+Order:íihlʼuhlahahl     CLASS-AHL-INFL  ;

LEXICON CLASS-IIHL-STEM-1-INFL !!= @CODE@
+Cond-Aux1:%> # ;
+Sg+Impv:%> # ;
+Interr+Simp+Pres:%> # ;
+Rel:%>s # ;
+Interr+Fut+Long:%>äsáa # ;
+Interr+Fut+Short:%>äs # ;
+Simp+Fut:%>äsáang # ;
+Imm+Fut:%>äsga # ;
+Rel+Fut:%>äsáas # ;
+Fut+NonFact:%>äsáa%.ang # ;
+Bias+Imm+Pres:%>ʼúuj # ;
+Bias+Simp+Pres:%>ʼúujang # ;
+Res:%>äsáaʼuujang # ;
+Bias+Interr+Pres:%>ʼus # ;
+Bias+Interr+Past:%>ʼujáa # ;
+Bias+Interr+Past+Hab:%>ʼúujaangaa # ;
+Bias+Interr+Fut:%>äsáaʼus # ;
+Cert+Fut:%>äsáaʼahlans # ;
+Fut+Rflx+Interr:%>äséehl # ;
+Pl+Impv:%>ʼúu # ;
+3pl+Imm+Pres:%>ʼwáa # ;
+3pl+Interr+Simp+Pres:%>ʼwáa # ;
+3pl+Simp+Pres:%>ʼwáang # ;
+3pl+Dir+Past:%>ʼwägán # ;
+3pl+Interr+Past:%>ʼáawaa # ;
+3pl+Indir+Past:%>ʼáawaan # ;
+3pl+Rel:%>ʼwáas # ;
+3pl+Rel+Evid:%>ʼáawaas # ;
+3pl+NonFact:%>ʼwáa%.ang # ;
+3pl+Past+NonFact:%>ʼáawaa%.ang # ;
+3pl+Dir+Past+Hab:%>ʼwägíinii # ;
+3pl+Interr+Past+Hab:%>ʼwägáangaa # ;
+3pl+Indir+Past+Hab:%>ʼwägáangaan # ;
+3pl+Interr+Fut+Long:%>ʼwáaäsaa # ;
+3pl+Interr+Fut+Short:%>ʼwáaäs # ;
+3pl+Simp+Fut:%>ʼwáaäsaang # ;
+3pl+Imm+Fut:%>ʼwáaäsga # ;
+3pl+Rel+Fut:%>ʼwáaäsaas # ;
+3pl+Fut+NonFact:%>ʼwáaäsaa%.ang # ;
+3pl+Interr+Near+Fut:%>ʼwáa%.áng% k̲asaʼáa # ;
+3pl+Near+Fut:%>ʼwáa%.áng% k̲asaʼáang # ;
+3pl+Interr+VNear+Fut:%>ʼwáa%.áng% k̲asaasdláa # ;
+3pl+VNear+Fut:%>ʼwáa%.áng% k̲asaasdláang # ;
+3pl+Bias+Imm+Pres:%>ʼwáaʼuuj # ;
+3pl+Bias+Simp+Pres:%>ʼwáaʼuujang # ;
+3pl+Res:%>ʼwáaäsaaʼuujang # ;
+3pl+Bias+Interr+Pres:%>ʼwáaʼus # ;
+3pl+Bias+Interr+Past:%>ʼwáaʼujaa # ;
+3pl+Bias+Interr+Past+Hab:%>ʼwáaʼuujaangaa # ;
+3pl+Bias+Interr+Fut:%>ʼwáaäsaaʼus # ;
+3pl+Cert+Pres:%>ʼwáaʼahlanggang # ;
+3pl+Cert+Past:%>ʼwáaʼahlanggan # ;
+3pl+Cert+Past+Hab:%>ʼwáaʼahlanggíinii # ;
+3pl+Cert+Fut:%>ʼwáaäsaaʼahlans # ;
+3pl+Cert+Rel:%>ʼwáaʼahlans # ;
+3pl+Ints+Past:%>ʼáawaaʼahlang # ;
+3pl+Cont:%>ʼáawaaʼahlanggaa # ;
+3pl+Ctfact+Pres:%>ʼáawaaʼahlanggang # ;
+3pl+Rflx:%>ʼwáaʼahl # ;
+3pl+Fut+Rflx+Interr:%>ʼwáaäseehl # ;
+Neg+Sg+Impv:%>ʼáng # ;
+Neg+Imm+Pres:%>ʼángga # ;
+Neg+Interr+Simp+Pres:%>ʼáng # ;
+Neg+Simp+Pres:%>ʼánggang # ;
+Neg+Dir+Past:%>ʼánggan # ;
+Neg+Interr+Past:%>ʼáangaa # ;
+Neg+Indir+Past:%>ʼáangaan # ;
+Neg+Rel:%>ʼáns # ;
+Neg+Rel+Evid:%>ʼáangaas # ;
+Neg+NonFact:%>ʼangáng # ;
+Neg+Past+NonFact:%>ʼáangaa%.ang # ;
+Neg+Interr+Pres+Hab:%>ʼánggang # ;
+Neg+Dir+Past+Hab:%>ʼánggíinii # ;
+Neg+Interr+Past+Hab:%>ʼánggaangaa # ;
+Neg+Indir+Past+Hab:%>ʼánggaangaan # ;
+Neg+Interr+Fut+Long:%>ʼángäsaa # ;
+Neg+Interr+Fut+Short:%>ʼángäs # ;
+Neg+Simp+Fut:%>ʼángäsaang # ;
+Neg+Imm+Fut:%>ʼángäsga # ;
+Neg+Rel+Fut:%>ʼángäsaas # ;
+Neg+Fut+NonFact:%>ʼángäsaa%.ang # ;
+Neg+Bias+Imm+Pres:%>ʼángʼuuj # ;
+Neg+Bias+Simp+Pres:%>ʼángʼuujang # ;
+Neg+Res:%>ʼángäsaaʼuujang # ;
+Neg+Bias+Interr+Pres:%>ʼángʼus # ;
+Neg+Bias+Interr+Past:%>ʼángʼujaa # ;
+Neg+Bias+Interr+Past+Hab:%>ʼángʼuujaangaa # ;
+Neg+Bias+Interr+Fut:%>ʼángäsaaʼus # ;
+Neg+Cert+Pres:%>ʼáangʼahlanggang # ;
+Neg+Cert+Past:%>ʼáangʼahlanggan # ;
+Neg+Cert+Past+Hab:%>ʼáangʼahlanggíinii # ;
+Neg+Cert+Fut:%>ʼángäsaaʼahlans # ;
+Neg+Cert+Rel:%>ʼáangʼahlans # ;
+Neg+Ints+Past:%>ʼáangaaʼahlang # ;
+Neg+Cont:%>ʼáangaaʼahlanggaa # ;
+Neg+Ctfact+Pres:%>ʼáangaaʼahlanggang # ;
+Neg+Rflx:%>ʼáangʼahl # ;
+Neg+Fut+Rflx+Interr:%>ʼángäseehl # ;
+Neg+Pl+Impv:%>ʼángʼuu # ;
+Neg+3pl+Imm+Pres:%>ʼángʼwaa # ;
+Neg+3pl+Interr+Simp+Pres:%>ʼángʼwaa # ;
+Neg+3pl+Simp+Pres:%>ʼángʼwaang # ;
+Neg+3pl+Dir+Past:%>ʼángʼwägan # ;
+Neg+3pl+Interr+Past:%>ʼángʼaawaa # ;
+Neg+3pl+Indir+Past:%>ʼángʼaawaan # ;
+Neg+3pl+Rel:%>ʼángʼwaas # ;
+Neg+3pl+Rel+Evid:%>ʼángʼaawaas # ;
+Neg+3pl+NonFact:%>ʼángʼwaa%.ang # ;
+Neg+3pl+Past+NonFact:%>ʼángʼaawaa%.ang # ;
+Neg+3pl+Dir+Past+Hab:%>ʼángʼwägíinii # ;
+Neg+3pl+Interr+Past+Hab:%>ʼángʼwägáangaa # ;
+Neg+3pl+Indir+Past+Hab:%>ʼángʼwägáangaan # ;
+Neg+3pl+Interr+Fut+Long:%>ʼángʼwaaäsaa # ;
+Neg+3pl+Interr+Fut+Short:%>ʼángʼwaaäs # ;
+Neg+3pl+Simp+Fut:%>ʼángʼwaaäsaang # ;
+Neg+3pl+Imm+Fut:%>ʼángʼwaaäsga # ;
+Neg+3pl+Rel+Fut:%>ʼángʼwaaäsaas # ;
+Neg+3pl+Fut+NonFact:%>ʼángʼwaaäsaa%.ang # ;
+Neg+3pl+Interr+Near+Fut:%>ʼwáa%.áng% k̲asaaʼáng # ;
+Neg+3pl+Near+Fut:%>ʼwáa%.áng% k̲asaaʼánggang # ;
+Neg+3pl+Interr+VNear+Fut:%>ʼwáa%.áng% k̲asaasdläʼáng # ;
+Neg+3pl+VNear+Fut:%>ʼwáa%.áng% k̲asaasdläʼánggang # ;
+Neg+3pl+Bias+Imm+Pres:%>ʼángʼwaaʼuuj # ;
+Neg+3pl+Bias+Simp+Pres:%>ʼángʼwaaʼuujang # ;
+Neg+3pl+Res:%>ʼángʼwaaäsaaʼuujang # ;
+Neg+3pl+Bias+Interr+Pres:%>ʼángʼwaaʼus # ;
+Neg+3pl+Bias+Interr+Past:%>ʼángʼwaaʼujaa # ;
+Neg+3pl+Bias+Interr+Past+Hab:%>ʼángʼwaaʼuujaangaa # ;
+Neg+3pl+Bias+Interr+Fut:%>ʼángʼwaaäsaaʼus # ;
+Neg+3pl+Cert+Pres:%>ʼángʼwaaʼahlanggang # ;
+Neg+3pl+Cert+Past:%>ʼángʼwaaʼahlanggan # ;
+Neg+3pl+Cert+Past+Hab:%>ʼángʼwaaʼahlanggíinii # ;
+Neg+3pl+Cert+Fut:%>ʼángʼwaaäsaaʼahlans # ;
+Neg+3pl+Cert+Rel:%>ʼángʼwaaʼahlans # ;
+Neg+3pl+Ints+Past:%>ʼángʼaawaaʼahlang # ;
+Neg+3pl+Cont:%>ʼángʼaawaaʼahlanggaa # ;
+Neg+3pl+Ctfact+Pres:%>ʼángʼaawaaʼahlanggang # ;
+Neg+3pl+Rflx:%>ʼángʼwaaʼahl # ;
+Neg+3pl+Fut+Rflx+Interr:%>ʼángʼwaaäseehl # ;

LEXICON CLASS-IIHL-STEM-2-INFL !!= @CODE@
+Imm+Pres:%>ga # ;
+Simp+Pres:%>gáng # ;
+Dir+Past:%>gán # ;
+NonFact:%>%.áng # ;
+Interr+Pres+Hab:%>gáng # ;
+Pres+Hab:%>gánggang # ;
+Pres+Hab+NonFact:%>gangáng # ;
+Dir+Past+Hab:%>gíinii # ;
+Interr+Past+Hab:%>gáangaa # ;
+Indir+Past+Hab:%>gáangaan # ;
+Interr+Near+Fut:%>áng% k̲asaʼáa # ;
+Near+Fut:%>áng% k̲asaʼáang # ;
+Interr+VNear+Fut:%>áng% k̲asaasdláa # ;
+VNear+Fut:%>áng% k̲asaasdláang # ;
+3pl+Interr+Pres+Hab:%>gángʼwaa # ;
+3pl+Pres+Hab:%>gángʼwaang # ;
+3pl+Pres+Hab+NonFact:%>gángʼwaa%.ang # ;
+Neg+Pres+Hab:%>gángʼanggang # ;
+Neg+Pres+Hab+NonFact:%>gángʼangang # ;
+Neg+Interr+Near+Fut:%>áng% k̲asaaʼáng # ;
+Neg+Near+Fut:%>áng% k̲asaaʼánggang # ;
+Neg+Interr+VNear+Fut:%>áng% k̲asaasdläʼáng # ;
+Neg+VNear+Fut:%>áng% k̲asaasdläʼánggang # ;
+Neg+3pl+Interr+Pres+Hab:%>gángʼangʼwaa # ;
+Neg+3pl+Pres+Hab:%>gángʼangʼwaang # ;
+Neg+3pl+Pres+Hab+NonFact:%>gángʼangʼwaa%.ang # ;

LEXICON CLASS-IIHL-STEM-3-INFL !!= @CODE@
+Cond-Aux2:%> # ;
+Interr+Past:aa # ;
+Indir+Past:aan # ;
+Rel+Evid:aas # ;
+Past+NonFact:aa%.ang # ;
+Cert+Pres:ʼahlanggang # ;
+Cert+Past:ʼahlanggan # ;
+Cert+Past+Hab:ʼahlanggiinii # ;
+Cert+Rel:ʼahlans # ;
+Ints+Past:aaʼahlang # ;
+Cont:aaʼahlanggaa # ;
+Ctfact+Pres:aaʼahlanggang # ;
+Rflx:ʼahl # ;


LEXICON CLASS-IS !!= @CODE@
+V:is                  CLASS-IS-STEM-1-INFL ;
+V:íij                 CLASS-IS-STEM-2-INFL ;
+V:ij                  CLASS-IS-STEM-3-INFL ;
+V+Ext:isdáal          CLASS-AAL-INFL  ;
+V+Circum:isgwaang     CLASS-AANG-INFL  ;
+V+Stand-Sg:isgyaʼáng            CLASS-ANG-STEM-1-INFL  ;
+V+Stand-Sg:isgyaʼáang           CLASS-ANG-STEM-2-INFL  ;
+V+Stand-Pl:isgyaʼáang           CLASS-AANG-INFL  ;
+V+Order:ishahl                  CLASS-AHL-INFL  ;
+V+Incep:ishid                   CLASS-ID-STEM-1-INFL  ;
+V+Incep:ishíid                  CLASS-ID-STEM-2-INFL  ;
+V+Almost:isgä                  CLASS-A-STEM-1-INFL  ;
+V+Almost:isgáa                 CLASS-A-STEM-2-INFL  ;
+V+Nocturn:isʼuhlä               CLASS-A-STEM-1-INFL  ;
+V+Nocturn:isʼuhláa              CLASS-A-STEM-2-INFL  ;
+V+Sit-Sg:isʼwä                  CLASS-A-STEM-1-INFL  ;
+V+Sit-Sg:isʼwáa                 CLASS-A-STEM-2-INFL  ;
+V+Sit-Pl:isʼwaʼáang             CLASS-AANG-INFL  ;
+V+Nocturn+Distrib:isʼuhláaʼagang   CLASS-ANG-STEM-1-INFL  ;
+V+Nocturn+Distrib:isʼuhláaʼagaang  CLASS-ANG-STEM-2-INFL  ;
+V+Order+Distrib:isháalagang        CLASS-ANG-STEM-1-INFL  ;
+V+Order+Distrib:isháalaagaang      CLASS-ANG-STEM-2-INFL  ;
+V+Order+Incep:ishahlhid         CLASS-ID-STEM-1-INFL  ;
+V+Order+Incep:ishahlhíid        CLASS-ID-STEM-2-INFL  ;
+V+Order+Almost:ishahlsgä        CLASS-A-STEM-1-INFL  ;
+V+Order+Almost:ishahlsgáa       CLASS-A-STEM-2-INFL  ;
+V+Order+Nocturn:ishahlʼuhlä     CLASS-A-STEM-1-INFL  ;
+V+Order+Nocturn:ishahlʼuhláa    CLASS-A-STEM-2-INFL  ;
+V+Incep+Order:ishidhahl         CLASS-AHL-INFL  ;
+V+Incep+Almost:ishidsgä         CLASS-A-STEM-1-INFL  ;
+V+Incep+Almost:ishidsgáa        CLASS-A-STEM-2-INFL  ;
+V+Nocturn+Order:isʼuhlahahl     CLASS-AHL-INFL  ;

LEXICON CLASS-IS-STEM-1-INFL !!= @CODE@
+Cond-Aux1:%> # ;
+Sg+Impv:%> # ;
+Interr+Simp+Pres:%> # ;
+Rel:%>s # ;
+Interr+Fut+Long:%>äsáa # ;
+Interr+Fut+Short:%>äs # ;
+Simp+Fut:%>äsáang # ;
+Imm+Fut:%>äsga # ;
+Rel+Fut:%>äsáas # ;
+Fut+NonFact:%>äsáa%.ang # ;
+Bias+Imm+Pres:%>ʼúuj # ;
+Bias+Simp+Pres:%>ʼúujang # ;
+Res:%>äsáaʼuujang # ;
+Bias+Interr+Pres:%>ʼus # ;
+Bias+Interr+Past:%>ʼujáa # ;
+Bias+Interr+Past+Hab:%>ʼúujaangaa # ;
+Bias+Interr+Fut:%>äsáaʼus # ;
+Cert+Fut:%>äsáaʼahlans # ;
+Fut+Rflx+Interr:%>äséehl # ;
+Pl+Impv:%>ʼúu # ;
+3pl+Imm+Pres:%>ʼwáa # ;
+3pl+Interr+Simp+Pres:%>ʼwáa # ;
+3pl+Simp+Pres:%>ʼwáang # ;
+3pl+Dir+Past:%>ʼwägán # ;
+3pl+Interr+Past:%>ʼáawaa # ;
+3pl+Indir+Past:%>ʼáawaan # ;
+3pl+Rel:%>ʼwáas # ;
+3pl+Rel+Evid:%>ʼáawaas # ;
+3pl+NonFact:%>ʼwáa%.ang # ;
+3pl+Past+NonFact:%>ʼáawaa%.ang # ;
+3pl+Dir+Past+Hab:%>ʼwägíinii # ;
+3pl+Interr+Past+Hab:%>ʼwägáangaa # ;
+3pl+Indir+Past+Hab:%>ʼwägáangaan # ;
+3pl+Interr+Fut+Long:%>ʼwáaäsaa # ;
+3pl+Interr+Fut+Short:%>ʼwáaäs # ;
+3pl+Simp+Fut:%>ʼwáaäsaang # ;
+3pl+Imm+Fut:%>ʼwáaäsga # ;
+3pl+Rel+Fut:%>ʼwáaäsaas # ;
+3pl+Fut+NonFact:%>ʼwáaäsaa%.ang # ;
+3pl+Interr+Near+Fut:%>ʼwáa%.ang% k̲asaʼáa # ;
+3pl+Near+Fut:%>ʼwáa%.ang% k̲asaʼáang # ;
+3pl+Interr+VNear+Fut:%>ʼwáa%.ang% k̲asaasdláa # ;
+3pl+VNear+Fut:%>ʼwáa%.ang% k̲asaasdláang # ;
+3pl+Bias+Imm+Pres:%>ʼwáaʼuuj # ;
+3pl+Bias+Simp+Pres:%>ʼwáaʼuujang # ;
+3pl+Res:%>ʼwáaäsaaʼuujang # ;
+3pl+Bias+Interr+Pres:%>ʼwáaʼus # ;
+3pl+Bias+Interr+Past:%>ʼwáaʼujaa # ;
+3pl+Bias+Interr+Past+Hab:%>ʼwáaʼuujaangaa # ;
+3pl+Bias+Interr+Fut:%>ʼwáaäsaaʼus # ;
+3pl+Cert+Pres:%>ʼwáaʼahlanggang # ;
+3pl+Cert+Past:%>ʼwáaʼahlanggan # ;
+3pl+Cert+Past+Hab:%>ʼwáaʼahlanggiinii # ;
+3pl+Cert+Fut:%>ʼwáaäsaaʼahlans # ;
+3pl+Cert+Rel:%>ʼwáaʼahlans # ;
+3pl+Ints+Past:%>ʼáawaaʼahlang # ;
+3pl+Cont:%>ʼáawaaʼahlanggaa # ;
+3pl+Ctfact+Pres:%>ʼáawaaʼahlanggang # ;
+3pl+Rflx:%>ʼwáaʼahl # ;
+3pl+Fut+Rflx+Interr:%>ʼwáaäseehl # ;
+Neg+Sg+Impv:%>ʼáng # ;
+Neg+Imm+Pres:%>ʼángga # ;
+Neg+Interr+Simp+Pres:%>ʼáng # ;
+Neg+Simp+Pres:%>ʼánggang # ;
+Neg+Dir+Past:%>ʼánggan # ;
+Neg+Interr+Past:%>ʼáangaa # ;
+Neg+Indir+Past:%>ʼáangaan # ;
+Neg+Rel:%>ʼáns # ;
+Neg+Rel+Evid:%>ʼáangaas # ;
+Neg+NonFact:%>ʼangáng # ;
+Neg+Past+NonFact:%>ʼáangaa%.ang # ;
+Neg+Interr+Pres+Hab:%>ʼánggang # ;
+Neg+Dir+Past+Hab:%>ʼánggiinii # ;
+Neg+Interr+Past+Hab:%>ʼánggaangaa # ;
+Neg+Indir+Past+Hab:%>ʼánggaangaan # ;
+Neg+Interr+Fut+Long:%>ʼángäsaa # ;
+Neg+Interr+Fut+Short:%>ʼángäs # ;
+Neg+Simp+Fut:%>ʼángäsaang # ;
+Neg+Imm+Fut:%>ʼángäsga # ;
+Neg+Rel+Fut:%>ʼángäsaas # ;
+Neg+Fut+NonFact:%>ʼángäsaa%.ang # ;
+Neg+Bias+Imm+Pres:%>ʼángʼuuj # ;
+Neg+Bias+Simp+Pres:%>ʼángʼuujang # ;
+Neg+Res:%>ʼángäsaaʼuujang # ;
+Neg+Bias+Interr+Pres:%>ʼángʼus # ;
+Neg+Bias+Interr+Past:%>ʼángʼujaa # ;
+Neg+Bias+Interr+Past+Hab:%>ʼángʼuujaangaa # ;
+Neg+Bias+Interr+Fut:%>ʼángäsaaʼus # ;
+Neg+Cert+Pres:%>ʼáangʼahlanggang # ;
+Neg+Cert+Past:%>ʼáangʼahlanggan # ;
+Neg+Cert+Past+Hab:%>ʼáangʼahlanggiinii # ;
+Neg+Cert+Fut:%>ʼángäsaaʼahlans # ;
+Neg+Cert+Rel:%>ʼáangʼahlans # ;
+Neg+Ints+Past:%>ʼáangaaʼahlang # ;
+Neg+Cont:%>ʼáangaaʼahlanggaa # ;
+Neg+Ctfact+Pres:%>ʼáangaaʼahlanggang # ;
+Neg+Rflx:%>ʼáangʼahl # ;
+Neg+Fut+Rflx+Interr:%>ʼángäseehl # ;
+Neg+Pl+Impv:%>ʼángʼuu # ;
+Neg+3pl+Imm+Pres:%>ʼángʼwaa # ;
+Neg+3pl+Interr+Simp+Pres:%>ʼángʼwaa # ;
+Neg+3pl+Simp+Pres:%>ʼángʼwaang # ;
+Neg+3pl+Dir+Past:%>ʼángʼwägan # ;
+Neg+3pl+Interr+Past:%>ʼángʼaawaa # ;
+Neg+3pl+Indir+Past:%>ʼángʼaawaan # ;
+Neg+3pl+Rel:%>ʼángʼwaas # ;
+Neg+3pl+Rel+Evid:%>ʼángʼaawaas # ;
+Neg+3pl+NonFact:%>ʼángʼwaa%.ang # ;
+Neg+3pl+Past+NonFact:%>ʼángʼaawaa%.ang # ;
+Neg+3pl+Dir+Past+Hab:%>ʼángʼwägiinii # ;
+Neg+3pl+Interr+Past+Hab:%>ʼángʼwägaangaa # ;
+Neg+3pl+Indir+Past+Hab:%>ʼángʼwägaangaan # ;
+Neg+3pl+Interr+Fut+Long:%>ʼángʼwaaäsaa # ;
+Neg+3pl+Interr+Fut+Short:%>ʼángʼwaaäs # ;
+Neg+3pl+Simp+Fut:%>ʼángʼwaaäsaang # ;
+Neg+3pl+Imm+Fut:%>ʼángʼwaaäsga # ;
+Neg+3pl+Rel+Fut:%>ʼángʼwaaäsaas # ;
+Neg+3pl+Fut+NonFact:%>ʼángʼwaaäsaa%.ang # ;
+Neg+3pl+Interr+Near+Fut:%>ʼwáa%.ang% k̲asaaʼáng # ;
+Neg+3pl+Near+Fut:%>ʼwáa%.ang% k̲asaaʼánggang # ;
+Neg+3pl+Interr+VNear+Fut:%>ʼwáa%.ang% k̲asaasdläʼáng # ;
+Neg+3pl+VNear+Fut:%>ʼwáa%.ang% k̲asaasdläʼánggang # ;
+Neg+3pl+Bias+Imm+Pres:%>ʼángʼwaaʼuuj # ;
+Neg+3pl+Bias+Simp+Pres:%>ʼángʼwaaʼuujang # ;
+Neg+3pl+Res:%>ʼángʼwaaäsaaʼuujang # ;
+Neg+3pl+Bias+Interr+Pres:%>ʼángʼwaaʼus # ;
+Neg+3pl+Bias+Interr+Past:%>ʼángʼwaaʼujaa # ;
+Neg+3pl+Bias+Interr+Past+Hab:%>ʼángʼwaaʼuujaangaa # ;
+Neg+3pl+Bias+Interr+Fut:%>ʼángʼwaaäsaaʼus # ;
+Neg+3pl+Cert+Pres:%>ʼángʼwaaʼahlanggang # ;
+Neg+3pl+Cert+Past:%>ʼángʼwaaʼahlanggan # ;
+Neg+3pl+Cert+Past+Hab:%>ʼángʼwaaʼahlanggiinii # ;
+Neg+3pl+Cert+Fut:%>ʼángʼwaaäsaaʼahlans # ;
+Neg+3pl+Cert+Rel:%>ʼángʼwaaʼahlans # ;
+Neg+3pl+Ints+Past:%>ʼángʼaawaaʼahlang # ;
+Neg+3pl+Cont:%>ʼángʼaawaaʼahlanggaa # ;
+Neg+3pl+Ctfact+Pres:%>ʼángʼaawaaʼahlanggang # ;
+Neg+3pl+Rflx:%>ʼángʼwaaʼahl # ;
+Neg+3pl+Fut+Rflx+Interr:%>ʼángʼwaaäseehl # ;

LEXICON CLASS-IS-STEM-2-INFL !!= @CODE@
+Imm+Pres:%>a # ;
+Simp+Pres:%>áng # ;
+Dir+Past:%>an # ;
+NonFact:%>áng # ;
+Interr+Pres+Hab:%>áng # ;
+Pres+Hab:%>anggang # ;
+Pres+Hab+NonFact:%>angang # ;
+Dir+Past+Hab:%>iinii # ;
+Interr+Past+Hab:%>áangaa # ;
+Indir+Past+Hab:%>áangaan # ;
+Interr+Near+Fut:%>áng% k̲asaʼáa # ;
+Near+Fut:%>áng% k̲asaʼáang # ;
+Interr+VNear+Fut:%>áng% k̲asaasdláa # ;
+VNear+Fut:%>áng% k̲asaasdláang # ;
+Cert+Pres:%>ʼahlánggang # ;
+Cert+Past:%>ʼahlánggan # ;
+Cert+Past+Hab:%>ʼahlánggíinii # ;
+Cert+Rel:%>ʼahláns # ;
+Rflx:%>ʼahl # ;
+3pl+Interr+Pres+Hab:%>angʼwaa # ;
+3pl+Pres+Hab:%>angʼwaang # ;
+3pl+Pres+Hab+NonFact:%>angʼwaa%.ang # ;
+Neg+Pres+Hab:%>angʼanggang # ;
+Neg+Pres+Hab+NonFact:%>angʼangang # ;
+Neg+Interr+Near+Fut:%>áng% k̲asaaʼáng # ;
+Neg+Near+Fut:%>áng% k̲asaaʼánggang # ;
+Neg+Interr+VNear+Fut:%>áng% k̲asaasdläʼáng # ;
+Neg+VNear+Fut:%>áng% k̲asaasdläʼánggang # ;
+Neg+3pl+Interr+Pres+Hab:%>angʼangʼwaa # ;
+Neg+3pl+Pres+Hab:%>angʼangʼwaang # ;
+Neg+3pl+Pres+Hab+NonFact:%>angʼangʼwaa%.ang # ;

LEXICON CLASS-IS-STEM-3-INFL !!= @CODE@
+Cond-Aux2:%> # ;
+Interr+Past:%>áa # ;
+Indir+Past:%>áan # ;
+Rel+Evid:%>áas # ;
+Past+NonFact:%>áa%.ang # ;
+Ints+Past:%>áaʼahlang # ;
+Cont:%>áaʼahlanggaa # ;
+Ctfact+Pres:%>áaʼahlanggang # ;


LEXICON CLASS-UHL !!= @CODE@
+V:uhl                  CLASS-UHL-STEM-1-INFL ;
+V:úl                   CLASS-UHL-STEM-2-INFL ;
+V:wáal                 CLASS-UHL-STEM-3-INFL ;
+V+Ext:uhldaal          CLASS-AAL-INFL  ;
+V+Circum:uhlgwaang     CLASS-AANG-INFL  ;
+V+Stand-Sg:uhlgyaʼáng            CLASS-ANG-STEM-1-INFL  ;
+V+Stand-Sg:uhlgyaʼáang           CLASS-ANG-STEM-2-INFL  ;
+V+Stand-Pl:uhlgyaʼáang           CLASS-AANG-INFL  ;
+V+Order:uhlhahl                  CLASS-AHL-INFL  ;
+V+Incep:uhlhid                   CLASS-ID-STEM-1-INFL  ;
+V+Incep:uhlhíid                  CLASS-ID-STEM-2-INFL  ;
+V+Almost:uhlsgä                  CLASS-A-STEM-1-INFL  ;
+V+Almost:uhlsgáa                 CLASS-A-STEM-2-INFL  ;
+V+Nocturn:uhlʼuhlä               CLASS-A-STEM-1-INFL  ;
+V+Nocturn:uhlʼuhláa              CLASS-A-STEM-2-INFL  ;
+V+Sit-Sg:uhlʼwä                  CLASS-A-STEM-1-INFL  ;
+V+Sit-Sg:uhlʼwáa                 CLASS-A-STEM-2-INFL  ;
+V+Sit-Pl:uhlʼwaʼáang             CLASS-AANG-INFL  ;
+V+Nocturn+Distrib:uhlʼuhláaʼagang   CLASS-ANG-STEM-1-INFL  ;
+V+Nocturn+Distrib:uhlʼuhláaʼagaang  CLASS-ANG-STEM-2-INFL  ;
+V+Order+Distrib:uhlháalagang        CLASS-ANG-STEM-1-INFL  ;
+V+Order+Distrib:uhlháalaagaang      CLASS-ANG-STEM-2-INFL  ;
+V+Order+Incep:uhlhahlhid         CLASS-ID-STEM-1-INFL  ;
+V+Order+Incep:uhlhahlhíid        CLASS-ID-STEM-2-INFL  ;
+V+Order+Almost:uhlhahlsgä        CLASS-A-STEM-1-INFL  ;
+V+Order+Almost:uhlhahlsgáa       CLASS-A-STEM-2-INFL  ;
+V+Order+Nocturn:uhlhahlʼuhlä     CLASS-A-STEM-1-INFL  ;
+V+Order+Nocturn:uhlhahlʼuhláa    CLASS-A-STEM-2-INFL  ;
+V+Incep+Order:uhlhidhahl         CLASS-AHL-INFL  ;
+V+Incep+Almost:uhlhidsgä         CLASS-A-STEM-1-INFL  ;
+V+Incep+Almost:uhlhidsgáa        CLASS-A-STEM-2-INFL  ;
+V+Nocturn+Order:uhlʼuhlahahl     CLASS-AHL-INFL  ;

LEXICON CLASS-UHL-STEM-1-INFL !!= @CODE@
+Cond-Aux1:%> # ;
+Sg+Impv:%> # ;
+Interr+Simp+Pres:%> # ;
+Rel:%>s # ;
+Interr+Fut+Long:%>äsáa # ;
+Interr+Fut+Short:%>äs # ;
+Simp+Fut:%>äsáang # ;
+Imm+Fut:%>äsga # ;
+Rel+Fut:%>äsáas # ;
+Fut+NonFact:%>äsáa%.ang # ;
+Bias+Imm+Pres:%>ʼúuj # ;
+Bias+Simp+Pres:%>ʼúujang # ;
+Res:%>äsáaʼuujang # ;
+Bias+Interr+Pres:%>ʼus # ;
+Bias+Interr+Past:%>ʼujáa # ;
+Bias+Interr+Past+Hab:%>ʼúujaangaa # ;
+Bias+Interr+Fut:%>äsáaʼus # ;
+Cert+Fut:%>äsáaʼahlans # ;
+Fut+Rflx+Interr:%>äséehl # ;
+Pl+Impv:%>ʼúu # ;
+3pl+Imm+Pres:%>ʼwáa # ;
+3pl+Interr+Simp+Pres:%>ʼwáa # ;
+3pl+Simp+Pres:%>ʼwáang # ;
+3pl+Dir+Past:%>ʼwägán # ;
+3pl+Interr+Past:%>ʼáawaa # ;
+3pl+Indir+Past:%>ʼáawaan # ;
+3pl+Rel:%>ʼwáas # ;
+3pl+Rel+Evid:%>ʼáawaas # ;
+3pl+NonFact:%>ʼwáa%.ang # ;
+3pl+Past+NonFact:%>ʼáawaa%.ang # ;
+3pl+Dir+Past+Hab:%>ʼwägíinii # ;
+3pl+Interr+Past+Hab:%>ʼwägáangaa # ;
+3pl+Indir+Past+Hab:%>ʼwägáangaan # ;
+3pl+Interr+Fut+Long:%>ʼwáaäsaa # ;
+3pl+Interr+Fut+Short:%>ʼwáaäs # ;
+3pl+Simp+Fut:%>ʼwáaäsaang # ;
+3pl+Imm+Fut:%>ʼwáaäsga # ;
+3pl+Rel+Fut:%>ʼwáaäsaas # ;
+3pl+Fut+NonFact:%>ʼwáaäsaa%.ang # ;
+3pl+Interr+Near+Fut:%>ʼwáa%.áng% k̲asaʼáa # ;
+3pl+Near+Fut:%>ʼwáa%.áng% k̲asaʼáang # ;
+3pl+Interr+VNear+Fut:%>ʼwáa%.áng% k̲asaasdláa # ;
+3pl+VNear+Fut:%>ʼwáa%.áng% k̲asaasdláang # ;
+3pl+Bias+Imm+Pres:%>ʼwáaʼuuj # ;
+3pl+Bias+Simp+Pres:%>ʼwáaʼuujang # ;
+3pl+Res:%>ʼwáaäsaaʼuujang # ;
+3pl+Bias+Interr+Pres:%>ʼwáaʼus # ;
+3pl+Bias+Interr+Past:%>ʼwáaʼujaa # ;
+3pl+Bias+Interr+Past+Hab:%>ʼwáaʼuujaangaa # ;
+3pl+Bias+Interr+Fut:%>ʼwáaäsaaʼus # ;
+3pl+Cert+Pres:%>ʼwáaʼahlanggang # ;
+3pl+Cert+Past:%>ʼwáaʼahlanggan # ;
+3pl+Cert+Past+Hab:%>ʼwáaʼahlanggíinii # ;
+3pl+Cert+Fut:%>ʼwáaäsaaʼahlans # ;
+3pl+Cert+Rel:%>ʼwáaʼahlans # ;
+3pl+Ints+Past:%>ʼáawaaʼahlang # ;
+3pl+Cont:%>ʼáawaaʼahlanggaa # ;
+3pl+Ctfact+Pres:%>ʼáawaaʼahlanggang # ;
+3pl+Rflx:%>ʼwáaʼahl # ;
+3pl+Fut+Rflx+Interr:%>ʼwáaäseehl # ;
+Neg+Sg+Impv:%>ʼáng # ;
+Neg+Imm+Pres:%>ʼángga # ;
+Neg+Interr+Simp+Pres:%>ʼáng # ;
+Neg+Simp+Pres:%>ʼánggang # ;
+Neg+Dir+Past:%>ʼánggan # ;
+Neg+Interr+Past:%>ʼáangaa # ;
+Neg+Indir+Past:%>ʼáangaan # ;
+Neg+Rel:%>ʼáns # ;
+Neg+Rel+Evid:%>ʼáangaas # ;
+Neg+NonFact:%>ʼangáng # ;
+Neg+Past+NonFact:%>ʼáangaa%.ang # ;
+Neg+Interr+Pres+Hab:%>ʼánggang # ;
+Neg+Dir+Past+Hab:%>ʼánggíinii # ;
+Neg+Interr+Past+Hab:%>ʼánggaangaa # ;
+Neg+Indir+Past+Hab:%>ʼánggaangaan # ;
+Neg+Interr+Fut+Long:%>ʼángäsaa # ;
+Neg+Interr+Fut+Short:%>ʼángäs # ;
+Neg+Simp+Fut:%>ʼángäsaang # ;
+Neg+Imm+Fut:%>ʼángäsga # ;
+Neg+Rel+Fut:%>ʼángäsaas # ;
+Neg+Fut+NonFact:%>ʼángäsaa%.ang # ;
+Neg+Bias+Imm+Pres:%>ʼángʼuuj # ;
+Neg+Bias+Simp+Pres:%>ʼángʼuujang # ;
+Neg+Res:%>ʼángäsaaʼuujang # ;
+Neg+Bias+Interr+Pres:%>ʼángʼus # ;
+Neg+Bias+Interr+Past:%>ʼángʼujaa # ;
+Neg+Bias+Interr+Past+Hab:%>ʼángʼuujaangaa # ;
+Neg+Bias+Interr+Fut:%>ʼángäsaaʼus # ;
+Neg+Cert+Pres:%>ʼáangʼahlanggang # ;
+Neg+Cert+Past:%>ʼáangʼahlanggan # ;
+Neg+Cert+Past+Hab:%>ʼáangʼahlanggíinii # ;
+Neg+Cert+Fut:%>ʼángäsaaʼahlans # ;
+Neg+Cert+Rel:%>ʼáangʼahlans # ;
+Neg+Ints+Past:%>ʼáangaaʼahlang # ;
+Neg+Cont:%>ʼáangaaʼahlanggaa # ;
+Neg+Ctfact+Pres:%>ʼáangaaʼahlanggang # ;
+Neg+Rflx:%>ʼáangʼahl # ;
+Neg+Fut+Rflx+Interr:%>ʼángäseehl # ;
+Neg+Pl+Impv:%>ʼángʼuu # ;
+Neg+3pl+Imm+Pres:%>ʼángʼwaa # ;
+Neg+3pl+Interr+Simp+Pres:%>ʼángʼwaa # ;
+Neg+3pl+Simp+Pres:%>ʼángʼwaang # ;
+Neg+3pl+Dir+Past:%>ʼángʼwägan # ;
+Neg+3pl+Interr+Past:%>ʼángʼaawaa # ;
+Neg+3pl+Indir+Past:%>ʼángʼaawaan # ;
+Neg+3pl+Rel:%>ʼángʼwaas # ;
+Neg+3pl+Rel+Evid:%>ʼángʼaawaas # ;
+Neg+3pl+NonFact:%>ʼángʼwaa%.ang # ;
+Neg+3pl+Past+NonFact:%>ʼángʼaawaa%.ang # ;
+Neg+3pl+Dir+Past+Hab:%>ʼángʼwägíinii # ;
+Neg+3pl+Interr+Past+Hab:%>ʼángʼwägáangaa # ;
+Neg+3pl+Indir+Past+Hab:%>ʼángʼwägáangaan # ;
+Neg+3pl+Interr+Fut+Long:%>ʼángʼwaaäsaa # ;
+Neg+3pl+Interr+Fut+Short:%>ʼángʼwaaäs # ;
+Neg+3pl+Simp+Fut:%>ʼángʼwaaäsaang # ;
+Neg+3pl+Imm+Fut:%>ʼángʼwaaäsga # ;
+Neg+3pl+Rel+Fut:%>ʼángʼwaaäsaas # ;
+Neg+3pl+Fut+NonFact:%>ʼángʼwaaäsaa%.ang # ;
+Neg+3pl+Interr+Near+Fut:%>ʼwáa%.áng% k̲asaaʼáng # ;
+Neg+3pl+Near+Fut:%>ʼwáa%.áng% k̲asaaʼánggang # ;
+Neg+3pl+Interr+VNear+Fut:%>ʼwáa%.áng% k̲asaasdläʼáng # ;
+Neg+3pl+VNear+Fut:%>ʼwáa%.áng% k̲asaasdläʼánggang # ;
+Neg+3pl+Bias+Imm+Pres:%>ʼángʼwaaʼuuj # ;
+Neg+3pl+Bias+Simp+Pres:%>ʼángʼwaaʼuujang # ;
+Neg+3pl+Res:%>ʼángʼwaaäsaaʼuujang # ;
+Neg+3pl+Bias+Interr+Pres:%>ʼángʼwaaʼus # ;
+Neg+3pl+Bias+Interr+Past:%>ʼángʼwaaʼujaa # ;
+Neg+3pl+Bias+Interr+Past+Hab:%>ʼángʼwaaʼuujaangaa # ;
+Neg+3pl+Bias+Interr+Fut:%>ʼángʼwaaäsaaʼus # ;
+Neg+3pl+Cert+Pres:%>ʼángʼwaaʼahlanggang # ;
+Neg+3pl+Cert+Past:%>ʼángʼwaaʼahlanggan # ;
+Neg+3pl+Cert+Past+Hab:%>ʼángʼwaaʼahlanggíinii # ;
+Neg+3pl+Cert+Fut:%>ʼángʼwaaäsaaʼahlans # ;
+Neg+3pl+Cert+Rel:%>ʼángʼwaaʼahlans # ;
+Neg+3pl+Ints+Past:%>ʼángʼaawaaʼahlang # ;
+Neg+3pl+Cont:%>ʼángʼaawaaʼahlanggaa # ;
+Neg+3pl+Ctfact+Pres:%>ʼángʼaawaaʼahlanggang # ;
+Neg+3pl+Rflx:%>ʼángʼwaaʼahl # ;
+Neg+3pl+Fut+Rflx+Interr:%>ʼángʼwaaäseehl # ;

LEXICON CLASS-UHL-STEM-2-INFL !!= @CODE@
+Imm+Pres:%>ga # ;
+Simp+Pres:%>gáng # ;
+Dir+Past:%>gán # ;
+NonFact:%>%.áng # ;
+Interr+Pres+Hab:%>gáng # ;
+Pres+Hab:%>gánggang # ;
+Pres+Hab+NonFact:%>gangáng # ;
+Dir+Past+Hab:%>gíinii # ;
+Interr+Past+Hab:%>gáangaa # ;
+Indir+Past+Hab:%>gáangaan # ;
+Interr+Near+Fut:%>áng% k̲asaʼáa # ;
+Near+Fut:%>áng% k̲asaʼáang # ;
+Interr+VNear+Fut:%>áng% k̲asaasdláa # ;
+VNear+Fut:%>áng% k̲asaasdláang # ;
+3pl+Interr+Pres+Hab:%>gángʼwaa # ;
+3pl+Pres+Hab:%>gángʼwaang # ;
+3pl+Pres+Hab+NonFact:%>gángʼwaa%.ang # ;
+Neg+Pres+Hab:%>gángʼanggang # ;
+Neg+Pres+Hab+NonFact:%>gángʼangang # ;
+Neg+Interr+Near+Fut:%>áng% k̲asaaʼáng # ;
+Neg+Near+Fut:%>áng% k̲asaaʼánggang # ;
+Neg+Interr+VNear+Fut:%>áng% k̲asaasdläʼáng # ;
+Neg+VNear+Fut:%>áng% k̲asaasdläʼánggang # ;
+Neg+3pl+Interr+Pres+Hab:%>gángʼangʼwaa # ;
+Neg+3pl+Pres+Hab:%>gángʼangʼwaang # ;
+Neg+3pl+Pres+Hab+NonFact:%>gángʼangʼwaa%.ang # ;

LEXICON CLASS-UHL-STEM-3-INFL !!= @CODE@
+Cond-Aux2:%> # ;
+Interr+Past:aa # ;
+Indir+Past:aan # ;
+Rel+Evid:aas # ;
+Past+NonFact:aa%.ang # ;
+Cert+Pres:ʼahlanggang # ;
+Cert+Past:ʼahlanggan # ;
+Cert+Past+Hab:ʼahlanggiinii # ;
+Cert+Rel:ʼahlans # ;
+Ints+Past:aaʼahlang # ;
+Cont:aaʼahlanggaa # ;
+Ctfact+Pres:aaʼahlanggang # ;
+Rflx:ʼahl # ;


LEXICON CLASS-US !!= @CODE@
+V:us                  CLASS-US-STEM-1-INFL ;
+V:uj                  CLASS-US-STEM-2-INFL ;
+V:wíij                CLASS-US-STEM-3-INFL ;
+V+Ext:usdáal          CLASS-AAL-INFL  ;
+V+Circum:usgwáang     CLASS-AANG-INFL  ;
+V+Stand-Sg:usgyaʼáng            CLASS-ANG-STEM-1-INFL  ;
+V+Stand-Sg:usgyaʼáang           CLASS-ANG-STEM-2-INFL  ;
+V+Stand-Pl:usgyaʼáang           CLASS-AANG-INFL  ;
+V+Order:ushahl                  CLASS-AHL-INFL  ;
+V+Incep:ushid                   CLASS-ID-STEM-1-INFL  ;
+V+Incep:ushíid                  CLASS-ID-STEM-2-INFL  ;
+V+Almost:usgä                  CLASS-A-STEM-1-INFL  ;
+V+Almost:ussgáa                 CLASS-A-STEM-2-INFL  ;
+V+Nocturn:usʼuhlä               CLASS-A-STEM-1-INFL  ;
+V+Nocturn:usʼuhláa              CLASS-A-STEM-2-INFL  ;
+V+Sit-Sg:usʼwä                  CLASS-A-STEM-1-INFL  ;
+V+Sit-Sg:usʼwáa                 CLASS-A-STEM-2-INFL  ;
+V+Sit-Pl:usʼwaʼáang             CLASS-AANG-INFL  ;
+V+Nocturn+Distrib:usʼuhláaʼagang   CLASS-ANG-STEM-1-INFL  ;
+V+Nocturn+Distrib:usʼuhláaʼagaang  CLASS-ANG-STEM-2-INFL  ;
+V+Order+Distrib:usháalagang        CLASS-ANG-STEM-1-INFL  ;
+V+Order+Distrib:usháalaagaang      CLASS-ANG-STEM-2-INFL  ;
+V+Order+Incep:ushahlhid         CLASS-ID-STEM-1-INFL  ;
+V+Order+Incep:ushahlhíid        CLASS-ID-STEM-2-INFL  ;
+V+Order+Almost:ushahlsgä        CLASS-A-STEM-1-INFL  ;
+V+Order+Almost:ushahlsgáa       CLASS-A-STEM-2-INFL  ;
+V+Order+Nocturn:ushahlʼuhlä     CLASS-A-STEM-1-INFL  ;
+V+Order+Nocturn:ushahlʼuhláa    CLASS-A-STEM-2-INFL  ;
+V+Incep+Order:ushidhahl         CLASS-AHL-INFL  ;
+V+Incep+Almost:ushidsgä         CLASS-A-STEM-1-INFL  ;
+V+Incep+Almost:ushidsgáa        CLASS-A-STEM-2-INFL  ;
+V+Nocturn+Order:usʼuhlahahl     CLASS-AHL-INFL  ;

LEXICON CLASS-US-STEM-1-INFL !!= @CODE@
+Cond-Aux1:%> # ;
+Sg+Impv:%> # ;
+Interr+Simp+Pres:%> # ;
+Rel:%>s # ;
+Interr+Fut+Long:%>äsáa # ;
+Interr+Fut+Short:%>äs # ;
+Simp+Fut:%>äsáang # ;
+Imm+Fut:%>äsga # ;
+Rel+Fut:%>äsáas # ;
+Fut+NonFact:%>äsáa%.ang # ;
+Bias+Imm+Pres:%>ʼúuj # ;
+Bias+Simp+Pres:%>ʼúujang # ;
+Res:%>äsáaʼuujang # ;
+Bias+Interr+Pres:%>ʼus # ;
+Bias+Interr+Past:%>ʼujáa # ;
+Bias+Interr+Past+Hab:%>ʼúujaangaa # ;
+Bias+Interr+Fut:%>äsáaʼus # ;
+Cert+Fut:%>äsáaʼahlans # ;
+Fut+Rflx+Interr:%>äséehl # ;
+Pl+Impv:%>ʼúu # ;
+3pl+Imm+Pres:%>ʼwáa # ;
+3pl+Interr+Simp+Pres:%>ʼwáa # ;
+3pl+Simp+Pres:%>ʼwáang # ;
+3pl+Dir+Past:%>ʼwägán # ;
+3pl+Interr+Past:%>ʼáawaa # ;
+3pl+Indir+Past:%>ʼáawaan # ;
+3pl+Rel:%>ʼwáas # ;
+3pl+Rel+Evid:%>ʼáawaas # ;
+3pl+NonFact:%>ʼwáa%.ang # ;
+3pl+Past+NonFact:%>ʼáawaa%.ang # ;
+3pl+Dir+Past+Hab:%>ʼwägíinii # ;
+3pl+Interr+Past+Hab:%>ʼwägáangaa # ;
+3pl+Indir+Past+Hab:%>ʼwägáangaan # ;
+3pl+Interr+Fut+Long:%>ʼwáaäsaa # ;
+3pl+Interr+Fut+Short:%>ʼwáaäs # ;
+3pl+Simp+Fut:%>ʼwáaäsaang # ;
+3pl+Imm+Fut:%>ʼwáaäsga # ;
+3pl+Rel+Fut:%>ʼwáaäsaas # ;
+3pl+Fut+NonFact:%>ʼwáaäsaa%.ang # ;
+3pl+Interr+Near+Fut:%>ʼwáa%.ang% k̲asaʼáa # ;
+3pl+Near+Fut:%>ʼwáa%.ang% k̲asaʼáang # ;
+3pl+Interr+VNear+Fut:%>ʼwáa%.ang% k̲asaasdláa # ;
+3pl+VNear+Fut:%>ʼwáa%.ang% k̲asaasdláang # ;
+3pl+Bias+Imm+Pres:%>ʼwáaʼuuj # ;
+3pl+Bias+Simp+Pres:%>ʼwáaʼuujang # ;
+3pl+Res:%>ʼwáaäsaaʼuujang # ;
+3pl+Bias+Interr+Pres:%>ʼwáaʼus # ;
+3pl+Bias+Interr+Past:%>ʼwáaʼujaa # ;
+3pl+Bias+Interr+Past+Hab:%>ʼwáaʼuujaangaa # ;
+3pl+Bias+Interr+Fut:%>ʼwáaäsaaʼus # ;
+3pl+Cert+Pres:%>ʼwáaʼahlanggang # ;
+3pl+Cert+Past:%>ʼwáaʼahlanggan # ;
+3pl+Cert+Past+Hab:%>ʼwáaʼahlanggiinii # ;
+3pl+Cert+Fut:%>ʼwáaäsaaʼahlans # ;
+3pl+Cert+Rel:%>ʼwáaʼahlans # ;
+3pl+Ints+Past:%>ʼáawaaʼahlang # ;
+3pl+Cont:%>ʼáawaaʼahlanggaa # ;
+3pl+Ctfact+Pres:%>ʼáawaaʼahlanggang # ;
+3pl+Rflx:%>ʼwáaʼahl # ;
+3pl+Fut+Rflx+Interr:%>ʼwáaäseehl # ;
+Neg+Sg+Impv:%>ʼáng # ;
+Neg+Imm+Pres:%>ʼángga # ;
+Neg+Interr+Simp+Pres:%>ʼáng # ;
+Neg+Simp+Pres:%>ʼánggang # ;
+Neg+Dir+Past:%>ʼánggan # ;
+Neg+Interr+Past:%>ʼáangaa # ;
+Neg+Indir+Past:%>ʼáangaan # ;
+Neg+Rel:%>ʼáns # ;
+Neg+Rel+Evid:%>ʼáangaas # ;
+Neg+NonFact:%>ʼangáng # ;
+Neg+Past+NonFact:%>ʼáangaa%.ang # ;
+Neg+Interr+Pres+Hab:%>ʼánggang # ;
+Neg+Dir+Past+Hab:%>ʼánggiinii # ;
+Neg+Interr+Past+Hab:%>ʼánggaangaa # ;
+Neg+Indir+Past+Hab:%>ʼánggaangaan # ;
+Neg+Interr+Fut+Long:%>ʼángäsaa # ;
+Neg+Interr+Fut+Short:%>ʼángäs # ;
+Neg+Simp+Fut:%>ʼángäsaang # ;
+Neg+Imm+Fut:%>ʼángäsga # ;
+Neg+Rel+Fut:%>ʼángäsaas # ;
+Neg+Fut+NonFact:%>ʼángäsaa%.ang # ;
+Neg+Bias+Imm+Pres:%>ʼángʼuuj # ;
+Neg+Bias+Simp+Pres:%>ʼángʼuujang # ;
+Neg+Res:%>ʼángäsaaʼuujang # ;
+Neg+Bias+Interr+Pres:%>ʼángʼus # ;
+Neg+Bias+Interr+Past:%>ʼángʼujaa # ;
+Neg+Bias+Interr+Past+Hab:%>ʼángʼuujaangaa # ;
+Neg+Bias+Interr+Fut:%>ʼángäsaaʼus # ;
+Neg+Cert+Pres:%>ʼáangʼahlanggang # ;
+Neg+Cert+Past:%>ʼáangʼahlanggan # ;
+Neg+Cert+Past+Hab:%>ʼáangʼahlanggiinii # ;
+Neg+Cert+Fut:%>ʼángäsaaʼahlans # ;
+Neg+Cert+Rel:%>ʼáangʼahlans # ;
+Neg+Ints+Past:%>ʼáangaaʼahlang # ;
+Neg+Cont:%>ʼáangaaʼahlanggaa # ;
+Neg+Ctfact+Pres:%>ʼáangaaʼahlanggang # ;
+Neg+Rflx:%>ʼáangʼahl # ;
+Neg+Fut+Rflx+Interr:%>ʼángäseehl # ;
+Neg+Pl+Impv:%>ʼángʼuu # ;
+Neg+3pl+Imm+Pres:%>ʼángʼwaa # ;
+Neg+3pl+Interr+Simp+Pres:%>ʼángʼwaa # ;
+Neg+3pl+Simp+Pres:%>ʼángʼwaang # ;
+Neg+3pl+Dir+Past:%>ʼángʼwägan # ;
+Neg+3pl+Interr+Past:%>ʼángʼaawaa # ;
+Neg+3pl+Indir+Past:%>ʼángʼaawaan # ;
+Neg+3pl+Rel:%>ʼángʼwaas # ;
+Neg+3pl+Rel+Evid:%>ʼángʼaawaas # ;
+Neg+3pl+NonFact:%>ʼángʼwaa%.ang # ;
+Neg+3pl+Past+NonFact:%>ʼángʼaawaa%.ang # ;
+Neg+3pl+Dir+Past+Hab:%>ʼángʼwägiinii # ;
+Neg+3pl+Interr+Past+Hab:%>ʼángʼwägaangaa # ;
+Neg+3pl+Indir+Past+Hab:%>ʼángʼwägaangaan # ;
+Neg+3pl+Interr+Fut+Long:%>ʼángʼwaaäsaa # ;
+Neg+3pl+Interr+Fut+Short:%>ʼángʼwaaäs # ;
+Neg+3pl+Simp+Fut:%>ʼángʼwaaäsaang # ;
+Neg+3pl+Imm+Fut:%>ʼángʼwaaäsga # ;
+Neg+3pl+Rel+Fut:%>ʼángʼwaaäsaas # ;
+Neg+3pl+Fut+NonFact:%>ʼángʼwaaäsaa%.ang # ;
+Neg+3pl+Interr+Near+Fut:%>ʼwáa%.ang% k̲asaaʼáng # ;
+Neg+3pl+Near+Fut:%>ʼwáa%.ang% k̲asaaʼánggang # ;
+Neg+3pl+Interr+VNear+Fut:%>ʼwáa%.ang% k̲asaasdläʼáng # ;
+Neg+3pl+VNear+Fut:%>ʼwáa%.ang% k̲asaasdläʼánggang # ;
+Neg+3pl+Bias+Imm+Pres:%>ʼángʼwaaʼuuj # ;
+Neg+3pl+Bias+Simp+Pres:%>ʼángʼwaaʼuujang # ;
+Neg+3pl+Res:%>ʼángʼwaaäsaaʼuujang # ;
+Neg+3pl+Bias+Interr+Pres:%>ʼángʼwaaʼus # ;
+Neg+3pl+Bias+Interr+Past:%>ʼángʼwaaʼujaa # ;
+Neg+3pl+Bias+Interr+Past+Hab:%>ʼángʼwaaʼuujaangaa # ;
+Neg+3pl+Bias+Interr+Fut:%>ʼángʼwaaäsaaʼus # ;
+Neg+3pl+Cert+Pres:%>ʼángʼwaaʼahlanggang # ;
+Neg+3pl+Cert+Past:%>ʼángʼwaaʼahlanggan # ;
+Neg+3pl+Cert+Past+Hab:%>ʼángʼwaaʼahlanggiinii # ;
+Neg+3pl+Cert+Fut:%>ʼángʼwaaäsaaʼahlans # ;
+Neg+3pl+Cert+Rel:%>ʼángʼwaaʼahlans # ;
+Neg+3pl+Ints+Past:%>ʼángʼaawaaʼahlang # ;
+Neg+3pl+Cont:%>ʼángʼaawaaʼahlanggaa # ;
+Neg+3pl+Ctfact+Pres:%>ʼángʼaawaaʼahlanggang # ;
+Neg+3pl+Rflx:%>ʼángʼwaaʼahl # ;
+Neg+3pl+Fut+Rflx+Interr:%>ʼángʼwaaäseehl # ;

LEXICON CLASS-US-STEM-2-INFL !!= @CODE@
+Imm+Pres:%>a # ;
+Simp+Pres:%>áng # ;
+Dir+Past:%>án # ;
+NonFact:%>áng # ;
+Interr+Pres+Hab:%>áng # ;
+Pres+Hab:%>ánggang # ;
+Pres+Hab+NonFact:%>ángang # ;
+Dir+Past+Hab:%>íinii # ;
+Interr+Past+Hab:%>áangaa # ;
+Indir+Past+Hab:%>áangaan # ;
+Interr+Near+Fut:%>áng% k̲asaʼáa # ;
+Near+Fut:%>áng% k̲asaʼáang # ;
+Interr+VNear+Fut:%>áng% k̲asaasdláa # ;
+VNear+Fut:%>áng% k̲asaasdláang # ;
+Cert+Pres:%>ʼahlánggang # ;
+Cert+Past:%>ʼahlánggan # ;
+Cert+Past+Hab:%>ʼahlánggiinii # ;
+Cert+Rel:%>ʼahláns # ;
+Rflx:%>ʼahl # ;
+3pl+Interr+Pres+Hab:%>ángʼwaa # ;
+3pl+Pres+Hab:%>ángʼwaang # ;
+3pl+Pres+Hab+NonFact:%>ángʼwaa%.ang # ;
+Neg+Pres+Hab:%>ángʼanggang # ;
+Neg+Pres+Hab+NonFact:%>ángʼangang # ;
+Neg+Interr+Near+Fut:%>áng% k̲asaaʼáng # ;
+Neg+Near+Fut:%>áng% k̲asaaʼánggang # ;
+Neg+Interr+VNear+Fut:%>áng% k̲asaasdläʼáng # ;
+Neg+VNear+Fut:%>áng% k̲asaasdläʼánggang # ;
+Neg+3pl+Interr+Pres+Hab:%>ángʼangʼwaa # ;
+Neg+3pl+Pres+Hab:%>ángʼangʼwaang # ;
+Neg+3pl+Pres+Hab+NonFact:%>ángʼangʼwaa%.ang # ;

LEXICON CLASS-US-STEM-3-INFL !!= @CODE@
+Cond-Aux2:%> # ;
+Interr+Past:%>áa # ;
+Indir+Past:%>áan # ;
+Rel+Evid:%>áas # ;
+Past+NonFact:%>áa%.ang # ;
+Ints+Past:%>áaʼahlang # ;
+Cont:%>áaʼahlanggaa # ;
+Ctfact+Pres:%>áaʼahlanggang # ;


LEXICON CLASS-UUHL !!= @CODE@
+V:úuhl                  CLASS-UUHL-STEM-1-INFL ;
+V:úl                    CLASS-UUHL-STEM-2-INFL ;
+V:wáal                  CLASS-UUHL-STEM-3-INFL ;
+V+Ext:úuhldaal          CLASS-AAL-INFL  ;
+V+Circum:úuhlgwaang     CLASS-AANG-INFL  ;
+V+Stand-Sg:úuhlgyaʼáng            CLASS-ANG-STEM-1-INFL  ;
+V+Stand-Sg:úuhlgyaʼáang           CLASS-ANG-STEM-2-INFL  ;
+V+Stand-Pl:úuhlgyaʼáang           CLASS-AANG-INFL  ;
+V+Order:úuhlhahl                  CLASS-AHL-INFL  ;
+V+Incep:úuhlhid                   CLASS-ID-STEM-1-INFL  ;
+V+Incep:úuhlhíid                  CLASS-ID-STEM-2-INFL  ;
+V+Almost:úuhlsgä                  CLASS-A-STEM-1-INFL  ;
+V+Almost:úuhlsgáa                 CLASS-A-STEM-2-INFL  ;
+V+Nocturn:úuhlʼuhlä               CLASS-A-STEM-1-INFL  ;
+V+Nocturn:úuhlʼuhláa              CLASS-A-STEM-2-INFL  ;
+V+Sit-Sg:úuhlʼwä                  CLASS-A-STEM-1-INFL  ;
+V+Sit-Sg:úuhlʼwáa                 CLASS-A-STEM-2-INFL  ;
+V+Sit-Pl:úuhlʼwaʼáang             CLASS-AANG-INFL  ;
+V+Nocturn+Distrib:úuhlʼuhláaʼagang   CLASS-ANG-STEM-1-INFL  ;
+V+Nocturn+Distrib:úuhlʼuhláaʼagaang  CLASS-ANG-STEM-2-INFL  ;
+V+Order+Distrib:úuhlháalagang        CLASS-ANG-STEM-1-INFL  ;
+V+Order+Distrib:úuhlháalaagaang      CLASS-ANG-STEM-2-INFL  ;
+V+Order+Incep:úuhlhahlhid         CLASS-ID-STEM-1-INFL  ;
+V+Order+Incep:úuhlhahlhíid        CLASS-ID-STEM-2-INFL  ;
+V+Order+Almost:úuhlhahlsgä        CLASS-A-STEM-1-INFL  ;
+V+Order+Almost:úuhlhahlsgáa       CLASS-A-STEM-2-INFL  ;
+V+Order+Nocturn:úuhlhahlʼuhlä     CLASS-A-STEM-1-INFL  ;
+V+Order+Nocturn:úuhlhahlʼuhláa    CLASS-A-STEM-2-INFL  ;
+V+Incep+Order:úuhlhidhahl         CLASS-AHL-INFL  ;
+V+Incep+Almost:úuhlhidsgä         CLASS-A-STEM-1-INFL  ;
+V+Incep+Almost:úuhlhidsgáa        CLASS-A-STEM-2-INFL  ;
+V+Nocturn+Order:úuhlʼuhlahahl     CLASS-AHL-INFL  ;

LEXICON CLASS-UUHL-STEM-1-INFL !!= @CODE@
+Cond-Aux1:%> # ;
+Sg+Impv:%> # ;
+Interr+Simp+Pres:%> # ;
+Rel:%>s # ;
+Interr+Fut+Long:%>äsáa # ;
+Interr+Fut+Short:%>äs # ;
+Simp+Fut:%>äsáang # ;
+Imm+Fut:%>äsga # ;
+Rel+Fut:%>äsáas # ;
+Fut+NonFact:%>äsáa%.ang # ;
+Bias+Imm+Pres:%>ʼúuj # ;
+Bias+Simp+Pres:%>ʼúujang # ;
+Res:%>äsáaʼuujang # ;
+Bias+Interr+Pres:%>ʼus # ;
+Bias+Interr+Past:%>ʼujáa # ;
+Bias+Interr+Past+Hab:%>ʼúujaangaa # ;
+Bias+Interr+Fut:%>äsáaʼus # ;
+Cert+Fut:%>äsáaʼahlans # ;
+Fut+Rflx+Interr:%>äséehl # ;
+Pl+Impv:%>ʼúu # ;
+3pl+Imm+Pres:%>ʼwáa # ;
+3pl+Interr+Simp+Pres:%>ʼwáa # ;
+3pl+Simp+Pres:%>ʼwáang # ;
+3pl+Dir+Past:%>ʼwägán # ;
+3pl+Interr+Past:%>ʼáawaa # ;
+3pl+Indir+Past:%>ʼáawaan # ;
+3pl+Rel:%>ʼwáas # ;
+3pl+Rel+Evid:%>ʼáawaas # ;
+3pl+NonFact:%>ʼwáa%.ang # ;
+3pl+Past+NonFact:%>ʼáawaa%.ang # ;
+3pl+Dir+Past+Hab:%>ʼwägíinii # ;
+3pl+Interr+Past+Hab:%>ʼwägáangaa # ;
+3pl+Indir+Past+Hab:%>ʼwägáangaan # ;
+3pl+Interr+Fut+Long:%>ʼwáaäsaa # ;
+3pl+Interr+Fut+Short:%>ʼwáaäs # ;
+3pl+Simp+Fut:%>ʼwáaäsaang # ;
+3pl+Imm+Fut:%>ʼwáaäsga # ;
+3pl+Rel+Fut:%>ʼwáaäsaas # ;
+3pl+Fut+NonFact:%>ʼwáaäsaa%.ang # ;
+3pl+Interr+Near+Fut:%>ʼwáa%.áng% k̲asaʼáa # ;
+3pl+Near+Fut:%>ʼwáa%.áng% k̲asaʼáang # ;
+3pl+Interr+VNear+Fut:%>ʼwáa%.áng% k̲asaasdláa # ;
+3pl+VNear+Fut:%>ʼwáa%.áng% k̲asaasdláang # ;
+3pl+Bias+Imm+Pres:%>ʼwáaʼuuj # ;
+3pl+Bias+Simp+Pres:%>ʼwáaʼuujang # ;
+3pl+Res:%>ʼwáaäsaaʼuujang # ;
+3pl+Bias+Interr+Pres:%>ʼwáaʼus # ;
+3pl+Bias+Interr+Past:%>ʼwáaʼujaa # ;
+3pl+Bias+Interr+Past+Hab:%>ʼwáaʼuujaangaa # ;
+3pl+Bias+Interr+Fut:%>ʼwáaäsaaʼus # ;
+3pl+Cert+Pres:%>ʼwáaʼahlanggang # ;
+3pl+Cert+Past:%>ʼwáaʼahlanggan # ;
+3pl+Cert+Past+Hab:%>ʼwáaʼahlanggíinii # ;
+3pl+Cert+Fut:%>ʼwáaäsaaʼahlans # ;
+3pl+Cert+Rel:%>ʼwáaʼahlans # ;
+3pl+Ints+Past:%>ʼáawaaʼahlang # ;
+3pl+Cont:%>ʼáawaaʼahlanggaa # ;
+3pl+Ctfact+Pres:%>ʼáawaaʼahlanggang # ;
+3pl+Rflx:%>ʼwáaʼahl # ;
+3pl+Fut+Rflx+Interr:%>ʼwáaäseehl # ;
+Neg+Sg+Impv:%>ʼáng # ;
+Neg+Imm+Pres:%>ʼángga # ;
+Neg+Interr+Simp+Pres:%>ʼáng # ;
+Neg+Simp+Pres:%>ʼánggang # ;
+Neg+Dir+Past:%>ʼánggan # ;
+Neg+Interr+Past:%>ʼáangaa # ;
+Neg+Indir+Past:%>ʼáangaan # ;
+Neg+Rel:%>ʼáns # ;
+Neg+Rel+Evid:%>ʼáangaas # ;
+Neg+NonFact:%>ʼangáng # ;
+Neg+Past+NonFact:%>ʼáangaa%.ang # ;
+Neg+Interr+Pres+Hab:%>ʼánggang # ;
+Neg+Dir+Past+Hab:%>ʼánggíinii # ;
+Neg+Interr+Past+Hab:%>ʼánggaangaa # ;
+Neg+Indir+Past+Hab:%>ʼánggaangaan # ;
+Neg+Interr+Fut+Long:%>ʼángäsaa # ;
+Neg+Interr+Fut+Short:%>ʼángäs # ;
+Neg+Simp+Fut:%>ʼángäsaang # ;
+Neg+Imm+Fut:%>ʼángäsga # ;
+Neg+Rel+Fut:%>ʼángäsaas # ;
+Neg+Fut+NonFact:%>ʼángäsaa%.ang # ;
+Neg+Bias+Imm+Pres:%>ʼángʼuuj # ;
+Neg+Bias+Simp+Pres:%>ʼángʼuujang # ;
+Neg+Res:%>ʼángäsaaʼuujang # ;
+Neg+Bias+Interr+Pres:%>ʼángʼus # ;
+Neg+Bias+Interr+Past:%>ʼángʼujaa # ;
+Neg+Bias+Interr+Past+Hab:%>ʼángʼuujaangaa # ;
+Neg+Bias+Interr+Fut:%>ʼángäsaaʼus # ;
+Neg+Cert+Pres:%>ʼáangʼahlanggang # ;
+Neg+Cert+Past:%>ʼáangʼahlanggan # ;
+Neg+Cert+Past+Hab:%>ʼáangʼahlanggíinii # ;
+Neg+Cert+Fut:%>ʼángäsaaʼahlans # ;
+Neg+Cert+Rel:%>ʼáangʼahlans # ;
+Neg+Ints+Past:%>ʼáangaaʼahlang # ;
+Neg+Cont:%>ʼáangaaʼahlanggaa # ;
+Neg+Ctfact+Pres:%>ʼáangaaʼahlanggang # ;
+Neg+Rflx:%>ʼáangʼahl # ;
+Neg+Fut+Rflx+Interr:%>ʼángäseehl # ;
+Neg+Pl+Impv:%>ʼángʼuu # ;
+Neg+3pl+Imm+Pres:%>ʼángʼwaa # ;
+Neg+3pl+Interr+Simp+Pres:%>ʼángʼwaa # ;
+Neg+3pl+Simp+Pres:%>ʼángʼwaang # ;
+Neg+3pl+Dir+Past:%>ʼángʼwägan # ;
+Neg+3pl+Interr+Past:%>ʼángʼaawaa # ;
+Neg+3pl+Indir+Past:%>ʼángʼaawaan # ;
+Neg+3pl+Rel:%>ʼángʼwaas # ;
+Neg+3pl+Rel+Evid:%>ʼángʼaawaas # ;
+Neg+3pl+NonFact:%>ʼángʼwaa%.ang # ;
+Neg+3pl+Past+NonFact:%>ʼángʼaawaa%.ang # ;
+Neg+3pl+Dir+Past+Hab:%>ʼángʼwägíinii # ;
+Neg+3pl+Interr+Past+Hab:%>ʼángʼwägáangaa # ;
+Neg+3pl+Indir+Past+Hab:%>ʼángʼwägáangaan # ;
+Neg+3pl+Interr+Fut+Long:%>ʼángʼwaaäsaa # ;
+Neg+3pl+Interr+Fut+Short:%>ʼángʼwaaäs # ;
+Neg+3pl+Simp+Fut:%>ʼángʼwaaäsaang # ;
+Neg+3pl+Imm+Fut:%>ʼángʼwaaäsga # ;
+Neg+3pl+Rel+Fut:%>ʼángʼwaaäsaas # ;
+Neg+3pl+Fut+NonFact:%>ʼángʼwaaäsaa%.ang # ;
+Neg+3pl+Interr+Near+Fut:%>ʼwáa%.áng% k̲asaaʼáng # ;
+Neg+3pl+Near+Fut:%>ʼwáa%.áng% k̲asaaʼánggang # ;
+Neg+3pl+Interr+VNear+Fut:%>ʼwáa%.áng% k̲asaasdläʼáng # ;
+Neg+3pl+VNear+Fut:%>ʼwáa%.áng% k̲asaasdläʼánggang # ;
+Neg+3pl+Bias+Imm+Pres:%>ʼángʼwaaʼuuj # ;
+Neg+3pl+Bias+Simp+Pres:%>ʼángʼwaaʼuujang # ;
+Neg+3pl+Res:%>ʼángʼwaaäsaaʼuujang # ;
+Neg+3pl+Bias+Interr+Pres:%>ʼángʼwaaʼus # ;
+Neg+3pl+Bias+Interr+Past:%>ʼángʼwaaʼujaa # ;
+Neg+3pl+Bias+Interr+Past+Hab:%>ʼángʼwaaʼuujaangaa # ;
+Neg+3pl+Bias+Interr+Fut:%>ʼángʼwaaäsaaʼus # ;
+Neg+3pl+Cert+Pres:%>ʼángʼwaaʼahlanggang # ;
+Neg+3pl+Cert+Past:%>ʼángʼwaaʼahlanggan # ;
+Neg+3pl+Cert+Past+Hab:%>ʼángʼwaaʼahlanggíinii # ;
+Neg+3pl+Cert+Fut:%>ʼángʼwaaäsaaʼahlans # ;
+Neg+3pl+Cert+Rel:%>ʼángʼwaaʼahlans # ;
+Neg+3pl+Ints+Past:%>ʼángʼaawaaʼahlang # ;
+Neg+3pl+Cont:%>ʼángʼaawaaʼahlanggaa # ;
+Neg+3pl+Ctfact+Pres:%>ʼángʼaawaaʼahlanggang # ;
+Neg+3pl+Rflx:%>ʼángʼwaaʼahl # ;
+Neg+3pl+Fut+Rflx+Interr:%>ʼángʼwaaäseehl # ;

LEXICON CLASS-UUHL-STEM-2-INFL !!= @CODE@
+Imm+Pres:%>ga # ;
+Simp+Pres:%>gáng # ;
+Dir+Past:%>gán # ;
+NonFact:%>%.áng # ;
+Interr+Pres+Hab:%>gáng # ;
+Pres+Hab:%>gánggang # ;
+Pres+Hab+NonFact:%>gangáng # ;
+Dir+Past+Hab:%>gíinii # ;
+Interr+Past+Hab:%>gáangaa # ;
+Indir+Past+Hab:%>gáangaan # ;
+Interr+Near+Fut:%>áng% k̲asaʼáa # ;
+Near+Fut:%>áng% k̲asaʼáang # ;
+Interr+VNear+Fut:%>áng% k̲asaasdláa # ;
+VNear+Fut:%>áng% k̲asaasdláang # ;
+3pl+Interr+Pres+Hab:%>gángʼwaa # ;
+3pl+Pres+Hab:%>gángʼwaang # ;
+3pl+Pres+Hab+NonFact:%>gángʼwaa%.ang # ;
+Neg+Pres+Hab:%>gángʼanggang # ;
+Neg+Pres+Hab+NonFact:%>gángʼangang # ;
+Neg+Interr+Near+Fut:%>áng% k̲asaaʼáng # ;
+Neg+Near+Fut:%>áng% k̲asaaʼánggang # ;
+Neg+Interr+VNear+Fut:%>áng% k̲asaasdläʼáng # ;
+Neg+VNear+Fut:%>áng% k̲asaasdläʼánggang # ;
+Neg+3pl+Interr+Pres+Hab:%>gángʼangʼwaa # ;
+Neg+3pl+Pres+Hab:%>gángʼangʼwaang # ;
+Neg+3pl+Pres+Hab+NonFact:%>gángʼangʼwaa%.ang # ;

LEXICON CLASS-UUHL-STEM-3-INFL !!= @CODE@
+Cond-Aux1:%> # ;
+Interr+Past:%>áa # ;
+Indir+Past:%>áan # ;
+Rel+Evid:%>áas # ;
+Past+NonFact:%>áa%.ang # ;
+Cert+Pres:%>ʼahlánggang # ;
+Cert+Past:%>ʼahlánggan # ;
+Cert+Past+Hab:%>ʼahlánggíinii # ;
+Cert+Rel:%>ʼahláns # ;
+Ints+Past:%>áaʼahlang # ;
+Cont:%>áaʼahlanggaa # ;
+Ctfact+Pres:%>áaʼahlanggang # ;
+Rflx:%>ʼahl # ;

!LEXICON CLASS-UUHL-STEM-2
!+Imm+Pres:%>ga # ;
!+Simp+Pres:%>gáng # ;
!+Dir+Past:%>gán # ;
!+NonFact:%>%.áng # ;
!+Interr+Pres+Hab:%>gáng # ;
!+Pres+Hab:%>gánggang # ;
!+Pres+Hab+NonFact:%>gangáng # ;
!+Dir+Past+Hab:%>gíinii # ;
!+Interr+Past+Hab:%>gáangaa # ;
!+Indir+Past+Hab:%>gáangaan # ;
!+Interr+Near+Fut:%>áng% �asaʼ�a # ;
!+Near+Fut:%>áng% �asaʼ�ang # ;
!+Interr+VNear+Fut:%>áng% �asaasdl�a # ;
!+VNear+Fut:%>áng% �asaasdl�ang # ;
!+3pl+Interr+Pres+Hab:%>gángʼwaa # ;
!+3pl+Pres+Hab:%>gángʼwaang # ;
!+3pl+Pres+Hab+NonFact:%>gángʼwaa%.ang # ;
!+Neg+Pres+Hab:%>gángʼanggang # ;
!+Neg+Pres+Hab+NonFact:%>gángʼangang # ;
!+Neg+Interr+Near+Fut:%>áng% �asaaʼ�ng # ;
!+Neg+Near+Fut:%>áng% �asaaʼ�nggang # ;
!+Neg+Interr+VNear+Fut:%>áng% �asaasdl�ʼ�ng # ;
!+Neg+VNear+Fut:%>áng% �asaasdl�ʼ�nggang # ;
!+Neg+3pl+Interr+Pres+Hab:%>gángʼangʼwaa # ;
!+Neg+3pl+Pres+Hab:%>gángʼangʼwaang # ;
!+Neg+3pl+Pres+Hab+NonFact:%>gángʼangʼwaa%.ang # ;

